# Diŧionario de lengua vèneta
#
# Venetan hunspell affix file
# Copyright (C) 2016–2023 Mauro Trevisan
#
# This file is distributed under GPL license.
#
# This file is part of the "diŧionario de lengua vèneta".
#
# The "diŧionario de lengua vèneta" is free software; you can redistribute
# it and/or modify it under the terms of the GNU General Public License as
# published by the Free Software Foundation; either version 3 of the
# License, or (at your option) any later version.
#
# The "diŧionario de lengua vèneta" is distributed in the hope that it
# will be useful, but WITHOUT ANY WARRANTY; without even the implied
# warranty of MERCHANTABILITY or FITNESS FOR A PARTICULAR PURPOSE. See the
# GNU General Public License for more details.
#
# You should have received a copy of the GNU General Public
# License along with the "diŧionario de lengua vèneta", if not,
# see <http://www.gnu.org/licenses/>.

SET UTF-8

NAME Diŧionario de lengua vèneta
VERSION 5.1.0 (2023/12/23)
HOME http://parnodexmentegar.orgfree.com/
LANG vec


TRY eaoinrtlƚsdkpvmuèxgfàòbíhéŧójɉñcúSđLȽIPETKVAMDNFBRJGCOUĐXÀÈŦHɈÒÑÍÉÓÚʼïÏüÜ-‒–

# the complete alphabet is: aàbcdđeéèfghiïíjɉklƚmnñoóòprstŧuüúvx


# account for qwerty, hungarian, slovenian, brazilian, and romanian layout
KEY esđdr|redđft|trfg|uhji|iujko|oiklp|polòèé-|èépòà|úó|aísđ|sđaxde|dsđxcfre|fdđcvgtr|gfvbht|hgbnju|jhnmkiu|kjmloi|lkéòpo|ñlp-|òlàèép-|àòèé-|ùà|élp-|xcdsđ|cxvfdđ|vcbgf|bvnhg|nbmjh|mnkj|ìèé

WORDCHARS -‘ʼ'

# en–dashes
BREAK 1
BREAK --

# affix rules can strip full words, not only one less characters
FULLSTRIP

# suggest the right forms for words which incorrectly choose the wrong letter from a related set more than once in a word
MAP 12
MAP aà
MAP eèé
MAP iïí
MAP oòó
MAP uüú
MAP dđ
MAP AÀ
MAP EÈÉ
MAP IÏÍ
MAP OÒÓ
MAP UÜÚ
MAP DĐ

# replace input characters
ICONV 31
ICONV dh đ
ICONV Dh Đ
ICONV DH Đ
ICONV fh f
ICONV Fh F
ICONV FH F
ICONV jh ɉ
ICONV Jh Ɉ
ICONV JH Ɉ
ICONV lh ƚ
ICONV Lh Ƚ
ICONV LH Ƚ
ICONV nh ñ
ICONV Nh Ñ
ICONV NH Ñ
ICONV th ŧ
ICONV Th Ŧ
ICONV TH Ŧ
ICONV ' ʼ
ICONV ’ ʼ
ICONV ‘ ʼ
ICONV â ar
ICONV Â AR
ICONV ê er
ICONV Ê ER
ICONV î ir
ICONV Î IR
ICONV ô or
ICONV Ô OR
ICONV û ur
ICONV Û UR

# frequently switched character groups
REP 147
REP a à
REP e è
REP e é
REP è é
REP i í
REP i ï
REP ì í
REP o ò
REP o ó
REP ò ó
REP u ú
REP u ü
REP ù ú
REP d đ
REP s x
REP x s
REP ʼ ʼ_
REP - ‒
REP - –
REP – ‒
REP – -
REP ‒ -
REP ‒ –
REP mb nb
REP mf nf
REP mp np
REP sb xb
REP xc sc
REP sd xd
REP sđ xđ
REP xf sf
REP sg xg
REP sj xj
REP sɉ xɉ
REP xk sk
REP sl xl
REP sm xm
REP sn xn
REP sñ xñ
REP xp sp
REP sr xr
REP xs ss
REP xt st
REP xŧ sŧ
REP sv xv
REP sx xx
REP ^tei$ ʼté_i
REP ^tel$ ʼté_ʼl
REP ^ten$ ʼté_ʼn
REP ^ʼtei$ ʼté_i
REP ^ʼtel$ ʼté_ʼl
REP ^ʼten$ ʼté_ʼn
REP ^an_te$ anté
REP ^an_tei$ anté_i
REP ^an_tel$ anté_ʼl
REP ^an_ten$ anté_ʼn
REP ^antei$ anté_i
REP ^antel$ anté_ʼl
REP ^anten$ anté_ʼn
REP ^in_te$ inté
REP ^in_ti$ intʼ_i
REP ^in_tei$ inté_i
REP ^in_tel$ inté_ʼl
REP ^in_ten$ inté_ʼn
REP ^intei$ inté_i
REP ^inti$ intʼ_i
REP ^intel$ inté_ʼl
REP ^inten$ inté_ʼn
REP ^tun$ ʼtʼ_un
REP ^sun$ ʼsʼ_un
REP ^ʼtun$ ʼtʼ_un
REP ^ʼsun$ ʼsʼ_un
REP ^an_tun$ antʼ_un
REP ^an_sun$ ansʼ_un
REP ^antun$ antʼ_un
REP ^ansun$ ansʼ_un
REP ^in_tun$ intʼ_un
REP ^in_sun$ insʼ_un
REP ^intun$ intʼ_un
REP ^insun$ insʼ_un
REP ^di de
REP ^ri re
REP iko$ ego
REP iki$ egi
REP ika$ ega
REP ike$ ege
REP itor$ idor
REP ator$ ador
REP etor$ edor
REP utor$ udor
REP ^kio$ ki_ʼƚo
REP ^kii$ ki_ʼƚi
REP ^kia$ ki_ʼƚa
REP ^kie$ ki_ʼƚe
REP ^kofà$ koʼ_fà
REP ^adí$ a_dí
REP ^dakòrdo$ dʼ_akòrdo
REP ^dañora$ dʼ_añora
REP ^doparo$ dòparo
REP ^debòto$ de_bòto
REP ^deboto$ de_boto
REP ^debando$ de_bando
REP ^inonde$ in_onde
REP ^ʼnonde$ ʼn_onde
REP ^kisà$ ki_sà
REP ^indòso$ in_dòso
REP ^inver$ in_verʼ
REP ^invèr$ in_vèrʼ
REP ^ninpòrta$ nʼ_inpòrta
REP ^darekao$ da_rekao
REP ^darekavo$ da_rekavo
REP ^malgrado$ mal_grado
REP ^daprèso$ da_prèso
REP ^infratanto$ infra_tanto
REP ^fratanto$ fra_tanto
REP ^debando$ de_bando
REP ^debòto$ de_bòto
REP ^desora$ de_sora
REP ^dapò$ dapòʼ
REP ^fià$ fiàʼ
REP ^bomò$ bomòʼ
REP ^bonmò$ bonmòʼ
REP ^tramò$ tramòʼ
REP ^trumò$ trumòʼ
REP ^dađamò$ dađamòʼ
REP ^daxamò$ daxamòʼ
REP ^deđamò$ deđamòʼ
REP ^dexamò$ dexamòʼ
REP ^potamò$ potamòʼ
REP ^inađamò$ inađamòʼ
REP ^inaxamò$ inaxamòʼ
REP ^inđamò$ inđamòʼ
REP ^inxamò$ inxamòʼ
REP ^despò$ despòʼ
REP ^infinamò$ infinamòʼ
REP ^dospuò$ dospuòʼ
REP ^inpò$ inpòʼ
REP ^ankò$ ankòʼ
REP ^anpuò$ anpuòʼ
REP ^onkó$ onkóʼ
REP ^unkò$ unkòʼ
REP ^unkuò$ unkuòʼ
REP ^daspò$ daspòʼ
REP ^dapuò$ dapuòʼ
REP ^daspuò$ daspuòʼ
REP ^depò$ depòʼ
REP ^mò$ mòʼ


FLAG long


# avoid wrong spelling of letterwords (km, GHz, DVD, ...)
KEEPCASE Z0

NEEDAFFIX N0

# `-` is part of a word, this line avoid marking a lone `-` as an error
NOSUGGEST NS


# Non–word that may be part of a compound
ONLYINCOMPOUND ||

# don't compound on case–different word borders
CHECKCOMPOUNDCASE

# minimum length of words in compound words
COMPOUNDMIN 1

# numerali konpòsti:
# N1/|1 = [un..ŧinkue..nòve] / [un..sinkue..nòve]
# N2/|2 = [do..ŧinkue..nòve] / [do..sinkue..nòve]
# N3/|3 = [dièxe..dixnòve] + [vinti..ŧinkuanta..novanta] / [dièxe..dixnòve] + [vinti..sinkuanta..novanta]
# N4/|4 = [vinti..ŧinkuanta..novanta] / [vinti..sinkuanta..novanta]
# N5/|5 = ŧento / sento
# N6/|6 = mi[lƚ][ei] / mi[lƚ]ia
COMPOUNDRULE 80
COMPOUNDRULE (N4)(-b)(N1)	# [vinti..ŧinkuanta..novanta]‒[un..ŧinkue..nòve]
COMPOUNDRULE (N5)(-b)(N1)	# ŧento‒[un..ŧinkue..nòve]
COMPOUNDRULE (N5)(-b)(N3)	# ŧento‒[dièxe..dixnòve+vinti..ŧinkuanta..novanta]
COMPOUNDRULE (N5)(-b)(N4)(-b)(N1)	# ŧento‒[vinti..ŧinkuanta..novanta]‒[un..ŧinkue..nòve]
COMPOUNDRULE (N2)(-b)(N5)	# [do..ŧinkue..nòve]‒ŧento
COMPOUNDRULE (N2)(-b)(N5)(-b)(N1)	# [do..ŧinkue..nòve]‒ŧento‒[un..ŧinkue..nòve]
COMPOUNDRULE (N2)(-b)(N5)(-b)(N3)	# [do..ŧinkue..nòve]‒ŧento‒[dièxe..dixnòve+vinti..ŧinkuanta..novanta]
COMPOUNDRULE (N2)(-b)(N5)(-b)(N4)(-b)(N1)	# [do..ŧinkue..nòve]‒ŧento‒[vinti..ŧinkuanta..novanta]‒[un..ŧinkue..nòve]
COMPOUNDRULE (N6)(-b)(N1)	# mile‒[un..ŧinkue..nòve]
COMPOUNDRULE (N6)(-b)(N3)	# mile‒[dièxe..dixnòve+vinti..ŧinkuanta..novanta]
COMPOUNDRULE (N6)(-b)(N4)(-b)(N1)	# mile‒[vinti..ŧinkuanta..novanta]‒[un..ŧinkue..nòve]
COMPOUNDRULE (N6)(-b)(N5)	# mile‒ŧento
COMPOUNDRULE (N6)(-b)(N5)(-b)(N1)	# mile‒ŧento‒[un..ŧinkue..nòve]
COMPOUNDRULE (N6)(-b)(N5)(-b)(N3)	# mile‒ŧento‒[dièxe..dixnòve+vinti..ŧinkuanta..novanta]
COMPOUNDRULE (N6)(-b)(N5)(-b)(N4)(-b)(N1)	# mile‒ŧento‒[vinti..ŧinkuanta..novanta]‒[un..ŧinkue..nòve]
COMPOUNDRULE (N6)(-b)(N2)(-b)(N5)(-b)(N1)	# mile‒[do..ŧinkue..nòve]‒ŧento‒[un..ŧinkue..nòve]
COMPOUNDRULE (N6)(-b)(N2)(-b)(N5)(-b)(N3)	# mile‒[do..ŧinkue..nòve]‒ŧento‒[dièxe..dixnòve+vinti..ŧinkuanta..novanta]
COMPOUNDRULE (N6)(-b)(N2)(-b)(N5)(-b)(N4)(-b)(N1)	# mile‒[do..ŧinkue..nòve]‒ŧento‒[vinti..ŧinkuanta..novanta]‒[un..ŧinkue..nòve]
COMPOUNDRULE (N2)(-b)(N6)	# [do..ŧinkue..nòve]‒mile
COMPOUNDRULE (N3)(-b)(N6)	# [dièxe..dixnòve+vinti..ŧinkuanta..novanta]‒mile
COMPOUNDRULE (N4)(-b)(N1)(-b)(N6)	# [vinti..ŧinkuanta..novanta]‒[un..ŧinkue..nòve]‒mile
COMPOUNDRULE (N2)(-b)(N6)(-b)(N1)	# [do..ŧinkue..nòve]‒mile‒[un..ŧinkue..nòve]
COMPOUNDRULE (N2)(-b)(N6)(-b)(N3)	# [do..ŧinkue..nòve]‒mile‒[dièxe..dixnòve+vinti..ŧinkuanta..novanta]
COMPOUNDRULE (N2)(-b)(N6)(-b)(N4)(-b)(N1)	# [do..ŧinkue..nòve]‒mile‒[vinti..ŧinkuanta..novanta]‒[un..ŧinkue..nòve]
COMPOUNDRULE (N2)(-b)(N6)(-b)(N2)(-b)(N5)(-b)(N1)	# [do..ŧinkue..nòve]‒mile‒[do..ŧinkue..nòve]‒ŧento‒[un..ŧinkue..nòve]
COMPOUNDRULE (N2)(-b)(N6)(-b)(N2)(-b)(N5)(-b)(N3)	# [do..ŧinkue..nòve]‒mile‒[do..ŧinkue..nòve]‒ŧento‒[dièxe..dixnòve+vinti..ŧinkuanta..novanta]
COMPOUNDRULE (N2)(-b)(N6)(-b)(N2)(-b)(N5)(-b)(N4)(-b)(N1)	# [do..ŧinkue..nòve]‒mile‒[do..ŧinkue..nòve]‒ŧento‒[vinti..ŧinkuanta..novanta]‒[un..ŧinkue..nòve]
COMPOUNDRULE (N3)(-b)(N6)(-b)(N1)	# [dièxe..dixnòve+vinti..ŧinkuanta..novanta]‒mile‒[un..ŧinkue..nòve]
COMPOUNDRULE (N3)(-b)(N6)(-b)(N3)	# [dièxe..dixnòve+vinti..ŧinkuanta..novanta]‒mile‒[dièxe..dixnòve+vinti..ŧinkuanta..novanta]
COMPOUNDRULE (N3)(-b)(N6)(-b)(N4)(-b)(N1)	# [dièxe..dixnòve+vinti..ŧinkuanta..novanta]‒mile‒[vinti..ŧinkuanta..novanta]‒[un..ŧinkue..nòve]
COMPOUNDRULE (N3)(-b)(N6)(-b)(N2)(-b)(N5)(-b)(N1)	# [dièxe..dixnòve+vinti..ŧinkuanta..novanta]‒mile‒[do..ŧinkue..nòve]‒ŧento‒[un..ŧinkue..nòve]
COMPOUNDRULE (N3)(-b)(N6)(-b)(N2)(-b)(N5)(-b)(N3)	# [dièxe..dixnòve+vinti..ŧinkuanta..novanta]‒mile‒[do..ŧinkue..nòve]‒ŧento‒[dièxe..dixnòve+vinti..ŧinkuanta..novanta]
COMPOUNDRULE (N3)(-b)(N6)(-b)(N2)(-b)(N5)(-b)(N4)(-b)(N1)	# [dièxe..dixnòve+vinti..ŧinkuanta..novanta]‒mile‒[do..ŧinkue..nòve]‒ŧento‒[vinti..ŧinkuanta..novanta]‒[un..ŧinkue..nòve]
COMPOUNDRULE (N4)(-b)(N1)(-b)(N6)(-b)(N1)	# [vinti..ŧinkuanta..novanta]‒[un..ŧinkue..nòve]‒mile‒[un..ŧinkue..nòve]
COMPOUNDRULE (N4)(-b)(N1)(-b)(N6)(-b)(N3)	# [vinti..ŧinkuanta..novanta]‒[un..ŧinkue..nòve]‒mile‒[dièxe..dixnòve+vinti..ŧinkuanta..novanta]
COMPOUNDRULE (N4)(-b)(N1)(-b)(N6)(-b)(N4)(-b)(N1)	# [vinti..ŧinkuanta..novanta]‒[un..ŧinkue..nòve]‒mile‒[vinti..ŧinkuanta..novanta]‒[un..ŧinkue..nòve]
COMPOUNDRULE (N4)(-b)(N1)(-b)(N6)(-b)(N2)(-b)(N5)(-b)(N1)	# [vinti..ŧinkuanta..novanta]‒[un..ŧinkue..nòve]‒mile‒[do..ŧinkue..nòve]‒ŧento‒[un..ŧinkue..nòve]
COMPOUNDRULE (N4)(-b)(N1)(-b)(N6)(-b)(N2)(-b)(N5)(-b)(N3)	# [vinti..ŧinkuanta..novanta]‒[un..ŧinkue..nòve]‒mile‒[do..ŧinkue..nòve]‒ŧento‒[dièxe..dixnòve+vinti..ŧinkuanta..novanta]
COMPOUNDRULE (N4)(-b)(N1)(-b)(N6)(-b)(N2)(-b)(N5)(-b)(N4)(-b)(N1)	# [vinti..ŧinkuanta..novanta]‒[un..ŧinkue..nòve]‒mile‒[do..ŧinkue..nòve]‒ŧento‒[vinti..ŧinkuanta..novanta]‒[un..ŧinkue..nòve]
COMPOUNDRULE (N5)(-b)(N6)	# ŧento-mile
COMPOUNDRULE (|4)(-b)(|1)	# [vinti..sinkuanta..novanta]‒[un..sinkue..nòve]
COMPOUNDRULE (|5)(-b)(|1)	# sento‒[un..sinkue..nòve]
COMPOUNDRULE (|5)(-b)(|3)	# sento‒[dièxe..dixnòve+vinti..sinkuanta..novanta]
COMPOUNDRULE (|5)(-b)(|4)(-b)(|1)	# sento‒[vinti..sinkuanta..novanta]‒[un..sinkue..nòve]
COMPOUNDRULE (|2)(-b)(|5)	# [do..sinkue..nòve]‒sento
COMPOUNDRULE (|2)(-b)(|5)(-b)(|1)	# [do..sinkue..nòve]‒sento‒[un..sinkue..nòve]
COMPOUNDRULE (|2)(-b)(|5)(-b)(|3)	# [do..sinkue..nòve]‒sento‒[dièxe..dixnòve+vinti..sinkuanta..novanta]
COMPOUNDRULE (|2)(-b)(|5)(-b)(|4)(-b)(|1)	# [do..sinkue..nòve]‒sento‒[vinti..sinkuanta..novanta]‒[un..sinkue..nòve]
COMPOUNDRULE (|6)(-b)(|1)	# mi[lƚ]e‒[un..sinkue..nòve]
COMPOUNDRULE (|6)(-b)(|3)	# mi[lƚ]e‒[dièxe..dixnòve+vinti..sinkuanta..novanta]
COMPOUNDRULE (|6)(-b)(|4)(-b)(|1)	# mi[lƚ]e‒[vinti..sinkuanta..novanta]‒[un..sinkue..nòve]
COMPOUNDRULE (|6)(-b)(|5)	# mi[lƚ]e‒sento
COMPOUNDRULE (|6)(-b)(|5)(-b)(|1)	# mi[lƚ]e‒sento‒[un..sinkue..nòve]
COMPOUNDRULE (|6)(-b)(|5)(-b)(|3)	# mi[lƚ]e‒sento‒[dièxe..dixnòve+vinti..sinkuanta..novanta]
COMPOUNDRULE (|6)(-b)(|5)(-b)(|4)(-b)(|1)	# mi[lƚ]e‒sento‒[vinti..sinkuanta..novanta]‒[un..sinkue..nòve]
COMPOUNDRULE (|6)(-b)(|2)(-b)(|5)(-b)(|1)	# mi[lƚ]e‒[do..sinkue..nòve]‒sento‒[un..sinkue..nòve]
COMPOUNDRULE (|6)(-b)(|2)(-b)(|5)(-b)(|3)	# mi[lƚ]e‒[do..sinkue..nòve]‒sento‒[dièxe..dixnòve+vinti..sinkuanta..novanta]
COMPOUNDRULE (|6)(-b)(|2)(-b)(|5)(-b)(|4)(-b)(|1)	# mi[lƚ]e‒[do..sinkue..nòve]‒sento‒[vinti..sinkuanta..novanta]‒[un..sinkue..nòve]
COMPOUNDRULE (|2)(-b)(|6)	# [do..sinkue..nòve]‒mi[lƚ]e
COMPOUNDRULE (|3)(-b)(|6)	# [dièxe..dixnòve+vinti..sinkuanta..novanta]‒mi[lƚ]e
COMPOUNDRULE (|4)(-b)(|1)(-b)(|6)	# [vinti..sinkuanta..novanta]‒[un..sinkue..nòve]‒mi[lƚ]e
COMPOUNDRULE (|2)(-b)(|6)(-b)(|1)	# [do..sinkue..nòve]‒mi[lƚ]e‒[un..sinkue..nòve]
COMPOUNDRULE (|2)(-b)(|6)(-b)(|3)	# [do..sinkue..nòve]‒mi[lƚ]e‒[dièxe..dixnòve+vinti..sinkuanta..novanta]
COMPOUNDRULE (|2)(-b)(|6)(-b)(|4)(-b)(|1)	# [do..sinkue..nòve]‒mi[lƚ]e‒[vinti..sinkuanta..novanta]‒[un..sinkue..nòve]
COMPOUNDRULE (|2)(-b)(|6)(-b)(|2)(-b)(|5)(-b)(|1)	# [do..sinkue..nòve]‒mi[lƚ]e‒[do..sinkue..nòve]‒sento‒[un..sinkue..nòve]
COMPOUNDRULE (|2)(-b)(|6)(-b)(|2)(-b)(|5)(-b)(|3)	# [do..sinkue..nòve]‒mi[lƚ]e‒[do..sinkue..nòve]‒sento‒[dièxe..dixnòve+vinti..sinkuanta..novanta]
COMPOUNDRULE (|2)(-b)(|6)(-b)(|2)(-b)(|5)(-b)(|4)(-b)(|1)	# [do..sinkue..nòve]‒mi[lƚ]e‒[do..sinkue..nòve]‒sento‒[vinti..sinkuanta..novanta]‒[un..sinkue..nòve]
COMPOUNDRULE (|3)(-b)(|6)(-b)(|1)	# [dièxe..dixnòve+vinti..sinkuanta..novanta]‒mi[lƚ]e‒[un..sinkue..nòve]
COMPOUNDRULE (|3)(-b)(|6)(-b)(|3)	# [dièxe..dixnòve+vinti..sinkuanta..novanta]‒mi[lƚ]e‒[dièxe..dixnòve+vinti..sinkuanta..novanta]
COMPOUNDRULE (|3)(-b)(|6)(-b)(|4)(-b)(|1)	# [dièxe..dixnòve+vinti..sinkuanta..novanta]‒mi[lƚ]e‒[vinti..sinkuanta..novanta]‒[un..sinkue..nòve]
COMPOUNDRULE (|3)(-b)(|6)(-b)(|2)(-b)(|5)(-b)(|1)	# [dièxe..dixnòve+vinti..sinkuanta..novanta]‒mi[lƚ]e‒[do..sinkue..nòve]‒sento‒[un..sinkue..nòve]
COMPOUNDRULE (|3)(-b)(|6)(-b)(|2)(-b)(|5)(-b)(|3)	# [dièxe..dixnòve+vinti..sinkuanta..novanta]‒mi[lƚ]e‒[do..sinkue..nòve]‒sento‒[dièxe..dixnòve+vinti..sinkuanta..novanta]
COMPOUNDRULE (|3)(-b)(|6)(-b)(|2)(-b)(|5)(-b)(|4)(-b)(|1)	# [dièxe..dixnòve+vinti..sinkuanta..novanta]‒mi[lƚ]e‒[do..sinkue..nòve]‒sento‒[vinti..sinkuanta..novanta]‒[un..sinkue..nòve]
COMPOUNDRULE (|4)(-b)(|1)(-b)(|6)(-b)(|1)	# [vinti..sinkuanta..novanta]‒[un..sinkue..nòve]‒mi[lƚ]e‒[un..sinkue..nòve]
COMPOUNDRULE (|4)(-b)(|1)(-b)(|6)(-b)(|3)	# [vinti..sinkuanta..novanta]‒[un..sinkue..nòve]‒mi[lƚ]e‒[dièxe..dixnòve+vinti..sinkuanta..novanta]
COMPOUNDRULE (|4)(-b)(|1)(-b)(|6)(-b)(|4)(-b)(|1)	# [vinti..sinkuanta..novanta]‒[un..sinkue..nòve]‒mi[lƚ]e‒[vinti..sinkuanta..novanta]‒[un..sinkue..nòve]
COMPOUNDRULE (|4)(-b)(|1)(-b)(|6)(-b)(|2)(-b)(|5)(-b)(|1)	# [vinti..sinkuanta..novanta]‒[un..sinkue..nòve]‒mi[lƚ]e‒[do..sinkue..nòve]‒sento‒[un..sinkue..nòve]
COMPOUNDRULE (|4)(-b)(|1)(-b)(|6)(-b)(|2)(-b)(|5)(-b)(|3)	# [vinti..sinkuanta..novanta]‒[un..sinkue..nòve]‒mi[lƚ]e‒[do..sinkue..nòve]‒sento‒[dièxe..dixnòve+vinti..sinkuanta..novanta]
COMPOUNDRULE (|4)(-b)(|1)(-b)(|6)(-b)(|2)(-b)(|5)(-b)(|4)(-b)(|1)	# [vinti..sinkuanta..novanta]‒[un..sinkue..nòve]‒mi[lƚ]e‒[do..sinkue..nòve]‒sento‒[vinti..sinkuanta..novanta]‒[un..sinkue..nòve]
COMPOUNDRULE (|5)(-b)(|6)	# sento-mi[lƚ]e

# ---

# koniugaŧion verbal:
#															–àr		–ér		'–er			–ír			–ír/is
# T1														kantà		valé		kréde			dormí			fení
# T2	=	T1: aŧento PVT > VT						kantà		valé		kredé			dormí			fení
# T3	=	T1: aŧento VT > (A)PVT | í > <ís>i	kànta		vàle		kréde			dòrmi			fenísi
# T4	=	T1: senŧa aŧento							kanta		vale		krede			dormi			feni
# T5	=	T2: à > é/è | (é > í) | (í > é)		kanté/è	valé/(í)	kredé/(í)	dormí/(é)	fení/(é)
# T6	=	T2: é > ú									kantà		valú		kredú			dormí			fení
# T7	=	T2: í > é									kantà		valé		kredé/(à)	dormé/(à)	fené
# T8	=	T3: VT > Ø									kànt		vàl		kréd			dòrm			fenís
# T9	=	T3: e > i									kànta		vàli		krédi			dòrmi			fenísi
# T10	=	T3: i > e									kànta		vàle		kréde			dòrme			feníse
# T11	=	T4: VT > Ø									kant		val		kred			dorm			fen
# T12	=	T8: senŧa aŧento							kant		val		kred			dorm			fenis

#							1a													2a														3a
#							sing.				pl.							sing.						pl.
# IND. PREX.*			T8 + [oe]		T5 + mo						T8 + i					T5							T10
#												T12 + ón													T12 + [èé]				(ant. T8 + e)
#												T12 + én
# DHONTAT. PREX.		T8 + [ae]		T5 + mo						T8 + i					T5							T8 + [ea]
#												T12 + (i)ón(e)											T12 + é[dg]e/è
#												T12 + én(e)
# IND. INPARF.*		T2 + (v)[aeo]	T2 + (v)imo					T2 + (v)i				T2 + (v)i				T2 + (v)a
#												T11 + (iv)(i)ón(s[ei])								T11 + (iv)ié
#												T11 + (iv)[éí]n(s[ei])
# DHONTAT. INPARF.	T2 + se*			T2 + simo					T2 + si*					T2 + si*					T2 + se
#												T11 + (is)(i)ón(e|s[ei])							T11 + (is)ié[dg]e/isiè
#												T11 + (is)én(e|s[ei])
# IND. FUT.*			T4 + r[òàè]*	T4 + r[éí]mo				T4 + r[àé](s)*			T4 + r[èéí]				T4 + rà*
#												T4 + rón
#												T4 + rén
# KOND. PREX.			T4 + rí[ae]*	T4 + r[éí]simo				T4 + ría/rísi*			T4 + rési/rísi			T4 + rí[ae]
#							T4 + rée			T4 + r(is)(i)ón(s[ei])	T4 + rée					T4 + r(is)ié			T4 + rée
#												T4 + r(is)én(s[ei])
#							(ant. T4 + rà(v)e*, T4 + ró((v)e|[ou]))
# KOM. PREX.			--					--								T9							T5							--
#																											T12 + [èé]
# INF. SÉNPLISE	T1 + r(e) (+ klitego konplemento (in)direto)
# PART. ATIVO		T7 + nte
# PART. PASIVO		T6 + d[oiae], T6 + ([oiae])
#						T2 + st[oiae]
#						T7 + st[oiae]
# XER. SÉNPLISE	[T2 + n[dt]o, T2 + nd/nt (–ar), T2 + nde] (+ klitego konplemento (in)direto)
#						T7 + n[dt]o (+ klitego konplemento (in)direto)
#
# mòdi ko 'l asterisko i vòl díxer ke i gà anka la deklinaŧion interogativa
# metaplaxmo 1a > 2a:	par tuti i mòdi e i tenpi fora ke inté ʼl infenío, partiŧipio pasivo in –d–, e xerundio
# TODO: variante padoana: ge pòl èser un xbasamento de `e` nò tònega in `a` vanti `r`
# TODO vèrbi prokonplementari: fora ke pal reflesivo e par thèrti vèrbi kome déver, èser, aver, e saver ke no i ga sta forma

# –àr:	kantar/V0v1v2VNV7V8K0k1k2, kante/W0W8W1W3v1v2W4J5J7FS, kàntis/U0U5; examinar/V0v1v2VNV7V8K0k1k2, exàmine/W0W8W1W3v1v2W4U5J5J7
# –ér:	remaner/V0v1v2VNV7V8K0k1k2, remane/W0W8W2W3v1v2W6J5J7, remànis/U0U7; goder/V0v1v2VNV7V8K0k1k2, gòde/W0W8W2W3v1v2U5W6U0U7J5J7FS
# '–er:	gòder/V1V7V9K0k1k2, gòde/W0W8W2W3v1v2W6U7J5J7FS, goderò/V0v1v2VNV8 (TODO gòdar)
# –ír:	avrir/V0v1v2VNU2V7V8K0k1k2, avre/W0W8W2W3v1v2W6J5J7, àvris/U0U7; dormir/V0v1v2VNU2V7V8K0k1k2, dòrme/W0W8W2W3v1v2W6U7J5J7
# –ír/–iso–:	fenir/V0v1v2VNV7V8K0k1k2, fenise/U1U2W3v1v2U7J5J7FS


SFX V0 Y 280
SFX V0 ar emo/J2 ar	ds:indicative+present is:first+plural	# T5 + mo
SFX V0 r mo/J2 er	ds:indicative+present is:first+plural	# T5 + mo
SFX V0 er imo/J2 er	ds:indicative+present is:first+plural	# T5 + mo
SFX V0 rò mo/J2 erò	ds:indicative+present is:first+plural	# T5 + mo
SFX V0 erò imo/J2 erò	ds:indicative+present is:first+plural	# T5 + mo
SFX V0 r mo/J2 ir	ds:indicative+present is:first+plural	# T5 + mo
SFX V0 ir emo/J2 ir	ds:indicative+present is:first+plural	# T5 + mo, metaplaxmo
SFX V0 ar é/J4 ar	ds:indicative+present is:second+plural	# T5
SFX V0 ar è/J4 ar	ds:indicative+present is:second+plural	# T5
SFX V0 er é/J4 er	ds:indicative+present is:second+plural	# T5
SFX V0 er í/J4 er	ds:indicative+present is:second+plural	# T5
SFX V0 erò é/J4 erò	ds:indicative+present is:second+plural	# T5
SFX V0 erò í/J4 erò	ds:indicative+present is:second+plural	# T5
SFX V0 ir í/J4 ir	ds:indicative+present is:second+plural	# T5 = T12 + [èé]
SFX V0 ir é/J4 ir	ds:indicative+present is:second+plural	# T12 + [èé]
SFX V0 ar emo/J2 ar	ds:subjunctive+present is:first+plural	# T5 + mo
SFX V0 r mo/J2 er	ds:subjunctive+present is:first+plural	# T5 + mo
SFX V0 er imo/J2 er	ds:subjunctive+present is:first+plural	# T5 + mo
SFX V0 rò mo/J2 erò	ds:subjunctive+present is:first+plural	# T5 + mo
SFX V0 erò imo/J2 erò	ds:subjunctive+present is:first+plural	# T5 + mo
SFX V0 r mo/J2 ir	ds:subjunctive+present is:first+plural	# T5 + mo
SFX V0 ir emo/J2 ir	ds:subjunctive+present is:first+plural	# T5 + mo, metaplaxmo
SFX V0 ar è/J4 ar	ds:subjunctive+present is:second+plural	# T5, venethian
SFX V0 ar é/J4 ar	ds:subjunctive+present is:second+plural	# T5, arkade
SFX V0 er è/J4 er	ds:subjunctive+present is:second+plural	# T5, venethian
SFX V0 er é/J4 er	ds:subjunctive+present is:second+plural	# T5, arkade
SFX V0 er í/J4 er	ds:subjunctive+present is:second+plural	# T5
SFX V0 erò è/J4 erò	ds:subjunctive+present is:second+plural	# T5, venethian
SFX V0 erò é/J4 erò	ds:subjunctive+present is:second+plural	# T5, arkade
SFX V0 erò í/J4 erò	ds:subjunctive+present is:second+plural	# T5
SFX V0 ir í/J4 ir	ds:subjunctive+present is:second+plural	# T5, arkade, venethian
SFX V0 ir é/J4 ir	ds:subjunctive+present is:second+plural	# T5 = T12 + é([dg]e)
SFX V0 r va/J1 [aei]r	ds:indicative+imperfect is:first+singular	# T2 + (v)[aeo]
SFX V0 rò va/J1 erò	ds:indicative+imperfect is:first+singular	# T2 + (v)[aeo]
SFX V0 ir eva/J1 ir	ds:indicative+imperfect is:first+singular	# T2 + (v)[aeo], metaplaxmo
SFX V0 r a/J1 [ae]r	ds:indicative+imperfect is:first+singular	# T2 + (v)[aeo]
SFX V0 ir ía/J1 [^aeiouïü]ir	ds:indicative+imperfect is:first+singular	# T2 + (v)[aeo]
SFX V0 r a/J1 [aeiouïü]ir	ds:indicative+imperfect is:first+singular	# T2 + (v)[aeo]
SFX V0 rò a/J1 erò	ds:indicative+imperfect is:first+singular	# T2 + (v)[aeo]
SFX V0 ir ea/J1 ir	ds:indicative+imperfect is:first+singular	# T2 + (v)[aeo], metaplaxmo
SFX V0 r vo/J1 [aei]r	ds:indicative+imperfect is:first+singular	# T2 + (v)[aeo]
SFX V0 rò vo/J1 erò	ds:indicative+imperfect is:first+singular	# T2 + (v)[aeo]
SFX V0 ir evo/J1 ir	ds:indicative+imperfect is:first+singular	# T2 + (v)[aeo], metaplaxmo
SFX V0 r o/J1 [ae]r	ds:indicative+imperfect is:first+singular	# T2 + (v)[aeo]
SFX V0 ir ío/J1 [^aeiouïü]ir	ds:indicative+imperfect is:first+singular	# T2 + (v)[aeo]
SFX V0 r o/J1 [aeiouïü]ir	ds:indicative+imperfect is:first+singular	# T2 + (v)[aeo]
SFX V0 rò o/J1 erò	ds:indicative+imperfect is:first+singular	# T2 + (v)[aeo]
SFX V0 ir eo/J1 ir	ds:indicative+imperfect is:first+singular	# T2 + (v)[aeo], metaplaxmo
SFX V0 ar àvimo/J2 ar	ds:indicative+imperfect is:first+plural	# T2 + (v)imo
SFX V0 ar évimo/J2 ar	ds:indicative+imperfect is:first+plural	# T2 + (v)imo, metaplaxmo, liventin
SFX V0 er évimo/J2 er	ds:indicative+imperfect is:first+plural	# T2 + (v)imo
SFX V0 ir ívimo/J2 ir	ds:indicative+imperfect is:first+plural	# T2 + (v)imo
SFX V0 erò évimo/J2 erò	ds:indicative+imperfect is:first+plural	# T2 + (v)imo
SFX V0 ir évimo/J2 ir	ds:indicative+imperfect is:first+plural	# T2 + (v)imo, metaplaxmo
SFX V0 ar àimo/J2 ar	ds:indicative+imperfect is:first+plural	# T2 + (v)imo
SFX V0 ar éimo/J2 ar	ds:indicative+imperfect is:first+plural	# T2 + (v)imo, metaplaxmo, liventin
SFX V0 er éimo/J2 er	ds:indicative+imperfect is:first+plural	# T2 + (v)imo
SFX V0 ir íimo/J2 ir	ds:indicative+imperfect is:first+plural	# T2 + (v)imo
SFX V0 erò éimo/J2 erò	ds:indicative+imperfect is:first+plural	# T2 + (v)imo
SFX V0 ir éimo/J2 ir	ds:indicative+imperfect is:first+plural	# T2 + (v)imo, metaplaxmo
SFX V0 r vi/J3 ar	ds:indicative+imperfect is:second+singular	# T2 + (v)i
SFX V0 ar evi/J3 ar	ds:indicative+imperfect is:second+singular	# T2 + (v)i, metaplaxmo, liventin
SFX V0 r vi/J3 er	ds:indicative+imperfect is:second+singular	# T2 + (v)i
SFX V0 r vi/J3 ir	ds:indicative+imperfect is:second+singular	# T2 + (v)i
SFX V0 rò vi/J3 erò	ds:indicative+imperfect is:second+singular	# T2 + (v)i
SFX V0 ir evi/J3 ir	ds:indicative+imperfect is:second+singular	# T2 + (v)i, metaplaxmo
SFX V0 r i/J3 ar	ds:indicative+imperfect is:second+singular	# T2 + (v)i
SFX V0 ar ei/J3 ar	ds:indicative+imperfect is:second+singular	# T2 + (v)i, metaplaxmo, liventin
SFX V0 r i/J3 er	ds:indicative+imperfect is:second+singular	# T2 + (v)i
SFX V0 ir íi/J3 [^aeiouïü]ir	ds:indicative+imperfect is:second+singular	# T2 + (v)i
SFX V0 r i/J3 [aeiouïü]ir	ds:indicative+imperfect is:second+singular	# T2 + (v)i
SFX V0 rò i/J3 erò	ds:indicative+imperfect is:second+singular	# T2 + (v)i
SFX V0 ir ei/J3 ir	ds:indicative+imperfect is:second+singular	# T2 + (v)i, metaplaxmo
SFX V0 r vi/J4 ar	ds:indicative+imperfect is:second+plural	# T2 + (v)i
SFX V0 ar evi/J4 ar	ds:indicative+imperfect is:second+plural	# T2 + (v)i, metaplaxmo, liventin
SFX V0 r vi/J4 er	ds:indicative+imperfect is:second+plural	# T2 + (v)i
SFX V0 r vi/J4 ir	ds:indicative+imperfect is:second+plural	# T2 + (v)i
SFX V0 rò vi/J4 erò	ds:indicative+imperfect is:second+plural	# T2 + (v)i
SFX V0 ir evi/J4 ir	ds:indicative+imperfect is:second+plural	# T2 + (v)i, metaplaxmo
SFX V0 r i/J4 ar	ds:indicative+imperfect is:second+plural	# T2 + (v)i
SFX V0 ar ei/J4 ar	ds:indicative+imperfect is:second+plural	# T2 + (v)i, metaplaxmo, liventin
SFX V0 r i/J4 er	ds:indicative+imperfect is:second+plural	# T2 + (v)i
SFX V0 ir íi/J4 [^aeiouïü]ir	ds:indicative+imperfect is:second+plural	# T2 + (v)i
SFX V0 r i/J4 [aeiouïü]ir	ds:indicative+imperfect is:second+plural	# T2 + (v)i
SFX V0 rò i/J4 erò	ds:indicative+imperfect is:second+plural	# T2 + (v)i
SFX V0 ir ei/J4 ir	ds:indicative+imperfect is:second+plural	# T2 + (v)i, metaplaxmo
SFX V0 r va [aei]r	ds:indicative+imperfect is:third	# T2 + (v)a
SFX V0 ar eva ar	ds:indicative+imperfect is:third	# T2 + (v)a, metaplaxmo, liventin
SFX V0 rò va erò	ds:indicative+imperfect is:third	# T2 + (v)a
SFX V0 ir eva ir	ds:indicative+imperfect is:third	# T2 + (v)a, metaplaxmo
SFX V0 r a [ae]r	ds:indicative+imperfect is:third	# T2 + (v)a
SFX V0 ir ía [^aeiouïü]ir	ds:indicative+imperfect is:third	# T2 + (v)a
SFX V0 r a [aeiouïü]ir	ds:indicative+imperfect is:third	# T2 + (v)a
SFX V0 ar ea ar	ds:indicative+imperfect is:third	# T2 + (v)a, metaplaxmo, liventin
SFX V0 rò a erò	ds:indicative+imperfect is:third	# T2 + (v)a
SFX V0 ir ea ir	ds:indicative+imperfect is:third	# T2 + (v)a, metaplaxmo
SFX V0 r se [aei]r	ds:subjunctive+imperfect is:first+singular	# T2 + se
SFX V0 ar ese ar	ds:subjunctive+imperfect is:first+singular	# T2 + se, metaplaxmo
SFX V0 rò se erò	ds:subjunctive+imperfect is:first+singular	# T2 + se
SFX V0 ir ese ir	ds:subjunctive+imperfect is:first+singular	# T2 + se, metaplaxmo
SFX V0 ar àsimo ar	ds:subjunctive+imperfect is:first+plural	# T2 + simo
SFX V0 ar ésimo ar	ds:subjunctive+imperfect is:first+plural	# T2 + simo, metaplaxmo, liventin
SFX V0 er ésimo er	ds:subjunctive+imperfect is:first+plural	# T2 + simo
SFX V0 ir ísimo ir	ds:subjunctive+imperfect is:first+plural	# T2 + simo
SFX V0 erò ésimo erò	ds:subjunctive+imperfect is:first+plural	# T2 + simo
SFX V0 ir ésimo ir	ds:subjunctive+imperfect is:first+plural	# T2 + simo, metaplaxmo
SFX V0 r si [aei]r	ds:subjunctive+imperfect is:second+singular	# T2 + si
SFX V0 ar esi ar	ds:subjunctive+imperfect is:second+singular	# T2 + si, metaplaxmo, liventin
SFX V0 rò si erò	ds:subjunctive+imperfect is:second+singular	# T2 + si
SFX V0 ir esi ir	ds:subjunctive+imperfect is:second+singular	# T2 + si, metaplaxmo
SFX V0 r si [aei]r	ds:subjunctive+imperfect is:second+plural	# T2 + si
SFX V0 ar esi ar	ds:subjunctive+imperfect is:second+plural	# T2 + si, metaplaxmo, liventin
SFX V0 rò si erò	ds:subjunctive+imperfect is:second+plural	# T2 + si
SFX V0 ir esi ir	ds:subjunctive+imperfect is:second+plural	# T2 + si, metaplaxmo
SFX V0 r se [aei]r	ds:subjunctive+imperfect is:third	# T2 + se
SFX V0 ar ese ar	ds:subjunctive+imperfect is:third	# T2 + se, metaplaxmo
SFX V0 rò se erò	ds:subjunctive+imperfect is:third	# T2 + se
SFX V0 ir ese ir	ds:subjunctive+imperfect is:third	# T2 + se, metaplaxmo
SFX V0 0 ò/J1 [aei]r	ds:indicative+future is:first+singular	# T4 + r[òàè]
SFX V0 ar erò/J1 ar	ds:indicative+future is:first+singular	# T4 + r[òàè], metaplaxmo
SFX V0 0 0/J1 erò	ds:indicative+future is:first+singular	# T4 + r[òàè]
SFX V0 ir erò/J1 ir	ds:indicative+future is:first+singular	# T4 + r[òàè], metaplaxmo
SFX V0 0 à/J1 [aei]r	ds:indicative+future is:first+singular	# T4 + r[òàè]
SFX V0 ar erà/J1 ar	ds:indicative+future is:first+singular	# T4 + r[òàè], metaplaxmo
SFX V0 ò à/J1 erò	ds:indicative+future is:first+singular	# T4 + r[òàè]
SFX V0 ir erà/J1 ir	ds:indicative+future is:first+singular	# T4 + r[òàè], metaplaxmo
SFX V0 0 emo/J2 [aei]r	ds:indicative+future is:first+plural	# T4 + r[éí]mo
SFX V0 ar eremo/J2 ar	ds:indicative+future is:first+plural	# T4 + r[éí]mo, metaplaxmo
SFX V0 ò emo/J2 erò	ds:indicative+future is:first+plural	# T4 + r[éí]mo
SFX V0 ir eremo/J2 ir	ds:indicative+future is:first+plural	# T4 + r[éí]mo, metaplaxmo
SFX V0 0 imo/J2 [aei]r	ds:indicative+future is:first+plural	# T4 + r[éí]mo
SFX V0 ar erimo/J2 ar	ds:indicative+future is:first+plural	# T4 + r[éí]mo, metaplaxmo
SFX V0 ò imo/J2 erò	ds:indicative+future is:first+plural	# T4 + r[éí]mo
SFX V0 ir erimo/J2 ir	ds:indicative+future is:first+plural	# T4 + r[éí]mo, metaplaxmo
SFX V0 0 à/J3 [aei]r	ds:indicative+future is:second+singular	# T4 + r[àé]
SFX V0 ar erà/J3 ar	ds:indicative+future is:second+singular	# T4 + r[àé], metaplaxmo
SFX V0 ò à/J3 erò	ds:indicative+future is:second+singular	# T4 + r[àé]
SFX V0 ir erà/J3 ir	ds:indicative+future is:second+singular	# T4 + r[àé], metaplaxmo
SFX V0 0 é/J3 [aei]r	ds:indicative+future is:second+singular	# T4 + r[àé]
SFX V0 ar eré/J3 ar	ds:indicative+future is:second+singular	# T4 + r[àé], metaplaxmo
SFX V0 ò é/J3 erò	ds:indicative+future is:second+singular	# T4 + r[àé]
SFX V0 ir eré/J3 ir	ds:indicative+future is:second+singular	# T4 + r[àé], metaplaxmo
SFX V0 0 as/J3 [aei]r	ds:indicative+future is:second+singular	# T4 + r[àé]s
SFX V0 ar eras/J3 ar	ds:indicative+future is:second+singular	# T4 + r[àé]s, metaplaxmo
SFX V0 ò as/J3 erò	ds:indicative+future is:second+singular	# T4 + r[àé]s
SFX V0 ir eras/J3 ir	ds:indicative+future is:second+singular	# T4 + r[àé]s, metaplaxmo
SFX V0 0 es/J3 [aei]r	ds:indicative+future is:second+singular	# T4 + r[àé]s
SFX V0 ar eres/J3 ar	ds:indicative+future is:second+singular	# T4 + r[àé]s, metaplaxmo
SFX V0 ò es/J3 erò	ds:indicative+future is:second+singular	# T4 + r[àé]s
SFX V0 ir eres/J3 ir	ds:indicative+future is:second+singular	# T4 + r[àé]s, metaplaxmo
SFX V0 0 è/J4 [aei]r	ds:indicative+future is:second+plural	# T4 + r[èéí]
SFX V0 ar erè/J4 ar	ds:indicative+future is:second+plural	# T4 + r[èéí], metaplaxmo
SFX V0 ò è/J4 erò	ds:indicative+future is:second+plural	# T4 + r[èéí]
SFX V0 ir erè/J4 ir	ds:indicative+future is:second+plural	# T4 + r[èéí], metaplaxmo
SFX V0 0 é/J4 [aei]r	ds:indicative+future is:second+plural	# T4 + r[èéí], arkade
SFX V0 ar eré/J4 ar	ds:indicative+future is:second+plural	# T4 + r[èéí], arkade, metaplaxmo
SFX V0 ò é/J4 erò	ds:indicative+future is:second+plural	# T4 + r[èéí], arkade
SFX V0 ir eré/J4 ir	ds:indicative+future is:second+plural	# T4 + r[èéí], arkade, metaplaxmo
SFX V0 0 í/J4 [aei]r	ds:indicative+future is:second+plural	# T4 + r[èéí]
SFX V0 ar erí/J4 ar	ds:indicative+future is:second+plural	# T4 + r[èéí], metaplaxmo
SFX V0 ò í/J4 erò	ds:indicative+future is:second+plural	# T4 + r[èéí]
SFX V0 ir erí/J4 ir	ds:indicative+future is:second+plural	# T4 + r[èéí], metaplaxmo
SFX V0 0 à [aei]r	ds:indicative+future is:third	# T4 + rà
SFX V0 ar erà ar	ds:indicative+future is:third	# T4 + rà, metaplaxmo
SFX V0 ò à erò	ds:indicative+future is:third	# T4 + rà
SFX V0 ir erà ir	ds:indicative+future is:third	# T4 + rà, metaplaxmo
SFX V0 0 ía/J1 [aei]r	ds:conditional+present is:first+singular	# T4 + rí[ae]
SFX V0 ar ería/J1 ar	ds:conditional+present is:first+singular	# T4 + rí[ae], metaplaxmo
SFX V0 ò ía/J1 erò	ds:conditional+present is:first+singular	# T4 + rí[ae]
SFX V0 ir ería/J1 ir	ds:conditional+present is:first+singular	# T4 + rí[ae], metaplaxmo
SFX V0 0 ésimo/J2 [aei]r	ds:conditional+present is:first+plural	# T4 + r[éí]simo
SFX V0 ar erésimo/J2 ar	ds:conditional+present is:first+plural	# T4 + r[éí]simo, metaplaxmo
SFX V0 ò ésimo/J2 erò	ds:conditional+present is:first+plural	# T4 + r[éí]simo
SFX V0 ir erésimo/J2 ir	ds:conditional+present is:first+plural	# T4 + r[éí]simo, metaplaxmo
SFX V0 0 ísimo/J2 [aei]r	ds:conditional+present is:first+plural	# T4 + r[éí]simo, pavan
SFX V0 ar erísimo/J2 ar	ds:conditional+present is:first+plural	# T4 + r[éí]simo, metaplaxmo, pavan
SFX V0 ò ísimo/J2 erò	ds:conditional+present is:first+plural	# T4 + r[éí]simo, pavan
SFX V0 ir erísimo/J2 ir	ds:conditional+present is:first+plural	# T4 + r[éí]simo, metaplaxmo, pavan
SFX V0 0 ía/J3 [aei]r	ds:conditional+present is:second+singular	# T4 + ría
SFX V0 ar ería/J3 ar	ds:conditional+present is:second+singular	# T4 + ría, metaplaxmo
SFX V0 ò ía/J3 erò	ds:conditional+present is:second+singular	# T4 + ría
SFX V0 ir ería/J3 ir	ds:conditional+present is:second+singular	# T4 + ría, metaplaxmo
SFX V0 0 isi/J3 [aei]r	ds:conditional+present is:second+singular	# T4 + rísi, pavan, arkade
SFX V0 ar erisi/J3 ar	ds:conditional+present is:second+singular	# T4 + rísi, metaplaxmo, pavan, arkade
SFX V0 ò isi/J3 erò	ds:conditional+present is:second+singular	# T4 + rísi, pavan, arkade
SFX V0 0 esi/J4 [aei]r	ds:conditional+present is:second+plural	# T4 + rési
SFX V0 ar eresi/J4 ar	ds:conditional+present is:second+plural	# T4 + rési, metaplaxmo
SFX V0 ò esi/J4 erò	ds:conditional+present is:second+plural	# T4 + rési
SFX V0 ir esi/J4 ir	ds:conditional+present is:second+plural	# T4 + rési, metaplaxmo
SFX V0 0 isi/J4 [aei]r	ds:conditional+present is:second+plural	# T4 + rísi, pavan, arkade
SFX V0 ar erisi/J4 ar	ds:conditional+present is:second+plural	# T4 + rísi, metaplaxmo, pavan, arkade
SFX V0 ò isi/J4 erò	ds:conditional+present is:second+plural	# T4 + rísi, pavan, arkade
SFX V0 0 ía [aei]r	ds:conditional+present is:third	# T4 + rí[ae]
SFX V0 ar ería ar	ds:conditional+present is:third	# T4 + rí[ae], metaplaxmo
SFX V0 ò ía erò	ds:conditional+present is:third	# T4 + rí[ae]
SFX V0 ir ería ir	ds:conditional+present is:third	# T4 + rí[ae], metaplaxmo
SFX V0 0 ave [aei]r	ds:conditional+present is:first+singular	# T4 + rà(v)e
SFX V0 ar erave ar	ds:conditional+present is:first+singular	# T4 + rà(v)e, metaplaxmo
SFX V0 ò ave erò	ds:conditional+present is:first+singular	# T4 + rà(v)e
SFX V0 0 ae [aei]r	ds:conditional+present is:first+singular	# T4 + rà(v)e
SFX V0 ar erae ar	ds:conditional+present is:first+singular	# T4 + rà(v)e, metaplaxmo
SFX V0 ò ae erò	ds:conditional+present is:first+singular	# T4 + rà(v)e
SFX V0 0 avi [aei]r	ds:conditional+present is:first+singular	# T4 + rà(v)e, pavan
SFX V0 ar eravi ar	ds:conditional+present is:first+singular	# T4 + rà(v)e, metaplaxmo, pavan
SFX V0 ò avi erò	ds:conditional+present is:first+singular	# T4 + rà(v)e, pavan
SFX V0 0 ai [aei]r	ds:conditional+present is:first+singular	# T4 + rà(v)e, pavan
SFX V0 ar erai ar	ds:conditional+present is:first+singular	# T4 + rà(v)e, metaplaxmo, pavan
SFX V0 ò ai erò	ds:conditional+present is:first+singular	# T4 + rà(v)e, pavan
SFX V0 0 ave [aei]r	ds:conditional+present is:first+plural	# T4 + rà(v)e
SFX V0 ar erave ar	ds:conditional+present is:first+plural	# T4 + rà(v)e, metaplaxmo
SFX V0 ò ave erò	ds:conditional+present is:first+plural	# T4 + rà(v)e
SFX V0 0 ae [aei]r	ds:conditional+present is:first+plural	# T4 + rà(v)e
SFX V0 ar erae ar	ds:conditional+present is:first+plural	# T4 + rà(v)e, metaplaxmo
SFX V0 ò ae erò	ds:conditional+present is:first+plural	# T4 + rà(v)e
SFX V0 0 ave [aei]r	ds:conditional+present is:second+singular	# T4 + rà(v)e
SFX V0 ar erave ar	ds:conditional+present is:second+singular	# T4 + rà(v)e, metaplaxmo
SFX V0 ò ave erò	ds:conditional+present is:second+singular	# T4 + rà(v)e
SFX V0 0 ae [aei]r	ds:conditional+present is:second+singular	# T4 + rà(v)e
SFX V0 ar erae ar	ds:conditional+present is:second+singular	# T4 + rà(v)e, metaplaxmo
SFX V0 ò ae erò	ds:conditional+present is:second+singular	# T4 + rà(v)e
SFX V0 0 ave [aei]r	ds:conditional+present is:second+plural	# T4 + rà(v)e
SFX V0 ar erave ar	ds:conditional+present is:second+plural	# T4 + rà(v)e, metaplaxmo
SFX V0 ò ave erò	ds:conditional+present is:second+plural	# T4 + rà(v)e
SFX V0 0 ae [aei]r	ds:conditional+present is:second+plural	# T4 + rà(v)e
SFX V0 ar erae ar	ds:conditional+present is:second+plural	# T4 + rà(v)e, metaplaxmo
SFX V0 ò ae erò	ds:conditional+present is:second+plural	# T4 + rà(v)e
SFX V0 0 ave [aei]r	ds:conditional+present is:third	# T4 + rà(v)e
SFX V0 ar erave ar	ds:conditional+present is:third	# T4 + rà(v)e, metaplaxmo
SFX V0 ò ave erò	ds:conditional+present is:third	# T4 + rà(v)e
SFX V0 0 ae [aei]r	ds:conditional+present is:third	# T4 + rà(v)e
SFX V0 ar erae ar	ds:conditional+present is:third	# T4 + rà(v)e, metaplaxmo
SFX V0 ò ae erò	ds:conditional+present is:third	# T4 + rà(v)e
SFX V0 ar é/K0 ar	ds:imperative+present is:second+plural	# T5
SFX V0 ar è/K0 ar	ds:imperative+present is:second+plural	# T5
SFX V0 er é/K0 er	ds:imperative+present is:second+plural	# T5
SFX V0 er í/K0 er	ds:imperative+present is:second+plural	# T5
SFX V0 erò é/K0 erò	ds:imperative+present is:second+plural	# T5
SFX V0 erò í/K0 erò	ds:imperative+present is:second+plural	# T5
SFX V0 ir í/K0 ir	ds:imperative+present is:second+plural	# T5
SFX V0 r nte [ae]r	ds:participle+active	# T7 + nte
SFX V0 er ante er	ds:participle+active	# T7 + nte, metaplaxmo
SFX V0 ir ante ir	ds:participle+active	# T7 + nte, metaplaxmo
SFX V0 er ènte er	ds:participle+active	# T7 + nte, veronexe
SFX V0 ar ente ar	ds:participle+active	# T7 + nte, metaplaxmo
SFX V0 ar ènte ar	ds:participle+active	# T7 + nte, metaplaxmo, veronexe
SFX V0 rò nte erò	ds:participle+active	# T7 + nte
SFX V0 erò ènte erò	ds:participle+active	# T7 + nte, veronexe
SFX V0 ir ente ir	ds:participle+active	# T7 + nte, metaplaxmo
SFX V0 ir ènte ir	ds:participle+active	# T7 + nte, metaplaxmo, veronexe
SFX V0 r do/M0y0 [ai]r	ds:participle+passive+weak is:singular+masculine	# T6 + d[oiae], T6 + ([oiae])
SFX V0 r da/F0y0 [ai]r	ds:participle+passive+weak is:singular+femenine	# T6 + d[oiae], T6 + ([oiae])
SFX V0 er udo/M0y0 [^u]er	ds:participle+passive+weak is:singular+masculine	# T6 + d[oiae], T6 + ([oiae])
SFX V0 er uda/F0y0 [^u]er	ds:participle+passive+weak is:singular+femenine	# T6 + d[oiae], T6 + ([oiae])
SFX V0 er do/M0y0 uer	ds:participle+passive+weak is:singular+masculine	# T6 + d[oiae], T6 + ([oiae])
SFX V0 er da/F0y0 uer	ds:participle+passive+weak is:singular+femenine	# T6 + d[oiae], T6 + ([oiae])
SFX V0 erò udo/M0y0 [^u]erò	ds:participle+passive+weak is:singular+masculine	# T6 + d[oiae], T6 + ([oiae])
SFX V0 erò uda/F0y0 [^u]erò	ds:participle+passive+weak is:singular+femenine	# T6 + d[oiae], T6 + ([oiae])
SFX V0 erò do/M0y0 uerò	ds:participle+passive+weak is:singular+masculine	# T6 + d[oiae], T6 + ([oiae])
SFX V0 erò da/F0y0 uerò	ds:participle+passive+weak is:singular+femenine	# T6 + d[oiae], T6 + ([oiae])
SFX V0 ir edo/M0y0 ir	ds:participle+passive+weak is:singular+masculine	# T6 + d[oiae], T6 + ([oiae]), metaplaxmo
SFX V0 ir eda/F0y0 ir	ds:participle+passive+weak is:singular+femenine	# T6 + d[oiae], T6 + ([oiae]), metaplaxmo
SFX V0 r sto/A1 [ae]r	ds:participle+passive+weak is:singular+masculine	# T2 + st[oiae] = T7 + st[oiae]
SFX V0 er asto/A1 er	ds:participle+passive+weak is:singular+masculine	# T2 + st[oiae] = T7 + st[oiae], metaplaxmo
SFX V0 r sto/A1 ir	ds:participle+passive+weak is:singular+masculine	# T2 + st[oiae]
SFX V0 rò sto/A1 erò	ds:participle+passive+weak is:singular+masculine	# T2 + st[oiae]
SFX V0 ir esto/A1 ir	ds:participle+passive+weak is:singular+masculine	# T7 + st[oiae], metaplaxmo
SFX V0 ir asto/A1 ir	ds:participle+passive+weak is:singular+masculine	# T7 + st[oiae], metaplaxmo
SFX V0 r ndo/K0 ar	ds:gerund+simple	# T2 + n[dt]o
SFX V0 r ndo/K0 [ei]r	ds:gerund+simple	# T2 + n[dt]o
SFX V0 rò ndo/K0 erò	ds:gerund+simple	# T2 + n[dt]o
SFX V0 er ando/K0 er	ds:gerund+simple	# T7 + n[dt]o, metaplaxmo
SFX V0 ir endo/K0 ir	ds:gerund+simple	# T7 + n[dt]o, metaplaxmo
SFX V0 ir ando/K0 ir	ds:gerund+simple	# T7 + n[dt]o, metaplaxmo
SFX V0 r nto/K0 [ai]r	ds:gerund+simple	# T2 + n[dt]o
SFX V0 r nto/K0 er	ds:gerund+simple	# T2 + n[dt]o
SFX V0 er anto/K0 er	ds:gerund+simple	# T2 + n[dt]o, metaplaxmo
SFX V0 rò nto/K0 erò	ds:gerund+simple	# T2 + n[dt]o
SFX V0 erò anto/K0 erò	ds:gerund+simple	# T2 + n[dt]o, metaplaxmo
SFX V0 ir ento/K0 ir	ds:gerund+simple	# T7 + n[dt]o, metaplaxmo
SFX V0 ir anto/K0 ir	ds:gerund+simple	# T7 + n[dt]o, metaplaxmo

# '–er
SFX V1 Y 1
SFX V1 er is/J3 er	ds:indicative+present is:second+singular	# T8 + is

# (senŧa èle vanesente)
# used if word does not contains ƚ
SFX v1 Y 51
SFX v1 r va-lo/J6 [aei]r	ds:indicative+imperfect ds:interrogative is:third is:singular+masculine	# T2 + (v)a
SFX v1 ar eva-lo/J6 ar	ds:indicative+imperfect ds:interrogative is:third is:singular+masculine	# T2 + (v)a, metaplaxmo, liventin
SFX v1 rò va-lo/J6 erò	ds:indicative+imperfect ds:interrogative is:third is:singular+masculine	# T2 + (v)a
SFX v1 ir eva-lo/J6 ir	ds:indicative+imperfect ds:interrogative is:third is:singular+masculine	# T2 + (v)a, metaplaxmo
SFX v1 r a-lo/J6 [ae]r	ds:indicative+imperfect ds:interrogative is:third is:singular+masculine	# T2 + (v)a
SFX v1 ir ía-lo/J6 [^aeiouïü]ir	ds:indicative+imperfect ds:interrogative is:third is:singular+masculine	# T2 + (v)a
SFX v1 r a-lo/J6 [aeiouïü]ir	ds:indicative+imperfect ds:interrogative is:third is:singular+masculine	# T2 + (v)a
SFX v1 ar ea-lo/J6 ar	ds:indicative+imperfect ds:interrogative is:third is:singular+masculine	# T2 + (v)a, metaplaxmo, liventin
SFX v1 rò a-lo/J6 erò	ds:indicative+imperfect ds:interrogative is:third is:singular+masculine	# T2 + (v)a
SFX v1 ir ea-lo/J6 ir	ds:indicative+imperfect ds:interrogative is:third is:singular+masculine	# T2 + (v)a, metaplaxmo
SFX v1 0 à-lo/J6 [aei]r	ds:indicative+future ds:interrogative is:third is:singular+masculine	# T4 + rà
SFX v1 ar erà-lo/J6 ar	ds:indicative+future ds:interrogative is:third is:singular+masculine	# T4 + rà, metaplaxmo
SFX v1 ò à-lo/J6 erò	ds:indicative+future ds:interrogative is:third is:singular+masculine	# T4 + rà
SFX v1 ir erà-lo/J6 ir	ds:indicative+future ds:interrogative is:third is:singular+masculine	# T4 + rà, metaplaxmo
SFX v1 e a-lo/J6 e	ds:subjunctive+present is:third is:singular+masculine	# T8 + a
SFX v1 0 ise-lo/J6 [aei]r	ds:conditional+present ds:interrogative is:third is:singular+masculine	# T4 + rí[ae]
SFX v1 ar erise-lo/J6 ar	ds:conditional+present ds:interrogative is:third is:singular+masculine	# T4 + rí[ae], metaplaxmo
SFX v1 ò ise-lo/J6 erò	ds:conditional+present ds:interrogative is:third is:singular+masculine	# T4 + rí[ae]
SFX v1 ir erise-lo/J6 ir	ds:conditional+present ds:interrogative is:third is:singular+masculine	# T4 + rí[ae], metaplaxmo
SFX v1 0 ave-lo/FSJ6 [aei]r	ds:conditional+present ds:interrogative is:third is:singular+masculine	# T4 + rà(v)e
SFX v1 ar erave-lo/FSJ6 ar	ds:conditional+present ds:interrogative is:third is:singular+masculine	# T4 + rà(v)e, metaplaxmo
SFX v1 ò ave-lo/FSJ6 erò	ds:conditional+present ds:interrogative is:third is:singular+masculine	# T4 + rà(v)e
SFX v1 0 ae-lo/J6 [aei]r	ds:conditional+present ds:interrogative is:third is:singular+masculine	# T4 + rà(v)e
SFX v1 ar erae-lo/J6 ar	ds:conditional+present ds:interrogative is:third is:singular+masculine	# T4 + rà(v)e, metaplaxmo
SFX v1 ò ae-lo/J6 erò	ds:conditional+present ds:interrogative is:third is:singular+masculine	# T4 + rà(v)e
SFX v1 r -l/k1 ar	ds:imperative+present is:second+singular ds:pronomenal+accusative	# T9
SFX v1 er i-l/k1 er	ds:imperative+present is:second+singular ds:pronomenal+accusative	# T9
SFX v1 r -l/k1 er	ds:imperative+present is:second+singular ds:pronomenal+accusative	# T9
SFX v1 erò i-l/k1 erò	ds:imperative+present is:second+singular ds:pronomenal+accusative	# T9
SFX v1 rò -l/k1 erò	ds:imperative+present is:second+singular ds:pronomenal+accusative	# T9
SFX v1 r -l/k1 ir	ds:imperative+present is:second+singular ds:pronomenal+accusative	# T9
SFX v1 ar é-l/k1 ar	ds:imperative+present is:second+plural ds:pronomenal+accusative	# T5
SFX v1 ar è-l/k1 ar	ds:imperative+present is:second+plural ds:pronomenal+accusative	# T5
SFX v1 er é-l/k1 er	ds:imperative+present is:second+plural ds:pronomenal+accusative	# T5
SFX v1 er í-l/k1 er	ds:imperative+present is:second+plural ds:pronomenal+accusative	# T5
SFX v1 erò é-l/k1 erò	ds:imperative+present is:second+plural ds:pronomenal+accusative	# T5
SFX v1 erò í-l/k1 erò	ds:imperative+present is:second+plural ds:pronomenal+accusative	# T5
SFX v1 ir í-l/k1 ir	ds:imperative+present is:second+plural ds:pronomenal+accusative	# T5
SFX v1 r ndo-l/k1 ar	ds:gerund+simple ds:pronomenal+accusative	# T2 + n[dt]o
SFX v1 r ndo-l/k1 [ei]r	ds:gerund+simple ds:pronomenal+accusative	# T2 + n[dt]o
SFX v1 rò ndo-l/k1 erò	ds:gerund+simple ds:pronomenal+accusative	# T2 + n[dt]o
SFX v1 er ando-l/k1 er	ds:gerund+simple ds:pronomenal+accusative	# T7 + n[dt]o, metaplaxmo
SFX v1 ir endo-l/k1 ir	ds:gerund+simple ds:pronomenal+accusative	# T7 + n[dt]o, metaplaxmo
SFX v1 ir ando-l/k1 ir	ds:gerund+simple ds:pronomenal+accusative	# T7 + n[dt]o, metaplaxmo
SFX v1 r nto-l/k1 [ai]r	ds:gerund+simple ds:pronomenal+accusative	# T2 + n[dt]o
SFX v1 r nto-l/k1 er	ds:gerund+simple ds:pronomenal+accusative	# T2 + n[dt]o
SFX v1 er anto-l/k1 er	ds:gerund+simple ds:pronomenal+accusative	# T2 + n[dt]o, metaplaxmo
SFX v1 rò nto-l/k1 erò	ds:gerund+simple ds:pronomenal+accusative	# T2 + n[dt]o
SFX v1 erò anto-l/k1 erò	ds:gerund+simple ds:pronomenal+accusative	# T2 + n[dt]o, metaplaxmo
SFX v1 ir ento-l/k1 ir	ds:gerund+simple ds:pronomenal+accusative	# T7 + n[dt]o, metaplaxmo
SFX v1 ir anto-l/k1 ir	ds:gerund+simple ds:pronomenal+accusative	# T7 + n[dt]o, metaplaxmo

# (ko èle vanesente)
# used if word does contains ƚ
SFX v2 Y 51
SFX v2 r va-ƚo/J8 [aei]r	ds:indicative+imperfect ds:interrogative is:third is:singular+masculine	# T2 + (v)a
SFX v2 ar eva-ƚo/J8 ar	ds:indicative+imperfect ds:interrogative is:third is:singular+masculine	# T2 + (v)a, metaplaxmo, liventin
SFX v2 rò va-ƚo/J8 erò	ds:indicative+imperfect ds:interrogative is:third is:singular+masculine	# T2 + (v)a
SFX v2 ir eva-ƚo/J8 ir	ds:indicative+imperfect ds:interrogative is:third is:singular+masculine	# T2 + (v)a, metaplaxmo
SFX v2 r a-ƚo/J8 [ae]r	ds:indicative+imperfect ds:interrogative is:third is:singular+masculine	# T2 + (v)a
SFX v2 ir ía-ƚo/J8 [^aeiouïü]ir	ds:indicative+imperfect ds:interrogative is:third is:singular+masculine	# T2 + (v)a
SFX v2 r a-ƚo/J8 [aeiouïü]ir	ds:indicative+imperfect ds:interrogative is:third is:singular+masculine	# T2 + (v)a
SFX v2 ar ea-ƚo/J8 ar	ds:indicative+imperfect ds:interrogative is:third is:singular+masculine	# T2 + (v)a, metaplaxmo, liventin
SFX v2 rò a-ƚo/J8 erò	ds:indicative+imperfect ds:interrogative is:third is:singular+masculine	# T2 + (v)a
SFX v2 ir ea-ƚo/J8 ir	ds:indicative+imperfect ds:interrogative is:third is:singular+masculine	# T2 + (v)a, metaplaxmo
SFX v2 0 à-ƚo/J8 [aei]r	ds:indicative+future ds:interrogative is:third is:singular+masculine	# T4 + rà
SFX v2 ar erà-ƚo/J8 ar	ds:indicative+future ds:interrogative is:third is:singular+masculine	# T4 + rà, metaplaxmo
SFX v2 ò à-ƚo/J8 erò	ds:indicative+future ds:interrogative is:third is:singular+masculine	# T4 + rà
SFX v2 ir erà-ƚo/J8 ir	ds:indicative+future ds:interrogative is:third is:singular+masculine	# T4 + rà, metaplaxmo
SFX v2 0 ise-ƚo/J8 [aei]r	ds:conditional+present ds:interrogative is:third is:singular+masculine	# T4 + rí[ae]
SFX v2 ar erise-ƚo/J8 ar	ds:conditional+present ds:interrogative is:third is:singular+masculine	# T4 + rí[ae], metaplaxmo
SFX v2 ò ise-ƚo/J8 erò	ds:conditional+present ds:interrogative is:third is:singular+masculine	# T4 + rí[ae]
SFX v2 ir erise-ƚo/J8 ir	ds:conditional+present ds:interrogative is:third is:singular+masculine	# T4 + rí[ae], metaplaxmo
SFX v2 0 ave-ƚo/J8 [aei]r	ds:conditional+present ds:interrogative is:third is:singular+masculine	# T4 + rà(v)e
SFX v2 ar erave-ƚo/J8 ar	ds:conditional+present ds:interrogative is:third is:singular+masculine	# T4 + rà(v)e, metaplaxmo
SFX v2 ò ave-ƚo/J8 erò	ds:conditional+present ds:interrogative is:third is:singular+masculine	# T4 + rà(v)e
SFX v2 0 ae-ƚo/J8 [aei]r	ds:conditional+present ds:interrogative is:third is:singular+masculine	# T4 + rà(v)e
SFX v2 ar erae-ƚo/J8 ar	ds:conditional+present ds:interrogative is:third is:singular+masculine	# T4 + rà(v)e, metaplaxmo
SFX v2 ò ae-ƚo/J8 erò	ds:conditional+present ds:interrogative is:third is:singular+masculine	# T4 + rà(v)e
SFX v2 e a-ƚo/J8 e	ds:subjunctive+present is:third is:singular+masculine	# T8 + a
SFX v2 r -ƚo/k2 ar	ds:imperative+present is:second+singular ds:pronomenal+accusative	# T9
SFX v2 er i-ƚo/k2 er	ds:imperative+present is:second+singular ds:pronomenal+accusative	# T9
SFX v2 r -ƚo/k2 er	ds:imperative+present is:second+singular ds:pronomenal+accusative	# T9
SFX v2 erò i-ƚo/k2 erò	ds:imperative+present is:second+singular ds:pronomenal+accusative	# T9
SFX v2 rò -ƚo/k2 erò	ds:imperative+present is:second+singular ds:pronomenal+accusative	# T9
SFX v2 r -ƚo/k2 ir	ds:imperative+present is:second+singular ds:pronomenal+accusative	# T9
SFX v2 ar é-ƚo/k2 ar	ds:imperative+present is:second+plural ds:pronomenal+accusative	# T5
SFX v2 ar è-ƚo/k2 ar	ds:imperative+present is:second+plural ds:pronomenal+accusative	# T5
SFX v2 er é-ƚo/k2 er	ds:imperative+present is:second+plural ds:pronomenal+accusative	# T5
SFX v2 er í-ƚo/k2 er	ds:imperative+present is:second+plural ds:pronomenal+accusative	# T5
SFX v2 erò é-ƚo/k2 erò	ds:imperative+present is:second+plural ds:pronomenal+accusative	# T5
SFX v2 erò í-ƚo/k2 erò	ds:imperative+present is:second+plural ds:pronomenal+accusative	# T5
SFX v2 ir í-ƚo/k2 ir	ds:imperative+present is:second+plural ds:pronomenal+accusative	# T5
SFX v2 r ndo-ƚo/k2 ar	ds:gerund+simple ds:pronomenal+accusative	# T2 + n[dt]o
SFX v2 r ndo-ƚo/k2 [ei]r	ds:gerund+simple ds:pronomenal+accusative	# T2 + n[dt]o
SFX v2 rò ndo-ƚo/k2 erò	ds:gerund+simple ds:pronomenal+accusative	# T2 + n[dt]o
SFX v2 er ando-ƚo/k2 er	ds:gerund+simple ds:pronomenal+accusative	# T7 + n[dt]o, metaplaxmo
SFX v2 ir endo-ƚo/k2 ir	ds:gerund+simple ds:pronomenal+accusative	# T7 + n[dt]o, metaplaxmo
SFX v2 ir ando-ƚo/k2 ir	ds:gerund+simple ds:pronomenal+accusative	# T7 + n[dt]o, metaplaxmo
SFX v2 r nto-ƚo/k2 [ai]r	ds:gerund+simple ds:pronomenal+accusative	# T2 + n[dt]o
SFX v2 r nto-ƚo/k2 er	ds:gerund+simple ds:pronomenal+accusative	# T2 + n[dt]o
SFX v2 er anto-ƚo/k2 er	ds:gerund+simple ds:pronomenal+accusative	# T2 + n[dt]o, metaplaxmo
SFX v2 rò nto-ƚo/k2 erò	ds:gerund+simple ds:pronomenal+accusative	# T2 + n[dt]o
SFX v2 erò anto-ƚo/k2 erò	ds:gerund+simple ds:pronomenal+accusative	# T2 + n[dt]o, metaplaxmo
SFX v2 ir ento-ƚo/k2 ir	ds:gerund+simple ds:pronomenal+accusative	# T7 + n[dt]o, metaplaxmo
SFX v2 ir anto-ƚo/k2 ir	ds:gerund+simple ds:pronomenal+accusative	# T7 + n[dt]o, metaplaxmo

# used if word does not contains ƚ
SFX VN Y 501
SFX VN ar on/J2 ar	ds:indicative+present is:first+plural	# T12 + ón
SFX VN ar en/J2 ar	ds:indicative+present is:first+plural	# T12 + én
SFX VN er on/J2 er	ds:indicative+present is:first+plural	# T12 + ón
SFX VN r n/J2 er	ds:indicative+present is:first+plural	# T12 + én
SFX VN erò on/J2 erò	ds:indicative+present is:first+plural	# T12 + ón
SFX VN rò n/J2 erò	ds:indicative+present is:first+plural	# T12 + én
SFX VN er è/J4 er	ds:indicative+present is:second+plural	# T12 + [èé]
SFX VN er é/J4 er	ds:indicative+present is:second+plural	# T12 + [èé]
SFX VN erò è/J4 erò	ds:indicative+present is:second+plural	# T12 + [èé]
SFX VN erò é/J4 erò	ds:indicative+present is:second+plural	# T12 + [èé]
SFX VN ar on/J2 ar	ds:subjunctive+present is:first+plural	# T12 + (i)ón(e)
SFX VN ar one ar	ds:subjunctive+present is:first+plural	# T12 + (i)ón(e), baso belumat, liventin, seguxin, cipileño
SFX VN ar ion/J2 [^cijɉñ]ar	ds:subjunctive+present is:first+plural	# T12 + (i)ón(e)
SFX VN ar ione [^cijɉñ]ar	ds:subjunctive+present is:first+plural	# T12 + (i)ón(e)
SFX VN er on/J2 er	ds:subjunctive+present is:first+plural	# T12 + (i)ón(e)
SFX VN er one er	ds:subjunctive+present is:first+plural	# T12 + (i)ón(e), baso belumat, liventin, seguxin, cipileño
SFX VN er ion/J2 [^cijɉñ]er	ds:subjunctive+present is:first+plural	# T12 + (i)ón(e)
SFX VN er ione [^cijɉñ]er	ds:subjunctive+present is:first+plural	# T12 + (i)ón(e)
SFX VN erò on/J2 erò	ds:subjunctive+present is:first+plural	# T12 + (i)ón(e)
SFX VN erò one erò	ds:subjunctive+present is:first+plural	# T12 + (i)ón(e), baso belumat, liventin, seguxin, cipileño
SFX VN erò ion/J2 [^cijɉñ]erò	ds:subjunctive+present is:first+plural	# T12 + (i)ón(e)
SFX VN erò ione [^cijɉñ]erò	ds:subjunctive+present is:first+plural	# T12 + (i)ón(e)
SFX VN ar en/J2 ar	ds:subjunctive+present is:first+plural	# T12 + én(e), metaplaxmo
SFX VN r n/J2 er	ds:subjunctive+present is:first+plural	# T12 + én(e)
SFX VN rò n/J2 erò	ds:subjunctive+present is:first+plural	# T12 + én(e)
SFX VN r ne er	ds:subjunctive+present is:first+plural	# T12 + én(e)
SFX VN ar ene ar	ds:subjunctive+present is:first+plural	# T12 + én(e), metaplaxmo
SFX VN rò ne erò	ds:subjunctive+present is:first+plural	# T12 + én(e)
SFX VN ar ede/J4 ar	ds:subjunctive+present is:second+plural	# T12 + é([dg]e), metaplaxmo
SFX VN ar ege/J4 ar	ds:subjunctive+present is:second+plural	# T12 + é([dg]e), metaplaxmo
SFX VN er é/J4 er	ds:subjunctive+present is:second+plural	# T12 + é([dg]e)
SFX VN r de/J4 er	ds:subjunctive+present is:second+plural	# T12 + é([dg]e), baso belumat
SFX VN r ge/J4 er	ds:subjunctive+present is:second+plural	# T12 + é([dg]e), seguxin, cipileño
SFX VN erò é/J4 erò	ds:subjunctive+present is:second+plural	# T12 + é([dg]e)
SFX VN rò de/J4 erò	ds:subjunctive+present is:second+plural	# T12 + é([dg]e), baso belumat
SFX VN rò ge/J4 erò	ds:subjunctive+present is:second+plural	# T12 + é([dg]e), seguxin, cipileño
SFX VN r ve/FSJ1 [ae]r	ds:indicative+imperfect is:first+singular	# T2 + (v)[aeo]
SFX VN ar eve/FSJ1 ar	ds:indicative+imperfect is:first+singular	# T2 + (v)[aeo], metaplaxmo, liventin
SFX VN r ve/J1 ir	ds:indicative+imperfect is:first+singular	# T2 + (v)[aeo]
SFX VN rò ve/FSJ1 erò	ds:indicative+imperfect is:first+singular	# T2 + (v)[aeo]
SFX VN ir eve/FSJ1 ir	ds:indicative+imperfect is:first+singular	# T2 + (v)[aeo], metaplaxmo
SFX VN r e/J1 [ae]r	ds:indicative+imperfect is:first+singular	# T2 + (v)[aeo]
SFX VN ir íe/J1 [^aeiouïü]ir	ds:indicative+imperfect is:first+singular	# T2 + (v)[aeo]
SFX VN r e/J1 [aeiouïü]ir	ds:indicative+imperfect is:first+singular	# T2 + (v)[aeo]
SFX VN ar ee/J1 ar	ds:indicative+imperfect is:first+singular	# T2 + (v)[aeo], metaplaxmo, liventin
SFX VN rò e/J1 erò	ds:indicative+imperfect is:first+singular	# T2 + (v)[aeo]
SFX VN ir ee/J1 ir	ds:indicative+imperfect is:first+singular	# T2 + (v)[aeo], metaplaxmo
SFX VN ar eva/J1 ar	ds:indicative+imperfect is:first+singular	# T2 + (v)[aeo], metaplaxmo, liventin
SFX VN ar ea/J1 ar	ds:indicative+imperfect is:first+singular	# T2 + (v)[aeo], metaplaxmo, liventin
SFX VN ar evo/J1 ar	ds:indicative+imperfect is:first+singular	# T2 + (v)[aeo], metaplaxmo, liventin
SFX VN ar eo/J1 ar	ds:indicative+imperfect is:first+singular	# T2 + (v)[aeo], metaplaxmo, liventin
SFX VN ar on/J2 ar	ds:indicative+imperfect is:first+plural	# T11 + (iv)(i)ón(s[ei])
SFX VN er on/J2 er	ds:indicative+imperfect is:first+plural	# T11 + (iv)(i)ón(s[ei])
SFX VN erò on/J2 erò	ds:indicative+imperfect is:first+plural	# T11 + (iv)(i)ón(s[ei])
SFX VN ir on/J2 ir	ds:indicative+imperfect is:first+plural	# T11 + (iv)(i)ón(s[ei])
SFX VN ar onse ar	ds:indicative+imperfect is:first+plural	# T11 + (iv)(i)ón(s[ei]), baso belumat, liventin
SFX VN er onse er	ds:indicative+imperfect is:first+plural	# T11 + (iv)(i)ón(s[ei]), baso belumat, liventin
SFX VN erò onse erò	ds:indicative+imperfect is:first+plural	# T11 + (iv)(i)ón(s[ei]), baso belumat, liventin
SFX VN ir onse ir	ds:indicative+imperfect is:first+plural	# T11 + (iv)(i)ón(s[ei]), baso belumat, liventin
SFX VN ar onsi ar	ds:indicative+imperfect is:first+plural	# T11 + (iv)(i)ón(s[ei])
SFX VN er onsi er	ds:indicative+imperfect is:first+plural	# T11 + (iv)(i)ón(s[ei])
SFX VN erò onsi erò	ds:indicative+imperfect is:first+plural	# T11 + (iv)(i)ón(s[ei])
SFX VN ir onsi ir	ds:indicative+imperfect is:first+plural	# T11 + (iv)(i)ón(s[ei])
SFX VN ar ion/J2 [^cijɉñ]ar	ds:indicative+imperfect is:first+plural	# T11 + (iv)(i)ón(s[ei])
SFX VN er ion/J2 [^cijɉñ]er	ds:indicative+imperfect is:first+plural	# T11 + (iv)(i)ón(s[ei])
SFX VN erò ion/J2 [^cijɉñ]erò	ds:indicative+imperfect is:first+plural	# T11 + (iv)(i)ón(s[ei])
SFX VN r on/J2 ir	ds:indicative+imperfect is:first+plural	# T11 + (iv)(i)ón(s[ei])
SFX VN ar ionse [^cijɉñ]ar	ds:indicative+imperfect is:first+plural	# T11 + (iv)(i)ón(s[ei]), baso belumat, liventin
SFX VN er ionse [^cijɉñ]er	ds:indicative+imperfect is:first+plural	# T11 + (iv)(i)ón(s[ei]), baso belumat, liventin
SFX VN erò ionse [^cijɉñ]erò	ds:indicative+imperfect is:first+plural	# T11 + (iv)(i)ón(s[ei]), baso belumat, liventin
SFX VN r onse ir	ds:indicative+imperfect is:first+plural	# T11 + (iv)(i)ón(s[ei])
SFX VN ar ionsi [^cijɉñ]ar	ds:indicative+imperfect is:first+plural	# T11 + (iv)(i)ón(s[ei])
SFX VN er ionsi [^cijɉñ]er	ds:indicative+imperfect is:first+plural	# T11 + (iv)(i)ón(s[ei])
SFX VN erò ionsi [^cijɉñ]erò	ds:indicative+imperfect is:first+plural	# T11 + (iv)(i)ón(s[ei])
SFX VN r onsi ir	ds:indicative+imperfect is:first+plural	# T11 + (iv)(i)ón(s[ei])
SFX VN ar ivon/J2 ar	ds:indicative+imperfect is:first+plural	# T11 + (iv)(i)ón(s[ei])
SFX VN er ivon/J2 er	ds:indicative+imperfect is:first+plural	# T11 + (iv)(i)ón(s[ei])
SFX VN erò ivon/J2 erò	ds:indicative+imperfect is:first+plural	# T11 + (iv)(i)ón(s[ei])
SFX VN r von/J2 ir	ds:indicative+imperfect is:first+plural	# T11 + (iv)(i)ón(s[ei])
SFX VN ar ivonse ar	ds:indicative+imperfect is:first+plural	# T11 + (iv)(i)ón(s[ei]), baso belumat, liventin
SFX VN er ivonse er	ds:indicative+imperfect is:first+plural	# T11 + (iv)(i)ón(s[ei]), baso belumat, liventin
SFX VN erò ivonse erò	ds:indicative+imperfect is:first+plural	# T11 + (iv)(i)ón(s[ei]), baso belumat, liventin
SFX VN r vonse ir	ds:indicative+imperfect is:first+plural	# T11 + (iv)(i)ón(s[ei]), baso belumat, liventin
SFX VN ar ivonsi ar	ds:indicative+imperfect is:first+plural	# T11 + (iv)(i)ón(s[ei])
SFX VN er ivonsi er	ds:indicative+imperfect is:first+plural	# T11 + (iv)(i)ón(s[ei])
SFX VN erò ivonsi erò	ds:indicative+imperfect is:first+plural	# T11 + (iv)(i)ón(s[ei])
SFX VN r vonsi ir	ds:indicative+imperfect is:first+plural	# T11 + (iv)(i)ón(s[ei])
SFX VN ar ivion/J2 ar	ds:indicative+imperfect is:first+plural	# T11 + (iv)(i)ón(s[ei])
SFX VN er ivion/J2 er	ds:indicative+imperfect is:first+plural	# T11 + (iv)(i)ón(s[ei])
SFX VN erò ivion/J2 erò	ds:indicative+imperfect is:first+plural	# T11 + (iv)(i)ón(s[ei])
SFX VN r vion/J2 ir	ds:indicative+imperfect is:first+plural	# T11 + (iv)(i)ón(s[ei])
SFX VN ar ivionse ar	ds:indicative+imperfect is:first+plural	# T11 + (iv)(i)ón(s[ei]), baso belumat, liventin
SFX VN er ivionse er	ds:indicative+imperfect is:first+plural	# T11 + (iv)(i)ón(s[ei]), baso belumat, liventin
SFX VN erò ivionse erò	ds:indicative+imperfect is:first+plural	# T11 + (iv)(i)ón(s[ei]), baso belumat, liventin
SFX VN r vionse ir	ds:indicative+imperfect is:first+plural	# T11 + (iv)(i)ón(s[ei]), baso belumat, liventin
SFX VN ar ivionsi ar	ds:indicative+imperfect is:first+plural	# T11 + (iv)(i)ón(s[ei])
SFX VN er ivionsi er	ds:indicative+imperfect is:first+plural	# T11 + (iv)(i)ón(s[ei])
SFX VN erò ivionsi erò	ds:indicative+imperfect is:first+plural	# T11 + (iv)(i)ón(s[ei])
SFX VN r vionsi ir	ds:indicative+imperfect is:first+plural	# T11 + (iv)(i)ón(s[ei])
SFX VN ar en/J2 ar	ds:indicative+imperfect is:first+plural	# T11 + (iv)[éí]n(s[ei])
SFX VN r n/J2 er	ds:indicative+imperfect is:first+plural	# T11 + (iv)[éí]n(s[ei])
SFX VN rò n/J2 erò	ds:indicative+imperfect is:first+plural	# T11 + (iv)[éí]n(s[ei])
SFX VN ir en/J2 ir	ds:indicative+imperfect is:first+plural	# T11 + (iv)[éí]n(s[ei]), metaplaxmo
SFX VN ar ense ar	ds:indicative+imperfect is:first+plural	# T11 + (iv)[éí]n(s[ei]), metaplaxmo, liventin
SFX VN r nse er	ds:indicative+imperfect is:first+plural	# T11 + (iv)[éí]n(s[ei]), liventin
SFX VN rò nse erò	ds:indicative+imperfect is:first+plural	# T11 + (iv)[éí]n(s[ei]), liventin
SFX VN ir ense ir	ds:indicative+imperfect is:first+plural	# T11 + (iv)[éí]n(s[ei]), metaplaxmo, liventin
SFX VN ar ensi ar	ds:indicative+imperfect is:first+plural	# T11 + (iv)[éí]n(s[ei]), metaplaxmo, liventin
SFX VN r nsi er	ds:indicative+imperfect is:first+plural	# T11 + (iv)[éí]n(s[ei])
SFX VN rò nsi erò	ds:indicative+imperfect is:first+plural	# T11 + (iv)[éí]n(s[ei])
SFX VN ir ensi ir	ds:indicative+imperfect is:first+plural	# T11 + (iv)[éí]n(s[ei]), metaplaxmo
SFX VN ar in/J2 ar	ds:indicative+imperfect is:first+plural	# T11 + (iv)[éí]n(s[ei])
SFX VN er in/J2 er	ds:indicative+imperfect is:first+plural	# T11 + (iv)[éí]n(s[ei])
SFX VN erò in/J2 erò	ds:indicative+imperfect is:first+plural	# T11 + (iv)[éí]n(s[ei])
SFX VN r n/J2 ir	ds:indicative+imperfect is:first+plural	# T11 + (iv)[éí]n(s[ei])
SFX VN ar inse ar	ds:indicative+imperfect is:first+plural	# T11 + (iv)[éí]n(s[ei]), liventin
SFX VN er inse er	ds:indicative+imperfect is:first+plural	# T11 + (iv)[éí]n(s[ei]), liventin
SFX VN erò inse erò	ds:indicative+imperfect is:first+plural	# T11 + (iv)[éí]n(s[ei]), liventin
SFX VN r nse ir	ds:indicative+imperfect is:first+plural	# T11 + (iv)[éí]n(s[ei]), liventin
SFX VN ar insi ar	ds:indicative+imperfect is:first+plural	# T11 + (iv)[éí]n(s[ei])
SFX VN er insi er	ds:indicative+imperfect is:first+plural	# T11 + (iv)[éí]n(s[ei])
SFX VN erò insi erò	ds:indicative+imperfect is:first+plural	# T11 + (iv)[éí]n(s[ei])
SFX VN r nsi ir	ds:indicative+imperfect is:first+plural	# T11 + (iv)[éí]n(s[ei])
SFX VN ar iven/J2 ar	ds:indicative+imperfect is:first+plural	# T11 + (iv)[éí]n(s[ei])
SFX VN er iven/J2 er	ds:indicative+imperfect is:first+plural	# T11 + (iv)[éí]n(s[ei])
SFX VN erò iven/J2 erò	ds:indicative+imperfect is:first+plural	# T11 + (iv)[éí]n(s[ei])
SFX VN r ven/J2 ir	ds:indicative+imperfect is:first+plural	# T11 + (iv)[éí]n(s[ei])
SFX VN ar ivense ar	ds:indicative+imperfect is:first+plural	# T11 + (iv)[éí]n(s[ei]), liventin
SFX VN er ivense er	ds:indicative+imperfect is:first+plural	# T11 + (iv)[éí]n(s[ei]), liventin
SFX VN erò ivense erò	ds:indicative+imperfect is:first+plural	# T11 + (iv)[éí]n(s[ei]), liventin
SFX VN r vense ir	ds:indicative+imperfect is:first+plural	# T11 + (iv)[éí]n(s[ei]), liventin
SFX VN ar ivensi ar	ds:indicative+imperfect is:first+plural	# T11 + (iv)[éí]n(s[ei])
SFX VN er ivensi er	ds:indicative+imperfect is:first+plural	# T11 + (iv)[éí]n(s[ei])
SFX VN erò ivensi erò	ds:indicative+imperfect is:first+plural	# T11 + (iv)[éí]n(s[ei])
SFX VN r vensi ir	ds:indicative+imperfect is:first+plural	# T11 + (iv)[éí]n(s[ei])
SFX VN ar ivin/J2 ar	ds:indicative+imperfect is:first+plural	# T11 + (iv)[éí]n(s[ei])
SFX VN er ivin/J2 er	ds:indicative+imperfect is:first+plural	# T11 + (iv)[éí]n(s[ei])
SFX VN erò ivin/J2 erò	ds:indicative+imperfect is:first+plural	# T11 + (iv)[éí]n(s[ei])
SFX VN r vin/J2 ir	ds:indicative+imperfect is:first+plural	# T11 + (iv)[éí]n(s[ei])
SFX VN ar ivinse ar	ds:indicative+imperfect is:first+plural	# T11 + (iv)[éí]n(s[ei]), liventin
SFX VN er ivinse er	ds:indicative+imperfect is:first+plural	# T11 + (iv)[éí]n(s[ei]), liventin
SFX VN erò ivinse erò	ds:indicative+imperfect is:first+plural	# T11 + (iv)[éí]n(s[ei]), liventin
SFX VN r vinse ir	ds:indicative+imperfect is:first+plural	# T11 + (iv)[éí]n(s[ei]), liventin
SFX VN ar ivinsi ar	ds:indicative+imperfect is:first+plural	# T11 + (iv)[éí]n(s[ei])
SFX VN er ivinsi er	ds:indicative+imperfect is:first+plural	# T11 + (iv)[éí]n(s[ei])
SFX VN erò ivinsi erò	ds:indicative+imperfect is:first+plural	# T11 + (iv)[éí]n(s[ei])
SFX VN r vinsi ir	ds:indicative+imperfect is:first+plural	# T11 + (iv)[éí]n(s[ei])
SFX VN r va/J3 [aei]r	ds:indicative+imperfect is:second+singular	# T2 + (v)a
SFX VN ar eva/J3 ar	ds:indicative+imperfect is:second+singular	# T2 + (v)a, metaplaxmo, liventin
SFX VN rò va/J3 erò	ds:indicative+imperfect is:second+singular	# T2 + (v)a
SFX VN ir eva/J3 ir	ds:indicative+imperfect is:second+singular	# T2 + (v)a, metaplaxmo
SFX VN r a/J3 [ae]r	ds:indicative+imperfect is:second+singular	# T2 + (v)a
SFX VN ir ía/J3 [^aeiouïü]ir	ds:indicative+imperfect is:second+singular	# T2 + (v)a
SFX VN r a/J3 [aeiouïü]ir	ds:indicative+imperfect is:second+singular	# T2 + (v)a
SFX VN ar ea/J3 ar	ds:indicative+imperfect is:second+singular	# T2 + (v)a, metaplaxmo, liventin
SFX VN rò a/J3 erò	ds:indicative+imperfect is:second+singular	# T2 + (v)a
SFX VN ir ea/J3 ir	ds:indicative+imperfect is:second+singular	# T2 + (v)a, metaplaxmo
SFX VN ar ié/J4 ar	ds:indicative+imperfect is:second+plural	# T11 + (iv)ié
SFX VN er ié/J4 er	ds:indicative+imperfect is:second+plural	# T11 + (iv)ié
SFX VN erò ié/J4 erò	ds:indicative+imperfect is:second+plural	# T11 + (iv)ié
SFX VN r é/J4 ir	ds:indicative+imperfect is:second+plural	# T11 + (iv)ié
SFX VN ar ivié/J4 ar	ds:indicative+imperfect is:second+plural	# T11 + (iv)ié
SFX VN er ivié/J4 er	ds:indicative+imperfect is:second+plural	# T11 + (iv)ié
SFX VN erò ivié/J4 erò	ds:indicative+imperfect is:second+plural	# T11 + (iv)ié
SFX VN r vié/J4 ir	ds:indicative+imperfect is:second+plural	# T11 + (iv)ié
SFX VN ar on ar	ds:subjunctive+imperfect is:first+plural	# T11 + (is)(i)ón(e|s[ei])
SFX VN er on er	ds:subjunctive+imperfect is:first+plural	# T11 + (is)(i)ón(e|s[ei])
SFX VN erò on erò	ds:subjunctive+imperfect is:first+plural	# T11 + (is)(i)ón(e|s[ei])
SFX VN ir on ir	ds:subjunctive+imperfect is:first+plural	# T11 + (is)(i)ón(e|s[ei])
SFX VN ar one ar	ds:subjunctive+imperfect is:first+plural	# T11 + (is)(i)ón(e|s[ei]), baso belumat, liventin, seguxin, cipileño
SFX VN er one er	ds:subjunctive+imperfect is:first+plural	# T11 + (is)(i)ón(e|s[ei]), baso belumat, liventin, seguxin, cipileño
SFX VN erò one erò	ds:subjunctive+imperfect is:first+plural	# T11 + (is)(i)ón(e|s[ei]), baso belumat, liventin, seguxin, cipileño
SFX VN ir one ir	ds:subjunctive+imperfect is:first+plural	# T11 + (is)(i)ón(e|s[ei]), baso belumat, liventin, seguxin, cipileño
SFX VN ar onse ar	ds:subjunctive+imperfect is:first+plural	# T11 + (is)(i)ón(e|s[ei]), baso belumat, liventin, seguxin, cipileño
SFX VN er onse er	ds:subjunctive+imperfect is:first+plural	# T11 + (is)(i)ón(e|s[ei]), baso belumat, liventin, seguxin, cipileño
SFX VN erò onse erò	ds:subjunctive+imperfect is:first+plural	# T11 + (is)(i)ón(e|s[ei]), baso belumat, liventin, seguxin, cipileño
SFX VN ir onse ir	ds:subjunctive+imperfect is:first+plural	# T11 + (is)(i)ón(e|s[ei]), baso belumat, liventin, seguxin, cipileño
SFX VN ar onsi ar	ds:subjunctive+imperfect is:first+plural	# T11 + (is)(i)ón(e|s[ei])
SFX VN er onsi er	ds:subjunctive+imperfect is:first+plural	# T11 + (is)(i)ón(e|s[ei])
SFX VN erò onsi erò	ds:subjunctive+imperfect is:first+plural	# T11 + (is)(i)ón(e|s[ei])
SFX VN ir onsi ir	ds:subjunctive+imperfect is:first+plural	# T11 + (is)(i)ón(e|s[ei])
SFX VN ar ion [^cijɉñ]ar	ds:subjunctive+imperfect is:first+plural	# T11 + (is)(i)ón(e|s[ei])
SFX VN er ion [^cijɉñ]er	ds:subjunctive+imperfect is:first+plural	# T11 + (is)(i)ón(e|s[ei])
SFX VN erò ion [^cijɉñ]erò	ds:subjunctive+imperfect is:first+plural	# T11 + (is)(i)ón(e|s[ei])
SFX VN r on ir	ds:subjunctive+imperfect is:first+plural	# T11 + (is)(i)ón(e|s[ei])
SFX VN ar ione [^cijɉñ]ar	ds:subjunctive+imperfect is:first+plural	# T11 + (is)(i)ón(e|s[ei]), baso belumat, liventin, seguxin, cipileño
SFX VN er ione [^cijɉñ]er	ds:subjunctive+imperfect is:first+plural	# T11 + (is)(i)ón(e|s[ei]), baso belumat, liventin, seguxin, cipileño
SFX VN erò ione [^cijɉñ]erò	ds:subjunctive+imperfect is:first+plural	# T11 + (is)(i)ón(e|s[ei]), baso belumat, liventin, seguxin, cipileño
SFX VN r one ir	ds:subjunctive+imperfect is:first+plural	# T11 + (is)(i)ón(e|s[ei]), baso belumat, liventin, seguxin, cipileño
SFX VN ar ionse [^cijɉñ]ar	ds:subjunctive+imperfect is:first+plural	# T11 + (is)(i)ón(e|s[ei]), baso belumat, liventin, seguxin, cipileño
SFX VN er ionse [^cijɉñ]er	ds:subjunctive+imperfect is:first+plural	# T11 + (is)(i)ón(e|s[ei]), baso belumat, liventin, seguxin, cipileño
SFX VN erò ionse [^cijɉñ]erò	ds:subjunctive+imperfect is:first+plural	# T11 + (is)(i)ón(e|s[ei]), baso belumat, liventin, seguxin, cipileño
SFX VN r onse ir	ds:subjunctive+imperfect is:first+plural	# T11 + (is)(i)ón(e|s[ei]), baso belumat, liventin, seguxin, cipileño
SFX VN ar ionsi [^cijɉñ]ar	ds:subjunctive+imperfect is:first+plural	# T11 + (is)(i)ón(e|s[ei])
SFX VN er ionsi [^cijɉñ]er	ds:subjunctive+imperfect is:first+plural	# T11 + (is)(i)ón(e|s[ei])
SFX VN erò ionsi [^cijɉñ]erò	ds:subjunctive+imperfect is:first+plural	# T11 + (is)(i)ón(e|s[ei])
SFX VN r onsi ir	ds:subjunctive+imperfect is:first+plural	# T11 + (is)(i)ón(e|s[ei])
SFX VN ar ison ar	ds:subjunctive+imperfect is:first+plural	# T11 + (is)(i)ón(e|s[ei])
SFX VN er ison er	ds:subjunctive+imperfect is:first+plural	# T11 + (is)(i)ón(e|s[ei])
SFX VN erò ison erò	ds:subjunctive+imperfect is:first+plural	# T11 + (is)(i)ón(e|s[ei])
SFX VN r son ir	ds:subjunctive+imperfect is:first+plural	# T11 + (is)(i)ón(e|s[ei])
SFX VN ar isone ar	ds:subjunctive+imperfect is:first+plural	# T11 + (is)(i)ón(e|s[ei]), baso belumat, liventin, seguxin, cipileño
SFX VN er isone er	ds:subjunctive+imperfect is:first+plural	# T11 + (is)(i)ón(e|s[ei]), baso belumat, liventin, seguxin, cipileño
SFX VN erò isone erò	ds:subjunctive+imperfect is:first+plural	# T11 + (is)(i)ón(e|s[ei]), baso belumat, liventin, seguxin, cipileño
SFX VN r sone ir	ds:subjunctive+imperfect is:first+plural	# T11 + (is)(i)ón(e|s[ei]), baso belumat, liventin, seguxin, cipileño
SFX VN ar isonse ar	ds:subjunctive+imperfect is:first+plural	# T11 + (is)(i)ón(e|s[ei]), baso belumat, liventin, seguxin, cipileño
SFX VN er isonse er	ds:subjunctive+imperfect is:first+plural	# T11 + (is)(i)ón(e|s[ei]), baso belumat, liventin, seguxin, cipileño
SFX VN erò isonse erò	ds:subjunctive+imperfect is:first+plural	# T11 + (is)(i)ón(e|s[ei]), baso belumat, liventin, seguxin, cipileño
SFX VN r sonse ir	ds:subjunctive+imperfect is:first+plural	# T11 + (is)(i)ón(e|s[ei]), baso belumat, liventin, seguxin, cipileño
SFX VN ar isonsi ar	ds:subjunctive+imperfect is:first+plural	# T11 + (is)(i)ón(e|s[ei])
SFX VN er isonsi er	ds:subjunctive+imperfect is:first+plural	# T11 + (is)(i)ón(e|s[ei])
SFX VN erò isonsi erò	ds:subjunctive+imperfect is:first+plural	# T11 + (is)(i)ón(e|s[ei])
SFX VN r sonsi ir	ds:subjunctive+imperfect is:first+plural	# T11 + (is)(i)ón(e|s[ei])
SFX VN ar ision ar	ds:subjunctive+imperfect is:first+plural	# T11 + (is)(i)ón(e|s[ei]), belumat
SFX VN er ision er	ds:subjunctive+imperfect is:first+plural	# T11 + (is)(i)ón(e|s[ei]), belumat
SFX VN erò ision erò	ds:subjunctive+imperfect is:first+plural	# T11 + (is)(i)ón(e|s[ei]), belumat
SFX VN r sion ir	ds:subjunctive+imperfect is:first+plural	# T11 + (is)(i)ón(e|s[ei]), belumat
SFX VN ar isione ar	ds:subjunctive+imperfect is:first+plural	# T11 + (is)(i)ón(e|s[ei]), baso belumat, liventin, seguxin, cipileño
SFX VN er isione er	ds:subjunctive+imperfect is:first+plural	# T11 + (is)(i)ón(e|s[ei]), baso belumat, liventin, seguxin, cipileño
SFX VN erò isione erò	ds:subjunctive+imperfect is:first+plural	# T11 + (is)(i)ón(e|s[ei]), baso belumat, liventin, seguxin, cipileño
SFX VN r sione ir	ds:subjunctive+imperfect is:first+plural	# T11 + (is)(i)ón(e|s[ei]), baso belumat, liventin, seguxin, cipileño
SFX VN ar isionse ar	ds:subjunctive+imperfect is:first+plural	# T11 + (is)(i)ón(e|s[ei]), baso belumat, liventin, seguxin, cipileño
SFX VN er isionse er	ds:subjunctive+imperfect is:first+plural	# T11 + (is)(i)ón(e|s[ei]), baso belumat, liventin, seguxin, cipileño
SFX VN erò isionse erò	ds:subjunctive+imperfect is:first+plural	# T11 + (is)(i)ón(e|s[ei]), baso belumat, liventin, seguxin, cipileño
SFX VN r sionse ir	ds:subjunctive+imperfect is:first+plural	# T11 + (is)(i)ón(e|s[ei]), baso belumat, liventin, seguxin, cipileño
SFX VN ar isionsi ar	ds:subjunctive+imperfect is:first+plural	# T11 + (is)(i)ón(e|s[ei])
SFX VN er isionsi er	ds:subjunctive+imperfect is:first+plural	# T11 + (is)(i)ón(e|s[ei])
SFX VN erò isionsi erò	ds:subjunctive+imperfect is:first+plural	# T11 + (is)(i)ón(e|s[ei])
SFX VN r sionsi ir	ds:subjunctive+imperfect is:first+plural	# T11 + (is)(i)ón(e|s[ei])
SFX VN ar en ar	ds:subjunctive+imperfect is:first+plural	# T11 + (is)én(e|s[ei])
SFX VN ar ene ar	ds:subjunctive+imperfect is:first+plural	# T11 + (is)én(e|s[ei])
SFX VN ar ense ar	ds:subjunctive+imperfect is:first+plural	# T11 + (is)én(e|s[ei])
SFX VN ar ensi ar	ds:subjunctive+imperfect is:first+plural	# T11 + (is)én(e|s[ei])
SFX VN ar isen ar	ds:subjunctive+imperfect is:first+plural	# T11 + (is)én(e|s[ei])
SFX VN ar isene ar	ds:subjunctive+imperfect is:first+plural	# T11 + (is)én(e|s[ei])
SFX VN ar isense ar	ds:subjunctive+imperfect is:first+plural	# T11 + (is)én(e|s[ei])
SFX VN ar isensi ar	ds:subjunctive+imperfect is:first+plural	# T11 + (is)én(e|s[ei])
SFX VN r n er	ds:subjunctive+imperfect is:first+plural	# T11 + (is)én(e|s[ei])
SFX VN r ne er	ds:subjunctive+imperfect is:first+plural	# T11 + (is)én(e|s[ei])
SFX VN r nse er	ds:subjunctive+imperfect is:first+plural	# T11 + (is)én(e|s[ei])
SFX VN r nsi er	ds:subjunctive+imperfect is:first+plural	# T11 + (is)én(e|s[ei])
SFX VN er isen er	ds:subjunctive+imperfect is:first+plural	# T11 + (is)én(e|s[ei])
SFX VN er isene er	ds:subjunctive+imperfect is:first+plural	# T11 + (is)én(e|s[ei])
SFX VN er isense er	ds:subjunctive+imperfect is:first+plural	# T11 + (is)én(e|s[ei])
SFX VN er isensi er	ds:subjunctive+imperfect is:first+plural	# T11 + (is)én(e|s[ei])
SFX VN rò n erò	ds:subjunctive+imperfect is:first+plural	# T11 + (is)én(e|s[ei])
SFX VN rò ne erò	ds:subjunctive+imperfect is:first+plural	# T11 + (is)én(e|s[ei])
SFX VN rò nse erò	ds:subjunctive+imperfect is:first+plural	# T11 + (is)én(e|s[ei])
SFX VN rò nsi erò	ds:subjunctive+imperfect is:first+plural	# T11 + (is)én(e|s[ei])
SFX VN erò isen erò	ds:subjunctive+imperfect is:first+plural	# T11 + (is)én(e|s[ei])
SFX VN erò isene erò	ds:subjunctive+imperfect is:first+plural	# T11 + (is)én(e|s[ei])
SFX VN erò isense erò	ds:subjunctive+imperfect is:first+plural	# T11 + (is)én(e|s[ei])
SFX VN erò isensi erò	ds:subjunctive+imperfect is:first+plural	# T11 + (is)én(e|s[ei])
SFX VN ir en ir	ds:subjunctive+imperfect is:first+plural	# T11 + (is)én(e|s[ei])
SFX VN ir ene ir	ds:subjunctive+imperfect is:first+plural	# T11 + (is)én(e|s[ei])
SFX VN ir ense ir	ds:subjunctive+imperfect is:first+plural	# T11 + (is)én(e|s[ei])
SFX VN ir ensi ir	ds:subjunctive+imperfect is:first+plural	# T11 + (is)én(e|s[ei])
SFX VN r sen ir	ds:subjunctive+imperfect is:first+plural	# T11 + (is)én(e|s[ei])
SFX VN r sene ir	ds:subjunctive+imperfect is:first+plural	# T11 + (is)én(e|s[ei])
SFX VN r sense ir	ds:subjunctive+imperfect is:first+plural	# T11 + (is)én(e|s[ei])
SFX VN r sensi ir	ds:subjunctive+imperfect is:first+plural	# T11 + (is)én(e|s[ei])
SFX VN r se/FS [aei]r	ds:subjunctive+imperfect is:second+singular	# T2 + se
SFX VN ar ese/FS ar	ds:subjunctive+imperfect is:second+singular	# T2 + se, metaplaxmo, liventin
SFX VN rò se/FS erò	ds:subjunctive+imperfect is:second+singular	# T2 + se
SFX VN ir ese/FS ir	ds:subjunctive+imperfect is:second+singular	# T2 + se, metaplaxmo
SFX VN ar ié ar	ds:subjunctive+imperfect is:second+plural	# T11 + (is)ié([dg]e)
SFX VN er ié er	ds:subjunctive+imperfect is:second+plural	# T11 + (is)ié([dg]e)
SFX VN erò ié erò	ds:subjunctive+imperfect is:second+plural	# T11 + (is)ié([dg]e)
SFX VN r é ir	ds:subjunctive+imperfect is:second+plural	# T11 + (is)ié([dg]e)
SFX VN ar iede ar	ds:subjunctive+imperfect is:second+plural	# T11 + (is)ié([dg]e), baso belumat
SFX VN er iede [^cijɉñ]er	ds:subjunctive+imperfect is:second+plural	# T11 + (is)ié([dg]e), baso belumat
SFX VN erò iede [^cijɉñ]erò	ds:subjunctive+imperfect is:second+plural	# T11 + (is)ié([dg]e), baso belumat
SFX VN r ede ir	ds:subjunctive+imperfect is:second+plural	# T11 + (is)ié([dg]e)
SFX VN ar iege ar	ds:subjunctive+imperfect is:second+plural	# T11 + (is)ié([dg]e), seguxin, cipileño
SFX VN er iege [^cijɉñ]er	ds:subjunctive+imperfect is:second+plural	# T11 + (is)ié([dg]e), seguxin, cipileño
SFX VN erò iege [^cijɉñ]erò	ds:subjunctive+imperfect is:second+plural	# T11 + (is)ié([dg]e), seguxin, cipileño
SFX VN r ege ir	ds:subjunctive+imperfect is:second+plural	# T11 + (is)ié([dg]e)
SFX VN ar isiè ar	ds:subjunctive+imperfect is:second+plural	# T11 + (is)ié([dg]e), belumat
SFX VN ar isié ar	ds:subjunctive+imperfect is:second+plural	# T11 + (is)ié([dg]e)
SFX VN er isiè er	ds:subjunctive+imperfect is:second+plural	# T11 + (is)ié([dg]e), belumat
SFX VN er isié er	ds:subjunctive+imperfect is:second+plural	# T11 + (is)ié([dg]e)
SFX VN erò isiè erò	ds:subjunctive+imperfect is:second+plural	# T11 + (is)ié([dg]e), belumat
SFX VN erò isié erò	ds:subjunctive+imperfect is:second+plural	# T11 + (is)ié([dg]e)
SFX VN r siè ir	ds:subjunctive+imperfect is:second+plural	# T11 + (is)ié([dg]e), belumat
SFX VN r sié ir	ds:subjunctive+imperfect is:second+plural	# T11 + (is)ié([dg]e)
SFX VN ar isiede ar	ds:subjunctive+imperfect is:second+plural	# T11 + (is)ié([dg]e), baso belumat
SFX VN er isiede [^cijɉñ]er	ds:subjunctive+imperfect is:second+plural	# T11 + (is)ié([dg]e), baso belumat
SFX VN erò isiede [^cijɉñ]erò	ds:subjunctive+imperfect is:second+plural	# T11 + (is)ié([dg]e), baso belumat
SFX VN r siede ir	ds:subjunctive+imperfect is:second+plural	# T11 + (is)ié([dg]e), baso belumat
SFX VN ar isiege ar	ds:subjunctive+imperfect is:second+plural	# T11 + (is)ié([dg]e), seguxin, cipileño
SFX VN er isiege [^cijɉñ]er	ds:subjunctive+imperfect is:second+plural	# T11 + (is)ié([dg]e), seguxin, cipileño
SFX VN erò isiege [^cijɉñ]erò	ds:subjunctive+imperfect is:second+plural	# T11 + (is)ié([dg]e), seguxin, cipileño
SFX VN r siege ir	ds:subjunctive+imperfect is:second+plural	# T11 + (is)ié([dg]e), seguxin, cipileño
SFX VN r s [aei]r	ds:subjunctive+imperfect is:third	# T2 + se, sonoriđaŧion final, belumat
SFX VN ar es ar	ds:subjunctive+imperfect is:third	# T2 + se, metaplaxmo, sonoriđaŧion final, belumat
SFX VN rò s erò	ds:subjunctive+imperfect is:third	# T2 + se, sonoriđaŧion final, belumat
SFX VN ir es ir	ds:subjunctive+imperfect is:third	# T2 + se, metaplaxmo, sonoriđaŧion final, belumat
SFX VN 0 è/J1 [aei]r	ds:indicative+future is:first+singular	# T4 + r[òàè]
SFX VN ar erè/J1 ar	ds:indicative+future is:first+singular	# T4 + r[òàè], metaplaxmo
SFX VN ò è/J1 erò	ds:indicative+future is:first+singular	# T4 + r[òàè]
SFX VN 0 on/J2 [aei]r	ds:indicative+future is:first+plural	# T4 + rón
SFX VN ar eron/J2 ar	ds:indicative+future is:first+plural	# T4 + rón, metaplaxmo
SFX VN ò on/J2 erò	ds:indicative+future is:first+plural	# T4 + rón
SFX VN 0 en/J2 [aei]r	ds:indicative+future is:first+plural	# T4 + rén
SFX VN ar eren/J2 ar	ds:indicative+future is:first+plural	# T4 + rén, metaplaxmo
SFX VN ò en/J2 erò	ds:indicative+future is:first+plural	# T4 + rén
SFX VN 0 on/J2 [aei]r	ds:conditional+present is:first+plural	# T4 + r(is)(i)ón(s[ei])
SFX VN ar eron/J2 ar	ds:conditional+present is:first+plural	# T4 + r(is)(i)ón(s[ei]), metaplaxmo
SFX VN ò on/J2 erò	ds:conditional+present is:first+plural	# T4 + r(is)(i)ón(s[ei])
SFX VN 0 onse [aei]r	ds:conditional+present is:first+plural	# T4 + r(is)(i)ón(s[ei]), baso belumat, liventin, seguxin, cipileño
SFX VN ar eronse ar	ds:conditional+present is:first+plural	# T4 + r(is)(i)ón(s[ei]), metaplaxmo, baso belumat, liventin, seguxin, cipileño
SFX VN ò onse erò	ds:conditional+present is:first+plural	# T4 + r(is)(i)ón(s[ei]), baso belumat, liventin, seguxin, cipileño
SFX VN 0 onsi [aei]r	ds:conditional+present is:first+plural	# T4 + r(is)(i)ón(s[ei])
SFX VN ar eronsi ar	ds:conditional+present is:first+plural	# T4 + r(is)(i)ón(s[ei]), metaplaxmo
SFX VN ò onsi erò	ds:conditional+present is:first+plural	# T4 + r(is)(i)ón(s[ei])
SFX VN 0 ion/J2 [aei]r	ds:conditional+present is:first+plural	# T4 + r(is)(i)ón(s[ei])
SFX VN ar erion/J2 ar	ds:conditional+present is:first+plural	# T4 + r(is)(i)ón(s[ei]), metaplaxmo
SFX VN ò ion/J2 erò	ds:conditional+present is:first+plural	# T4 + r(is)(i)ón(s[ei])
SFX VN 0 ionse [aei]r	ds:conditional+present is:first+plural	# T4 + r(is)(i)ón(s[ei]), baso belumat, liventin, seguxin, cipileño
SFX VN ar erionse ar	ds:conditional+present is:first+plural	# T4 + r(is)(i)ón(s[ei]), metaplaxmo, baso belumat, liventin, seguxin, cipileño
SFX VN ò ionse erò	ds:conditional+present is:first+plural	# T4 + r(is)(i)ón(s[ei]), baso belumat, liventin, seguxin, cipileño
SFX VN 0 ionsi [aei]r	ds:conditional+present is:first+plural	# T4 + r(is)(i)ón(s[ei])
SFX VN ar erionsi ar	ds:conditional+present is:first+plural	# T4 + r(is)(i)ón(s[ei]), metaplaxmo
SFX VN ò ionsi erò	ds:conditional+present is:first+plural	# T4 + r(is)(i)ón(s[ei])
SFX VN 0 ison/J2 [aei]r	ds:conditional+present is:first+plural	# T4 + r(is)(i)ón(s[ei])
SFX VN ar erison/J2 ar	ds:conditional+present is:first+plural	# T4 + r(is)(i)ón(s[ei]), metaplaxmo
SFX VN ò ison/J2 erò	ds:conditional+present is:first+plural	# T4 + r(is)(i)ón(s[ei])
SFX VN 0 isonse [aei]r	ds:conditional+present is:first+plural	# T4 + r(is)(i)ón(s[ei]), baso belumat, liventin, seguxin, cipileño
SFX VN ar erisonse ar	ds:conditional+present is:first+plural	# T4 + r(is)(i)ón(s[ei]), metaplaxmo, baso belumat, liventin, seguxin, cipileño
SFX VN ò isonse erò	ds:conditional+present is:first+plural	# T4 + r(is)(i)ón(s[ei]), baso belumat, liventin, seguxin, cipileño
SFX VN 0 isonsi [aei]r	ds:conditional+present is:first+plural	# T4 + r(is)(i)ón(s[ei])
SFX VN ar erisonsi ar	ds:conditional+present is:first+plural	# T4 + r(is)(i)ón(s[ei]), metaplaxmo
SFX VN ò isonsi erò	ds:conditional+present is:first+plural	# T4 + r(is)(i)ón(s[ei])
SFX VN 0 ision/J2 [aei]r	ds:conditional+present is:first+plural	# T4 + r(is)(i)ón(s[ei])
SFX VN ar erision/J2 ar	ds:conditional+present is:first+plural	# T4 + r(is)(i)ón(s[ei]), metaplaxmo
SFX VN ò ision/J2 erò	ds:conditional+present is:first+plural	# T4 + r(is)(i)ón(s[ei])
SFX VN 0 isionse [aei]r	ds:conditional+present is:first+plural	# T4 + r(is)(i)ón(s[ei]), baso belumat, liventin, seguxin, cipileño
SFX VN ar erisionse ar	ds:conditional+present is:first+plural	# T4 + r(is)(i)ón(s[ei]), metaplaxmo, baso belumat, liventin, seguxin, cipileño
SFX VN ò isionse erò	ds:conditional+present is:first+plural	# T4 + r(is)(i)ón(s[ei]), baso belumat, liventin, seguxin, cipileño
SFX VN 0 isionsi [aei]r	ds:conditional+present is:first+plural	# T4 + r(is)(i)ón(s[ei])
SFX VN ar erisionsi ar	ds:conditional+present is:first+plural	# T4 + r(is)(i)ón(s[ei]), metaplaxmo
SFX VN ò isionsi erò	ds:conditional+present is:first+plural	# T4 + r(is)(i)ón(s[ei])
SFX VN 0 en/J2 [aei]r	ds:conditional+present is:first+plural	# T4 + r(is)én(s[ei])
SFX VN ar eren/J2 ar	ds:conditional+present is:first+plural	# T4 + r(is)én(s[ei]), metaplaxmo
SFX VN ò en/J2 erò	ds:conditional+present is:first+plural	# T4 + r(is)én(s[ei])
SFX VN 0 ense [aei]r	ds:conditional+present is:first+plural	# T4 + r(is)én(s[ei])
SFX VN ar erense ar	ds:conditional+present is:first+plural	# T4 + r(is)én(s[ei]), metaplaxmo
SFX VN ò ense erò	ds:conditional+present is:first+plural	# T4 + r(is)én(s[ei])
SFX VN 0 ensi [aei]r	ds:conditional+present is:first+plural	# T4 + r(is)én(s[ei])
SFX VN ar erensi ar	ds:conditional+present is:first+plural	# T4 + r(is)én(s[ei]), metaplaxmo
SFX VN ò ensi erò	ds:conditional+present is:first+plural	# T4 + r(is)én(s[ei])
SFX VN 0 isen/J2 [aei]r	ds:conditional+present is:first+plural	# T4 + r(is)én(s[ei])
SFX VN ar erisen/J2 ar	ds:conditional+present is:first+plural	# T4 + r(is)én(s[ei]), metaplaxmo
SFX VN ò isen/J2 erò	ds:conditional+present is:first+plural	# T4 + r(is)én(s[ei])
SFX VN 0 isense [aei]r	ds:conditional+present is:first+plural	# T4 + r(is)én(s[ei])
SFX VN ar erisense ar	ds:conditional+present is:first+plural	# T4 + r(is)én(s[ei]), metaplaxmo
SFX VN ò isense erò	ds:conditional+present is:first+plural	# T4 + r(is)én(s[ei])
SFX VN 0 isensi [aei]r	ds:conditional+present is:first+plural	# T4 + r(is)én(s[ei])
SFX VN ar erisensi ar	ds:conditional+present is:first+plural	# T4 + r(is)én(s[ei]), metaplaxmo
SFX VN ò isensi erò	ds:conditional+present is:first+plural	# T4 + r(is)én(s[ei])
SFX VN 0 ee/J3 [aei]r	ds:conditional+present is:second+singular	# T4 + rée
SFX VN ar eree/J3 ar	ds:conditional+present is:second+singular	# T4 + rée, metaplaxmo
SFX VN ò ee/J3 erò	ds:conditional+present is:second+singular	# T4 + rée
SFX VN ir eree/J3 ir	ds:conditional+present is:second+singular	# T4 + rée, metaplaxmo
SFX VN 0 íe/J5 [aei]r	ds:conditional+present is:third	# T4 + rí[ae]
SFX VN ar eríe/J5 ar	ds:conditional+present is:third	# T4 + rí[ae], metaplaxmo
SFX VN ò íe/J5 erò	ds:conditional+present is:third	# T4 + rí[ae]
SFX VN 0 ee/J5 [aei]r	ds:conditional+present is:third	# T4 + rée
SFX VN ar eree/J5 ar	ds:conditional+present is:third	# T4 + rée, metaplaxmo
SFX VN ò ee/J5 erò	ds:conditional+present is:third	# T4 + rée
SFX VN ir eree/J5 ir	ds:conditional+present is:third	# T4 + rée, metaplaxmo
SFX VN 0 ove [aei]r	ds:conditional+present is:first+singular	# T4 + ró(v)e
SFX VN ar erove ar	ds:conditional+present is:first+singular	# T4 + ró(v)e, metaplaxmo
SFX VN ò ove erò	ds:conditional+present is:first+singular	# T4 + ró(v)e
SFX VN ir erove ir	ds:conditional+present is:first+singular	# T4 + ró(v)e, metaplaxmo
SFX VN 0 oe [aei]r	ds:conditional+present is:first+singular	# T4 + ró(v)e
SFX VN ar eroe ar	ds:conditional+present is:first+singular	# T4 + ró(v)e, metaplaxmo
SFX VN ò oe erò	ds:conditional+present is:first+singular	# T4 + ró(v)e
SFX VN ir eroe ir	ds:conditional+present is:first+singular	# T4 + ró(v)e, metaplaxmo
SFX VN 0 ove [aei]r	ds:conditional+present is:first+plural	# T4 + ró(v)e
SFX VN ar erove ar	ds:conditional+present is:first+plural	# T4 + ró(v)e, metaplaxmo
SFX VN ò ove erò	ds:conditional+present is:first+plural	# T4 + ró(v)e
SFX VN ir erove ir	ds:conditional+present is:first+plural	# T4 + ró(v)e, metaplaxmo
SFX VN 0 oe [aei]r	ds:conditional+present is:first+plural	# T4 + ró(v)e
SFX VN ar eroe ar	ds:conditional+present is:first+plural	# T4 + ró(v)e, metaplaxmo
SFX VN ò oe erò	ds:conditional+present is:first+plural	# T4 + ró(v)e
SFX VN ir eroe ir	ds:conditional+present is:first+plural	# T4 + ró(v)e, metaplaxmo
SFX VN 0 ove [aei]r	ds:conditional+present is:second+singular	# T4 + ró(v)e
SFX VN ar erove ar	ds:conditional+present is:second+singular	# T4 + ró(v)e, metaplaxmo
SFX VN ò ove erò	ds:conditional+present is:second+singular	# T4 + ró(v)e
SFX VN ir erove ir	ds:conditional+present is:second+singular	# T4 + ró(v)e, metaplaxmo
SFX VN 0 oe [aei]r	ds:conditional+present is:second+singular	# T4 + ró(v)e
SFX VN ar eroe ar	ds:conditional+present is:second+singular	# T4 + ró(v)e, metaplaxmo
SFX VN ò oe erò	ds:conditional+present is:second+singular	# T4 + ró(v)e
SFX VN ir eroe ir	ds:conditional+present is:second+singular	# T4 + ró(v)e, metaplaxmo
SFX VN 0 ove [aei]r	ds:conditional+present is:second+plural	# T4 + ró(v)e
SFX VN ar erove ar	ds:conditional+present is:second+plural	# T4 + ró(v)e, metaplaxmo
SFX VN ò ove erò	ds:conditional+present is:second+plural	# T4 + ró(v)e
SFX VN ir erove ir	ds:conditional+present is:second+plural	# T4 + ró(v)e, metaplaxmo
SFX VN 0 oe [aei]r	ds:conditional+present is:second+plural	# T4 + ró(v)e
SFX VN ar eroe ar	ds:conditional+present is:second+plural	# T4 + ró(v)e, metaplaxmo
SFX VN ò oe erò	ds:conditional+present is:second+plural	# T4 + ró(v)e
SFX VN ir eroe ir	ds:conditional+present is:second+plural	# T4 + ró(v)e, metaplaxmo
SFX VN 0 ove/J5 [aei]r	ds:conditional+present is:third	# T4 + ró(v)e
SFX VN ar erove/J5 ar	ds:conditional+present is:third	# T4 + ró(v)e, metaplaxmo
SFX VN ò ove/J5 erò	ds:conditional+present is:third	# T4 + ró(v)e
SFX VN ir erove/J5 ir	ds:conditional+present is:third	# T4 + ró(v)e, metaplaxmo
SFX VN 0 oe/J5 [aei]r	ds:conditional+present is:third	# T4 + ró(v)e
SFX VN ar eroe/J5 ar	ds:conditional+present is:third	# T4 + ró(v)e, metaplaxmo
SFX VN ò oe/J5 erò	ds:conditional+present is:third	# T4 + ró(v)e
SFX VN ir eroe/J5 ir	ds:conditional+present is:third	# T4 + ró(v)e, metaplaxmo
SFX VN 0 ou [aei]r	ds:conditional+present is:first+singular	# T4 + róu
SFX VN ar erou ar	ds:conditional+present is:first+singular	# T4 + róu, metaplaxmo
SFX VN ò ou erò	ds:conditional+present is:first+singular	# T4 + róu
SFX VN ir erou ir	ds:conditional+present is:first+singular	# T4 + róu, metaplaxmo
SFX VN 0 ee/J1 [aei]r	ds:conditional+present is:first+singular	# T4 + rée
SFX VN ar eree/J1 ar	ds:conditional+present is:first+singular	# T4 + rée, metaplaxmo
SFX VN ò ee/J1 erò	ds:conditional+present is:first+singular	# T4 + rée
SFX VN ir eree/J1 ir	ds:conditional+present is:first+singular	# T4 + rée, metaplaxmo
SFX VN 0 íe/J1 [aei]r	ds:conditional+present is:first+singular	# T4 + rí[ae]
SFX VN ar eríe/J1 ar	ds:conditional+present is:first+singular	# T4 + rí[ae], metaplaxmo
SFX VN ò íe/J1 erò	ds:conditional+present is:first+singular	# T4 + rí[ae]
SFX VN 0 ou [aei]r	ds:conditional+present is:first+plural	# T4 + róu
SFX VN ar erou ar	ds:conditional+present is:first+plural	# T4 + róu, metaplaxmo
SFX VN ò ou erò	ds:conditional+present is:first+plural	# T4 + róu
SFX VN ir erou ir	ds:conditional+present is:first+plural	# T4 + róu, metaplaxmo
SFX VN 0 ou [aei]r	ds:conditional+present is:second+singular	# T4 + róu
SFX VN ar erou ar	ds:conditional+present is:second+singular	# T4 + róu, metaplaxmo
SFX VN ò ou erò	ds:conditional+present is:second+singular	# T4 + róu
SFX VN ir erou ir	ds:conditional+present is:second+singular	# T4 + róu, metaplaxmo
SFX VN 0 ié/J4 [aei]r	ds:conditional+present is:second+plural	# T4 + r(is)ié, baso belumat, seguxin, cipileño
SFX VN ar erié/J4 ar	ds:conditional+present is:second+plural	# T4 + r(is)ié, metaplaxmo, baso belumat, seguxin, cipileño
SFX VN ò ié/J4 erò	ds:conditional+present is:second+plural	# T4 + r(is)ié, baso belumat, seguxin, cipileño
SFX VN 0 isié/J4 [aei]r	ds:conditional+present is:second+plural	# T4 + r(is)ié, baso belumat, seguxin, cipileño
SFX VN ar erisié/J4 ar	ds:conditional+present is:second+plural	# T4 + r(is)ié, metaplaxmo, baso belumat, seguxin, cipileño
SFX VN ò isié/J4 erò	ds:conditional+present is:second+plural	# T4 + r(is)ié, baso belumat, seguxin, cipileño
SFX VN 0 ou [aei]r	ds:conditional+present is:second+plural	# T4 + róu
SFX VN ar erou ar	ds:conditional+present is:second+plural	# T4 + róu, metaplaxmo
SFX VN ò ou erò	ds:conditional+present is:second+plural	# T4 + róu
SFX VN ir erou ir	ds:conditional+present is:second+plural	# T4 + róu, metaplaxmo
SFX VN 0 ou/J5 [aei]r	ds:conditional+present is:third	# T4 + róu
SFX VN ar erou/J5 ar	ds:conditional+present is:third	# T4 + róu, metaplaxmo
SFX VN ò ou/J5 erò	ds:conditional+present is:third	# T4 + róu
SFX VN ir erou/J5 ir	ds:conditional+present is:third	# T4 + róu, metaplaxmo
SFX VN 0 oo [aei]r	ds:conditional+present is:first+singular	# T4 + róo
SFX VN ar eroo ar	ds:conditional+present is:first+singular	# T4 + róo, metaplaxmo
SFX VN ò oo erò	ds:conditional+present is:first+singular	# T4 + róo
SFX VN ir eroo ir	ds:conditional+present is:first+singular	# T4 + róo, metaplaxmo
SFX VN 0 oo [aei]r	ds:conditional+present is:first+plural	# T4 + róo
SFX VN ar eroo ar	ds:conditional+present is:first+plural	# T4 + róo, metaplaxmo
SFX VN ò oo erò	ds:conditional+present is:first+plural	# T4 + róo
SFX VN ir eroo ir	ds:conditional+present is:first+plural	# T4 + róo, metaplaxmo
SFX VN 0 oo [aei]r	ds:conditional+present is:second+singular	# T4 + róo
SFX VN ar eroo ar	ds:conditional+present is:second+singular	# T4 + róo, metaplaxmo
SFX VN ò oo erò	ds:conditional+present is:second+singular	# T4 + róo
SFX VN ir eroo ir	ds:conditional+present is:second+singular	# T4 + róo, metaplaxmo
SFX VN 0 oo [aei]r	ds:conditional+present is:second+plural	# T4 + róo
SFX VN ar eroo ar	ds:conditional+present is:second+plural	# T4 + róo, metaplaxmo
SFX VN ò oo erò	ds:conditional+present is:second+plural	# T4 + róo
SFX VN ir eroo ir	ds:conditional+present is:second+plural	# T4 + róo, metaplaxmo
SFX VN 0 oo/J5 [aei]r	ds:conditional+present is:third	# T4 + róo
SFX VN ar eroo/J5 ar	ds:conditional+present is:third	# T4 + róo, metaplaxmo
SFX VN ò oo/J5 erò	ds:conditional+present is:third	# T4 + róo
SFX VN ir eroo/J5 ir	ds:conditional+present is:third	# T4 + róo, metaplaxmo
SFX VN 0 ó [aei]r	ds:conditional+present is:first+singular	# T4 + ró
SFX VN ar eró ar	ds:conditional+present is:first+singular	# T4 + ró, metaplaxmo
SFX VN ò ó erò	ds:conditional+present is:first+singular	# T4 + ró
SFX VN ir eró ir	ds:conditional+present is:first+singular	# T4 + ró, metaplaxmo
SFX VN 0 ó [aei]r	ds:conditional+present is:first+plural	# T4 + ró
SFX VN ar eró ar	ds:conditional+present is:first+plural	# T4 + ró, metaplaxmo
SFX VN ò ó erò	ds:conditional+present is:first+plural	# T4 + ró
SFX VN ir eró ir	ds:conditional+present is:first+plural	# T4 + ró, metaplaxmo
SFX VN 0 ó [aei]r	ds:conditional+present is:second+singular	# T4 + ró
SFX VN ar eró ar	ds:conditional+present is:second+singular	# T4 + ró, metaplaxmo
SFX VN ò ó erò	ds:conditional+present is:second+singular	# T4 + ró
SFX VN ir eró ir	ds:conditional+present is:second+singular	# T4 + ró, metaplaxmo
SFX VN 0 ó [aei]r	ds:conditional+present is:second+plural	# T4 + ró
SFX VN ar eró ar	ds:conditional+present is:second+plural	# T4 + ró, metaplaxmo
SFX VN ò ó erò	ds:conditional+present is:second+plural	# T4 + ró
SFX VN ir eró ir	ds:conditional+present is:second+plural	# T4 + ró, metaplaxmo
SFX VN 0 ó/J5 [aei]r	ds:conditional+present is:third	# T4 + ró
SFX VN ar eró/J5 ar	ds:conditional+present is:third	# T4 + ró, metaplaxmo
SFX VN ò ó/J5 erò	ds:conditional+present is:third	# T4 + ró
SFX VN ir eró/J5 ir	ds:conditional+present is:third	# T4 + ró, metaplaxmo
SFX VN er è/K0k1 er	ds:imperative+present is:second+plural	# T12 + [èé]
SFX VN er é/K0k1 er	ds:imperative+present is:second+plural	# T12 + [èé]
SFX VN erò è/K0k1 erò	ds:imperative+present is:second+plural	# T12 + [èé]
SFX VN erò é/K0k1 erò	ds:imperative+present is:second+plural	# T12 + [èé]
SFX VN ar esto/A1FS ar	ds:participle+passive+weak is:singular+masculine	# T2 + st[oiae] = T7 + st[oiae], metaplaxmo, liventin
SFX VN r st [ae]r	ds:participle+passive+weak is:singular+masculine	# T2 + st[oiae] = T7 + st[oiae], sonoriđaŧion final
SFX VN er ast er	ds:participle+passive+weak is:singular+masculine	# T2 + st[oiae] = T7 + st[oiae], metaplaxmo, sonoriđaŧion final
SFX VN r st ir	ds:participle+passive+weak is:singular+masculine	# T2 + st[oiae], sonoriđaŧion final
SFX VN rò st erò	ds:participle+passive+weak is:singular+masculine	# T2 + st[oiae], sonoriđaŧion final
SFX VN ir est ir	ds:participle+passive+weak is:singular+masculine	# T7 + st[oiae], metaplaxmo, sonoriđaŧion final
SFX VN ir ast ir	ds:participle+passive+weak is:singular+masculine	# T7 + st[oiae], metaplaxmo, sonoriđaŧion final
SFX VN r nde/FSK0k1 ar	ds:gerund+simple	# T2 + nde
SFX VN r nde/FSK0k1 [ei]r	ds:gerund+simple	# T2 + nde
SFX VN rò nde/FSK0k1 erò	ds:gerund+simple	# T2 + nde
SFX VN er ande/FSK0k1 er	ds:gerund+simple	# T7 + n[dt]o, metaplaxmo
SFX VN ir ende/FSK0k1 ir	ds:gerund+simple	# T2 + nde, metaplaxmo
SFX VN ir ande/FSK0k1 ir	ds:gerund+simple	# T2 + nde, metaplaxmo


# '–er
SFX W0 Y 3
SFX W0 e o/J1 e	ds:indicative+present is:first+singular	# T8 + [oe]
SFX W0 e i/J3 e	ds:indicative+present is:second+singular	# T8 + i
SFX W0 e a/J1 e	ds:subjunctive+present is:first+singular	# T8 + a

SFX W8 Y 2
SFX W8 e i/J3 [^i]e	ds:subjunctive+present is:second+singular	# T8 + i, na sílaba solke (xvie > xvii)
SFX W8 e 0/J3 ie	ds:subjunctive+present is:second+singular	# T8 + i, se do o pí sílabe ke le fenise par –ie (studie > studi)

# for '–[aei]r
SFX U0 Y 2
SFX U0 0 0/J3 is	ds:indicative+present is:second+singular	# T8 + is
SFX U0 e is/J3 e	ds:indicative+present is:second+singular	# T8 + is

# for '–ir/–iso–
SFX U1 Y 13
SFX U1 ise ísis/J3 ise	ds:indicative+present is:second+singular	# T8 + is
SFX U1 e i/J3 ise	ds:indicative+present is:second+singular	# T8 + i
SFX U1 e a/J1 ise	ds:subjunctive+present is:first+singular	# T8 + a
SFX U1 e i/J3 ise	ds:subjunctive+present is:second+singular	# T8 + i
SFX U1 0 0 ise	ds:subjunctive+present is:third	# T8 + [ea]
SFX U1 e a ise	ds:subjunctive+present is:third	# T8 + [ea]
SFX U1 e o ise	ds:indicative+present is:third	# T10
SFX U1 e a ise	ds:indicative+present is:third	# T10
SFX U1 e i ise	ds:indicative+present is:third	# T10, dhulian
SFX U1 e i/K0 ise	ds:imperative+present is:second+singular	# T9
SFX U1 e a/J3 ise	ds:indicative+present is:second+singular	# T10
SFX U1 e è ise	ds:imperative+present is:second+plural	# T12 + [èé]
SFX U1 e é ise	ds:imperative+present is:second+plural	# T12 + [èé]

# for '–ir/–iso–, northern
# used if word does not contains ƚ
SFX U2 Y 31
SFX U2 e 0 ise	ds:indicative+present is:first+singular	# T8 + [oe], belumat, ko sonoriđaŧion final
SFX U2 0 0/FS ise	ds:indicative+present is:second+singular	# T8 + e, 2s=3, belumat
SFX U2 e 0 ise	ds:subjunctive+present is:first+singular	# T8 + e, ko sonoriđaŧion final
SFX U2 e 0 ise	ds:subjunctive+present is:second+singular	# T8 + e, 2s=3, belumat, ko sonoriđaŧion final
SFX U2 ise íses/J3 ise	ds:indicative+present is:second+singular	# T8 + es, 2s=3, belumat
SFX U2 ir on/J2 ir	ds:indicative+present is:first+plural	# T12 + ón
SFX U2 ir en/J2 ir	ds:indicative+present is:first+plural	# T12 + én
SFX U2 ir è/J4 ir	ds:indicative+present is:second+plural	# T12 + [èé]
SFX U2 ir on/J2 ir	ds:subjunctive+present is:first+plural	# T12 + (i)ón(e)
SFX U2 ir one ir	ds:subjunctive+present is:first+plural	# T12 + (i)ón(e), baso belumat, liventin, seguxin, cipileño
SFX U2 r on/J2 ir	ds:subjunctive+present is:first+plural	# T12 + (i)ón(e)
SFX U2 r one ir	ds:subjunctive+present is:first+plural	# T12 + (i)ón(e), baso belumat, liventin, seguxin, cipileño
SFX U2 ir en/J2 ir	ds:subjunctive+present is:first+plural	# T12 + én(e), metaplaxmo
SFX U2 ir ene ir	ds:subjunctive+present is:first+plural	# T12 + én(e), metaplaxmo
SFX U2 ir ede/J4 ir	ds:subjunctive+present is:second+plural	# T12 + é([dg]e), metaplaxmo
SFX U2 ir ege/J4 ir	ds:subjunctive+present is:second+plural	# T12 + é([dg]e), metaplaxmo
SFX U2 ir è ir	ds:imperative+present is:second+plural	# T12 + [èé]
SFX U2 ir é ir	ds:imperative+present is:second+plural	# T12 + [èé]
SFX U2 e è/J4 ise	ds:indicative+present is:second+plural	# T12 + [èé]
SFX U2 e é/J4 ise	ds:indicative+present is:second+plural	# T12 + [èé]
SFX U2 e on/J2 ise	ds:indicative+present is:first+plural	# T12 + ón
SFX U2 0 n/J2 ise	ds:indicative+present is:first+plural	# T12 + én
SFX U2 se on/J2 ise	ds:subjunctive+present is:first+plural	# T12 + (i)ón(e)
SFX U2 se one ise	ds:subjunctive+present is:first+plural	# T12 + (i)ón(e), baso belumat, liventin, seguxin, cipileño
SFX U2 e on/J2 ise	ds:subjunctive+present is:first+plural	# T12 + (i)ón(e)
SFX U2 e one ise	ds:subjunctive+present is:first+plural	# T12 + (i)ón(e), baso belumat, liventin, seguxin, cipileño
SFX U2 0 n/J2 ise	ds:subjunctive+present is:first+plural	# T12 + én(e), metaplaxmo
SFX U2 0 ne ise	ds:subjunctive+present is:first+plural	# T12 + én(e), metaplaxmo
SFX U2 e é/J4 ise	ds:subjunctive+present is:second+plural	# T12 + é([dg]e)
SFX U2 0 de/J4 ise	ds:subjunctive+present is:second+plural	# T12 + é([dg]e), metaplaxmo, baso belumat
SFX U2 0 ge/J4 ise	ds:subjunctive+present is:second+plural	# T12 + é([dg]e), metaplaxmo, seguxin, cipileño

# from T3, V0, for –ar
SFX W1 Y 3
SFX W1 e a e	ds:indicative+present is:third	# T10
SFX W1 e i e	ds:indicative+present is:third	# T10, dhulian
SFX W1 e a/K0 e	ds:imperative+present is:second+singular	# T9

# from T3, V0, for –er
SFX W2 Y 2
SFX W2 e i/K0 e	ds:imperative+present is:second+singular	# T9
SFX W2 0 0/K0 e	ds:imperative+present is:second+singular	# T9

SFX W3 Y 6
SFX W3 0 0 e	ds:indicative+present is:first+singular	# T8 + [oe], belumat
SFX W3 0 0/J1 e	ds:subjunctive+present is:first+singular	# T8 + e
SFX W3 e a/J3 e	ds:subjunctive+present is:second+singular	# T8 + a
SFX W3 0 0/J3 e	ds:subjunctive+present is:second+singular	# T8 + e, 2s=3, belumat
SFX W3 0 0 e	ds:subjunctive+present is:third	# T8 + e
SFX W3 e a e	ds:subjunctive+present is:third	# T8 + a

SFX W4 Y 2
SFX W4 e a/J3 e	ds:indicative+present is:second+singular	# T10
SFX W4 0 0/J3 e	ds:indicative+present is:second+singular	# T8 + e, 2s=3, belumat

# for '–ar
SFX U5 Y 4
SFX U5 e as/J3 e	ds:indicative+present is:second+singular	# T10 + s
SFX U5 0 s/J3 e	ds:indicative+present is:second+singular	# T8 + es, 2s=3, belumat
SFX U5 is as/J3 is	ds:indicative+present is:second+singular	# T10 + s
SFX U5 is es/J3 is	ds:indicative+present is:second+singular	# T8 + es, 2s=3, belumat

# used if word does not contains ƚ
SFX W6 Y 1
SFX W6 0 0/J3 e	ds:indicative+present is:second+singular	# T10 = T8 + e, 2s=3, belumat

# for '–er, –ir
# used if word does not contains ƚ
SFX U7 Y 2
SFX U7 is es/J3 is	ds:indicative+present is:second+singular	# T10 = T8 + es, 2s=3, belumat
SFX U7 0 s/J3 e	ds:indicative+present is:second+singular	# T10 = T8 + es, 2s=3, belumat

# used if word does not contains đ or ŧ
SFX V7 Y 1
SFX V7 0 e r	ds:infinitive+simple	# T1 + r(e), padoan, coxòto

# used if word does not contains đ or ŧ
SFX V8 Y 11
SFX V8 ar àʼ ar	ds:infinitive+simple	# T1, buranèl
SFX V8 ar íʼ [^ïü]ar	ds:infinitive+simple	# T1, coxòto
SFX V8 ïar iíʼ ïar	ds:infinitive+simple	# T1, coxòto
SFX V8 üar uíʼ üar	ds:infinitive+simple	# T1, coxòto
SFX V8 er íʼ er	ds:infinitive+simple	# T1, coxòto
SFX V8 erò íʼ erò	ds:infinitive+simple	# T1, coxòto
SFX V8 er éʼ er	ds:infinitive+simple	# T1, buranèl
SFX V8 erò éʼ erò	ds:infinitive+simple	# T1, buranèl
SFX V8 ir íʼ [^ïü]ir	ds:infinitive+simple	# T1, buranèl, coxòto
SFX V8 üir uíʼ üir	ds:infinitive+simple	# T1, buranèl, coxòto
SFX V8 ïir iíʼ ïir	ds:infinitive+simple	# T1, buranèl, coxòto

# used if word does not contains ƚ
SFX V9 Y 13
SFX V9 ver r béver	ds:infinitive+simple	# T1 + r(e)
SFX V9 ver re béver	ds:infinitive+simple	# T1 + r(e)
SFX V9 er r tràer	ds:infinitive+simple	# T1 + r(e)
SFX V9 er re tràer	ds:infinitive+simple	# T1 + r(e)
SFX V9 xer r d[íú]xer	ds:infinitive+simple	# T1 + r(e)
SFX V9 xer re d[íú]xer	ds:infinitive+simple	# T1 + r(e)
SFX V9 ner r póner	ds:infinitive+simple	# T1 + r(e)
SFX V9 ner re póner	ds:infinitive+simple	# T1 + r(e)
SFX V9 er re [àèéòóíú][dđtv]er	ds:infinitive+simple
SFX V9 er re [àèéòóíú][lnr][dx]er	ds:infinitive+simple
SFX V9 er re èser	ds:infinitive+simple	# pavan
SFX V9 er tre èser	ds:infinitive+simple
SFX V9 er dre èner	ds:infinitive+simple


#----


# vèrbi –àr inregolari: (re)andar
SFX xA Y 45
SFX xA andar vào/J1 andar	ds:indicative+present is:first+singular	# T8 + [oe]
SFX xA andar vàgo/J1 andar	ds:indicative+present is:first+singular	# T8 + [oe]
SFX xA andar vàe andar	ds:indicative+present is:first+singular	# T8 + [oe], belumat
SFX xA andar vémo/J2 andar	ds:indicative+present is:first+plural	# T5 + mo
SFX xA andar vón/J2 andar	ds:indicative+present is:first+plural	# T12 + ón, belumat
SFX xA andar vén/J2 andar	ds:indicative+present is:first+plural	# T12 + én, belumat
SFX xA andar vài/J3 andar	ds:indicative+present is:second+singular	# T8 + i
SFX xA andar và/J3 andar	ds:indicative+present is:second+singular	# T10
SFX xA andar vàe/J3 andar	ds:indicative+present is:second+singular	# T8 + e, 2s=3, belumat
SFX xA andar vé/J4 andar	ds:indicative+present is:second+plural	# T5
SFX xA andar vè/J4 andar	ds:indicative+present is:second+plural	# T5
SFX xA andar và andar	ds:indicative+present is:third	# T10
SFX xA andar vàe andar	ds:indicative+present is:third	# belumat
SFX xA andar vài andar	ds:indicative+present is:third	# T10, dhulian
SFX xA andar vàs/J3 andar	st:àndis ds:indicative+present is:second+singular	# T10 + s
SFX xA andar vàa/J1 andar	ds:subjunctive+present is:first+singular	# T8 + a
SFX xA andar vàga/J1 andar	ds:subjunctive+present is:first+singular	# T8 + a
SFX xA andar vàe/J1 andar	ds:subjunctive+present is:first+singular	# T8 + e, belumat
SFX xA andar vón/J2 andar	ds:subjunctive+present is:first+plural	# T12 + (i)ón(e)
SFX xA andar vóne andar	ds:subjunctive+present is:first+plural	# T12 + (i)ón(e), baso belumat, liventin, seguxin, cipileño
SFX xA andar vión/J2 andar	ds:subjunctive+present is:first+plural	# T12 + (i)ón(e)
SFX xA andar vióne andar	ds:subjunctive+present is:first+plural	# T12 + (i)ón(e)
SFX xA andar vén/J2 andar	ds:subjunctive+present is:first+plural	# T12 + én(e), metaplaxmo
SFX xA andar véne andar	ds:subjunctive+present is:first+plural	# T12 + én(e), metaplaxmo
SFX xA andar vàa/J3 andar	ds:subjunctive+present is:second+singular	# T8 + a
SFX xA andar vàga/J3 andar	ds:subjunctive+present is:second+singular	# T8 + a
SFX xA andar vàe/J3 andar	ds:subjunctive+present is:second+singular	# T8 + e, 2s=3, belumat
SFX xA andar vàge/J3 andar	ds:subjunctive+present is:second+singular	# T8 + e, 2s=3, belumat
SFX xA andar vài/J3 andar	ds:subjunctive+present is:second+singular	# T8 + i, na sílaba solke (xvie > xvii)
SFX xA andar vàgi/J3 andar	ds:subjunctive+present is:second+singular	# T8 + i, na sílaba solke (xvie > xvii)
SFX xA andar vè/J4 andar	ds:subjunctive+present is:second+plural	# T5, venethian
SFX xA andar vé/J4 andar	ds:subjunctive+present is:second+plural	# T5, arkade
SFX xA andar véde/J4 andar	ds:subjunctive+present is:second+plural	# T12 + é([dg]e), metaplaxmo
SFX xA andar vége/J4 andar	ds:subjunctive+present is:second+plural	# T12 + é([dg]e), metaplaxmo
SFX xA andar vé andar	ds:subjunctive+present is:third	# T8 + [oe], belumat
SFX xA andar và andar	ds:subjunctive+present is:third	# T8 + a
SFX xA andar và-lo/J6 andar	ds:subjunctive+present is:third is:singular+masculine	# T8 + a
SFX xA andar và-ƚo/J8 andar	ds:subjunctive+present is:third is:singular+masculine	# T8 + a
SFX xA andar và/K0 andar	st:ande ds:imperative+present is:second+singular	# T9
SFX xA andar vé/K0 andar	st:andar ds:imperative+present is:second+plural	# T5
SFX xA andar vè/K0 andar	st:andar ds:imperative+present is:second+plural	# T5
SFX xA andar vé-l/k1 andar	st:andar ds:imperative+present is:second+plural ds:pronomenal+accusative	# T5
SFX xA andar vè-l/k1 andar	st:andar ds:imperative+present is:second+plural ds:pronomenal+accusative	# T5
SFX xA andar vé-ƚo/k2 andar	st:andar ds:imperative+present is:second+plural ds:pronomenal+accusative	# T5
SFX xA andar vè-ƚo/k2 andar	st:andar ds:imperative+present is:second+plural ds:pronomenal+accusative	# T5

# vèrbi –ér inregolari: (re)av?er, (re)g(av)er, ʼ(v)er
# subjunctive present of "apier"
SFX xB Y 456
SFX xB r on/J2 er	ds:indicative+present is:first+plural	# T12 + ón
SFX xB r va/J1 [aʼ]ver	ds:indicative+imperfect is:first+singular	# T2 + (v)a
SFX xB aver éva/J1 aver	ds:indicative+imperfect is:first+singular	# T2 + (v)a
SFX xB er éa/J1 [aʼ]ver	ds:indicative+imperfect is:first+singular	# T2 + (v)a
SFX xB aver éa/J1 aver	ds:indicative+imperfect is:first+singular	# T2 + (v)a
SFX xB ver éa/J1 [aʼ]ver	ds:indicative+imperfect is:first+singular	# T2 + (v)a
SFX xB er ía/J1 [aʼ]ver	ds:indicative+imperfect is:first+singular	# T2 + (v)a
SFX xB r vo/J1 [aʼ]ver	ds:indicative+imperfect is:first+singular	# T2 + (v)o
SFX xB er éo/J1 [aʼ]ver	ds:indicative+imperfect is:first+singular	# T2 + (v)o
SFX xB er évimo/J2 [aʼ]ver	ds:indicative+imperfect is:first+plural	# T2 + (v)imo
SFX xB er éimo/J2 [aʼ]ver	ds:indicative+imperfect is:first+plural	# T2 + (v)imo
SFX xB er éemo/J2 [aʼ]ver	ds:indicative+imperfect is:first+plural	# T2 + (v)imo
SFX xB aver évimo/J2 aver	ds:indicative+imperfect is:first+plural	# T2 + (v)imo
SFX xB aver éimo/J2 aver	ds:indicative+imperfect is:first+plural	# T2 + (v)imo
SFX xB er évis/J3 [aʼ]ver	ds:indicative+imperfect is:second+singular	# T2 + (v)i
SFX xB r vi [aʼ]ver	ds:indicative+imperfect is:second+singular	# T2 + (v)i
SFX xB er éis/J3 [aʼ]ver	ds:indicative+imperfect is:second+singular	# T2 + (v)i
SFX xB er éi [aʼ]ver	ds:indicative+imperfect is:second+singular	# T2 + (v)i
SFX xB r vi/J4 [aʼ]ver	ds:indicative+imperfect is:second+plural	# T2 + (v)i
SFX xB er éi/J4 [aʼ]ver	ds:indicative+imperfect is:second+plural	# T2 + (v)i
SFX xB er ívimo/J2 [aʼ]ver	ds:indicative+imperfect is:first+plural	# T2 + (v)imo
SFX xB er íimo/J2 [aʼ]ver	ds:indicative+imperfect is:first+plural	# T2 + (v)imo
SFX xB aver ívimo/J2 aver	ds:indicative+imperfect is:first+plural	# T2 + (v)imo
SFX xB aver íimo/J2 aver	ds:indicative+imperfect is:first+plural	# T2 + (v)imo
SFX xB er ívis/J3 [aʼ]ver	ds:indicative+imperfect is:second+singular	# T2 + (v)i
SFX xB er ivi [aʼ]ver	ds:indicative+imperfect is:second+singular	# T2 + (v)i
SFX xB er íis/J3 [aʼ]ver	ds:indicative+imperfect is:second+singular	# T2 + (v)i
SFX xB er íi [aʼ]ver	ds:indicative+imperfect is:second+singular	# T2 + (v)i
SFX xB er ivi/J4 [aʼ]ver	ds:indicative+imperfect is:second+plural	# T2 + (v)i
SFX xB er íi/J4 [aʼ]ver	ds:indicative+imperfect is:second+plural	# T2 + (v)i
SFX xB r va [aʼ]ver	ds:indicative+imperfect is:third	# T2 + (v)a
SFX xB aver éva aver	ds:indicative+imperfect is:third	# T2 + (v)a
SFX xB er éa [aʼ]ver	ds:indicative+imperfect is:third	# T2 + (v)a
SFX xB aver éa aver	ds:indicative+imperfect is:third	# T2 + (v)a
SFX xB er ía [aʼ]ver	ds:indicative+imperfect is:third	# T2 + (v)a
SFX xB r se/FSJ1 [aʼ]ver	ds:subjunctive+imperfect is:first+singular	# T2 + se
SFX xB aver ese/FSJ1 aver	ds:subjunctive+imperfect is:first+singular	# T2 + se
SFX xB er ésimo [aʼ]ver	ds:subjunctive+imperfect is:first+plural	# T2 + simo
SFX xB aver ésimo aver	ds:subjunctive+imperfect is:first+plural	# T2 + simo
SFX xB er ésemo [aʼ]ver	ds:subjunctive+imperfect is:first+plural	# T2 + simo, coxòto
SFX xB aver ésemo aver	ds:subjunctive+imperfect is:first+plural	# T2 + simo
SFX xB r si [aʼ]ver	ds:subjunctive+imperfect is:first+singular	# T2 + si
SFX xB aver esi aver	ds:subjunctive+imperfect is:first+singular	# T2 + si
SFX xB r si [aʼ]ver	ds:subjunctive+imperfect is:second+singular	# T2 + si
SFX xB aver esi aver	ds:subjunctive+imperfect is:second+singular	# T2 + si
SFX xB er isi [aʼ]ver	ds:subjunctive+imperfect is:second+singular	# T2 + si, padoan
SFX xB aver isi aver	ds:subjunctive+imperfect is:second+singular	# T2 + si, padoan
SFX xB er ésis/J3 [aʼ]ver	ds:subjunctive+imperfect is:second+singular	# T2 + si
SFX xB aver ésis/J3 aver	ds:subjunctive+imperfect is:second+singular	# T2 + si
SFX xB er ísis/J3 [aʼ]ver	ds:subjunctive+imperfect is:second+singular	# T2 + si, padoan
SFX xB aver ísis/J3 aver	ds:subjunctive+imperfect is:second+singular	# T2 + si, padoan
SFX xB r si/J4 [aʼ]ver	ds:subjunctive+imperfect is:second+plural	# T2 + si
SFX xB r sé/J4 [aʼ]ver	ds:subjunctive+imperfect is:second+plural	# T2 + si, coxòto
SFX xB aver esé/J4 aver	ds:subjunctive+imperfect is:second+plural	# T2 + si, coxòto
SFX xB r si [aʼ]ver	ds:subjunctive+imperfect is:third	# T2 + si
SFX xB r se/FS [aʼ]ver	ds:subjunctive+imperfect is:third	# T2 + se
SFX xB ver ése/FSJ1 [aʼ]ver	ds:subjunctive+imperfect is:first+singular	# T2 + se
SFX xB ver ésimo [aʼ]ver	ds:subjunctive+imperfect is:first+plural	# T2 + simo
SFX xB ver ésemo [aʼ]ver	ds:subjunctive+imperfect is:first+plural	# T2 + simo, coxòto
SFX xB ver ési [aʼ]ver	ds:subjunctive+imperfect is:first+singular	# T2 + si
SFX xB ver ísi [aʼ]ver	ds:subjunctive+imperfect is:first+singular	# T2 + si, padoan
SFX xB aver ísi aver	ds:subjunctive+imperfect is:first+singular	# T2 + si, padoan
SFX xB ver ési [aʼ]ver	ds:subjunctive+imperfect is:second+singular	# T2 + si
SFX xB ver ísi [aʼ]ver	ds:subjunctive+imperfect is:second+singular	# T2 + si, padoan
SFX xB ver ésis/J3 [aʼ]ver	ds:subjunctive+imperfect is:second+singular	# T2 + si
SFX xB ver ísis/J3 [aʼ]ver	ds:subjunctive+imperfect is:second+singular	# T2 + si, padoan
SFX xB ver esi/J4 [aʼ]ver	ds:subjunctive+imperfect is:second+plural	# T2 + si
SFX xB aver esi/J4 aver	ds:subjunctive+imperfect is:second+plural	# T2 + si
SFX xB ver isi/J4 [aʼ]ver	ds:subjunctive+imperfect is:second+plural	# T2 + si, padoan
SFX xB aver isi/J4 aver	ds:subjunctive+imperfect is:second+plural	# T2 + si, padoan
SFX xB ver esé/J4 [aʼ]ver	ds:subjunctive+imperfect is:second+plural	# T2 + si, coxòto
SFX xB ver ési [aʼ]ver	ds:subjunctive+imperfect is:third	# T2 + si
SFX xB aver ési aver	ds:subjunctive+imperfect is:third	# T2 + si
SFX xB ver ísi [aʼ]ver	ds:subjunctive+imperfect is:third	# T2 + si, padoan
SFX xB aver ísi aver	ds:subjunctive+imperfect is:third	# T2 + si, padoan
SFX xB ver ése/FS [aʼ]ver	ds:subjunctive+imperfect is:third	# T2 + se
SFX xB aver ése/FS aver	ds:subjunctive+imperfect is:third	# T2 + se
SFX xB r sto/A1FS [aʼ]ver	ds:participle+passive+weak is:singular+masculine	# T2 + st[oiae]
SFX xB ver esto/A1FS aver	ds:participle+passive+weak is:singular+masculine	# T2 + st[oiae]
SFX xB r nto/FS [aʼ]ver	ds:gerund+simple	# T2 + nto = T7 + nto
SFX xB er ènto/FS [aʼ]ver	ds:gerund+simple	# T2 + nto
SFX xB ver biando/FS [aʼ]ver	ds:gerund+simple	# T2 + ndo = T7 + ndo
SFX xB ver biande/FS [aʼ]ver	ds:gerund+simple	# T2 + ndo = T7 + ndo, buranèl
SFX xB ver bianto/FS [aʼ]ver	ds:gerund+simple	# T2 + nto = T7 + nto
SFX xB ver biendo [aʼ]ver	ds:gerund+simple	# T2 + ndo = T7 + ndo
SFX xB ver biende [aʼ]ver	ds:gerund+simple	# T2 + ndo = T7 + ndo, buranèl
SFX xB ver biento/FS [aʼ]ver	ds:gerund+simple	# T2 + nto = T7 + nto
SFX xB 0 ò/J1 [aʼ]ver	ds:indicative+future is:first+singular	# T4 + rò
SFX xB aver erò/J1 aver	ds:indicative+future is:first+singular	# T4 + rò
SFX xB 0 à/J1 [aʼ]ver	ds:indicative+future is:first+singular	# T4 + rà
SFX xB ver erà/J1 [aʼ]ver	ds:indicative+future is:first+singular	# T4 + rà
SFX xB 0 emo/J2 [aʼ]ver	ds:indicative+future is:first+plural	# T4 + r[éí]mo
SFX xB 0 imo/J2 [aʼ]ver	ds:indicative+future is:first+plural	# T4 + r[éí]mo
SFX xB 0 à [aʼ]ver	ds:indicative+future is:second+singular	# T4 + rà
SFX xB 0 às/J3 [aʼ]ver	ds:indicative+future is:second+singular	# T4 + rà
SFX xB 0 é [aʼ]ver	ds:indicative+future is:second+singular	# T4 + ré
SFX xB 0 és/J3 [aʼ]ver	ds:indicative+future is:second+singular	# T4 + ré
SFX xB 0 è/J4 [aʼ]ver	ds:indicative+future is:second+plural	# T4 + ré
SFX xB 0 é/J4 [aʼ]ver	ds:indicative+future is:second+plural	# T4 + ré
SFX xB 0 í/J4 [aʼ]ver	ds:indicative+future is:second+plural	# T4 + rí
SFX xB 0 à [aʼ]ver	ds:indicative+future is:third	# T4 + rà
SFX xB 0 ía [aʼ]ver	ds:conditional+present is:first+singular	# T4 + ría
SFX xB 0 ésimo [aʼ]ver	ds:conditional+present is:first+plural	# T4 + résimo
SFX xB 0 ísimo [aʼ]ver	ds:conditional+present is:first+plural	# T4 + rísimo
SFX xB 0 ías/J3 [aʼ]ver	ds:conditional+present is:second+singular	# T4 + ría
SFX xB 0 ía [aʼ]ver	ds:conditional+present is:second+singular	# T4 + ría
SFX xB 0 esi/J4 [aʼ]ver	ds:conditional+present is:second+plural	# T4 + rési
SFX xB 0 isi/J4 [aʼ]ver	ds:conditional+present is:second+plural	# T4 + rési, padoan
SFX xB 0 ésis/J3 [aʼ]ver	ds:conditional+present is:second+singular	# T4 + rési
SFX xB 0 esi [aʼ]ver	ds:conditional+present is:second+singular	# T4 + rési
SFX xB 0 ísis/J3 [aʼ]ver	ds:conditional+present is:second+singular	# T4 + rési, padoan
SFX xB 0 isi [aʼ]ver	ds:conditional+present is:second+singular	# T4 + rési, padoan
SFX xB 0 ía/ [aʼ]ver	ds:conditional+present is:third	# T4 + ría
SFX xB 0 ave/J1FS [aʼ]ver	ds:conditional+present is:first+singular	# T4 + rà(v)e
SFX xB 0 ave/FS [aʼ]ver	ds:conditional+present is:first+plural	# T4 + rà(v)e
SFX xB 0 àves/J3 [aʼ]ver	ds:conditional+present is:second+singular	# T4 + rà(v)e
SFX xB 0 ave/FS [aʼ]ver	ds:conditional+present is:second+singular	# T4 + rà(v)e
SFX xB 0 àes/J3 [aʼ]ver	ds:conditional+present is:second+singular	# T4 + rà(v)e
SFX xB 0 ae [aʼ]ver	ds:conditional+present is:second+singular	# T4 + rà(v)e
SFX xB 0 ave/J4FS [aʼ]ver	ds:conditional+present is:second+plural	# T4 + rà(v)e
SFX xB 0 ave/FS [aʼ]ver	ds:conditional+present is:third	# T4 + rà(v)e
SFX xB 0 àe/J1 [aʼ]ver	ds:conditional+present is:first+singular	# T4 + rà(v)e
SFX xB 0 àe [aʼ]ver	ds:conditional+present is:first+plural	# T4 + rà(v)e
SFX xB 0 àe [aʼ]ver	ds:conditional+present is:second+singular	# T4 + rà(v)e
SFX xB 0 àe/J4 [aʼ]ver	ds:conditional+present is:second+plural	# T4 + rà(v)e
SFX xB 0 àe [aʼ]ver	ds:conditional+present is:third	# T4 + rà(v)e
SFX xB ver ría [aʼ]ver	ds:conditional+present is:first+singular	# T4 + ría
SFX xB ver résimo [aʼ]ver	ds:conditional+present is:first+plural	# T4 + résimo
SFX xB ver rísimo [aʼ]ver	ds:conditional+present is:first+plural	# T4 + rísimo
SFX xB ver rías/J3 [aʼ]ver	ds:conditional+present is:second+singular	# T4 + ría
SFX xB ver ría [aʼ]ver	ds:conditional+present is:second+singular	# T4 + ría
SFX xB ver resi/J4 [aʼ]ver	ds:conditional+present is:second+plural	# T4 + rési
SFX xB ver risi/J4 [aʼ]ver	ds:conditional+present is:second+plural	# T4 + rési, padoan
SFX xB ver resi [aʼ]ver	ds:conditional+present is:second+singular	# T4 + rési
SFX xB ver risi [aʼ]ver	ds:conditional+present is:second+singular	# T4 + rési, padoan
SFX xB ver résis/J3 [aʼ]ver	ds:conditional+present is:second+singular	# T4 + rési
SFX xB ver rísis/J3 [aʼ]ver	ds:conditional+present is:second+singular	# T4 + rési, padoan
SFX xB ver ría [aʼ]ver	ds:conditional+present is:third	# T4 + ría
SFX xB ver rave/J1FS [aʼ]ver	ds:conditional+present is:first+singular	# T4 + rà(v)e
SFX xB ver rave/FS [aʼ]ver	ds:conditional+present is:first+plural	# T4 + rà(v)e
SFX xB ver ràves/J3 [aʼ]ver	ds:conditional+present is:second+singular	# T4 + rà(v)e
SFX xB ver rave/FS [aʼ]ver	ds:conditional+present is:second+singular	# T4 + rà(v)e
SFX xB ver ràes/J3 [aʼ]ver	ds:conditional+present is:second+singular	# T4 + rà(v)e
SFX xB ver rae [aʼ]ver	ds:conditional+present is:second+singular	# T4 + rà(v)e
SFX xB ver rave/J4FS [aʼ]ver	ds:conditional+present is:second+plural	# T4 + rà(v)e
SFX xB ver rave/FS [aʼ]ver	ds:conditional+present is:third	# T4 + rà(v)e
SFX xB ver ràe/J1 [aʼ]ver	ds:conditional+present is:first+singular	# T4 + rà(v)e
SFX xB ver ràe [aʼ]ver	ds:conditional+present is:first+plural	# T4 + rà(v)e
SFX xB ver ràe [aʼ]ver	ds:conditional+present is:second+singular	# T4 + rà(v)e
SFX xB ver ràe/J4 [aʼ]ver	ds:conditional+present is:second+plural	# T4 + rà(v)e
SFX xB ver ràe [aʼ]ver	ds:conditional+present is:third	# T4 + rà(v)e
SFX xB er arò/J1 [aʼ]ver	ds:indicative+future is:first+singular	# T4 + rò
SFX xB ver rò/J1 aver	ds:indicative+future is:first+singular	# T4 + rò
SFX xB er arà/J1 [aʼ]ver	ds:indicative+future is:first+singular	# T4 + rà
SFX xB ver rà/J1 aver	ds:indicative+future is:first+singular	# T4 + rà
SFX xB er aremo/J2 [aʼ]ver	ds:indicative+future is:first+plural	# T4 + r[éí]mo
SFX xB er arimo/J2 [aʼ]ver	ds:indicative+future is:first+plural	# T4 + r[éí]mo
SFX xB er arà [aʼ]ver	ds:indicative+future is:second+singular	# T4 + rà
SFX xB er aràs/J3 [aʼ]ver	ds:indicative+future is:second+singular	# T4 + rà
SFX xB ver rà aver	ds:indicative+future is:second+singular	# T4 + rà
SFX xB ver ràs/J3 aver	ds:indicative+future is:second+singular	# T4 + rà
SFX xB er aré [aʼ]ver	ds:indicative+future is:second+singular	# T4 + ré
SFX xB er ares/J3 [aʼ]ver	ds:indicative+future is:second+singular	# T4 + ré
SFX xB er arè/J4 [aʼ]ver	ds:indicative+future is:second+plural	# T4 + ré
SFX xB ver rè/J4 aver	ds:indicative+future is:second+plural	# T4 + ré
SFX xB er aré/J4 [aʼ]ver	ds:indicative+future is:second+plural	# T4 + ré
SFX xB ver ré/J4 aver	ds:indicative+future is:second+plural	# T4 + ré
SFX xB er arí/J4 [aʼ]ver	ds:indicative+future is:second+plural	# T4 + rí
SFX xB er arà [aʼ]ver	ds:indicative+future is:third	# T4 + rà
SFX xB ver rà aver	ds:indicative+future is:third	# T4 + rà
SFX xB er aría [aʼ]ver	ds:conditional+present is:first+singular	# T4 + ría
SFX xB er arésimo [aʼ]ver	ds:conditional+present is:first+plural	# T4 + résimo
SFX xB er arísimo [aʼ]ver	ds:conditional+present is:first+plural	# T4 + rísimo
SFX xB er arías/J3 [aʼ]ver	ds:conditional+present is:second+singular	# T4 + ría
SFX xB er aría [aʼ]ver	ds:conditional+present is:second+singular	# T4 + ría
SFX xB er aresi/J4 [aʼ]ver	ds:conditional+present is:second+plural	# T4 + rési
SFX xB er arisi/J4 [aʼ]ver	ds:conditional+present is:second+plural	# T4 + rési, padoan
SFX xB er aresi [aʼ]ver	ds:conditional+present is:second+singular	# T4 + rési
SFX xB er arisi [aʼ]ver	ds:conditional+present is:second+singular	# T4 + rési, padoan
SFX xB er arésis/J3 [aʼ]ver	ds:conditional+present is:second+singular	# T4 + rési
SFX xB er arísis/J3 [aʼ]ver	ds:conditional+present is:second+singular	# T4 + rési, padoan
SFX xB er aría [aʼ]ver	ds:conditional+present is:third	# T4 + ría
SFX xB er arave/J1FS [aʼ]ver	ds:conditional+present is:first+singular	# T4 + rà(v)e
SFX xB er arave/FS [aʼ]ver	ds:conditional+present is:first+plural	# T4 + rà(v)e
SFX xB er aràves/J3 [aʼ]ver	ds:conditional+present is:second+singular	# T4 + rà(v)e
SFX xB er arave/FS [aʼ]ver	ds:conditional+present is:second+singular	# T4 + rà(v)e
SFX xB er aràes/J3 [aʼ]ver	ds:conditional+present is:second+singular	# T4 + rà(v)e
SFX xB er arae [aʼ]ver	ds:conditional+present is:second+singular	# T4 + rà(v)e
SFX xB er arave/J4FS [aʼ]ver	ds:conditional+present is:second+plural	# T4 + rà(v)e
SFX xB er arave/FS [aʼ]ver	ds:conditional+present is:third is:singular+masculine	# T4 + rà(v)e
SFX xB er aràe/J1 [aʼ]ver	ds:conditional+present is:first+singular	# T4 + rà(v)e
SFX xB er aràe/J2 [aʼ]ver	ds:conditional+present is:first+plural	# T4 + rà(v)e
SFX xB er aràe [aʼ]ver	ds:conditional+present is:second+singular	# T4 + rà(v)e
SFX xB er aràe/J4 [aʼ]ver	ds:conditional+present is:second+plural	# T4 + rà(v)e
SFX xB er aràe [aʼ]ver	ds:conditional+present is:third	# T4 + rà(v)e
SFX xB ver ràe/J1 aver	ds:conditional+present is:first+singular	# T4 + rà(v)e
SFX xB ver ràe aver	ds:conditional+present is:first+plural	# T4 + rà(v)e
SFX xB ver ràes/J3 aver	ds:conditional+present is:second+singular	# T4 + rà(v)e
SFX xB ver ràe aver	ds:conditional+present is:second+singular	# T4 + rà(v)e
SFX xB ver ràe/J4 aver	ds:conditional+present is:second+plural	# T4 + rà(v)e
SFX xB ver ràe aver	ds:conditional+present is:third	# T4 + rà(v)e
SFX xB aver émo/J2 aver	ds:indicative+present is:first+plural	# T5 + (av)emo
SFX xB r mo/J2 [aʼ]ver	ds:indicative+present is:first+plural	# T5 + (av)emo
SFX xB er imo/J2 [aʼ]ver	ds:indicative+present is:first+plural	# T5 + avimo
SFX xB er è/J4 [aʼ]ver	ds:indicative+present is:second+plural	# T5
SFX xB ver é/J4 [aʼ]ver	ds:indicative+present is:second+plural	# T5
SFX xB aver é/J4 aver	ds:indicative+present is:second+plural	# T5
SFX xB er é/J4 [aʼ]ver	ds:indicative+present is:second+plural	# T5
SFX xB er í/J4 [aʼ]ver	ds:indicative+present is:second+plural	# T5
SFX xB r mo [aʼ]ver	ds:subjunctive+present is:first+plural	# T5 + mo
SFX xB er imo [aʼ]ver	ds:subjunctive+present is:first+plural	# T5 + mo
SFX xB ver piemo [aʼ]ver	ds:subjunctive+present is:first+plural	# T5 + mo
SFX xB ver biemo [aʼ]ver	ds:subjunctive+present is:first+plural	# T5 + mo
SFX xB aver epiemo aver	ds:subjunctive+present is:first+plural	# T5 + mo
SFX xB er í [aʼ]ver	ds:subjunctive+present is:second+plural	# T5
SFX xB er è/J4 [aʼ]ver	ds:imperative+present is:second+plural	# T5 = T12 + è
SFX xB er é/J4 [aʼ]ver	ds:imperative+present is:second+plural	# T5 = T12 + é
SFX xB er í/J4 [aʼ]ver	ds:imperative+present is:second+plural	# T5
SFX xB ver í/J4 aver	ds:imperative+present is:second+plural	# T5
SFX xB ver biè/J4 [aʼ]ver	ds:imperative+present is:second+plural	# T5
SFX xB ver bié/J4 [aʼ]ver	ds:imperative+present is:second+plural	# T5
SFX xB r mo [aʼ]ver	ds:imperative+present is:first+plural	# T5 + mo
SFX xB er imo [aʼ]ver	ds:imperative+present is:first+plural	# T5 + mo
SFX xB er udo/M0y0 [aʼ]ver	ds:participle+passive+weak is:singular+masculine	# T6 + d[oi]
SFX xB er uda/F0y0 [aʼ]ver	ds:participle+passive+weak is:singular+femenine	# T6 + d[ae]
SFX xB ver udo/M0y0 [aʼ]ver	ds:participle+passive+weak is:singular+masculine	# T6 + d[oi]
SFX xB ver uda/F0y0 [aʼ]ver	ds:participle+passive+weak is:singular+femenine	# T6 + d[ae]
SFX xB ver budo/M0y0 [aʼ]ver	ds:participle+passive+weak is:singular+masculine	# T6 + d[oi]
SFX xB ver buda/F0y0 [aʼ]ver	ds:participle+passive+weak is:singular+femenine	# T6 + d[ae]
SFX xB ver bio/A1 ʼver	ds:participle+passive+weak is:singular+masculine	# T6 + ([oiae])
SFX xB r nte/FS [aʼ]ver	ds:participle+active	# T7 + nte
SFX xB er ènte/FS [aʼ]ver	ds:participle+active	# T7 + nte
SFX xB er éve/J1 [aʼ]ver	ds:indicative+imperfect is:first+singular	# T2 + (v)e
SFX xB er ée/J1 [aʼ]ver	ds:indicative+imperfect is:first+singular	# T2 + (v)e
SFX xB ver ée/J1 [aʼ]ver	ds:indicative+imperfect is:first+singular	# T2 + (v)e
SFX xB er évas/J3 [aʼ]ver	ds:indicative+imperfect is:second+singular	# T2 + (v)a, 2s=3
SFX xB er éva [aʼ]ver	ds:indicative+imperfect is:second+singular	# T2 + (v)a, 2s=3
SFX xB aver évas/J3 aver	ds:indicative+imperfect is:second+singular	# T2 + (v)a, 2s=3
SFX xB aver éva aver	ds:indicative+imperfect is:second+singular	# T2 + (v)a, 2s=3
SFX xB er éas/J3 [aʼ]ver	ds:indicative+imperfect is:second+singular	# T2 + (v)a, 2s=3
SFX xB er éa [aʼ]ver	ds:indicative+imperfect is:second+singular	# T2 + (v)a, 2s=3
SFX xB aver éas/J3 aver	ds:indicative+imperfect is:second+singular	# T2 + (v)a, 2s=3
SFX xB aver éa aver	ds:indicative+imperfect is:second+singular	# T2 + (v)a, 2s=3
SFX xB ver éas/J3 [aʼ]ver	ds:indicative+imperfect is:second+singular	# T2 + (v)a, 2s=3
SFX xB ver éa [aʼ]ver	ds:indicative+imperfect is:second+singular	# T2 + (v)a, 2s=3
SFX xB er ése/FS [aʼ]ver	ds:subjunctive+imperfect is:second+singular	# T2 + se, 2s=3
SFX xB ver ese/FS [aʼ]ver	ds:subjunctive+imperfect is:second+singular	# T2 + se, 2s=3
SFX xB r st [aʼ]ver	ds:participle+passive+weak is:singular+masculine	# T2 + st[oiae]
SFX xB r nt [aʼ]ver	ds:gerund+simple	# T2 + nto = T7 + nto
SFX xB er ènt [aʼ]ver	ds:gerund+simple	# T2 + nto = T7 + nto
SFX xB 0 é/J1 [aʼ]ver	ds:indicative+future is:first+singular	# T4 + ré
SFX xB 0 on/J2 [aʼ]ver	ds:indicative+future is:first+plural	# T4 + rón
SFX xB 0 en/J2 [aʼ]ver	ds:indicative+future is:first+plural	# T4 + rén
SFX xB 0 íe [aʼ]ver	ds:conditional+present is:first+singular	# T4 + ríe
SFX xB 0 ée [aʼ]ver	ds:conditional+present is:first+singular	# T4 + rée
SFX xB 0 ée [aʼ]ver	ds:conditional+present is:second+singular	# T4 + rée
SFX xB 0 ée [aʼ]ver	ds:conditional+present is:third	# T4 + rée
SFX xB 0 on [aʼ]ver	ds:conditional+present is:first+plural	# T4 + r(is)(i)ón(se)
SFX xB 0 onse [aʼ]ver	ds:conditional+present is:first+plural	# T4 + r(is)(i)ón(se)
SFX xB 0 onsi [aʼ]ver	ds:conditional+present is:first+plural	# T4 + r(is)(i)ón(se)
SFX xB 0 ion [aʼ]ver	ds:conditional+present is:first+plural	# T4 + r(is)(i)ón(se)
SFX xB 0 ionse [aʼ]ver	ds:conditional+present is:first+plural	# T4 + r(is)(i)ón(se)
SFX xB 0 ionsi [aʼ]ver	ds:conditional+present is:first+plural	# T4 + r(is)(i)ón(se)
SFX xB 0 ison [aʼ]ver	ds:conditional+present is:first+plural	# T4 + r(is)(i)ón(se)
SFX xB 0 isonse [aʼ]ver	ds:conditional+present is:first+plural	# T4 + r(is)(i)ón(se)
SFX xB 0 isonsi [aʼ]ver	ds:conditional+present is:first+plural	# T4 + r(is)(i)ón(se)
SFX xB 0 ision [aʼ]ver	ds:conditional+present is:first+plural	# T4 + r(is)(i)ón(se)
SFX xB 0 isionse [aʼ]ver	ds:conditional+present is:first+plural	# T4 + r(is)(i)ón(se)
SFX xB 0 isionsi [aʼ]ver	ds:conditional+present is:first+plural	# T4 + r(is)(i)ón(se)
SFX xB 0 en [aʼ]ver	ds:conditional+present is:first+plural	# T4 + r(is)én(s[ei])
SFX xB 0 ense [aʼ]ver	ds:conditional+present is:first+plural	# T4 + r(is)én(s[ei])
SFX xB 0 ensi [aʼ]ver	ds:conditional+present is:first+plural	# T4 + r(is)én(s[ei])
SFX xB 0 isen [aʼ]ver	ds:conditional+present is:first+plural	# T4 + r(is)én(s[ei])
SFX xB 0 isense [aʼ]ver	ds:conditional+present is:first+plural	# T4 + r(is)én(s[ei])
SFX xB 0 isensi [aʼ]ver	ds:conditional+present is:first+plural	# T4 + r(is)én(s[ei])
SFX xB 0 ié [aʼ]ver	ds:conditional+present is:second+singular	# T4 + r(is)ié
SFX xB 0 iè [aʼ]ver	ds:conditional+present is:second+singular	# T4 + r(is)iè
SFX xB 0 isié [aʼ]ver	ds:conditional+present is:second+singular	# T4 + r(is)ié
SFX xB 0 isiè [aʼ]ver	ds:conditional+present is:second+singular	# T4 + r(is)iè
SFX xB 0 íe [aʼ]ver	ds:conditional+present is:third	# T4 + ríe
SFX xB er aré/J1 [aʼ]ver	ds:indicative+future is:first+singular	# T4 + ré
SFX xB er aríe [aʼ]ver	ds:conditional+present is:first+singular	# T4 + ríe
SFX xB er arée [aʼ]ver	ds:conditional+present is:first+singular	# T4 + rée
SFX xB er arée [aʼ]ver	ds:conditional+present is:second+singular	# T4 + rée
SFX xB er arée [aʼ]ver	ds:conditional+present is:third	# T4 + rée
SFX xB er aron [aʼ]ver	ds:conditional+present is:first+plural	# T4 + r(is)(i)ón(se)
SFX xB er aronse [aʼ]ver	ds:conditional+present is:first+plural	# T4 + r(is)(i)ón(se)
SFX xB er aronsi [aʼ]ver	ds:conditional+present is:first+plural	# T4 + r(is)(i)ón(se)
SFX xB er arion [aʼ]ver	ds:conditional+present is:first+plural	# T4 + r(is)(i)ón(se)
SFX xB er arionse [aʼ]ver	ds:conditional+present is:first+plural	# T4 + r(is)(i)ón(se)
SFX xB er arionsi [aʼ]ver	ds:conditional+present is:first+plural	# T4 + r(is)(i)ón(se)
SFX xB er arison [aʼ]ver	ds:conditional+present is:first+plural	# T4 + r(is)(i)ón(se)
SFX xB er arisonse [aʼ]ver	ds:conditional+present is:first+plural	# T4 + r(is)(i)ón(se)
SFX xB er arisonsi [aʼ]ver	ds:conditional+present is:first+plural	# T4 + r(is)(i)ón(se)
SFX xB er arision [aʼ]ver	ds:conditional+present is:first+plural	# T4 + r(is)(i)ón(se)
SFX xB er arisionse [aʼ]ver	ds:conditional+present is:first+plural	# T4 + r(is)(i)ón(se)
SFX xB er arisionsi [aʼ]ver	ds:conditional+present is:first+plural	# T4 + r(is)(i)ón(se)
SFX xB er aren [aʼ]ver	ds:conditional+present is:first+plural	# T4 + r(is)én(s[ei])
SFX xB er arense [aʼ]ver	ds:conditional+present is:first+plural	# T4 + r(is)én(s[ei])
SFX xB er arensi [aʼ]ver	ds:conditional+present is:first+plural	# T4 + r(is)én(s[ei])
SFX xB er arisen [aʼ]ver	ds:conditional+present is:first+plural	# T4 + r(is)én(s[ei])
SFX xB er arisense [aʼ]ver	ds:conditional+present is:first+plural	# T4 + r(is)én(s[ei])
SFX xB er arisensi [aʼ]ver	ds:conditional+present is:first+plural	# T4 + r(is)én(s[ei])
SFX xB er arié [aʼ]ver	ds:conditional+present is:second+singular	# T4 + r(is)ié
SFX xB er ariè [aʼ]ver	ds:conditional+present is:second+singular	# T4 + r(is)iè
SFX xB er arisié [aʼ]ver	ds:conditional+present is:second+singular	# T4 + r(is)ié
SFX xB er arisiè [aʼ]ver	ds:conditional+present is:second+singular	# T4 + r(is)iè
SFX xB er aríe [aʼ]ver	ds:conditional+present is:third	# T4 + ríe
SFX xB r nt [aʼ]ver	ds:participle+active	# T7 + nte
SFX xB er on/J2 [aʼ]ver	ds:indicative+imperfect is:first+plural	# T11 + (iv)(i)ón(se)
SFX xB er onse/J2 [aʼ]ver	ds:indicative+imperfect is:first+plural	# T11 + (iv)(i)ón(se)
SFX xB er onsi/J2 [aʼ]ver	ds:indicative+imperfect is:first+plural	# T11 + (iv)(i)ón(se)
SFX xB er ion/J2 [aʼ]ver	ds:indicative+imperfect is:first+plural	# T11 + (iv)(i)ón(se)
SFX xB er ionse/J2 [aʼ]ver	ds:indicative+imperfect is:first+plural	# T11 + (iv)(i)ón(se)
SFX xB er ionsi/J2 [aʼ]ver	ds:indicative+imperfect is:first+plural	# T11 + (iv)(i)ón(se)
SFX xB er ivon/J2 [aʼ]ver	ds:indicative+imperfect is:first+plural	# T11 + (iv)(i)ón(se)
SFX xB er ivonse/J2 [aʼ]ver	ds:indicative+imperfect is:first+plural	# T11 + (iv)(i)ón(se)
SFX xB er ivonsi/J2 [aʼ]ver	ds:indicative+imperfect is:first+plural	# T11 + (iv)(i)ón(se)
SFX xB er ivion/J2 [aʼ]ver	ds:indicative+imperfect is:first+plural	# T11 + (iv)(i)ón(se)
SFX xB er ivionse/J2 [aʼ]ver	ds:indicative+imperfect is:first+plural	# T11 + (iv)(i)ón(se)
SFX xB er ivionsi/J2 [aʼ]ver	ds:indicative+imperfect is:first+plural	# T11 + (iv)(i)ón(se)
SFX xB r n/J2 [aʼ]ver	ds:indicative+imperfect is:first+plural	# T11 + (iv)én(s[ei])
SFX xB r nse/J2 [aʼ]ver	ds:indicative+imperfect is:first+plural	# T11 + (iv)én(s[ei])
SFX xB r nsi/J2 [aʼ]ver	ds:indicative+imperfect is:first+plural	# T11 + (iv)én(s[ei])
SFX xB er iven/J2 [aʼ]ver	ds:indicative+imperfect is:first+plural	# T11 + (iv)én(s[ei])
SFX xB er ivense/J2 [aʼ]ver	ds:indicative+imperfect is:first+plural	# T11 + (iv)én(s[ei])
SFX xB er ivensi/J2 [aʼ]ver	ds:indicative+imperfect is:first+plural	# T11 + (iv)én(s[ei])
SFX xB er ié/J4 [aʼ]ver	ds:indicative+imperfect is:second+plural	# T11 + (iv)ié
SFX xB er isé/J4 [aʼ]ver	ds:indicative+imperfect is:second+plural	# T11 + (iv)isé
SFX xB er ivié/J4 [aʼ]ver	ds:indicative+imperfect is:second+plural	# T11 + (iv)ié
SFX xB er on [aʼ]ver	ds:subjunctive+imperfect is:first+plural	# T11 + (is)(i)ón(e|se)
SFX xB er one [aʼ]ver	ds:subjunctive+imperfect is:first+plural	# T11 + (is)(i)ón(e|se)
SFX xB er one ʼer	ds:subjunctive+imperfect is:first+plural	# T11 + (is)(i)ón(e|se)
SFX xB er onse [aʼ]ver	ds:subjunctive+imperfect is:first+plural	# T11 + (is)(i)ón(e|se)
SFX xB er ion [aʼ]ver	ds:subjunctive+imperfect is:first+plural	# T11 + (is)(i)ón(e|se)
SFX xB er ione [aʼ]ver	ds:subjunctive+imperfect is:first+plural	# T11 + (is)(i)ón(e|se)
SFX xB er ionse [aʼ]ver	ds:subjunctive+imperfect is:first+plural	# T11 + (is)(i)ón(e|se)
SFX xB er ison [aʼ]ver	ds:subjunctive+imperfect is:first+plural	# T11 + (is)(i)ón(e|se)
SFX xB er isone [aʼ]ver	ds:subjunctive+imperfect is:first+plural	# T11 + (is)(i)ón(e|se)
SFX xB er isonse [aʼ]ver	ds:subjunctive+imperfect is:first+plural	# T11 + (is)(i)ón(e|se)
SFX xB er ision [aʼ]ver	ds:subjunctive+imperfect is:first+plural	# T11 + (is)(i)ón(e|se)
SFX xB er isione [aʼ]ver	ds:subjunctive+imperfect is:first+plural	# T11 + (is)(i)ón(e|se)
SFX xB er isionse [aʼ]ver	ds:subjunctive+imperfect is:first+plural	# T11 + (is)(i)ón(e|se)
SFX xB r n [aʼ]ver	ds:subjunctive+imperfect is:first+plural	# T11 + (is)én(e|s[ei])
SFX xB r ne [aʼ]ver	ds:subjunctive+imperfect is:first+plural	# T11 + (is)én(e|s[ei])
SFX xB r nse [aʼ]ver	ds:subjunctive+imperfect is:first+plural	# T11 + (is)én(e|s[ei])
SFX xB r nsi [aʼ]ver	ds:subjunctive+imperfect is:first+plural	# T11 + (is)én(e|s[ei])
SFX xB er isen [aʼ]ver	ds:subjunctive+imperfect is:first+plural	# T11 + (is)én(e|s[ei])
SFX xB er isene [aʼ]ver	ds:subjunctive+imperfect is:first+plural	# T11 + (is)én(e|s[ei])
SFX xB er isense [aʼ]ver	ds:subjunctive+imperfect is:first+plural	# T11 + (is)én(e|s[ei])
SFX xB er isensi [aʼ]ver	ds:subjunctive+imperfect is:first+plural	# T11 + (is)én(e|s[ei])
SFX xB er ié [aʼ]ver	ds:subjunctive+imperfect is:second+plural	# T11 + (is)ié([dg]e)
SFX xB er iede [aʼ]ver	ds:subjunctive+imperfect is:second+plural	# T11 + (is)ié([dg]e)
SFX xB er iege [aʼ]ver	ds:subjunctive+imperfect is:second+plural	# T11 + (is)ié([dg]e)
SFX xB er isié/J4 [aʼ]ver	ds:subjunctive+imperfect is:second+plural	# T11 + (is)ié([dg]e)
SFX xB er isiede [aʼ]ver	ds:subjunctive+imperfect is:second+plural	# T11 + (is)ié([dg]e)
SFX xB er isiege [aʼ]ver	ds:subjunctive+imperfect is:second+plural	# T11 + (is)ié([dg]e)
SFX xB er isiè/J4 [aʼ]ver	ds:subjunctive+imperfect is:second+plural	# T11 + (is)iè([dg]e)
SFX xB er isiède [aʼ]ver	ds:subjunctive+imperfect is:second+plural	# T11 + (is)iè([dg]e)
SFX xB er isiège [aʼ]ver	ds:subjunctive+imperfect is:second+plural	# T11 + (is)iè([dg]e)
SFX xB er on/J2 [aʼ]ver	ds:indicative+present is:first+plural	# T12 + avón
SFX xB ver on/J2 [aʼ]ver	ds:indicative+present is:first+plural	# T12 + avón
SFX xB r n/J2 [aʼ]ver	ds:indicative+present is:first+plural	# T12 + avén
SFX xB er on [aʼ]ver	ds:subjunctive+present is:first+plural	# T12 + (i)ón(e)
SFX xB ver pion [aʼ]ver	ds:subjunctive+present is:first+plural	# T12 + (i)ón(e)
SFX xB ver bion [aʼ]ver	ds:subjunctive+present is:first+plural	# T12 + (i)ón(e)
SFX xB aver epion aver	ds:subjunctive+present is:first+plural	# T12 + (i)ón(e)
SFX xB er one [aʼ]ver	ds:subjunctive+present is:first+plural	# T12 + (i)ón(e)
SFX xB ver pione [aʼ]ver	ds:subjunctive+present is:first+plural	# T12 + (i)ón(e)
SFX xB ver bione [aʼ]ver	ds:subjunctive+present is:first+plural	# T12 + (i)ón(e)
SFX xB aver epione aver	ds:subjunctive+present is:first+plural	# T12 + (i)ón(e)
SFX xB er ion [aʼ]ver	ds:subjunctive+present is:first+plural	# T12 + (i)ón(e)
SFX xB er ione [aʼ]ver	ds:subjunctive+present is:first+plural	# T12 + (i)ón(e)
SFX xB r n [aʼ]ver	ds:subjunctive+present is:first+plural	# T12 + én(e)
SFX xB ver pien [aʼ]ver	ds:subjunctive+present is:first+plural	# T12 + én(e)
SFX xB ver bien [aʼ]ver	ds:subjunctive+present is:first+plural	# T12 + én(e)
SFX xB aver epien aver	ds:subjunctive+present is:first+plural	# T12 + én(e)
SFX xB r ne [aʼ]ver	ds:subjunctive+present is:first+plural	# T12 + én(e)
SFX xB ver piene [aʼ]ver	ds:subjunctive+present is:first+plural	# T12 + én(e)
SFX xB ver biene [aʼ]ver	ds:subjunctive+present is:first+plural	# T12 + én(e)
SFX xB aver epiene aver	ds:subjunctive+present is:first+plural	# T12 + én(e)
SFX xB er é [aʼ]ver	ds:subjunctive+present is:second+plural	# T12 + é([dg]e) = T5
SFX xB ver pié [aʼ]ver	ds:subjunctive+present is:second+plural	# T12 + é([dg]e) = T5
SFX xB ver bié [aʼ]ver	ds:subjunctive+present is:second+plural	# T12 + é([dg]e) = T5
SFX xB aver epié aver	ds:subjunctive+present is:second+plural	# T12 + é([dg]e) = T5
SFX xB r de [aʼ]ver	ds:subjunctive+present is:second+plural	# T12 + é([dg]e)
SFX xB ver piede [aʼ]ver	ds:subjunctive+present is:second+plural	# T12 + é([dg]e)
SFX xB ver biede [aʼ]ver	ds:subjunctive+present is:second+plural	# T12 + é([dg]e)
SFX xB aver epiede aver	ds:subjunctive+present is:second+plural	# T12 + é([dg]e)
SFX xB r ge [aʼ]ver	ds:subjunctive+present is:second+plural	# T12 + é([dg]e)
SFX xB ver piege [aʼ]ver	ds:subjunctive+present is:second+plural	# T12 + é([dg]e)
SFX xB aver éde aver	ds:subjunctive+imperfect is:second+plural	# T11 + (is)ié([dg]e)
SFX xB ver biege [aʼ]ver	ds:subjunctive+present is:second+plural	# T12 + é([dg]e)
SFX xB aver epiege aver	ds:subjunctive+present is:second+plural	# T12 + é([dg]e)
SFX xB 0 e [aʼ]ver	ds:infinitive+simple	# T1 + r(e), padoan/coxòto
SFX xB er area [aʼ]ver	ds:conditional+present is:first+singular	# T4 + réa
SFX xB er aríimo [aʼ]ver	ds:conditional+present is:first+plural	# T4 + ríimo
SFX xB er area [aʼ]ver	ds:conditional+present is:second+singular	# T4 + réa
SFX xB er aresi [aʼ]ver	ds:conditional+present is:second+plural	# T4 + rési
SFX xB er arisi [aʼ]ver	ds:conditional+present is:second+plural	# T4 + rési, padoan
SFX xB er area [aʼ]ver	ds:conditional+present is:third	# T4 + réa
SFX xB aver ò/J1 aver	ds:indicative+present is:first+singular	# T8 + (g)ò
SFX xB aver à/J1 aver	ds:indicative+present is:first+singular	# T8 + (g)à
SFX xB aver è aver	ds:indicative+present is:second+singular	# T8 + è
SFX xB aver èi aver	ds:indicative+present is:second+singular	# T8 + è
SFX xB aver ès/J3 aver	ds:indicative+present is:second+singular	# T8 + è, belumat
SFX xB aver és/J3 aver	ds:indicative+present is:second+singular	# T8 + e, belumat
SFX xB aver àpia aver	ds:subjunctive+present is:first+singular	# T8 + a
SFX xB aver àbia aver	ds:subjunctive+present is:first+singular	# T8 + a
SFX xB aver èpia aver	ds:subjunctive+present is:first+singular	# T8 + a
SFX xB aver è/J1 aver	ds:indicative+present is:first+singular	# T8 + è
SFX xB aver à aver	ds:indicative+present is:second+singular	# T8 + (g)à, 2s=3
SFX xB aver às/J3 aver	ds:indicative+present is:second+singular	# T8 + (g)à, 2s=3
SFX xB aver à aver	ds:indicative+present is:third	# T8 + (g)à
SFX xB aver àpie aver	ds:subjunctive+present is:first+singular	# T8 + e
SFX xB aver àbie aver	ds:subjunctive+present is:first+singular	# T8 + e
SFX xB aver èpie aver	ds:subjunctive+present is:first+singular	# T8 + e
SFX xB aver èpe aver	ds:subjunctive+present is:first+singular	# T8 + e
SFX xB aver ébe aver	ds:subjunctive+present is:first+singular	# T8 + e
SFX xB aver àbe aver	ds:subjunctive+present is:first+singular	# T8 + e
SFX xB aver àpi aver	ds:subjunctive+present is:second+singular	# T8 + i
SFX xB aver àpis aver	ds:subjunctive+present is:second+singular	# T8 + i
SFX xB r 0 [aʼ]ver	ds:subjunctive+present is:second+singular	# T8 + e, 2s=3
SFX xB aver àpie aver	ds:subjunctive+present is:second+singular	# T8 + e, 2s=3
SFX xB aver àbie aver	ds:subjunctive+present is:second+singular	# T8 + e, 2s=3
SFX xB aver èpie aver	ds:subjunctive+present is:second+singular	# T8 + e, 2s=3
SFX xB aver èpe aver	ds:subjunctive+present is:second+singular	# T8 + e, 2s=3
SFX xB aver ébe aver	ds:subjunctive+present is:second+singular	# T8 + e, 2s=3
SFX xB aver àbi aver	ds:subjunctive+present is:second+singular	# T8 + i, 2s=3
SFX xB aver àbis aver	ds:subjunctive+present is:second+singular	# T8 + i, 2s=3
SFX xB aver èbi aver	ds:subjunctive+present is:second+singular	# T8 + i, 2s=3, coxòto
SFX xB aver èbis aver	ds:subjunctive+present is:second+singular	# T8 + i, 2s=3, coxòto
SFX xB aver àbia aver	ds:subjunctive+present is:second+singular	# T8 + a, 2s=3
SFX xB aver àpia aver	ds:subjunctive+present is:third	# T8 + a
SFX xB aver àbia aver	ds:subjunctive+present is:third	# T8 + a
SFX xB aver èpia aver	ds:subjunctive+present is:third	# T8 + a
SFX xB aver èpie aver	ds:subjunctive+present is:third	# T8 + a
SFX xB aver èpe aver	ds:subjunctive+present is:third	# T8 + a
SFX xB aver èbe aver	ds:subjunctive+present is:third	# T8 + a
SFX xB aver ébia aver	ds:subjunctive+present is:third	# T8 + a
SFX xB aver à aver	ds:imperative+present is:second+singular	# T9
SFX xB aver àbi aver	ds:imperative+present is:second+singular	# T9
SFX xB er on aver	ds:imperative+present is:first+plural	# T12 + ón
SFX xB r n aver	ds:imperative+present is:first+plural	# T12 + én
SFX xB ver éis/J3 [aʼ]ver	ds:indicative+imperfect is:second+singular	# T2 + (v)i
SFX xB ver íis/J3 [aʼ]ver	ds:indicative+imperfect is:second+singular	# T2 + (v)i
SFX xB r a [aʼ]ver	ds:indicative+imperfect is:third	# T2 + (v)a
SFX xB ver éa [aʼ]ver	ds:indicative+imperfect is:third	# T2 + (v)a
SFX xB r ndo [aʼ]ver	ds:gerund+simple	# T2 + ndo = T7 + ndo
SFX xB r nde [aʼ]ver	ds:gerund+simple	# T2 + ndo = T7 + ndo, buranèl
SFX xB r nto [aʼ]ver	ds:gerund+simple	# T2 + nto = T7 + nto
SFX xB er è [aʼ]ver	ds:imperative+present is:second+plural	# T5
SFX xB er é [aʼ]ver	ds:imperative+present is:second+plural	# T5
SFX xB er í [aʼ]ver	ds:imperative+present is:second+plural	# T5
SFX xB ver arà [aʼ]ver	ds:indicative+future is:third	# T4 + rà
SFX xB er aràe [aʼ]ver	ds:conditional+present is:first+plural	# T4 + rà(v)e

# vèrbi –ér inregolari: (re)aver
# subjunctive present of "apier"
SFX xC Y 8
SFX xC aver vepion aver	ds:subjunctive+present is:first+plural	# T12 + (i)ón(e)
SFX xC aver vepione aver	ds:subjunctive+present is:first+plural	# T12 + (i)ón(e)
SFX xC aver vepien aver	ds:subjunctive+present is:first+plural	# T12 + én(e)
SFX xC aver vepiene aver	ds:subjunctive+present is:first+plural	# T12 + én(e)
SFX xC aver vepié aver	ds:subjunctive+present is:second+plural	# T12 + é([dg]e) = T5
SFX xC aver vepie aver	ds:subjunctive+present is:first+singular	# T8 + e
SFX xC aver vepie aver	ds:subjunctive+present is:second+singular	# T8 + e, 2s=3
SFX xC aver vepie aver	ds:subjunctive+present is:third	# T8 + a

# vèrbi –ér inregolari: (a(s)|apar|de|(in)kon|intra|man|(re)o|re|sos|tra)[ct][èé][nñ]er, (a(r)|ben|de(x)|(des|re)kon|in|inter|intr[ae]|kontra|mal|per|pre|(re)so|pro|rin|sko(n)|sora|x)[vʼ][èéí][nñ]er/ʼñer
# t[èé][nñ]er > ŧ[èé][nñ]er > c[èé][nñ]er
SFX xD Y 6
SFX xD èñer ièn [^c]èñer	ds:indicative+present is:third	# T10 = T8 + e
SFX xD ñer n èñer	ds:indicative+present is:third	# T10 = T8 + e
SFX xD èñer ièn [^c]èñer	ds:imperative+present is:second+singular	# T9
SFX xD èñer ien [^c]èñer	ds:imperative+present is:second+singular	# T9
SFX xD ñer n èñer	ds:imperative+present is:second+singular	# T9
SFX xD er 0 céner	ds:imperative+present is:second+singular	# T9

# vèrbi –ér inregolari: (des|re)(c|t[iu]?)oler, (ben|mal|re)(vu?|ʼ)oler
SFX xE Y 139
SFX xE ler r/Bu oler	ds:infinitive+simple	# T1
SFX xE ler re [ct]oler	ds:infinitive+simple	# T1 + r(e), padoan/coxòto
SFX xE ler re t[iu]oler	ds:infinitive+simple	# T1 + r(e), padoan/coxòto
SFX xE oler òr [ct]oler	ds:infinitive+simple	# T1
SFX xE oler òr t[iu]oler	ds:infinitive+simple	# T1
SFX xE oler òre [ct]oler	ds:infinitive+simple	# T1 + r(e), padoan/coxòto
SFX xE oler òre t[iu]oler	ds:infinitive+simple	# T1 + r(e), padoan/coxòto
SFX xE oler ór [ct]oler	ds:infinitive+simple	# T1
SFX xE oler ór t[iu]oler	ds:infinitive+simple	# T1
SFX xE oler óre [ct]oler	ds:infinitive+simple	# T1 + r(e), padoan/coxòto
SFX xE oler óre t[iu]oler	ds:infinitive+simple	# T1 + r(e), padoan/coxòto
SFX xE ler go/J1 [ct]oler	ds:indicative+present is:first+singular	# T8 + [oe]
SFX xE ler go/J1 t[iu]oler	ds:indicative+present is:first+singular	# T8 + [oe]
SFX xE oler ògo/FSJ1 [ct]oler	ds:indicative+present is:first+singular	# T8 + [oe]
SFX xE oler ògo/FSJ1 t[iu]oler	ds:indicative+present is:first+singular	# T8 + [oe]
SFX xE ler ge/J1 [ct]oler	ds:indicative+present is:first+singular	# T8 + [oe]
SFX xE ler ge/J1 t[iu]oler	ds:indicative+present is:first+singular	# T8 + [oe]
SFX xE oler òge/J1 [ct]oler	ds:indicative+present is:first+singular	# T8 + [oe]
SFX xE oler òge/J1 t[iu]oler	ds:indicative+present is:first+singular	# T8 + [oe]
SFX xE ler ge [ct]oler	ds:indicative+present is:second+singular	# T8 + e, 2s=3
SFX xE ler ge t[iu]oler	ds:indicative+present is:second+singular	# T8 + e, 2s=3
SFX xE oler óges/J3 [ct]oler	ds:indicative+present is:second+singular	# T8 + e, 2s=3
SFX xE oler óges/J3 t[iu]oler	ds:indicative+present is:second+singular	# T8 + e, 2s=3
SFX xE oler òge [ct]oler	ds:indicative+present is:second+singular	# T8 + e, 2s=3
SFX xE oler òge t[iu]oler	ds:indicative+present is:second+singular	# T8 + e, 2s=3
SFX xE oler òges/J3 [ct]oler	ds:indicative+present is:second+singular	# T8 + e, 2s=3
SFX xE oler òges/J3 t[iu]oler	ds:indicative+present is:second+singular	# T8 + e, 2s=3
SFX xE ler ge [ct]oler	ds:indicative+present is:third	# T8 + e
SFX xE ler gi [ct]oler	ds:indicative+present is:third	# T8 + e, đulian
SFX xE ler ge t[iu]oler	ds:indicative+present is:third	# T8 + e
SFX xE ler gi t[iu]oler	ds:indicative+present is:third	# T8 + e, đulian
SFX xE ler ge oler	ds:subjunctive+present is:first+singular	# T8 + e
SFX xE ler ge oler	ds:subjunctive+present is:second+singular	# T8 + e, 2s=3
SFX xE ler ga oler	ds:subjunctive+present is:third	# T8 + a
SFX xE ler ge oler	ds:subjunctive+present is:third	# T8 + e
SFX xE oler òge [ct]oler	ds:indicative+present is:third	# T8 + e
SFX xE oler ògi [ct]oler	ds:indicative+present is:third	# T8 + e, đulian
SFX xE oler òge t[iu]oler	ds:indicative+present is:third	# T8 + e
SFX xE oler ògi t[iu]oler	ds:indicative+present is:third	# T8 + e, đulian
SFX xE oler òge oler	ds:subjunctive+present is:first+singular	# T8 + e
SFX xE oler òge oler	ds:subjunctive+present is:second+singular	# T8 + e, 2s=3
SFX xE oler òga oler	ds:subjunctive+present is:third	# T8 + a
SFX xE oler òge oler	ds:subjunctive+present is:third	# T8 + e
SFX xE ler rò/J1 oler	ds:indicative+future is:first+singular	# T4 + rò
SFX xE ler rà/J1 oler	ds:indicative+future is:first+singular	# T4 + rà
SFX xE ler remo/J2 oler	ds:indicative+future is:first+plural	# T4 + r[éí]mo
SFX xE ler rimo/J2 oler	ds:indicative+future is:first+plural	# T4 + r[éí]mo
SFX xE ler rà oler	ds:indicative+future is:second+singular	# T4 + rà
SFX xE ler ras/J3 oler	ds:indicative+future is:second+singular	# T4 + rà
SFX xE ler ré oler	ds:indicative+future is:second+singular	# T4 + ré
SFX xE ler res/J3 oler	ds:indicative+future is:second+singular	# T4 + ré
SFX xE ler ré/J4 oler	ds:indicative+future is:second+plural	# T4 + ré
SFX xE ler rí/J4 oler	ds:indicative+future is:second+plural	# T4 + rí
SFX xE ler rà oler	ds:indicative+future is:third	# T4 + rà
SFX xE ler ría oler	ds:conditional+present is:first+singular	# T4 + ría
SFX xE ler résimo oler	ds:conditional+present is:first+plural	# T4 + résimo
SFX xE ler rísimo oler	ds:conditional+present is:first+plural	# T4 + rísimo
SFX xE ler rías/J3 oler	ds:conditional+present is:second+singular	# T4 + ría
SFX xE ler ría oler	ds:conditional+present is:second+singular	# T4 + ría
SFX xE ler resi/J4 oler	ds:conditional+present is:second+plural	# T4 + rési
SFX xE ler risi/J4 oler	ds:conditional+present is:second+plural	# T4 + rési, padoan
SFX xE ler resi oler	ds:conditional+present is:second+singular	# T4 + rési
SFX xE ler risi oler	ds:conditional+present is:second+singular	# T4 + rési, padoan
SFX xE ler résis/J3 oler	ds:conditional+present is:second+singular	# T4 + rési
SFX xE ler rísis/J3 oler	ds:conditional+present is:second+singular	# T4 + rési, padoan
SFX xE ler ría oler	ds:conditional+present is:third	# T4 + ría
SFX xE ler rave/J1FS oler	ds:conditional+present is:first+singular	# T4 + rà(v)e
SFX xE ler rave/FS oler	ds:conditional+present is:first+plural	# T4 + rà(v)e
SFX xE ler rave/FS oler	ds:conditional+present is:second+singular	# T4 + rà(v)e
SFX xE ler ràves/J3 oler	ds:conditional+present is:second+singular	# T4 + rà(v)e
SFX xE ler rave/J4FS oler	ds:conditional+present is:second+plural	# T4 + rà(v)e
SFX xE ler rave/FS oler	ds:conditional+present is:third	# T4 + rà(v)e
SFX xE ler rae/J1 oler	ds:conditional+present is:first+singular	# T4 + rà(v)e
SFX xE ler rae oler	ds:conditional+present is:first+plural	# T4 + rà(v)e
SFX xE ler ràes/J3 oler	ds:conditional+present is:second+singular	# T4 + rà(v)e
SFX xE ler rae oler	ds:conditional+present is:second+singular	# T4 + rà(v)e
SFX xE ler rae/J4 oler	ds:conditional+present is:second+plural	# T4 + rà(v)e
SFX xE ler rae oler	ds:conditional+present is:third	# T4 + rà(v)e
SFX xE ler ré/J1 oler	ds:indicative+future is:first+singular	# T4 + ré
SFX xE ler ron/J2 oler	ds:indicative+future is:first+plural	# T4 + rón
SFX xE ler ren/J2 oler	ds:indicative+future is:first+plural	# T4 + rén
SFX xE ler ríe oler	ds:conditional+present is:first+singular	# T4 + ríe
SFX xE ler ree oler	ds:conditional+present is:first+singular	# T4 + rée
SFX xE ler ree oler	ds:conditional+present is:second+singular	# T4 + rée
SFX xE ler ree oler	ds:conditional+present is:third	# T4 + rée
SFX xE ler ron oler	ds:conditional+present is:first+plural	# T4 + r(is)(i)ón(se)
SFX xE ler ronse oler	ds:conditional+present is:first+plural	# T4 + r(is)(i)ón(se)
SFX xE ler ronsi oler	ds:conditional+present is:first+plural	# T4 + r(is)(i)ón(se)
SFX xE ler rion oler	ds:conditional+present is:first+plural	# T4 + r(is)(i)ón(se)
SFX xE ler rionse oler	ds:conditional+present is:first+plural	# T4 + r(is)(i)ón(se)
SFX xE ler rionsi oler	ds:conditional+present is:first+plural	# T4 + r(is)(i)ón(se)
SFX xE ler rison oler	ds:conditional+present is:first+plural	# T4 + r(is)(i)ón(se)
SFX xE ler risonse oler	ds:conditional+present is:first+plural	# T4 + r(is)(i)ón(se)
SFX xE ler risonsi oler	ds:conditional+present is:first+plural	# T4 + r(is)(i)ón(se)
SFX xE ler rision oler	ds:conditional+present is:first+plural	# T4 + r(is)(i)ón(se)
SFX xE ler risionse oler	ds:conditional+present is:first+plural	# T4 + r(is)(i)ón(se)
SFX xE ler risionsi oler	ds:conditional+present is:first+plural	# T4 + r(is)(i)ón(se)
SFX xE ler ren oler	ds:conditional+present is:first+plural	# T4 + r(is)én(s[ei])
SFX xE ler rense oler	ds:conditional+present is:first+plural	# T4 + r(is)én(s[ei])
SFX xE ler rensi oler	ds:conditional+present is:first+plural	# T4 + r(is)én(s[ei])
SFX xE ler risen oler	ds:conditional+present is:first+plural	# T4 + r(is)én(s[ei])
SFX xE ler risense oler	ds:conditional+present is:first+plural	# T4 + r(is)én(s[ei])
SFX xE ler risensi oler	ds:conditional+present is:first+plural	# T4 + r(is)én(s[ei])
SFX xE ler rié oler	ds:conditional+present is:second+singular	# T4 + r(is)ié
SFX xE ler riè oler	ds:conditional+present is:second+singular	# T4 + r(is)iè
SFX xE ler risié oler	ds:conditional+present is:second+singular	# T4 + r(is)ié
SFX xE ler risiè oler	ds:conditional+present is:second+singular	# T4 + r(is)iè
SFX xE ler ríe oler	ds:conditional+present is:third	# T4 + ríe
SFX xE er to/A1 oler	ds:participle+passive+strong is:singular+masculine
SFX xE oler òlto/A1FS oler	ds:participle+passive+strong is:singular+masculine
SFX xE ler i [vʼ]oler	ds:indicative+present is:first+singular	# T8 + [oe]
SFX xE ler i vuoler	ds:indicative+present is:first+singular	# T8 + [oe]
SFX xE oler òi [vʼ]oler	ds:indicative+present is:first+singular	# T8 + [oe]
SFX xE oler òi vuoler	ds:indicative+present is:first+singular	# T8 + [oe]
SFX xE oler uòs/J3 [vʼ]oler	ds:indicative+present is:second+singular	# T8 + e, 2s=3, belumat
SFX xE oler òʼ [vʼ]oler	ds:indicative+present is:second+singular	# T8 + e, 2s=3, coxòto
SFX xE oler òʼ vuoler	ds:indicative+present is:second+singular	# T8 + e, 2s=3, coxòto
SFX xE oler òs/J3 [vʼ]oler	ds:indicative+present ds:interrogative is:second+singular	# T8 + e, 2s=3, coxòto
SFX xE oler òs/J3 vuoler	ds:indicative+present ds:interrogative is:second+singular	# T8 + e, 2s=3, coxòto
SFX xE oler ús/J3 voler	ds:indicative+present ds:interrogative is:second+singular	# T8 + e, 2s=3
SFX xE oler upiemo [vʼ]oler	ds:subjunctive+present is:first+plural	# T5 + mo
SFX xE oler upimo [vʼ]oler	ds:subjunctive+present is:first+plural	# T5 + mo
SFX xE oler upié [vʼ]oler	ds:subjunctive+present is:second+plural	# T5
SFX xE oler upiè [vʼ]oler	ds:subjunctive+present is:second+plural	# T5
SFX xE oler upí [vʼ]oler	ds:subjunctive+present is:second+plural	# T5
SFX xE oler upia [vʼ]oler	ds:subjunctive+present is:first+singular	# T8 + a
SFX xE oler upi [vʼ]oler	ds:subjunctive+present is:second+singular	# T8 + i
SFX xE oler upie [vʼ]oler	ds:subjunctive+present is:first+singular	# T8 + e
SFX xE oler upia [vʼ]oler	ds:subjunctive+present is:second+singular	# T8 + e, 2s=3
SFX xE oler upie [vʼ]oler	ds:subjunctive+present is:second+singular	# T8 + e, 2s=3
SFX xE oler upia [vʼ]oler	ds:subjunctive+present is:third	# T8 + a
SFX xE oler upie [vʼ]oler	ds:subjunctive+present is:third	# T8 + e
SFX xE oler upion [vʼ]oler	ds:subjunctive+present is:first+plural	# T12 + (i)ón(e)
SFX xE oler upione [vʼ]oler	ds:subjunctive+present is:first+plural	# T12 + (i)ón(e)
SFX xE oler upien [vʼ]oler	ds:subjunctive+present is:first+plural	# T12 + én(e)
SFX xE oler upiene [vʼ]oler	ds:subjunctive+present is:first+plural	# T12 + én(e)
SFX xE oler upiede [vʼ]oler	ds:subjunctive+present is:second+plural	# T12 + é([dg]e)
SFX xE oler upiege [vʼ]oler	ds:subjunctive+present is:second+plural	# T12 + é([dg]e)
SFX xE oler upiège [vʼ]oler	ds:subjunctive+present is:second+plural	# T12 + é([dg]e)

# vèrbi –àr inregolari: (dex)dar, ((dex)asue|des|kon(tra)|[lƚ]iku[ei]|putre|(ra)?re|sastu|sat[iu]s|sodis|sora|stra|stupe|tore|tume)far, (kon(tra)|mal|move|o|re|so(ra|to))star
SFX xF Y 22
SFX xF ar àgo/J1 ar	ds:indicative+present is:first+singular	# T8 + [oe]
SFX xF ar àe/J1 ar	ds:indicative+present is:first+singular	# T8 + [oe]
SFX xF ar àge/J1 ar	ds:indicative+present is:first+singular	# T8 + [oe]
SFX xF r seon/J2 ar	ds:indicative+present is:first+plural	# T12 + ón
SFX xF ar à ar	ds:indicative+present is:second+singular	# T8 + e
SFX xF ar às/J3 ar	ds:indicative+present is:second+singular	# T8 + e
SFX xF ar àa ar	ds:subjunctive+present is:first+singular	# T8 + a
SFX xF ar àga ar	ds:subjunctive+present is:first+singular	# T8 + a
SFX xF ar àe ar	ds:subjunctive+present is:first+singular	# T8 + e
SFX xF ar ài ar	ds:subjunctive+present is:second+singular	# T8 + e
SFX xF ar àis ar	ds:subjunctive+present is:second+singular	# T8 + e
SFX xF ar àgi ar	ds:subjunctive+present is:second+singular	# T8 + e
SFX xF ar àgis ar	ds:subjunctive+present is:second+singular	# T8 + e
SFX xF ar àa ar	ds:subjunctive+present is:second+singular	# T8 + e, 2s=3
SFX xF ar àga ar	ds:subjunctive+present is:second+singular	# T8 + e, 2s=3
SFX xF ar àe ar	ds:subjunctive+present is:second+singular	# T8 + e, 2s=3
SFX xF ar àa ar	ds:subjunctive+present is:third	# T8 + a
SFX xF ar àga ar	ds:subjunctive+present is:third	# T8 + a
SFX xF ar àe ar	ds:subjunctive+present is:third	# T8 + e
SFX xF ar àge ar	ds:subjunctive+present is:third	# T8 + e
SFX xF r eson ar	ds:subjunctive+imperfect is:first+plural	# T11 + (es)(i)ón(e|se)
SFX xF ar à ar	ds:imperative+present is:second+singular ds:pronomenal+locative	# T9

# vèrbi –àr inregolari: liku[ei]far
SFX xG Y 2
SFX xG ar à ar	ds:indicative+present is:third	# T8 + e
SFX xG r to/A1FS ar	ds:participle+passive+strong is:singular+masculine

# vèrbi –àr inregolari: ƚiku[ei]far
SFX xH Y 2
SFX xH ar à ar	ds:indicative+present is:third	# T8 + e
SFX xH r to/A1 ar	ds:participle+passive+strong is:singular+masculine

# vèrbi '–er inregolari: (bene|d[ei]x|in|inter|intr[ae]|kontra|ma[lƚ]e|pre|re)díxer, (a|(pre)de|(re)(kon|pro)|in(tro)|pre|se|tra)dúxer
SFX xI Y 106
SFX xI íxer ír íxer	ds:infinitive+simple	# T1 + r(e)
SFX xI íxer íre íxer	ds:infinitive+simple	# T1 + r(e), padoan, coxòto
SFX xI íxer íto/A1FS íxer	ds:participle+passive+strong is:singular+masculine
SFX xI íxer ixo/J1 díxer	ds:indicative+present is:first+singular	# T8 + [oe]
SFX xI íxer ixe/J1 díxer	ds:indicative+present is:first+singular	# T8 + [oe]
SFX xI íxer ixa díxer	ds:subjunctive+present is:first+singular	# T8 + a
SFX xI úxer uxa dúxer	ds:subjunctive+present is:first+singular	# T8 + a
SFX xI íxer ixi díxer	ds:subjunctive+present is:second+singular	# T8 + e
SFX xI íxer ixis díxer	ds:subjunctive+present is:second+singular	# T8 + e
SFX xI úxer uxi dúxer	ds:subjunctive+present is:second+singular	# T8 + e
SFX xI úxer uxis dúxer	ds:subjunctive+present is:second+singular	# T8 + e
SFX xI íxer ixa díxer	ds:subjunctive+present is:second+singular	# T8 + e, 2s=3
SFX xI úxer uxa dúxer	ds:subjunctive+present is:second+singular	# T8 + e, 2s=3
SFX xI íxer ixe díxer	ds:subjunctive+present is:second+singular	# T8 + e, 2s=3
SFX xI úxer uxe dúxer	ds:subjunctive+present is:second+singular	# T8 + e, 2s=3
SFX xI íxer ixa díxer	ds:subjunctive+present is:third	# T8 + a
SFX xI úxer uxa dúxer	ds:subjunctive+present is:third	# T8 + a
SFX xI íxer ixe díxer	ds:subjunctive+present is:third	# T8 + e
SFX xI úxer uxe dúxer	ds:subjunctive+present is:third	# T8 + e
SFX xI íxer ige/J1 díxer	ds:indicative+present is:first+singular	# T8 + [oe]
SFX xI úxer uge/J1 dúxer	ds:indicative+present is:first+singular	# T8 + [oe]
SFX xI íxer iga díxer	ds:subjunctive+present is:first+singular	# T8 + a
SFX xI úxer uga dúxer	ds:subjunctive+present is:first+singular	# T8 + a
SFX xI íxer ige díxer	ds:subjunctive+present is:first+singular	# T8 + e
SFX xI úxer uge dúxer	ds:subjunctive+present is:first+singular	# T8 + e
SFX xI íxer igi díxer	ds:subjunctive+present is:second+singular	# T8 + e
SFX xI íxer igis díxer	ds:subjunctive+present is:second+singular	# T8 + e
SFX xI úxer ugi dúxer	ds:subjunctive+present is:second+singular	# T8 + e
SFX xI úxer ugis dúxer	ds:subjunctive+present is:second+singular	# T8 + e
SFX xI íxer iga díxer	ds:subjunctive+present is:second+singular	# T8 + e, 2s=3
SFX xI úxer uga dúxer	ds:subjunctive+present is:second+singular	# T8 + e, 2s=3
SFX xI íxer ige díxer	ds:subjunctive+present is:second+singular	# T8 + e, 2s=3
SFX xI úxer uge dúxer	ds:subjunctive+present is:second+singular	# T8 + e, 2s=3
SFX xI íxer iga díxer	ds:subjunctive+present is:third	# T8 + a
SFX xI úxer uga dúxer	ds:subjunctive+present is:third	# T8 + a
SFX xI íxer ige díxer	ds:subjunctive+present is:third	# T8 + e
SFX xI úxer uge dúxer	ds:subjunctive+present is:third	# T8 + e
SFX xI íxer irò/J1 díxer	ds:indicative+future is:first+singular	# T4 + rò
SFX xI íxer irà/J1 díxer	ds:indicative+future is:first+singular	# T4 + rà
SFX xI íxer iremo/J2 díxer	ds:indicative+future is:first+plural	# T4 + r[éí]mo
SFX xI íxer irimo/J2 díxer	ds:indicative+future is:first+plural	# T4 + r[éí]mo
SFX xI íxer irà díxer	ds:indicative+future is:second+singular	# T4 + rà
SFX xI íxer iràs/J3 díxer	ds:indicative+future is:second+singular	# T4 + rà
SFX xI íxer iré díxer	ds:indicative+future is:second+singular	# T4 + ré
SFX xI íxer irés/J3 díxer	ds:indicative+future is:second+singular	# T4 + ré
SFX xI íxer iré/J4 díxer	ds:indicative+future is:second+plural	# T4 + ré
SFX xI íxer irí/J4 díxer	ds:indicative+future is:second+plural	# T4 + rí
SFX xI íxer irà díxer	ds:indicative+future is:third	# T4 + rà
SFX xI íxer iron/J2 díxer	ds:indicative+future is:first+plural	# T4 + rón
SFX xI íxer iren/J2 díxer	ds:indicative+future is:first+plural	# T4 + rén
SFX xI íxer iríe díxer	ds:conditional+present is:first+singular	# T4 + ríe
SFX xI íxer iree díxer	ds:conditional+present is:first+singular	# T4 + rée
SFX xI íxer iree díxer	ds:conditional+present is:second+singular	# T4 + rée
SFX xI íxer iree díxer	ds:conditional+present is:third	# T4 + rée
SFX xI íxer iron díxer	ds:conditional+present is:first+plural	# T4 + r(is)(i)ón(se)
SFX xI íxer ironse díxer	ds:conditional+present is:first+plural	# T4 + r(is)(i)ón(se)
SFX xI íxer ironsi díxer	ds:conditional+present is:first+plural	# T4 + r(is)(i)ón(se)
SFX xI íxer irion díxer	ds:conditional+present is:first+plural	# T4 + r(is)(i)ón(se)
SFX xI íxer irionse díxer	ds:conditional+present is:first+plural	# T4 + r(is)(i)ón(se)
SFX xI íxer irionsi díxer	ds:conditional+present is:first+plural	# T4 + r(is)(i)ón(se)
SFX xI íxer irison díxer	ds:conditional+present is:first+plural	# T4 + r(is)(i)ón(se)
SFX xI íxer irisonse díxer	ds:conditional+present is:first+plural	# T4 + r(is)(i)ón(se)
SFX xI íxer irisonsi díxer	ds:conditional+present is:first+plural	# T4 + r(is)(i)ón(se)
SFX xI íxer irision díxer	ds:conditional+present is:first+plural	# T4 + r(is)(i)ón(se)
SFX xI íxer irisionse díxer	ds:conditional+present is:first+plural	# T4 + r(is)(i)ón(se)
SFX xI íxer irisionsi díxer	ds:conditional+present is:first+plural	# T4 + r(is)(i)ón(se)
SFX xI íxer iren díxer	ds:conditional+present is:first+plural	# T4 + r(is)én(s[ei])
SFX xI íxer irense díxer	ds:conditional+present is:first+plural	# T4 + r(is)én(s[ei])
SFX xI íxer irensi díxer	ds:conditional+present is:first+plural	# T4 + r(is)én(s[ei])
SFX xI íxer irisen díxer	ds:conditional+present is:first+plural	# T4 + r(is)én(s[ei])
SFX xI íxer irisense díxer	ds:conditional+present is:first+plural	# T4 + r(is)én(s[ei])
SFX xI íxer irisensi díxer	ds:conditional+present is:first+plural	# T4 + r(is)én(s[ei])
SFX xI íxer irié díxer	ds:conditional+present is:second+singular	# T4 + r(is)ié
SFX xI íxer iriè díxer	ds:conditional+present is:second+singular	# T4 + r(is)iè
SFX xI íxer irisié díxer	ds:conditional+present is:second+singular	# T4 + r(is)ié
SFX xI íxer irisiè díxer	ds:conditional+present is:second+singular	# T4 + r(is)iè
SFX xI íxer iríe díxer	ds:conditional+present is:third	# T4 + ríe
SFX xI xerò rà/J1 dixerò	ds:indicative+future is:first+singular	# T4 + rà
SFX xI xerò remo/J2 dixerò	ds:indicative+future is:first+plural	# T4 + r[éí]mo
SFX xI xerò rimo/J2 dixerò	ds:indicative+future is:first+plural	# T4 + r[éí]mo
SFX xI xerò rà dixerò	ds:indicative+future is:second+singular	# T4 + rà
SFX xI xerò ras/J3 dixerò	ds:indicative+future is:second+singular	# T4 + rà
SFX xI xerò ré dixerò	ds:indicative+future is:second+singular	# T4 + ré
SFX xI xerò res/J3 dixerò	ds:indicative+future is:second+singular	# T4 + ré
SFX xI xerò rè/J4 dixerò	ds:indicative+future is:second+plural	# T4 + rè
SFX xI xerò ré/J4 dixerò	ds:indicative+future is:second+plural	# T4 + ré
SFX xI xerò rí/J4 dixerò	ds:indicative+future is:second+plural	# T4 + rí
SFX xI xerò rà dixerò	ds:indicative+future is:third	# T4 + rà
SFX xI xerò ría/J1 dixerò	ds:conditional+present is:first+singular	# T4 + ría
SFX xI xerò rave/J1 dixerò	ds:conditional+present is:first+singular	# T4 + rà(v)e
SFX xI xerò résimo dixerò	ds:conditional+present is:first+plural	# T4 + résimo
SFX xI xerò rave/J2 dixerò	ds:conditional+present is:first+plural	# T4 + rà(v)e
SFX xI xerò rae/J2 dixerò	ds:conditional+present is:first+plural	# T4 + rà(v)e
SFX xI xerò rías/J3 dixerò	ds:conditional+present is:second+singular	# T4 + ría
SFX xI xerò ría dixerò	ds:conditional+present is:second+singular	# T4 + ría
SFX xI xerò rave dixerò	ds:conditional+present is:second+singular	# T4 + rà(v)e
SFX xI xerò ràves/J3 dixerò	ds:conditional+present is:second+singular	# T4 + rà(v)e
SFX xI xerò rae dixerò	ds:conditional+present is:second+singular	# T4 + rà(v)e
SFX xI xerò ràes/J3 dixerò	ds:conditional+present is:second+singular	# T4 + rà(v)e
SFX xI xerò resi/J4 dixerò	ds:conditional+present is:second+plural	# T4 + rési
SFX xI xerò risi/J4 dixerò	ds:conditional+present is:second+plural	# T4 + rési, padoan
SFX xI xerò rave/J4 dixerò	ds:conditional+present is:second+plural	# T4 + rà(v)e
SFX xI xerò rae/J4 dixerò	ds:conditional+present is:second+plural	# T4 + rà(v)e
SFX xI xerò ría dixerò	ds:conditional+present is:third	# T4 + ría
SFX xI xerò rave dixerò	ds:conditional+present is:third	# T4 + rà(v)e
SFX xI xerò rae dixerò	ds:conditional+present is:third	# T4 + rà(v)e

# vèrbi '–er inregolari: mal[ae]díxer senŧa èle vanesente
SFX xJ Y 5
SFX xJ íxer is díxer	ds:subjunctive+present is:first+singular	# T8 + e
SFX xJ íxer igo/J1FS díxer	ds:indicative+present is:first+singular	# T8 + [oe]
SFX xJ íxer is díxer	ds:indicative+present is:first+singular	# T8 + [oe]/e
SFX xJ íxer is díxer	ds:subjunctive+present is:second+singular	# T8 + e, 2s=3
SFX xJ íxer is díxer	ds:subjunctive+present is:third	# T8 + e

# vèrbi '–er inregolari: di?éver
# subjunctive present of "débier"
SFX xK Y 18
SFX xK éver ebia éver	ds:subjunctive+present is:first+singular	# T8 + a
SFX xK éver ebi éver	ds:subjunctive+present is:second+singular	# T8 + i
SFX xK éver ebis éver	ds:subjunctive+present is:second+singular	# T8 + i
SFX xK éver ebie éver	ds:subjunctive+present is:third	# T8 + e
SFX xK éver ebie éver	ds:subjunctive+present is:first+singular	# T8 + e
SFX xK éver ebie éver	ds:subjunctive+present is:second+singular	# T8 + e, 2s=3
SFX xK éver ebia éver	ds:subjunctive+present is:second+singular	# T8 + e, 2s=3
SFX xK éver ebia éver	ds:subjunctive+present is:third	# T8 + a
SFX xK éver ebiemo éver	ds:subjunctive+present is:first+plural	# T5 + mo
SFX xK éver ebimo éver	ds:subjunctive+present is:first+plural	# T5 + mo
SFX xK éver ebiè éver	ds:subjunctive+present is:second+plural	# T5
SFX xK éver ebié éver	ds:subjunctive+present is:second+plural	# T5 = T12 + é([dg]e)
SFX xK éver ebion éver	ds:subjunctive+present is:first+plural	# T12 + (i)ón(e)
SFX xK éver ebione éver	ds:subjunctive+present is:first+plural	# T12 + (i)ón(e)
SFX xK éver ebien éver	ds:subjunctive+present is:first+plural	# T12 + én(e)
SFX xK éver ebiene éver	ds:subjunctive+present is:first+plural	# T12 + én(e)
SFX xK éver ebiede éver	ds:subjunctive+present is:second+plural	# T12 + é([dg]e)
SFX xK éver ebiege éver	ds:subjunctive+present is:second+plural	# T12 + é([dg]e)

# vèrbi '–er inregolari: (re)èser
SFX xL Y 387
SFX xL èser ser èser	ds:infinitive+simple	# T1 + r(e)
SFX xL er re èser	ds:infinitive+simple	# T1 + r(e), padoan/coxòto
SFX xL ser ra/J1 èser	ds:indicative+imperfect is:first+singular	# T2 + (v)a
SFX xL èser éra/J1 èser	ds:indicative+imperfect is:first+singular	# T2 + (v)a
SFX xL ser ro/J1 èser	ds:indicative+imperfect is:first+singular	# T2 + (v)o
SFX xL ser rimo/J2 èser	ds:indicative+imperfect is:first+plural	# T2 + (v)imo
SFX xL èser érimo/J2 èser	ds:indicative+imperfect is:first+plural	# T2 + (v)imo
SFX xL ser ris/J3 èser	ds:indicative+imperfect is:second+singular	# T2 + (v)i
SFX xL ser ri èser	ds:indicative+imperfect is:second+singular	# T2 + (v)i
SFX xL ser re èser	ds:indicative+imperfect is:second+singular	# T2 + (v)i
SFX xL ser res/J3 èser	ds:indicative+imperfect is:second+singular	# T2 + (v)i
SFX xL èser éris/J3 èser	ds:indicative+imperfect is:second+singular	# T2 + (v)i
SFX xL èser éri èser	ds:indicative+imperfect is:second+singular	# T2 + (v)i
SFX xL ser ri/J4 èser	ds:indicative+imperfect is:second+plural	# T2 + (v)i
SFX xL èser éri/J4 èser	ds:indicative+imperfect is:second+plural	# T2 + (v)i
SFX xL ser ra èser	ds:indicative+imperfect is:third	# T2 + (v)a
SFX xL èser éra èser	ds:indicative+imperfect is:third	# T2 + (v)a
SFX xL èser jèra/J1 èser	ds:indicative+imperfect is:first+singular	# T2 + (v)a
SFX xL èser jèro/J1 èser	ds:indicative+imperfect is:first+singular	# T2 + (v)o
SFX xL èser jèrimo/J2 èser	ds:indicative+imperfect is:first+plural	# T2 + (v)imo
SFX xL èser jèri èser	ds:indicative+imperfect is:second+singular	# T2 + (v)i
SFX xL èser jèris/J3 èser	ds:indicative+imperfect is:second+singular	# T2 + (v)i
SFX xL èser jèri/J4 èser	ds:indicative+imperfect is:second+plural	# T2 + (v)i
SFX xL èser jèra èser	ds:indicative+imperfect is:third	# T2 + (v)a
SFX xL èser ɉèra/J1 èser	ds:indicative+imperfect is:first+singular	# T2 + (v)a
SFX xL èser ɉèro/J1 èser	ds:indicative+imperfect is:first+singular	# T2 + (v)o
SFX xL èser ɉèrimo/J2 èser	ds:indicative+imperfect is:first+plural	# T2 + (v)imo
SFX xL èser ɉèri èser	ds:indicative+imperfect is:second+singular	# T2 + (v)i
SFX xL èser ɉèris/J3 èser	ds:indicative+imperfect is:second+singular	# T2 + (v)i
SFX xL èser ɉèri/J4 èser	ds:indicative+imperfect is:second+plural	# T2 + (v)i
SFX xL èser ɉèra èser	ds:indicative+imperfect is:third	# T2 + (v)a
SFX xL èser xèra/J1 èser	ds:indicative+imperfect is:first+singular	# T2 + (v)a
SFX xL èser xèro/J1 èser	ds:indicative+imperfect is:first+singular	# T2 + (v)o
SFX xL èser xèrimo/J2 èser	ds:indicative+imperfect is:first+plural	# T2 + (v)imo
SFX xL èser xèri èser	ds:indicative+imperfect is:second+singular	# T2 + (v)i
SFX xL èser xèris/J3 èser	ds:indicative+imperfect is:second+singular	# T2 + (v)i
SFX xL èser xèri/J4 èser	ds:indicative+imperfect is:second+plural	# T2 + (v)i
SFX xL èser xèra èser	ds:indicative+imperfect is:third	# T2 + (v)a
SFX xL èser fuse/J1 èser	ds:subjunctive+imperfect is:first+singular	# T2 + se
SFX xL èser furese/J1 èser	ds:subjunctive+imperfect is:first+singular	# T2 + se
SFX xL èser fúsimo èser	ds:subjunctive+imperfect is:first+plural	# T2 + simo
SFX xL èser fúsemo èser	ds:subjunctive+imperfect is:first+plural	# T2 + simo, coxòto
SFX xL èser fusi èser	ds:subjunctive+imperfect is:second+singular	# T2 + si
SFX xL èser fúsis/J3 èser	ds:subjunctive+imperfect is:second+singular	# T2 + si
SFX xL èser fusi/J4 èser	ds:subjunctive+imperfect is:second+plural	# T2 + si
SFX xL èser fusé/J4 èser	ds:subjunctive+imperfect is:second+plural	# T2 + si, coxòto
SFX xL èser fuse èser	ds:subjunctive+imperfect is:third	# T2 + se
SFX xL èser furese èser	ds:subjunctive+imperfect is:third	# T2 + se
SFX xL èser fúselo èser	ds:subjunctive+imperfect is:third ds:pronomenal+reflexive	# T2 + se
SFX xL èser fúseƚo èser	ds:subjunctive+imperfect is:third ds:pronomenal+reflexive	# T2 + se
SFX xL èser fose/J1 èser	ds:subjunctive+imperfect is:first+singular	# T2 + se
SFX xL èser fuòse/J1 èser	ds:subjunctive+imperfect is:first+singular	# T2 + se
SFX xL èser fósimo èser	ds:subjunctive+imperfect is:first+plural	# T2 + simo
SFX xL èser fonsi èser	ds:subjunctive+imperfect is:first+plural	# T2 + simo
SFX xL èser fosi èser	ds:subjunctive+imperfect is:second+singular	# T2 + si
SFX xL èser fósis/J3 èser	ds:subjunctive+imperfect is:second+singular	# T2 + si
SFX xL èser fuòsi èser	ds:subjunctive+imperfect is:second+singular	# T2 + si
SFX xL èser fuòsis/J3 èser	ds:subjunctive+imperfect is:second+singular	# T2 + si
SFX xL èser fosi/J4 èser	ds:subjunctive+imperfect is:second+plural	# T2 + si
SFX xL èser fuòsi/J4 èser	ds:subjunctive+imperfect is:second+plural	# T2 + si
SFX xL èser fose/FS èser	ds:subjunctive+imperfect is:third	# T2 + se
SFX xL èser fuòse/FS èser	ds:subjunctive+imperfect is:third	# T2 + se, belumat
SFX xL èser fóselo èser	ds:subjunctive+imperfect is:third ds:pronomenal+reflexive	# T2 + se
SFX xL èser fóseƚo èser	ds:subjunctive+imperfect is:third ds:pronomenal+reflexive	# T2 + se
SFX xL èser esesto/A1FS èser	ds:participle+passive+weak is:singular+masculine	# T2 + st[oiae]
SFX xL èser stasto/A1FS èser	ds:participle+passive+weak is:singular+masculine	# T2 + st[oiae]
SFX xL èser esendo èser	ds:gerund+simple	# T2 + ndo = T7 + ndo
SFX xL èser esèndo èser	ds:gerund+simple	# T2 + ndo = T7 + ndo
SFX xL èser sendo èser	ds:gerund+simple	# T2 + ndo = T7 + ndo
SFX xL èser ʼsendo èser	ds:gerund+simple	# T2 + ndo = T7 + ndo
SFX xL èser sèndo èser	ds:gerund+simple	# T2 + ndo = T7 + ndo
SFX xL èser ʼsèndo èser	ds:gerund+simple	# T2 + ndo = T7 + ndo
SFX xL èser siando/FS èser	ds:gerund+simple	# T2 + ndo = T7 + ndo
SFX xL èser esende èser	ds:gerund+simple	# T2 + ndo = T7 + ndo, buranèl
SFX xL èser esènde èser	ds:gerund+simple	# T2 + ndo = T7 + ndo, buranèl
SFX xL èser sende èser	ds:gerund+simple	# T2 + ndo = T7 + ndo, buranèl
SFX xL èser ʼsende èser	ds:gerund+simple	# T2 + ndo = T7 + ndo, buranèl
SFX xL èser sènde èser	ds:gerund+simple	# T2 + ndo = T7 + ndo, buranèl
SFX xL èser ʼsènde èser	ds:gerund+simple	# T2 + ndo = T7 + ndo, buranèl
SFX xL èser siande/FS èser	ds:gerund+simple	# T2 + ndo = T7 + ndo, buranèl
SFX xL èser esento/FS èser	ds:gerund+simple	# T2 + nto = T7 + nto
SFX xL èser ʼsento/FS èser	ds:gerund+simple	# T2 + nto = T7 + nto
SFX xL èser sianto/FS èser	ds:gerund+simple	# T2 + nto = T7 + nto
SFX xL èser esènto/FS èser	ds:gerund+simple	# T2 + nto
SFX xL èser ʼsènto/FS èser	ds:gerund+simple	# T2 + nto
SFX xL èser serò/J1 èser	ds:indicative+future is:first+singular	# T4 + rò
SFX xL èser serà/J1 èser	ds:indicative+future is:first+singular	# T4 + rà
SFX xL èser seremo/J2 èser	ds:indicative+future is:first+plural	# T4 + r[éí]mo
SFX xL èser serimo/J2 èser	ds:indicative+future is:first+plural	# T4 + r[éí]mo
SFX xL èser serà èser	ds:indicative+future is:second+singular	# T4 + rà
SFX xL èser seràs/J3 èser	ds:indicative+future is:second+singular	# T4 + rà
SFX xL èser seré èser	ds:indicative+future is:second+singular	# T4 + ré
SFX xL èser serés/J3 èser	ds:indicative+future is:second+singular	# T4 + ré
SFX xL èser seré/J4 èser	ds:indicative+future is:second+plural	# T4 + ré
SFX xL èser serí/J4 èser	ds:indicative+future is:second+plural	# T4 + rí
SFX xL èser serà èser	ds:indicative+future is:third	# T4 + rà
SFX xL èser sería èser	ds:conditional+present is:first+singular	# T4 + ría
SFX xL èser serésimo èser	ds:conditional+present is:first+plural	# T4 + résimo
SFX xL èser serísimo èser	ds:conditional+present is:first+plural	# T4 + rísimo
SFX xL èser serías/J3 èser	ds:conditional+present is:second+singular	# T4 + ría
SFX xL èser sería èser	ds:conditional+present is:second+singular	# T4 + ría
SFX xL èser seresi/J4 èser	ds:conditional+present is:second+plural	# T4 + rési
SFX xL èser serisi/J4 èser	ds:conditional+present is:second+plural	# T4 + rési, padoan
SFX xL èser seresi èser	ds:conditional+present is:second+singular	# T4 + rési
SFX xL èser serisi èser	ds:conditional+present is:second+singular	# T4 + rési, padoan
SFX xL èser serésis/J3 èser	ds:conditional+present is:second+singular	# T4 + rési
SFX xL èser serísis/J3 èser	ds:conditional+present is:second+singular	# T4 + rési, padoan
SFX xL èser sería èser	ds:conditional+present is:third	# T4 + ría
SFX xL èser serave/J1FS èser	ds:conditional+present is:first+singular	# T4 + rà(v)e
SFX xL èser serave/FS èser	ds:conditional+present is:first+plural	# T4 + rà(v)e
SFX xL èser serave/FS èser	ds:conditional+present is:second+singular	# T4 + rà(v)e
SFX xL èser seràves/J3 èser	ds:conditional+present is:second+singular	# T4 + rà(v)e
SFX xL èser serave/J4FS èser	ds:conditional+present is:second+plural	# T4 + rà(v)e
SFX xL èser serave/FS èser	ds:conditional+present is:third	# T4 + rà(v)e
SFX xL èser serae/J1 èser	ds:conditional+present is:first+singular	# T4 + rà(v)e
SFX xL èser serae èser	ds:conditional+present is:first+plural	# T4 + rà(v)e
SFX xL èser serae èser	ds:conditional+present is:second+singular	# T4 + rà(v)e
SFX xL èser seràes/J3 èser	ds:conditional+present is:second+singular	# T4 + rà(v)e
SFX xL èser serae/J4 èser	ds:conditional+present is:second+plural	# T4 + rà(v)e
SFX xL èser serae èser	ds:conditional+present is:third	# T4 + rà(v)e
SFX xL èser semo/J2 èser	ds:indicative+present is:first+plural	# T5 + mo
SFX xL èser simo/J2 èser	ds:indicative+present is:first+plural	# T5 + mo
SFX xL èser sè/J4 èser	ds:indicative+present is:second+plural	# T5
SFX xL èser sé/J4 èser	ds:indicative+present is:second+plural	# T5
SFX xL èser sí/J4 èser	ds:indicative+present is:second+plural	# T5
SFX xL èser sié/J4 èser	ds:indicative+present is:second+plural	# T12 + é
SFX xL èser sipiemo èser	ds:subjunctive+present is:first+plural	# T5 + mo
SFX xL èser sipimo èser	ds:subjunctive+present is:first+plural	# T5 + mo
SFX xL èser sipié èser	ds:subjunctive+present is:second+plural	# T5
SFX xL èser sipiè èser	ds:subjunctive+present is:second+plural	# T5
SFX xL èser sipí èser	ds:subjunctive+present is:second+plural	# T5
SFX xL èser seré/J4 èser	ds:imperative+present is:second+plural	# T5
SFX xL èser serí/J4 èser	ds:imperative+present is:second+plural	# T5
SFX xL èser semo èser	ds:imperative+present is:first+plural	# T5 + mo
SFX xL èser simo èser	ds:imperative+present is:first+plural	# T5 + mo
SFX xL èser son èser	ds:imperative+present is:first+plural	# T12 + ón
SFX xL èser sen èser	ds:imperative+present is:first+plural	# T12 + én
SFX xL èser esudo/M0y0 èser	ds:participle+passive+weak is:singular+masculine	# T6 + d[oi]
SFX xL èser esuda/F0y0 èser	ds:participle+passive+weak is:singular+femenine	# T6 + d[ae]
SFX xL èser stado/M0y0 èser	ds:participle+passive+weak is:singular+masculine	# T6 + d[oi]
SFX xL èser stada/F0y0 èser	ds:participle+passive+weak is:singular+femenine	# T6 + d[ae]
SFX xL èser esente/FS èser	ds:participle+active	# T7 + nte
SFX xL èser siante èser	ds:participle+active	# T7 + nte
SFX xL èser esènte/FS èser	ds:participle+active	# T7 + nte
SFX xL èser sè èser	ds:imperative+present is:second+plural	# T5 = 12 + é
SFX xL èser sé èser	ds:imperative+present is:second+plural	# T5 = 12 + é
SFX xL èser sí èser	ds:imperative+present is:second+plural	# T5
SFX xL èser sí èser	ds:indicative+present is:second+singular	# T8 + i
SFX xL èser sís/J3 èser	ds:indicative+present is:second+singular	# T8 + i
SFX xL èser sipia èser	ds:subjunctive+present is:first+singular	# T8 + a
SFX xL èser sipi èser	ds:subjunctive+present is:second+singular	# T8 + i
SFX xL èser sipis èser	ds:subjunctive+present is:second+singular	# T8 + i
SFX xL èser son/J1 èser	ds:indicative+present is:first+singular	# T8 + [oe]
SFX xL èser sun/J1 èser	ds:indicative+present is:first+singular	# T8 + [oe]
SFX xL èser súʼ èser	ds:indicative+present is:first+singular	# T8 + [oe], coxòto
SFX xL èser sion/J1 èser	ds:indicative+present is:first+singular	# T8 + [oe]
SFX xL èser sé èser	ds:indicative+present is:second+singular	# T8 + e, 2s=3
SFX xL èser sés/J3 èser	ds:indicative+present is:second+singular	# T8 + e, 2s=3
SFX xL èser é èser	ds:indicative+present is:second+singular	# T8 + e, 2s=3
SFX xL èser és/J3 èser	ds:indicative+present is:second+singular	# T8 + e, 2s=3, belumat
SFX xL èser xé èser	ds:indicative+present is:second+singular	# T8 + e, 2s=3
SFX xL èser xés/J3 èser	ds:indicative+present is:second+singular	# T8 + e, 2s=3
SFX xL èser è èser	ds:indicative+present is:second+singular	# T8 + e, 2s=3
SFX xL er 0/J3 èser	ds:indicative+present is:second+singular	# T8 + e, 2s=3
SFX xL er 0 èser	ds:indicative+present is:second+singular	# T8 + e, 2s=3, belumat
SFX xL èser sé èser	ds:indicative+present is:third	# T8 + e = T10
SFX xL èser é èser	ds:indicative+present is:third	# T8 + e = T10
SFX xL èser xé èser	ds:indicative+present is:third	# T8 + e = T10
SFX xL èser sís/J3 èser	ds:indicative+present is:third	# T8 + e, 2s=3
SFX xL èser sipie èser	ds:subjunctive+present is:first+singular	# T8 + e
SFX xL èser síe èser	ds:subjunctive+present is:first+singular	# T8 + e
SFX xL èser see èser	ds:subjunctive+present is:first+singular	# T8 + e
SFX xL èser sipia èser	ds:subjunctive+present is:second+singular	# T8 + e, 2s=3
SFX xL èser sipie èser	ds:subjunctive+present is:second+singular	# T8 + e, 2s=3
SFX xL èser síe èser	ds:subjunctive+present is:second+singular	# T8 + e, 2s=3
SFX xL èser sepia èser	ds:subjunctive+present is:third	# T8 + a
SFX xL èser sipie èser	ds:subjunctive+present is:third	# T8 + e
SFX xL èser síe èser	ds:subjunctive+present is:third	# T8 + e
SFX xL èser see èser	ds:subjunctive+present is:third	# T8 + e
SFX xL èser sí èser	ds:imperative+present is:second+singular	# T9
SFX xL ser re/J1 èser	ds:indicative+imperfect is:first+singular	# T2 + (v)e
SFX xL èser jère/J1 èser	ds:indicative+imperfect is:first+singular	# T2 + (v)e
SFX xL èser jereon/J2 èser	ds:indicative+imperfect is:first+singular	# T2 + (v)e
SFX xL èser ɉère/J1 èser	ds:indicative+imperfect is:first+singular	# T2 + (v)e
SFX xL èser ɉereon/J2 èser	ds:indicative+imperfect is:first+singular	# T2 + (v)e
SFX xL èser xère/J1 èser	ds:indicative+imperfect is:first+singular	# T2 + (v)e
SFX xL èser fuse èser	ds:subjunctive+imperfect is:second+singular	# T2 + se, 2s=3
SFX xL èser furese èser	ds:subjunctive+imperfect is:second+singular	# T2 + se, 2s=3
SFX xL èser fusa èser	ds:subjunctive+imperfect is:second+singular	# T2 + se, 2s=3
SFX xL èser fose èser	ds:subjunctive+imperfect is:second+singular	# T2 + se, 2s=3
SFX xL èser fuòse èser	ds:subjunctive+imperfect is:second+singular	# T2 + se, 2s=3
SFX xL èser fosa èser	ds:subjunctive+imperfect is:second+singular	# T2 + se, 2s=3
SFX xL èser fuòsa èser	ds:subjunctive+imperfect is:second+singular	# T2 + se, 2s=3
SFX xL èser seron/J2 èser	ds:indicative+future is:first+plural	# T4 + rón
SFX xL èser sereon/J2 èser	ds:indicative+future is:first+plural	# T4 + rón, belumat
SFX xL èser seren/J2 èser	ds:indicative+future is:first+plural	# T4 + rén
SFX xL èser seríe èser	ds:conditional+present is:first+singular	# T4 + ríe
SFX xL èser seree èser	ds:conditional+present is:first+singular	# T4 + rée
SFX xL èser seree èser	ds:conditional+present is:second+singular	# T4 + rée
SFX xL èser seree èser	ds:conditional+present is:third	# T4 + rée
SFX xL èser seron èser	ds:conditional+present is:first+plural	# T4 + r(is)(i)ón(se)
SFX xL èser seronse èser	ds:conditional+present is:first+plural	# T4 + r(is)(i)ón(se)
SFX xL èser seronsi èser	ds:conditional+present is:first+plural	# T4 + r(is)(i)ón(se)
SFX xL èser sereon èser	ds:conditional+present is:first+plural	# T4 + r(is)(i)ón(se), belumat
SFX xL èser sereonse èser	ds:conditional+present is:first+plural	# T4 + r(is)(i)ón(se), belumat
SFX xL èser sereonsi èser	ds:conditional+present is:first+plural	# T4 + r(is)(i)ón(se), belumat
SFX xL èser serion èser	ds:conditional+present is:first+plural	# T4 + r(is)(i)ón(se)
SFX xL èser serionse èser	ds:conditional+present is:first+plural	# T4 + r(is)(i)ón(se)
SFX xL èser serionsi èser	ds:conditional+present is:first+plural	# T4 + r(is)(i)ón(se)
SFX xL èser serison èser	ds:conditional+present is:first+plural	# T4 + r(is)(i)ón(se)
SFX xL èser serisonse èser	ds:conditional+present is:first+plural	# T4 + r(is)(i)ón(se)
SFX xL èser serisonsi èser	ds:conditional+present is:first+plural	# T4 + r(is)(i)ón(se)
SFX xL èser serision èser	ds:conditional+present is:first+plural	# T4 + r(is)(i)ón(se)
SFX xL èser serisionse èser	ds:conditional+present is:first+plural	# T4 + r(is)(i)ón(se)
SFX xL èser serisionsi èser	ds:conditional+present is:first+plural	# T4 + r(is)(i)ón(se)
SFX xL èser seren èser	ds:conditional+present is:first+plural	# T4 + r(is)én(s[ei])
SFX xL èser serense èser	ds:conditional+present is:first+plural	# T4 + r(is)én(s[ei])
SFX xL èser serensi èser	ds:conditional+present is:first+plural	# T4 + r(is)én(s[ei])
SFX xL èser serisen èser	ds:conditional+present is:first+plural	# T4 + r(is)én(s[ei])
SFX xL èser serisense èser	ds:conditional+present is:first+plural	# T4 + r(is)én(s[ei])
SFX xL èser serisensi èser	ds:conditional+present is:first+plural	# T4 + r(is)én(s[ei])
SFX xL èser serié èser	ds:conditional+present is:second+singular	# T4 + r(is)ié
SFX xL èser seriè èser	ds:conditional+present is:second+singular	# T4 + r(is)iè
SFX xL èser serisié èser	ds:conditional+present is:second+singular	# T4 + r(is)ié
SFX xL èser serisiè èser	ds:conditional+present is:second+singular	# T4 + r(is)iè
SFX xL èser seríe èser	ds:conditional+present is:third	# T4 + ríe
SFX xL èser eron/J2 èser	ds:indicative+imperfect is:first+plural	# T11 + (iv)(i)ón(se)
SFX xL èser eronse/J2 èser	ds:indicative+imperfect is:first+plural	# T11 + (iv)(i)ón(se)
SFX xL èser eronsi/J2 èser	ds:indicative+imperfect is:first+plural	# T11 + (iv)(i)ón(se)
SFX xL èser ereon/J2 èser	ds:indicative+imperfect is:first+plural	# T11 + (iv)(i)ón(se), belumat
SFX xL èser ereonse/J2 èser	ds:indicative+imperfect is:first+plural	# T11 + (iv)(i)ón(se), belumat
SFX xL èser ereonsi/J2 èser	ds:indicative+imperfect is:first+plural	# T11 + (iv)(i)ón(se), belumat
SFX xL èser erion/J2 èser	ds:indicative+imperfect is:first+plural	# T11 + (iv)(i)ón(se)
SFX xL èser erionse/J2 èser	ds:indicative+imperfect is:first+plural	# T11 + (iv)(i)ón(se)
SFX xL èser erionsi/J2 èser	ds:indicative+imperfect is:first+plural	# T11 + (iv)(i)ón(se)
SFX xL èser erivon/J2 èser	ds:indicative+imperfect is:first+plural	# T11 + (iv)(i)ón(se)
SFX xL èser erivonse/J2 èser	ds:indicative+imperfect is:first+plural	# T11 + (iv)(i)ón(se)
SFX xL èser erivonsi/J2 èser	ds:indicative+imperfect is:first+plural	# T11 + (iv)(i)ón(se)
SFX xL èser erivion/J2 èser	ds:indicative+imperfect is:first+plural	# T11 + (iv)(i)ón(se)
SFX xL èser erivionse/J2 èser	ds:indicative+imperfect is:first+plural	# T11 + (iv)(i)ón(se)
SFX xL èser erivionsi/J2 èser	ds:indicative+imperfect is:first+plural	# T11 + (iv)(i)ón(se)
SFX xL èser eren/J2 èser	ds:indicative+imperfect is:first+plural	# T11 + (iv)én(s[ei])
SFX xL èser erense/J2 èser	ds:indicative+imperfect is:first+plural	# T11 + (iv)én(s[ei])
SFX xL èser erensi/J2 èser	ds:indicative+imperfect is:first+plural	# T11 + (iv)én(s[ei])
SFX xL èser jerensi/J2 èser	ds:indicative+imperfect is:first+plural	# T11 + (iv)én(s[ei])
SFX xL èser eriven/J2 èser	ds:indicative+imperfect is:first+plural	# T11 + (iv)én(s[ei])
SFX xL èser erivense/J2 èser	ds:indicative+imperfect is:first+plural	# T11 + (iv)én(s[ei])
SFX xL èser erivensi/J2 èser	ds:indicative+imperfect is:first+plural	# T11 + (iv)én(s[ei])
SFX xL èser erié/J4 èser	ds:indicative+imperfect is:second+plural	# T11 + (iv)ié
SFX xL èser erivié/J4 èser	ds:indicative+imperfect is:second+plural	# T11 + (iv)ié
SFX xL èser eresi/J4 èser	ds:indicative+imperfect is:second+plural	# T2 + rési
SFX xL èser erisi/J4 èser	ds:indicative+imperfect is:second+plural	# T2 + rési, padoan
SFX xL èser jeresi/J4 èser	ds:indicative+imperfect is:second+plural	# T2 + rési
SFX xL èser jerisi/J4 èser	ds:indicative+imperfect is:second+plural	# T2 + rési, padoan
SFX xL èser ereson èser	ds:subjunctive+imperfect is:first+plural	# T11 + (es)(i)ón(e|se)
SFX xL èser erison èser	ds:subjunctive+imperfect is:first+plural	# T11 + (is)(i)ón(e|se)
SFX xL èser erisone èser	ds:subjunctive+imperfect is:first+plural	# T11 + (is)(i)ón(e|se)
SFX xL èser erisonse èser	ds:subjunctive+imperfect is:first+plural	# T11 + (is)(i)ón(e|se)
SFX xL èser erision èser	ds:subjunctive+imperfect is:first+plural	# T11 + (is)(i)ón(e|se)
SFX xL èser erisione èser	ds:subjunctive+imperfect is:first+plural	# T11 + (is)(i)ón(e|se)
SFX xL èser erisionse èser	ds:subjunctive+imperfect is:first+plural	# T11 + (is)(i)ón(e|se)
SFX xL èser fuson èser	ds:subjunctive+imperfect is:first+plural	# T11 + (is)(i)ón(e|se)
SFX xL èser fusone èser	ds:subjunctive+imperfect is:first+plural	# T11 + (is)(i)ón(e|se)
SFX xL èser fusonse èser	ds:subjunctive+imperfect is:first+plural	# T11 + (is)(i)ón(e|se)
SFX xL èser fusion èser	ds:subjunctive+imperfect is:first+plural	# T11 + (is)(i)ón(e|se)
SFX xL èser fusione èser	ds:subjunctive+imperfect is:first+plural	# T11 + (is)(i)ón(e|se)
SFX xL èser fusionse èser	ds:subjunctive+imperfect is:first+plural	# T11 + (is)(i)ón(e|se)
SFX xL èser fusison èser	ds:subjunctive+imperfect is:first+plural	# T11 + (is)(i)ón(e|se)
SFX xL èser fusisone èser	ds:subjunctive+imperfect is:first+plural	# T11 + (is)(i)ón(e|se)
SFX xL èser fusisonse èser	ds:subjunctive+imperfect is:first+plural	# T11 + (is)(i)ón(e|se)
SFX xL èser fusision èser	ds:subjunctive+imperfect is:first+plural	# T11 + (is)(i)ón(e|se)
SFX xL èser fusisione èser	ds:subjunctive+imperfect is:first+plural	# T11 + (is)(i)ón(e|se)
SFX xL èser fusisionse èser	ds:subjunctive+imperfect is:first+plural	# T11 + (is)(i)ón(e|se)
SFX xL èser fusen èser	ds:subjunctive+imperfect is:first+plural	# T11 + (is)én(e|s[ei])
SFX xL èser fusene èser	ds:subjunctive+imperfect is:first+plural	# T11 + (is)én(e|s[ei])
SFX xL èser fusense èser	ds:subjunctive+imperfect is:first+plural	# T11 + (is)én(e|s[ei])
SFX xL èser fusensi èser	ds:subjunctive+imperfect is:first+plural	# T11 + (is)én(e|s[ei])
SFX xL èser fusisen èser	ds:subjunctive+imperfect is:first+plural	# T11 + (is)én(e|s[ei])
SFX xL èser fusisene èser	ds:subjunctive+imperfect is:first+plural	# T11 + (is)én(e|s[ei])
SFX xL èser fusisense èser	ds:subjunctive+imperfect is:first+plural	# T11 + (is)én(e|s[ei])
SFX xL èser fusisensi èser	ds:subjunctive+imperfect is:first+plural	# T11 + (is)én(e|s[ei])
SFX xL èser fusié èser	ds:subjunctive+imperfect is:second+plural	# T11 + (is)ié([dg]e)
SFX xL èser fusiede èser	ds:subjunctive+imperfect is:second+plural	# T11 + (is)ié([dg]e)
SFX xL èser fusiege èser	ds:subjunctive+imperfect is:second+plural	# T11 + (is)ié([dg]e)
SFX xL èser fusiè èser	ds:subjunctive+imperfect is:second+plural	# T11 + (is)iè([dg]e)
SFX xL èser fusiède èser	ds:subjunctive+imperfect is:second+plural	# T11 + (is)iè([dg]e)
SFX xL èser fusiège èser	ds:subjunctive+imperfect is:second+plural	# T11 + (is)iè([dg]e)
SFX xL èser fusisié/J4 èser	ds:subjunctive+imperfect is:second+plural	# T11 + (is)ié([dg]e)
SFX xL èser fusisiede èser	ds:subjunctive+imperfect is:second+plural	# T11 + (is)ié([dg]e)
SFX xL èser fusisiege èser	ds:subjunctive+imperfect is:second+plural	# T11 + (is)ié([dg]e)
SFX xL èser fusisiè/J4 èser	ds:subjunctive+imperfect is:second+plural	# T11 + (is)iè([dg]e)
SFX xL èser fusisiède èser	ds:subjunctive+imperfect is:second+plural	# T11 + (is)iè([dg]e)
SFX xL èser fusisiège èser	ds:subjunctive+imperfect is:second+plural	# T11 + (is)iè([dg]e)
SFX xL èser erisié/J4 èser	ds:subjunctive+imperfect is:second+plural	# T11 + (is)ié([dg]e)
SFX xL èser erisi/J4 èser	ds:subjunctive+imperfect is:second+plural	# T11 + isi
SFX xL èser erisiede èser	ds:subjunctive+imperfect is:second+plural	# T11 + (is)ié([dg]e)
SFX xL èser erisiege èser	ds:subjunctive+imperfect is:second+plural	# T11 + (is)ié([dg]e)
SFX xL èser erisiè/J4 èser	ds:subjunctive+imperfect is:second+plural	# T11 + (is)iè([dg]e)
SFX xL èser erisiède èser	ds:subjunctive+imperfect is:second+plural	# T11 + (is)iè([dg]e)
SFX xL èser erisiège èser	ds:subjunctive+imperfect is:second+plural	# T11 + (is)iè([dg]e)
SFX xL èser foson èser	ds:subjunctive+imperfect is:first+plural	# T11 + (is)(i)ón(e|se)
SFX xL èser foeson èser	ds:subjunctive+imperfect is:first+plural	# T11 + (es)(i)ón(e|se)
SFX xL èser foison èser	ds:subjunctive+imperfect is:first+plural	# T11 + (is)(i)ón(e|se), belumat
SFX xL èser fosone èser	ds:subjunctive+imperfect is:first+plural	# T11 + (is)(i)ón(e|se)
SFX xL èser fosonse èser	ds:subjunctive+imperfect is:first+plural	# T11 + (is)(i)ón(e|se)
SFX xL èser fosion èser	ds:subjunctive+imperfect is:first+plural	# T11 + (is)(i)ón(e|se)
SFX xL èser fosione èser	ds:subjunctive+imperfect is:first+plural	# T11 + (is)(i)ón(e|se)
SFX xL èser fosionse èser	ds:subjunctive+imperfect is:first+plural	# T11 + (is)(i)ón(e|se)
SFX xL èser fosison èser	ds:subjunctive+imperfect is:first+plural	# T11 + (is)(i)ón(e|se)
SFX xL èser fosisone èser	ds:subjunctive+imperfect is:first+plural	# T11 + (is)(i)ón(e|se)
SFX xL èser fosisonse èser	ds:subjunctive+imperfect is:first+plural	# T11 + (is)(i)ón(e|se)
SFX xL èser fosision èser	ds:subjunctive+imperfect is:first+plural	# T11 + (is)(i)ón(e|se)
SFX xL èser fosisione èser	ds:subjunctive+imperfect is:first+plural	# T11 + (is)(i)ón(e|se)
SFX xL èser fosisionse èser	ds:subjunctive+imperfect is:first+plural	# T11 + (is)(i)ón(e|se)
SFX xL èser fosen èser	ds:subjunctive+imperfect is:first+plural	# T11 + (is)én(e|s[ei])
SFX xL èser fosene èser	ds:subjunctive+imperfect is:first+plural	# T11 + (is)én(e|s[ei])
SFX xL èser fosense èser	ds:subjunctive+imperfect is:first+plural	# T11 + (is)én(e|s[ei])
SFX xL èser fosensi èser	ds:subjunctive+imperfect is:first+plural	# T11 + (is)én(e|s[ei])
SFX xL èser fosisen èser	ds:subjunctive+imperfect is:first+plural	# T11 + (is)én(e|s[ei])
SFX xL èser fosisene èser	ds:subjunctive+imperfect is:first+plural	# T11 + (is)én(e|s[ei])
SFX xL èser fosisense èser	ds:subjunctive+imperfect is:first+plural	# T11 + (is)én(e|s[ei])
SFX xL èser fosisensi èser	ds:subjunctive+imperfect is:first+plural	# T11 + (is)én(e|s[ei])
SFX xL èser fosié èser	ds:subjunctive+imperfect is:second+plural	# T11 + (is)ié([dg]e)
SFX xL èser fosiede èser	ds:subjunctive+imperfect is:second+plural	# T11 + (is)ié([dg]e)
SFX xL èser fosiege èser	ds:subjunctive+imperfect is:second+plural	# T11 + (is)ié([dg]e)
SFX xL èser fosiè èser	ds:subjunctive+imperfect is:second+plural	# T11 + (is)iè([dg]e)
SFX xL èser fosiède èser	ds:subjunctive+imperfect is:second+plural	# T11 + (is)iè([dg]e)
SFX xL èser fosiège èser	ds:subjunctive+imperfect is:second+plural	# T11 + (is)iè([dg]e)
SFX xL èser fosisié/J4 èser	ds:subjunctive+imperfect is:second+plural	# T11 + (is)ié([dg]e)
SFX xL èser fosisiede èser	ds:subjunctive+imperfect is:second+plural	# T11 + (is)ié([dg]e)
SFX xL èser fosisiege èser	ds:subjunctive+imperfect is:second+plural	# T11 + (is)ié([dg]e)
SFX xL èser fosisiè/J4 èser	ds:subjunctive+imperfect is:second+plural	# T11 + (is)iè([dg]e)
SFX xL èser fosisiède èser	ds:subjunctive+imperfect is:second+plural	# T11 + (is)iè([dg]e)
SFX xL èser fosisiège èser	ds:subjunctive+imperfect is:second+plural	# T11 + (is)iè([dg]e)
SFX xL èser sede èser	ds:subjunctive+imperfect is:second+plural	# T11 + (is)ié([dg]e)
SFX xL èser siede èser	ds:subjunctive+imperfect is:second+plural	# T11 + (is)ié([dg]e)
SFX xL èser son/J2 èser	ds:indicative+present is:first+plural	# T12 + ón
SFX xL èser seon/J2 èser	ds:indicative+present is:first+plural	# T12 + ón
SFX xL èser sen/J2 èser	ds:indicative+present is:first+plural	# T12 + én
SFX xL èser sipion èser	ds:subjunctive+present is:first+plural	# T12 + (i)ón(e)
SFX xL èser sipione èser	ds:subjunctive+present is:first+plural	# T12 + (i)ón(e)
SFX xL èser sione èser	ds:subjunctive+present is:first+plural	# T12 + (i)ón(e)
SFX xL èser sipien èser	ds:subjunctive+present is:first+plural	# T12 + én(e)
SFX xL èser sipiene èser	ds:subjunctive+present is:first+plural	# T12 + én(e)
SFX xL èser sipiede èser	ds:subjunctive+present is:second+plural	# T12 + é([dg]e)
SFX xL èser sipiege èser	ds:subjunctive+present is:second+plural	# T12 + é([dg]e)
SFX xL èser sipiège èser	ds:subjunctive+present is:second+plural	# T12 + é([dg]e)
SFX xL èser sarò/J1 èser	ds:indicative+future is:first+singular	# T4 + rò
SFX xL èser sarà/J1 èser	ds:indicative+future is:first+singular	# T4 + rà
SFX xL èser saremo/J2 èser	ds:indicative+future is:first+plural	# T4 + r[éí]mo
SFX xL èser sarimo/J2 èser	ds:indicative+future is:first+plural	# T4 + r[éí]mo
SFX xL èser sarà èser	ds:indicative+future is:second+singular	# T4 + rà
SFX xL èser saràs/J3 èser	ds:indicative+future is:second+singular	# T4 + rà
SFX xL èser saré èser	ds:indicative+future is:second+singular	# T4 + ré
SFX xL èser sarés/J3 èser	ds:indicative+future is:second+singular	# T4 + ré
SFX xL èser saré/J4 èser	ds:indicative+future is:second+plural	# T4 + ré
SFX xL èser sarí/J4 èser	ds:indicative+future is:second+plural	# T4 + rí
SFX xL èser sarà èser	ds:indicative+future is:third	# T4 + rà
SFX xL èser saría èser	ds:conditional+present is:first+singular	# T4 + ría
SFX xL èser saríe èser	ds:conditional+present is:first+singular	# T4 + ríe
SFX xL èser sarésimo èser	ds:conditional+present is:first+plural	# T4 + résimo
SFX xL èser sarísimo èser	ds:conditional+present is:first+plural	# T4 + rísimo
SFX xL èser sarías/J3 èser	ds:conditional+present is:second+singular	# T4 + ría
SFX xL èser saría èser	ds:conditional+present is:second+singular	# T4 + ría
SFX xL èser saresi/J4 èser	ds:conditional+present is:second+plural	# T4 + rési
SFX xL èser sarisi/J4 èser	ds:conditional+present is:second+plural	# T4 + rési, padoan
SFX xL èser saresi èser	ds:conditional+present is:second+singular	# T4 + rési
SFX xL èser sarisi èser	ds:conditional+present is:second+singular	# T4 + rési, padoan
SFX xL èser sarésis/J3 èser	ds:conditional+present is:second+singular	# T4 + rési
SFX xL èser sarísis/J3 èser	ds:conditional+present is:second+singular	# T4 + rési, padoan
SFX xL èser saría èser	ds:conditional+present is:third	# T4 + ría
SFX xL èser sarave/J1FS èser	ds:conditional+present is:first+singular	# T4 + rà(v)e
SFX xL èser sarave/FS èser	ds:conditional+present is:first+plural	# T4 + rà(v)e
SFX xL èser sarave/FS èser	ds:conditional+present is:second+singular	# T4 + rà(v)e
SFX xL èser saràves/J3 èser	ds:conditional+present is:second+singular	# T4 + rà(v)e
SFX xL èser sarave/J4FS èser	ds:conditional+present is:second+plural	# T4 + rà(v)e
SFX xL èser sarave/FS èser	ds:conditional+present is:third	# T4 + rà(v)e
SFX xL èser sarae/J1 èser	ds:conditional+present is:first+singular	# T4 + rà(v)e
SFX xL èser sarèe/J1 èser	ds:conditional+present is:first+singular	# T4 + rà(v)e
SFX xL èser sarae èser	ds:conditional+present is:first+plural	# T4 + rà(v)e
SFX xL èser sarae èser	ds:conditional+present is:second+singular	# T4 + rà(v)e
SFX xL èser saràes/J3 èser	ds:conditional+present is:second+singular	# T4 + rà(v)e
SFX xL èser sarèe èser	ds:conditional+present is:second+singular	# T4 + rà(v)e
SFX xL èser sarèes/J3 èser	ds:conditional+present is:second+singular	# T4 + rà(v)e
SFX xL èser sarae/J4 èser	ds:conditional+present is:second+plural	# T4 + rà(v)e
SFX xL èser sarae èser	ds:conditional+present is:third	# T4 + rà(v)e
SFX xL èser sarèe èser	ds:conditional+present is:third	# T4 + rà(v)e

# vèrbi '–er inregolari: rïèser
SFX xM Y 371
SFX xM ïèser iser ïèser	ds:infinitive+simple	# T1 + r(e)
SFX xM er re ïèser	ds:infinitive+simple	# T1 + r(e), padoan/coxòto
SFX xM ser ra/J1 ïèser	ds:indicative+imperfect is:first+singular	# T2 + (v)a
SFX xM èser éra/J1 ïèser	ds:indicative+imperfect is:first+singular	# T2 + (v)a
SFX xM ser ro/J1 ïèser	ds:indicative+imperfect is:first+singular	# T2 + (v)o
SFX xM ser rimo/J2 ïèser	ds:indicative+imperfect is:first+plural	# T2 + (v)imo
SFX xM èser érimo/J2 ïèser	ds:indicative+imperfect is:first+plural	# T2 + (v)imo
SFX xM ser ris/J3 ïèser	ds:indicative+imperfect is:second+singular	# T2 + (v)i
SFX xM ser ri ïèser	ds:indicative+imperfect is:second+singular	# T2 + (v)i
SFX xM ser re ïèser	ds:indicative+imperfect is:second+singular	# T2 + (v)i
SFX xM ser res/J3 ïèser	ds:indicative+imperfect is:second+singular	# T2 + (v)i
SFX xM èser éris/J3 ïèser	ds:indicative+imperfect is:second+singular	# T2 + (v)i
SFX xM èser éri ïèser	ds:indicative+imperfect is:second+singular	# T2 + (v)i
SFX xM ser ri/J4 ïèser	ds:indicative+imperfect is:second+plural	# T2 + (v)i
SFX xM èser éri/J4 ïèser	ds:indicative+imperfect is:second+plural	# T2 + (v)i
SFX xM ser ra ïèser	ds:indicative+imperfect is:third	# T2 + (v)a
SFX xM èser éra ïèser	ds:indicative+imperfect is:third	# T2 + (v)a
SFX xM ïèser ijèra/J1 ïèser	ds:indicative+imperfect is:first+singular	# T2 + (v)a
SFX xM ïèser ijèro/J1 ïèser	ds:indicative+imperfect is:first+singular	# T2 + (v)o
SFX xM ïèser ijèrimo/J2 ïèser	ds:indicative+imperfect is:first+plural	# T2 + (v)imo
SFX xM ïèser ijèri ïèser	ds:indicative+imperfect is:second+singular	# T2 + (v)i
SFX xM ïèser ijèris/J3 ïèser	ds:indicative+imperfect is:second+singular	# T2 + (v)i
SFX xM ïèser ijèri/J4 ïèser	ds:indicative+imperfect is:second+plural	# T2 + (v)i
SFX xM ïèser ijèra ïèser	ds:indicative+imperfect is:third	# T2 + (v)a
SFX xM ïèser iɉèra/J1 ïèser	ds:indicative+imperfect is:first+singular	# T2 + (v)a
SFX xM ïèser iɉèro/J1 ïèser	ds:indicative+imperfect is:first+singular	# T2 + (v)o
SFX xM ïèser iɉèrimo/J2 ïèser	ds:indicative+imperfect is:first+plural	# T2 + (v)imo
SFX xM ïèser iɉèri ïèser	ds:indicative+imperfect is:second+singular	# T2 + (v)i
SFX xM ïèser iɉèris/J3 ïèser	ds:indicative+imperfect is:second+singular	# T2 + (v)i
SFX xM ïèser iɉèri/J4 ïèser	ds:indicative+imperfect is:second+plural	# T2 + (v)i
SFX xM ïèser iɉèra ïèser	ds:indicative+imperfect is:third	# T2 + (v)a
SFX xM ïèser ixèra/J1 ïèser	ds:indicative+imperfect is:first+singular	# T2 + (v)a
SFX xM ïèser ixèro/J1 ïèser	ds:indicative+imperfect is:first+singular	# T2 + (v)o
SFX xM ïèser ixèrimo/J2 ïèser	ds:indicative+imperfect is:first+plural	# T2 + (v)imo
SFX xM ïèser ixèri ïèser	ds:indicative+imperfect is:second+singular	# T2 + (v)i
SFX xM ïèser ixèris/J3 ïèser	ds:indicative+imperfect is:second+singular	# T2 + (v)i
SFX xM ïèser ixèri/J4 ïèser	ds:indicative+imperfect is:second+plural	# T2 + (v)i
SFX xM ïèser ixèra ïèser	ds:indicative+imperfect is:third	# T2 + (v)a
SFX xM ïèser ifuse/J1 ïèser	ds:subjunctive+imperfect is:first+singular	# T2 + se
SFX xM ïèser ifurese/J1 ïèser	ds:subjunctive+imperfect is:first+singular	# T2 + se
SFX xM ïèser ifúsimo ïèser	ds:subjunctive+imperfect is:first+plural	# T2 + simo
SFX xM ïèser ifúsemo ïèser	ds:subjunctive+imperfect is:first+plural	# T2 + simo, coxòto
SFX xM ïèser ifusi ïèser	ds:subjunctive+imperfect is:second+singular	# T2 + si
SFX xM ïèser ifúsis/J3 ïèser	ds:subjunctive+imperfect is:second+singular	# T2 + si
SFX xM ïèser ifusi/J4 ïèser	ds:subjunctive+imperfect is:second+plural	# T2 + si
SFX xM ïèser ifusé/J4 ïèser	ds:subjunctive+imperfect is:second+plural	# T2 + si, coxòto
SFX xM ïèser ifuse ïèser	ds:subjunctive+imperfect is:third	# T2 + se
SFX xM ïèser ifurese ïèser	ds:subjunctive+imperfect is:third	# T2 + se
SFX xM ïèser ifúselo ïèser	ds:subjunctive+imperfect is:third ds:pronomenal+reflexive	# T2 + se
SFX xM ïèser ifúseƚo ïèser	ds:subjunctive+imperfect is:third ds:pronomenal+reflexive	# T2 + se
SFX xM ïèser ifose/J1 ïèser	ds:subjunctive+imperfect is:first+singular	# T2 + se
SFX xM ïèser ifuòse/J1 ïèser	ds:subjunctive+imperfect is:first+singular	# T2 + se
SFX xM ïèser ifósimo ïèser	ds:subjunctive+imperfect is:first+plural	# T2 + simo
SFX xM ïèser ifonsi ïèser	ds:subjunctive+imperfect is:first+plural	# T2 + simo
SFX xM ïèser ifosi ïèser	ds:subjunctive+imperfect is:second+singular	# T2 + si
SFX xM ïèser ifósis/J3 ïèser	ds:subjunctive+imperfect is:second+singular	# T2 + si
SFX xM ïèser ifuòsi ïèser	ds:subjunctive+imperfect is:second+singular	# T2 + si
SFX xM ïèser ifuòsis/J3 ïèser	ds:subjunctive+imperfect is:second+singular	# T2 + si
SFX xM ïèser ifosi/J4 ïèser	ds:subjunctive+imperfect is:second+plural	# T2 + si
SFX xM ïèser ifuòsi/J4 ïèser	ds:subjunctive+imperfect is:second+plural	# T2 + si
SFX xM ïèser ifose/FS ïèser	ds:subjunctive+imperfect is:third	# T2 + se
SFX xM ïèser ifuòse/FS ïèser	ds:subjunctive+imperfect is:third	# T2 + se, belumat
SFX xM ïèser ifóselo ïèser	ds:subjunctive+imperfect is:third ds:pronomenal+reflexive	# T2 + se
SFX xM ïèser ifóseƚo ïèser	ds:subjunctive+imperfect is:third ds:pronomenal+reflexive	# T2 + se
SFX xM èser esesto/A1FS ïèser	ds:participle+passive+weak is:singular+masculine	# T2 + st[oiae]
SFX xM ïèser istasto/A1FS ïèser	ds:participle+passive+weak is:singular+masculine	# T2 + st[oiae]
SFX xM èser esendo ïèser	ds:gerund+simple	# T2 + ndo = T7 + ndo
SFX xM èser esèndo ïèser	ds:gerund+simple	# T2 + ndo = T7 + ndo
SFX xM ïèser isendo ïèser	ds:gerund+simple	# T2 + ndo = T7 + ndo
SFX xM ïèser isèndo ïèser	ds:gerund+simple	# T2 + ndo = T7 + ndo
SFX xM ïèser isiando/FS ïèser	ds:gerund+simple	# T2 + ndo = T7 + ndo
SFX xM èser esende ïèser	ds:gerund+simple	# T2 + ndo = T7 + ndo, buranèl
SFX xM èser esènde ïèser	ds:gerund+simple	# T2 + ndo = T7 + ndo, buranèl
SFX xM ïèser isende ïèser	ds:gerund+simple	# T2 + ndo = T7 + ndo, buranèl
SFX xM ïèser isènde ïèser	ds:gerund+simple	# T2 + ndo = T7 + ndo, buranèl
SFX xM ïèser isiande/FS ïèser	ds:gerund+simple	# T2 + ndo = T7 + ndo, buranèl
SFX xM èser esento/FS ïèser	ds:gerund+simple	# T2 + nto = T7 + nto
SFX xM ïèser isianto/FS ïèser	ds:gerund+simple	# T2 + nto = T7 + nto
SFX xM èser esènto/FS ïèser	ds:gerund+simple	# T2 + nto
SFX xM ïèser iserò/J1 ïèser	ds:indicative+future is:first+singular	# T4 + rò
SFX xM ïèser iserà/J1 ïèser	ds:indicative+future is:first+singular	# T4 + rà
SFX xM ïèser iseremo/J2 ïèser	ds:indicative+future is:first+plural	# T4 + r[éí]mo
SFX xM ïèser iserimo/J2 ïèser	ds:indicative+future is:first+plural	# T4 + r[éí]mo
SFX xM ïèser iserà ïèser	ds:indicative+future is:second+singular	# T4 + rà
SFX xM ïèser iseràs/J3 ïèser	ds:indicative+future is:second+singular	# T4 + rà
SFX xM ïèser iseré ïèser	ds:indicative+future is:second+singular	# T4 + ré
SFX xM ïèser iserés/J3 ïèser	ds:indicative+future is:second+singular	# T4 + ré
SFX xM ïèser iseré/J4 ïèser	ds:indicative+future is:second+plural	# T4 + ré
SFX xM ïèser iserí/J4 ïèser	ds:indicative+future is:second+plural	# T4 + rí
SFX xM ïèser iserà ïèser	ds:indicative+future is:third	# T4 + rà
SFX xM ïèser isería ïèser	ds:conditional+present is:first+singular	# T4 + ría
SFX xM ïèser iserésimo ïèser	ds:conditional+present is:first+plural	# T4 + résimo
SFX xM ïèser iserísimo ïèser	ds:conditional+present is:first+plural	# T4 + rísimo
SFX xM ïèser iserías/J3 ïèser	ds:conditional+present is:second+singular	# T4 + ría
SFX xM ïèser isería ïèser	ds:conditional+present is:second+singular	# T4 + ría
SFX xM ïèser iseresi/J4 ïèser	ds:conditional+present is:second+plural	# T4 + rési
SFX xM ïèser iserisi/J4 ïèser	ds:conditional+present is:second+plural	# T4 + rési, padoan
SFX xM ïèser iseresi ïèser	ds:conditional+present is:second+singular	# T4 + rési
SFX xM ïèser iserisi ïèser	ds:conditional+present is:second+singular	# T4 + rési, padoan
SFX xM ïèser iserésis/J3 ïèser	ds:conditional+present is:second+singular	# T4 + rési
SFX xM ïèser iserísis/J3 ïèser	ds:conditional+present is:second+singular	# T4 + rési, padoan
SFX xM ïèser isería ïèser	ds:conditional+present is:third	# T4 + ría
SFX xM ïèser iserave/J1FS ïèser	ds:conditional+present is:first+singular	# T4 + rà(v)e
SFX xM ïèser iserave/FS ïèser	ds:conditional+present is:first+plural	# T4 + rà(v)e
SFX xM ïèser iserave/FS ïèser	ds:conditional+present is:second+singular	# T4 + rà(v)e
SFX xM ïèser iseràves/J3 ïèser	ds:conditional+present is:second+singular	# T4 + rà(v)e
SFX xM ïèser iserave/J4FS ïèser	ds:conditional+present is:second+plural	# T4 + rà(v)e
SFX xM ïèser iserave/FS ïèser	ds:conditional+present is:third	# T4 + rà(v)e
SFX xM ïèser iserae/J1 ïèser	ds:conditional+present is:first+singular	# T4 + rà(v)e
SFX xM ïèser iserae ïèser	ds:conditional+present is:first+plural	# T4 + rà(v)e
SFX xM ïèser iserae ïèser	ds:conditional+present is:second+singular	# T4 + rà(v)e
SFX xM ïèser iseràes/J3 ïèser	ds:conditional+present is:second+singular	# T4 + rà(v)e
SFX xM ïèser iserae/J4 ïèser	ds:conditional+present is:second+plural	# T4 + rà(v)e
SFX xM ïèser iserae ïèser	ds:conditional+present is:third	# T4 + rà(v)e
SFX xM ïèser isemo/J2 ïèser	ds:indicative+present is:first+plural	# T5 + mo
SFX xM ïèser isimo/J2 ïèser	ds:indicative+present is:first+plural	# T5 + mo
SFX xM ïèser isè/J4 ïèser	ds:indicative+present is:second+plural	# T5
SFX xM ïèser isé/J4 ïèser	ds:indicative+present is:second+plural	# T5
SFX xM ïèser isí/J4 ïèser	ds:indicative+present is:second+plural	# T5
SFX xM ïèser isié/J4 ïèser	ds:indicative+present is:second+plural	# T12 + é
SFX xM ïèser isipiemo ïèser	ds:subjunctive+present is:first+plural	# T5 + mo
SFX xM ïèser isipimo ïèser	ds:subjunctive+present is:first+plural	# T5 + mo
SFX xM ïèser isipié ïèser	ds:subjunctive+present is:second+plural	# T5
SFX xM ïèser isipiè ïèser	ds:subjunctive+present is:second+plural	# T5
SFX xM ïèser isipí ïèser	ds:subjunctive+present is:second+plural	# T5
SFX xM ïèser iseré/J4 ïèser	ds:imperative+present is:second+plural	# T5
SFX xM ïèser iserí/J4 ïèser	ds:imperative+present is:second+plural	# T5
SFX xM ïèser isemo ïèser	ds:imperative+present is:first+plural	# T5 + mo
SFX xM ïèser isimo ïèser	ds:imperative+present is:first+plural	# T5 + mo
SFX xM ïèser ison ïèser	ds:imperative+present is:first+plural	# T12 + ón
SFX xM ïèser isen ïèser	ds:imperative+present is:first+plural	# T12 + én
SFX xM èser esudo/M0y0 ïèser	ds:participle+passive+weak is:singular+masculine	# T6 + d[oi]
SFX xM èser esuda/F0y0 ïèser	ds:participle+passive+weak is:singular+femenine	# T6 + d[ae]
SFX xM ïèser istado/M0y0 ïèser	ds:participle+passive+weak is:singular+masculine	# T6 + d[oi]
SFX xM ïèser istada/F0y0 ïèser	ds:participle+passive+weak is:singular+femenine	# T6 + d[ae]
SFX xM èser esente/FS ïèser	ds:participle+active	# T7 + nte
SFX xM ïèser isiante ïèser	ds:participle+active	# T7 + nte
SFX xM èser esènte/FS ïèser	ds:participle+active	# T7 + nte
SFX xM ïèser isè ïèser	ds:imperative+present is:second+plural	# T5 = 12 + é
SFX xM ïèser isé ïèser	ds:imperative+present is:second+plural	# T5 = 12 + é
SFX xM ïèser isí ïèser	ds:imperative+present is:second+plural	# T5
SFX xM ïèser isí ïèser	ds:indicative+present is:second+singular	# T8 + i
SFX xM ïèser isís/J3 ïèser	ds:indicative+present is:second+singular	# T8 + i
SFX xM ïèser isipia ïèser	ds:subjunctive+present is:first+singular	# T8 + a
SFX xM ïèser isipi ïèser	ds:subjunctive+present is:second+singular	# T8 + i
SFX xM ïèser isipis ïèser	ds:subjunctive+present is:second+singular	# T8 + i
SFX xM ïèser ison/J1 ïèser	ds:indicative+present is:first+singular	# T8 + [oe]
SFX xM ïèser isúʼ ïèser	ds:indicative+present is:first+singular	# T8 + [oe], coxòto
SFX xM ïèser ision/J1 ïèser	ds:indicative+present is:first+singular	# T8 + [oe]
SFX xM ïèser isé ïèser	ds:indicative+present is:second+singular	# T8 + e, 2s=3
SFX xM ïèser isés/J3 ïèser	ds:indicative+present is:second+singular	# T8 + e, 2s=3
SFX xM èser é ïèser	ds:indicative+present is:second+singular	# T8 + e, 2s=3
SFX xM èser és/J3 ïèser	ds:indicative+present is:second+singular	# T8 + e, 2s=3, belumat
SFX xM ïèser ixé ïèser	ds:indicative+present is:second+singular	# T8 + e, 2s=3
SFX xM ïèser ixés/J3 ïèser	ds:indicative+present is:second+singular	# T8 + e, 2s=3
SFX xM ser 0 ïèser	ds:indicative+present is:second+singular	# T8 + e, 2s=3
SFX xM ser s/J3 ïèser	ds:indicative+present is:second+singular	# T8 + e, 2s=3
SFX xM er 0/J3 ïèser	ds:indicative+present is:second+singular	# T8 + e, 2s=3
SFX xM er 0 ïèser	ds:indicative+present is:second+singular	# T8 + e, 2s=3, belumat
SFX xM ïèser isé ïèser	ds:indicative+present is:third	# T8 + e = T10
SFX xM èser é ïèser	ds:indicative+present is:third	# T8 + e = T10
SFX xM ïèser ixé ïèser	ds:indicative+present is:third	# T8 + e = T10
SFX xM ïèser isipie ïèser	ds:subjunctive+present is:first+singular	# T8 + e
SFX xM ïèser isíe ïèser	ds:subjunctive+present is:first+singular	# T8 + e
SFX xM ïèser isie ïèser	ds:subjunctive+present is:first+singular	# T8 + e
SFX xM ïèser isee ïèser	ds:subjunctive+present is:first+singular	# T8 + e
SFX xM ïèser isipia ïèser	ds:subjunctive+present is:second+singular	# T8 + e, 2s=3
SFX xM ïèser isipie ïèser	ds:subjunctive+present is:second+singular	# T8 + e, 2s=3
SFX xM ïèser isíe ïèser	ds:subjunctive+present is:second+singular	# T8 + e, 2s=3
SFX xM ïèser isie ïèser	ds:subjunctive+present is:second+singular	# T8 + e, 2s=3
SFX xM ïèser isepia ïèser	ds:subjunctive+present is:third	# T8 + a
SFX xM ïèser isipie ïèser	ds:subjunctive+present is:third	# T8 + e
SFX xM ïèser isíe ïèser	ds:subjunctive+present is:third	# T8 + e
SFX xM ïèser isie ïèser	ds:subjunctive+present is:third	# T8 + e
SFX xM ïèser isee ïèser	ds:subjunctive+present is:third	# T8 + e
SFX xM ïèser isí ïèser	ds:imperative+present is:second+singular	# T9
SFX xM ser re/J1 ïèser	ds:indicative+imperfect is:first+singular	# T2 + (v)e
SFX xM ïèser ijère/J1 ïèser	ds:indicative+imperfect is:first+singular	# T2 + (v)e
SFX xM ïèser ijereon/J2 ïèser	ds:indicative+imperfect is:first+singular	# T2 + (v)e
SFX xM ïèser iɉère/J1 ïèser	ds:indicative+imperfect is:first+singular	# T2 + (v)e
SFX xM ïèser iɉereon/J2 ïèser	ds:indicative+imperfect is:first+singular	# T2 + (v)e
SFX xM ïèser ixère/J1 ïèser	ds:indicative+imperfect is:first+singular	# T2 + (v)e
SFX xM ïèser ifuse ïèser	ds:subjunctive+imperfect is:second+singular	# T2 + se, 2s=3
SFX xM ïèser ifurese ïèser	ds:subjunctive+imperfect is:second+singular	# T2 + se, 2s=3
SFX xM ïèser ifusa ïèser	ds:subjunctive+imperfect is:second+singular	# T2 + se, 2s=3
SFX xM ïèser ifose ïèser	ds:subjunctive+imperfect is:second+singular	# T2 + se, 2s=3
SFX xM ïèser ifuòse ïèser	ds:subjunctive+imperfect is:second+singular	# T2 + se, 2s=3
SFX xM ïèser ifosa ïèser	ds:subjunctive+imperfect is:second+singular	# T2 + se, 2s=3
SFX xM ïèser ifuòsa ïèser	ds:subjunctive+imperfect is:second+singular	# T2 + se, 2s=3
SFX xM ïèser iseron/J2 ïèser	ds:indicative+future is:first+plural	# T4 + rón
SFX xM ïèser iseren/J2 ïèser	ds:indicative+future is:first+plural	# T4 + rén
SFX xM ïèser iseríe ïèser	ds:conditional+present is:first+singular	# T4 + ríe
SFX xM ïèser iseree ïèser	ds:conditional+present is:first+singular	# T4 + rée
SFX xM ïèser iseree ïèser	ds:conditional+present is:second+singular	# T4 + rée
SFX xM ïèser iseree ïèser	ds:conditional+present is:third	# T4 + rée
SFX xM ïèser iseron ïèser	ds:conditional+present is:first+plural	# T4 + r(is)(i)ón(se)
SFX xM ïèser iseronse ïèser	ds:conditional+present is:first+plural	# T4 + r(is)(i)ón(se)
SFX xM ïèser iseronsi ïèser	ds:conditional+present is:first+plural	# T4 + r(is)(i)ón(se)
SFX xM ïèser isereon ïèser	ds:conditional+present is:first+plural	# T4 + r(is)(i)ón(se), belumat
SFX xM ïèser isereonse ïèser	ds:conditional+present is:first+plural	# T4 + r(is)(i)ón(se), belumat
SFX xM ïèser isereonsi ïèser	ds:conditional+present is:first+plural	# T4 + r(is)(i)ón(se), belumat
SFX xM ïèser iserion ïèser	ds:conditional+present is:first+plural	# T4 + r(is)(i)ón(se)
SFX xM ïèser iserionse ïèser	ds:conditional+present is:first+plural	# T4 + r(is)(i)ón(se)
SFX xM ïèser iserionsi ïèser	ds:conditional+present is:first+plural	# T4 + r(is)(i)ón(se)
SFX xM ïèser iserison ïèser	ds:conditional+present is:first+plural	# T4 + r(is)(i)ón(se)
SFX xM ïèser iserisonse ïèser	ds:conditional+present is:first+plural	# T4 + r(is)(i)ón(se)
SFX xM ïèser iserisonsi ïèser	ds:conditional+present is:first+plural	# T4 + r(is)(i)ón(se)
SFX xM ïèser iserision ïèser	ds:conditional+present is:first+plural	# T4 + r(is)(i)ón(se)
SFX xM ïèser iserisionse ïèser	ds:conditional+present is:first+plural	# T4 + r(is)(i)ón(se)
SFX xM ïèser iserisionsi ïèser	ds:conditional+present is:first+plural	# T4 + r(is)(i)ón(se)
SFX xM ïèser iseren ïèser	ds:conditional+present is:first+plural	# T4 + r(is)én(s[ei])
SFX xM ïèser iserense ïèser	ds:conditional+present is:first+plural	# T4 + r(is)én(s[ei])
SFX xM ïèser iserensi ïèser	ds:conditional+present is:first+plural	# T4 + r(is)én(s[ei])
SFX xM ïèser iserisen ïèser	ds:conditional+present is:first+plural	# T4 + r(is)én(s[ei])
SFX xM ïèser iserisense ïèser	ds:conditional+present is:first+plural	# T4 + r(is)én(s[ei])
SFX xM ïèser iserisensi ïèser	ds:conditional+present is:first+plural	# T4 + r(is)én(s[ei])
SFX xM ïèser iserié ïèser	ds:conditional+present is:second+singular	# T4 + r(is)ié
SFX xM ïèser iserisié ïèser	ds:conditional+present is:second+singular	# T4 + r(is)ié
SFX xM ïèser iseriè ïèser	ds:conditional+present is:second+singular	# T4 + r(is)iè
SFX xM ïèser iserisiè ïèser	ds:conditional+present is:second+singular	# T4 + r(is)iè
SFX xM ïèser iseríe ïèser	ds:conditional+present is:third	# T4 + ríe
SFX xM èser eron/J2 ïèser	ds:indicative+imperfect is:first+plural	# T11 + (iv)(i)ón(se)
SFX xM èser eronse/J2 ïèser	ds:indicative+imperfect is:first+plural	# T11 + (iv)(i)ón(se)
SFX xM èser eronsi/J2 ïèser	ds:indicative+imperfect is:first+plural	# T11 + (iv)(i)ón(se)
SFX xM èser ereon/J2 ïèser	ds:indicative+imperfect is:first+plural	# T11 + (iv)(i)ón(se), belumat
SFX xM èser ereonse/J2 ïèser	ds:indicative+imperfect is:first+plural	# T11 + (iv)(i)ón(se), belumat
SFX xM èser ereonsi/J2 ïèser	ds:indicative+imperfect is:first+plural	# T11 + (iv)(i)ón(se), belumat
SFX xM èser erion/J2 ïèser	ds:indicative+imperfect is:first+plural	# T11 + (iv)(i)ón(se)
SFX xM èser erionse/J2 ïèser	ds:indicative+imperfect is:first+plural	# T11 + (iv)(i)ón(se)
SFX xM èser erionsi/J2 ïèser	ds:indicative+imperfect is:first+plural	# T11 + (iv)(i)ón(se)
SFX xM èser erivon/J2 ïèser	ds:indicative+imperfect is:first+plural	# T11 + (iv)(i)ón(se)
SFX xM èser erivonse/J2 ïèser	ds:indicative+imperfect is:first+plural	# T11 + (iv)(i)ón(se)
SFX xM èser erivonsi/J2 ïèser	ds:indicative+imperfect is:first+plural	# T11 + (iv)(i)ón(se)
SFX xM èser erivion/J2 ïèser	ds:indicative+imperfect is:first+plural	# T11 + (iv)(i)ón(se)
SFX xM èser erivionse/J2 ïèser	ds:indicative+imperfect is:first+plural	# T11 + (iv)(i)ón(se)
SFX xM èser erivionsi/J2 ïèser	ds:indicative+imperfect is:first+plural	# T11 + (iv)(i)ón(se)
SFX xM èser eren/J2 ïèser	ds:indicative+imperfect is:first+plural	# T11 + (iv)én(s[ei])
SFX xM èser erense/J2 ïèser	ds:indicative+imperfect is:first+plural	# T11 + (iv)én(s[ei])
SFX xM èser erensi/J2 ïèser	ds:indicative+imperfect is:first+plural	# T11 + (iv)én(s[ei])
SFX xM ïèser ijerensi/J2 ïèser	ds:indicative+imperfect is:first+plural	# T11 + (iv)én(s[ei])
SFX xM èser eriven/J2 ïèser	ds:indicative+imperfect is:first+plural	# T11 + (iv)én(s[ei])
SFX xM èser erivense/J2 ïèser	ds:indicative+imperfect is:first+plural	# T11 + (iv)én(s[ei])
SFX xM èser erivensi/J2 ïèser	ds:indicative+imperfect is:first+plural	# T11 + (iv)én(s[ei])
SFX xM èser erié/J4 ïèser	ds:indicative+imperfect is:second+plural	# T11 + (iv)ié
SFX xM èser erivié/J4 ïèser	ds:indicative+imperfect is:second+plural	# T11 + (iv)ié
SFX xM èser eresi/J4 ïèser	ds:indicative+imperfect is:second+plural	# T2 + rési
SFX xM èser erisi/J4 ïèser	ds:indicative+imperfect is:second+plural	# T2 + rési, padoan
SFX xM ïèser ijeresi/J4 ïèser	ds:indicative+imperfect is:second+plural	# T2 + rési
SFX xM ïèser ijerisi/J4 ïèser	ds:indicative+imperfect is:second+plural	# T2 + rési, padoan
SFX xM èser ereson/J2 ïèser	ds:subjunctive+imperfect is:first+plural	# T11 + (es)(i)ón(e|se)
SFX xM èser erison/J2 ïèser	ds:subjunctive+imperfect is:first+plural	# T11 + (is)(i)ón(e|se)
SFX xM ïèser ifuson ïèser	ds:subjunctive+imperfect is:first+plural	# T11 + (is)(i)ón(e|se)
SFX xM ïèser ifusone ïèser	ds:subjunctive+imperfect is:first+plural	# T11 + (is)(i)ón(e|se)
SFX xM ïèser ifusonse ïèser	ds:subjunctive+imperfect is:first+plural	# T11 + (is)(i)ón(e|se)
SFX xM ïèser ifusion ïèser	ds:subjunctive+imperfect is:first+plural	# T11 + (is)(i)ón(e|se)
SFX xM ïèser ifusione ïèser	ds:subjunctive+imperfect is:first+plural	# T11 + (is)(i)ón(e|se)
SFX xM ïèser ifusionse ïèser	ds:subjunctive+imperfect is:first+plural	# T11 + (is)(i)ón(e|se)
SFX xM ïèser ifusison ïèser	ds:subjunctive+imperfect is:first+plural	# T11 + (is)(i)ón(e|se)
SFX xM ïèser ifusisone ïèser	ds:subjunctive+imperfect is:first+plural	# T11 + (is)(i)ón(e|se)
SFX xM ïèser ifusisonse ïèser	ds:subjunctive+imperfect is:first+plural	# T11 + (is)(i)ón(e|se)
SFX xM ïèser ifusision ïèser	ds:subjunctive+imperfect is:first+plural	# T11 + (is)(i)ón(e|se)
SFX xM ïèser ifusisione ïèser	ds:subjunctive+imperfect is:first+plural	# T11 + (is)(i)ón(e|se)
SFX xM ïèser ifusisionse ïèser	ds:subjunctive+imperfect is:first+plural	# T11 + (is)(i)ón(e|se)
SFX xM ïèser ifusen ïèser	ds:subjunctive+imperfect is:first+plural	# T11 + (is)én(e|s[ei])
SFX xM ïèser ifusene ïèser	ds:subjunctive+imperfect is:first+plural	# T11 + (is)én(e|s[ei])
SFX xM ïèser ifusense ïèser	ds:subjunctive+imperfect is:first+plural	# T11 + (is)én(e|s[ei])
SFX xM ïèser ifusensi ïèser	ds:subjunctive+imperfect is:first+plural	# T11 + (is)én(e|s[ei])
SFX xM ïèser ifusisen ïèser	ds:subjunctive+imperfect is:first+plural	# T11 + (is)én(e|s[ei])
SFX xM ïèser ifusisene ïèser	ds:subjunctive+imperfect is:first+plural	# T11 + (is)én(e|s[ei])
SFX xM ïèser ifusisense ïèser	ds:subjunctive+imperfect is:first+plural	# T11 + (is)én(e|s[ei])
SFX xM ïèser ifusisensi ïèser	ds:subjunctive+imperfect is:first+plural	# T11 + (is)én(e|s[ei])
SFX xM ïèser ifusié ïèser	ds:subjunctive+imperfect is:second+plural	# T11 + (is)ié([dg]e)
SFX xM ïèser ifusiede ïèser	ds:subjunctive+imperfect is:second+plural	# T11 + (is)ié([dg]e)
SFX xM ïèser ifusiege ïèser	ds:subjunctive+imperfect is:second+plural	# T11 + (is)ié([dg]e)
SFX xM ïèser ifusiè ïèser	ds:subjunctive+imperfect is:second+plural	# T11 + (is)iè([dg]e)
SFX xM ïèser ifusiède ïèser	ds:subjunctive+imperfect is:second+plural	# T11 + (is)iè([dg]e)
SFX xM ïèser ifusiège ïèser	ds:subjunctive+imperfect is:second+plural	# T11 + (is)iè([dg]e)
SFX xM ïèser ifusisié/J4 ïèser	ds:subjunctive+imperfect is:second+plural	# T11 + (is)ié([dg]e)
SFX xM ïèser ifusisiede ïèser	ds:subjunctive+imperfect is:second+plural	# T11 + (is)ié([dg]e)
SFX xM ïèser ifusisiege ïèser	ds:subjunctive+imperfect is:second+plural	# T11 + (is)ié([dg]e)
SFX xM ïèser ifusisiè/J4 ïèser	ds:subjunctive+imperfect is:second+plural	# T11 + (is)iè([dg]e)
SFX xM ïèser ifusisiède ïèser	ds:subjunctive+imperfect is:second+plural	# T11 + (is)iè([dg]e)
SFX xM ïèser ifusisiège ïèser	ds:subjunctive+imperfect is:second+plural	# T11 + (is)iè([dg]e)
SFX xM èser erisié/J4 ïèser	ds:subjunctive+imperfect is:second+plural	# T11 + (is)ié([dg]e)
SFX xM èser erisiede ïèser	ds:subjunctive+imperfect is:second+plural	# T11 + (is)ié([dg]e)
SFX xM èser erisiege ïèser	ds:subjunctive+imperfect is:second+plural	# T11 + (is)ié([dg]e)
SFX xM èser erisiè/J4 ïèser	ds:subjunctive+imperfect is:second+plural	# T11 + (is)iè([dg]e)
SFX xM èser erisiède ïèser	ds:subjunctive+imperfect is:second+plural	# T11 + (is)iè([dg]e)
SFX xM èser erisiège ïèser	ds:subjunctive+imperfect is:second+plural	# T11 + (is)iè([dg]e)
SFX xM ïèser ifoson ïèser	ds:subjunctive+imperfect is:first+plural	# T11 + (is)(i)ón(e|se)
SFX xM ïèser ifoeson ïèser	ds:subjunctive+imperfect is:first+plural	# T11 + (is)(i)ón(e|se)
SFX xM ïèser ifoison ïèser	ds:subjunctive+imperfect is:first+plural	# T11 + (is)(i)ón(e|se), belumat
SFX xM ïèser ifosone ïèser	ds:subjunctive+imperfect is:first+plural	# T11 + (is)(i)ón(e|se)
SFX xM ïèser ifosonse ïèser	ds:subjunctive+imperfect is:first+plural	# T11 + (is)(i)ón(e|se)
SFX xM ïèser ifosion ïèser	ds:subjunctive+imperfect is:first+plural	# T11 + (is)(i)ón(e|se)
SFX xM ïèser ifosione ïèser	ds:subjunctive+imperfect is:first+plural	# T11 + (is)(i)ón(e|se)
SFX xM ïèser ifosionse ïèser	ds:subjunctive+imperfect is:first+plural	# T11 + (is)(i)ón(e|se)
SFX xM ïèser ifosison ïèser	ds:subjunctive+imperfect is:first+plural	# T11 + (is)(i)ón(e|se)
SFX xM ïèser ifosisone ïèser	ds:subjunctive+imperfect is:first+plural	# T11 + (is)(i)ón(e|se)
SFX xM ïèser ifosisonse ïèser	ds:subjunctive+imperfect is:first+plural	# T11 + (is)(i)ón(e|se)
SFX xM ïèser ifosision ïèser	ds:subjunctive+imperfect is:first+plural	# T11 + (is)(i)ón(e|se)
SFX xM ïèser ifosisione ïèser	ds:subjunctive+imperfect is:first+plural	# T11 + (is)(i)ón(e|se)
SFX xM ïèser ifosisionse ïèser	ds:subjunctive+imperfect is:first+plural	# T11 + (is)(i)ón(e|se)
SFX xM ïèser ifosen ïèser	ds:subjunctive+imperfect is:first+plural	# T11 + (is)én(e|s[ei])
SFX xM ïèser ifosene ïèser	ds:subjunctive+imperfect is:first+plural	# T11 + (is)én(e|s[ei])
SFX xM ïèser ifosense ïèser	ds:subjunctive+imperfect is:first+plural	# T11 + (is)én(e|s[ei])
SFX xM ïèser ifosensi ïèser	ds:subjunctive+imperfect is:first+plural	# T11 + (is)én(e|s[ei])
SFX xM ïèser ifosisen ïèser	ds:subjunctive+imperfect is:first+plural	# T11 + (is)én(e|s[ei])
SFX xM ïèser ifosisene ïèser	ds:subjunctive+imperfect is:first+plural	# T11 + (is)én(e|s[ei])
SFX xM ïèser ifosisense ïèser	ds:subjunctive+imperfect is:first+plural	# T11 + (is)én(e|s[ei])
SFX xM ïèser ifosisensi ïèser	ds:subjunctive+imperfect is:first+plural	# T11 + (is)én(e|s[ei])
SFX xM ïèser ifosié ïèser	ds:subjunctive+imperfect is:second+plural	# T11 + (is)ié([dg]e)
SFX xM ïèser ifosiede ïèser	ds:subjunctive+imperfect is:second+plural	# T11 + (is)ié([dg]e)
SFX xM ïèser ifosiege ïèser	ds:subjunctive+imperfect is:second+plural	# T11 + (is)ié([dg]e)
SFX xM ïèser ifosiè ïèser	ds:subjunctive+imperfect is:second+plural	# T11 + (is)iè([dg]e)
SFX xM ïèser ifosiède ïèser	ds:subjunctive+imperfect is:second+plural	# T11 + (is)iè([dg]e)
SFX xM ïèser ifosiège ïèser	ds:subjunctive+imperfect is:second+plural	# T11 + (is)iè([dg]e)
SFX xM ïèser ifosisié/J4 ïèser	ds:subjunctive+imperfect is:second+plural	# T11 + (is)ié([dg]e)
SFX xM ïèser ifosisiede ïèser	ds:subjunctive+imperfect is:second+plural	# T11 + (is)ié([dg]e)
SFX xM ïèser ifosisiege ïèser	ds:subjunctive+imperfect is:second+plural	# T11 + (is)ié([dg]e)
SFX xM ïèser ifosisiè/J4 ïèser	ds:subjunctive+imperfect is:second+plural	# T11 + (is)iè([dg]e)
SFX xM ïèser ifosisiède ïèser	ds:subjunctive+imperfect is:second+plural	# T11 + (is)iè([dg]e)
SFX xM ïèser ifosisiège ïèser	ds:subjunctive+imperfect is:second+plural	# T11 + (is)iè([dg]e)
SFX xM ïèser isede ïèser	ds:subjunctive+imperfect is:second+plural	# T11 + (is)ié([dg]e)
SFX xM ïèser isiede ïèser	ds:subjunctive+imperfect is:second+plural	# T11 + (is)ié([dg]e)
SFX xM ïèser ison/J2 ïèser	ds:indicative+present is:first+plural	# T12 + ón
SFX xM ïèser isen/J2 ïèser	ds:indicative+present is:first+plural	# T12 + én
SFX xM ïèser isipion ïèser	ds:subjunctive+present is:first+plural	# T12 + (i)ón(e)
SFX xM ïèser isipione ïèser	ds:subjunctive+present is:first+plural	# T12 + (i)ón(e)
SFX xM ïèser isione ïèser	ds:subjunctive+present is:first+plural	# T12 + (i)ón(e)
SFX xM ïèser isipien ïèser	ds:subjunctive+present is:first+plural	# T12 + én(e)
SFX xM ïèser isipiene ïèser	ds:subjunctive+present is:first+plural	# T12 + én(e)
SFX xM ïèser isipiede ïèser	ds:subjunctive+present is:second+plural	# T12 + é([dg]e)
SFX xM ïèser isipiege ïèser	ds:subjunctive+present is:second+plural	# T12 + é([dg]e)
SFX xM ïèser isipiège ïèser	ds:subjunctive+present is:second+plural	# T12 + é([dg]e)
SFX xM ïèser isarò/J1 ïèser	ds:indicative+future is:first+singular	# T4 + rò
SFX xM ïèser isarà/J1 ïèser	ds:indicative+future is:first+singular	# T4 + rà
SFX xM ïèser isaremo/J2 ïèser	ds:indicative+future is:first+plural	# T4 + r[éí]mo
SFX xM ïèser isarimo/J2 ïèser	ds:indicative+future is:first+plural	# T4 + r[éí]mo
SFX xM ïèser isarà ïèser	ds:indicative+future is:second+singular	# T4 + rà
SFX xM ïèser isaràs/J3 ïèser	ds:indicative+future is:second+singular	# T4 + rà
SFX xM ïèser isaré ïèser	ds:indicative+future is:second+singular	# T4 + ré
SFX xM ïèser isarés/J3 ïèser	ds:indicative+future is:second+singular	# T4 + ré
SFX xM ïèser isaré/J4 ïèser	ds:indicative+future is:second+plural	# T4 + ré
SFX xM ïèser isarí/J4 ïèser	ds:indicative+future is:second+plural	# T4 + rí
SFX xM ïèser isarà ïèser	ds:indicative+future is:third	# T4 + rà
SFX xM ïèser isaría ïèser	ds:conditional+present is:first+singular	# T4 + ría
SFX xM ïèser isaríe ïèser	ds:conditional+present is:first+singular	# T4 + ríe
SFX xM ïèser isarésimo ïèser	ds:conditional+present is:first+plural	# T4 + résimo
SFX xM ïèser isarísimo ïèser	ds:conditional+present is:first+plural	# T4 + rísimo
SFX xM ïèser isarías/J3 ïèser	ds:conditional+present is:second+singular	# T4 + ría
SFX xM ïèser isaría ïèser	ds:conditional+present is:second+singular	# T4 + ría
SFX xM ïèser isaresi/J4 ïèser	ds:conditional+present is:second+plural	# T4 + rési
SFX xM ïèser isarisi/J4 ïèser	ds:conditional+present is:second+plural	# T4 + rési, padoan
SFX xM ïèser isaresi ïèser	ds:conditional+present is:second+singular	# T4 + rési
SFX xM ïèser isarisi ïèser	ds:conditional+present is:second+singular	# T4 + rési, padoan
SFX xM ïèser isarésis/J3 ïèser	ds:conditional+present is:second+singular	# T4 + rési
SFX xM ïèser isarísis/J3 ïèser	ds:conditional+present is:second+singular	# T4 + rési, padoan
SFX xM ïèser isaría ïèser	ds:conditional+present is:third	# T4 + ría
SFX xM ïèser isarave/J1FS ïèser	ds:conditional+present is:first+singular	# T4 + rà(v)e
SFX xM ïèser isarave/FS ïèser	ds:conditional+present is:first+plural	# T4 + rà(v)e
SFX xM ïèser isarave/FS ïèser	ds:conditional+present is:second+singular	# T4 + rà(v)e
SFX xM ïèser isaràves/J3 ïèser	ds:conditional+present is:second+singular	# T4 + rà(v)e
SFX xM ïèser isarave/J4FS ïèser	ds:conditional+present is:second+plural	# T4 + rà(v)e
SFX xM ïèser isarave/FS ïèser	ds:conditional+present is:third	# T4 + rà(v)e
SFX xM ïèser isarae/J1 ïèser	ds:conditional+present is:first+singular	# T4 + rà(v)e
SFX xM ïèser isarae ïèser	ds:conditional+present is:first+plural	# T4 + rà(v)e
SFX xM ïèser isarae ïèser	ds:conditional+present is:second+singular	# T4 + rà(v)e
SFX xM ïèser isaràes/J3 ïèser	ds:conditional+present is:second+singular	# T4 + rà(v)e
SFX xM ïèser isarae/J4 ïèser	ds:conditional+present is:second+plural	# T4 + rà(v)e
SFX xM ïèser isarae ïèser	ds:conditional+present is:third	# T4 + rà(v)e

# vèrbi '–er inregolari: pu?oder
# TODO pòser? poser?
# TODO dover => dòxer? doxer?
SFX xN Y 76
SFX xN oder òso/J1FS oder	ds:indicative+present is:first+singular	# T8 + [oe]
SFX xN oder òl oder	ds:indicative+present is:first+singular	# T8 + [oe]
SFX xN oder òlo/J1 oder	ds:indicative+present is:first+singular	# T8 + [oe]
SFX xN oder òƚo/J1 oder	ds:indicative+present is:first+singular	# T8 + [oe]
SFX xN oder òse/J1 oder	ds:indicative+present is:first+singular	# T8 + [oe]
SFX xN oder òle/J1 oder	ds:indicative+present is:first+singular	# T8 + [oe]
SFX xN oder òƚe/J1 oder	ds:indicative+present is:first+singular	# T8 + [oe]
SFX xN oder òle oder	ds:indicative+present is:third	# T8 + e = T10
SFX xN oder òli oder	ds:indicative+present is:third	# T8 + e = T10, đulian
SFX xN oder òƚe oder	ds:indicative+present is:third	# T8 + e = T10
SFX xN oder òƚi oder	ds:indicative+present is:third	# T8 + e = T10, đulian
SFX xN oder ós/J3 oder	ds:indicative+present is:second+singular	# T4
SFX xN der rò/J1 oder	ds:indicative+future is:first+singular	# T4 + rò
SFX xN der rà/J1 oder	ds:indicative+future is:first+singular	# T4 + rà
SFX xN der remo/J2 oder	ds:indicative+future is:first+plural	# T4 + r[éí]mo
SFX xN der rimo/J2 oder	ds:indicative+future is:first+plural	# T4 + r[éí]mo
SFX xN der rà oder	ds:indicative+future is:second+singular	# T4 + rà
SFX xN der ras/J3 oder	ds:indicative+future is:second+singular	# T4 + rà
SFX xN der ré oder	ds:indicative+future is:second+singular	# T4 + ré
SFX xN der res/J3 oder	ds:indicative+future is:second+singular	# T4 + ré
SFX xN der ré/J4 oder	ds:indicative+future is:second+plural	# T4 + ré
SFX xN der rí/J4 oder	ds:indicative+future is:second+plural	# T4 + rí
SFX xN der ría oder	ds:conditional+present is:first+singular	# T4 + ría
SFX xN der résimo oder	ds:conditional+present is:first+plural	# T4 + résimo
SFX xN der rísimo oder	ds:conditional+present is:first+plural	# T4 + rísimo
SFX xN der rías/J3 oder	ds:conditional+present is:second+singular	# T4 + ría
SFX xN der ría oder	ds:conditional+present is:second+singular	# T4 + ría
SFX xN der resi/J4 oder	ds:conditional+present is:second+plural	# T4 + rési
SFX xN der risi/J4 oder	ds:conditional+present is:second+plural	# T4 + rési, padoan
SFX xN der resi oder	ds:conditional+present is:second+singular	# T4 + rési
SFX xN der risi oder	ds:conditional+present is:second+singular	# T4 + rési, padoan
SFX xN der résis/J3 oder	ds:conditional+present is:second+singular	# T4 + rési
SFX xN der rísis/J3 oder	ds:conditional+present is:second+singular	# T4 + rési, padoan
SFX xN der ría oder	ds:conditional+present is:third	# T4 + ría
SFX xN der rave/J1FS oder	ds:conditional+present is:first+singular	# T4 + rà(v)e
SFX xN der rave/FS oder	ds:conditional+present is:first+plural	# T4 + rà(v)e
SFX xN der rave/FS oder	ds:conditional+present is:second+singular	# T4 + rà(v)e
SFX xN der ràves/J3 oder	ds:conditional+present is:second+singular	# T4 + rà(v)e
SFX xN der rave/J4FS oder	ds:conditional+present is:second+plural	# T4 + rà(v)e
SFX xN der rae/J1 oder	ds:conditional+present is:first+singular	# T4 + rà(v)e
SFX xN der rae oder	ds:conditional+present is:first+plural	# T4 + rà(v)e
SFX xN der ràes/J3 oder	ds:conditional+present is:second+singular	# T4 + rà(v)e
SFX xN der rae oder	ds:conditional+present is:second+singular	# T4 + rà(v)e
SFX xN der rae/J4 oder	ds:conditional+present is:second+plural	# T4 + rà(v)e
SFX xN der rae oder	ds:conditional+present is:third	# T4 + rà(v)e
SFX xN der rave/FS oder	ds:conditional+present is:third	# T4 + rà(v)e
SFX xN der ré/J1 oder	ds:indicative+future is:first+singular	# T4 + ré
SFX xN der ron/J2 oder	ds:indicative+future is:first+plural	# T4 + rón
SFX xN der ren/J2 oder	ds:indicative+future is:first+plural	# T4 + rén
SFX xN der ríe oder	ds:conditional+present is:first+singular	# T4 + ríe
SFX xN der ree oder	ds:conditional+present is:first+singular	# T4 + rée
SFX xN der ree oder	ds:conditional+present is:second+singular	# T4 + rée
SFX xN der ree oder	ds:conditional+present is:third	# T4 + rée
SFX xN der ron oder	ds:conditional+present is:first+plural	# T4 + r(is)(i)ón(se)
SFX xN der ronse oder	ds:conditional+present is:first+plural	# T4 + r(is)(i)ón(se)
SFX xN der ronsi oder	ds:conditional+present is:first+plural	# T4 + r(is)(i)ón(se)
SFX xN der rion oder	ds:conditional+present is:first+plural	# T4 + r(is)(i)ón(se)
SFX xN der rionse oder	ds:conditional+present is:first+plural	# T4 + r(is)(i)ón(se)
SFX xN der rionsi oder	ds:conditional+present is:first+plural	# T4 + r(is)(i)ón(se)
SFX xN der rison oder	ds:conditional+present is:first+plural	# T4 + r(is)(i)ón(se)
SFX xN der risonse oder	ds:conditional+present is:first+plural	# T4 + r(is)(i)ón(se)
SFX xN der risonsi oder	ds:conditional+present is:first+plural	# T4 + r(is)(i)ón(se)
SFX xN der rision oder	ds:conditional+present is:first+plural	# T4 + r(is)(i)ón(se)
SFX xN der risionse oder	ds:conditional+present is:first+plural	# T4 + r(is)(i)ón(se)
SFX xN der risionsi oder	ds:conditional+present is:first+plural	# T4 + r(is)(i)ón(se)
SFX xN der ren oder	ds:conditional+present is:first+plural	# T4 + r(is)én(s[ei])
SFX xN der rense oder	ds:conditional+present is:first+plural	# T4 + r(is)én(s[ei])
SFX xN der rensi oder	ds:conditional+present is:first+plural	# T4 + r(is)én(s[ei])
SFX xN der risen oder	ds:conditional+present is:first+plural	# T4 + r(is)én(s[ei])
SFX xN der risense oder	ds:conditional+present is:first+plural	# T4 + r(is)én(s[ei])
SFX xN der risensi oder	ds:conditional+present is:first+plural	# T4 + r(is)én(s[ei])
SFX xN der rié oder	ds:conditional+present is:second+singular	# T4 + r(is)ié
SFX xN der riè oder	ds:conditional+present is:second+singular	# T4 + r(is)iè
SFX xN der risié oder	ds:conditional+present is:second+singular	# T4 + r(is)ié
SFX xN der risiè oder	ds:conditional+present is:second+singular	# T4 + r(is)iè
SFX xN der ríe oder	ds:conditional+present is:third	# T4 + ríe

# vèrbi '–er inregolari: (pre|re|stra)sav?er
SFX xO Y 29
SFX xO aver à aver	ds:indicative+present is:second+singular	# T8 + i, 2s=3
SFX xO aver às/J3 aver	ds:indicative+present is:second+singular	# T8 + i, 2s=3
SFX xO aver ò/J1 aver	ds:indicative+present is:first+singular	# T8 + [oe]
SFX xO ver pia aver	ds:subjunctive+present is:first+singular	# T8 + a
SFX xO ver pi aver	ds:subjunctive+present is:second+singular	# T8 + i
SFX xO ver pis aver	ds:subjunctive+present is:second+singular	# T8 + i
SFX xO ver pia aver	ds:subjunctive+present is:third	# T8 + a
SFX xO ver pie aver	ds:subjunctive+present is:third	# T8 + e
SFX xO aver àe/J1 aver	ds:indicative+present is:first+singular	# T8 + [oe]
SFX xO aver à aver	ds:indicative+present is:third	# T8 + e = T10
SFX xO ver pie aver	ds:subjunctive+present is:first+singular	# T8 + e
SFX xO ver pia aver	ds:subjunctive+present is:second+singular	# T8 + e, 2s=3
SFX xO ver pie aver	ds:subjunctive+present is:second+singular	# T8 + e, 2s=3
SFX xO aver à aver	ds:imperative+present is:second+singular	# T9
SFX xO ver piemo aver	ds:subjunctive+present is:first+plural	# T5 + mo
SFX xO ver pimo aver	ds:subjunctive+present is:first+plural	# T5 + mo
SFX xO ver pion aver	ds:subjunctive+present is:first+plural	# T12 + (i)ón(e)
SFX xO ver pione aver	ds:subjunctive+present is:first+plural	# T12 + (i)ón(e)
SFX xO ver pien aver	ds:subjunctive+present is:first+plural	# T12 + én(e)
SFX xO ver piene aver	ds:subjunctive+present is:first+plural	# T12 + én(e)
SFX xO ver pié aver	ds:subjunctive+present is:second+plural	# T12 + é([dg]e)
SFX xO ver piede aver	ds:subjunctive+present is:second+plural	# T12 + é([dg]e)
SFX xO ver piege aver	ds:subjunctive+present is:second+plural	# T12 + é([dg]e)
SFX xO aer à aer	ds:indicative+present is:second+singular	# T8 + i, 2s=3
SFX xO aer às/J3 aer	ds:indicative+present is:second+singular	# T8 + i, 2s=3
SFX xO aer ò/J1 aer	ds:indicative+present is:first+singular	# T8 + [oe]
SFX xO aer àe/J1 aer	ds:indicative+present is:first+singular	# T8 + [oe]
SFX xO aer à aer	ds:indicative+present is:third	# T8 + e = T10
SFX xO aer à aer	ds:imperative+present is:second+singular	# T9

# vèrbi '–er inregolari: (a|as|de|des|es|kon|pro|re|so)tràer
# indicative present of "trar", but not the first singular
# indicative future, conditional present, imperative present, infinitive simple of "trar"
SFX xP Y 85
SFX xP er r tràer	ds:infinitive+simple	# T1 + r(e)
SFX xP er re tràer	ds:infinitive+simple	# T1 + r(e), padoan/coxòto
SFX xP er go/J1 tràer	ds:indicative+present is:first+singular	# T8 + [oe]
SFX xP er ga tràer	ds:subjunctive+present is:first+singular	# T8 + a
SFX xP er gi tràer	ds:subjunctive+present is:second+singular	# T8 + e
SFX xP er ga tràer	ds:subjunctive+present is:second+singular	# T8 + e, 2s=3
SFX xP er ga tràer	ds:subjunctive+present is:third	# T8 + a
SFX xP er se/J1 tràer	ds:subjunctive+imperfect is:first+singular	# T2 + se
SFX xP er simo tràer	ds:subjunctive+imperfect is:first+plural	# T2 + simo
SFX xP er semo tràer	ds:subjunctive+imperfect is:first+plural	# T2 + simo, coxòto
SFX xP er si tràer	ds:subjunctive+imperfect is:second+singular	# T2 + si
SFX xP er sis/J3 tràer	ds:subjunctive+imperfect is:second+singular	# T2 + si
SFX xP er si/J4 tràer	ds:subjunctive+imperfect is:second+plural	# T2 + si
SFX xP àer asé/J4 tràer	ds:subjunctive+imperfect is:second+plural	# T2 + si, coxòto
SFX xP er se tràer	ds:subjunctive+imperfect is:third	# T2 + se
SFX xP er to/A1FS tràer	ds:participle+passive+strong is:singular+masculine
SFX xP àer arò/J1 tràer	ds:indicative+future is:first+singular	# T4 + rò
SFX xP àer arà/J1 tràer	ds:indicative+future is:first+singular	# T4 + rà
SFX xP àer aremo/J2 tràer	ds:indicative+future is:first+plural	# T4 + r[éí]mo
SFX xP àer arimo/J2 tràer	ds:indicative+future is:first+plural	# T4 + r[éí]mo
SFX xP àer arà tràer	ds:indicative+future is:second+singular	# T4 + rà
SFX xP àer aras/J3 tràer	ds:indicative+future is:second+singular	# T4 + rà
SFX xP àer aré tràer	ds:indicative+future is:second+singular	# T4 + ré
SFX xP àer ares/J3 tràer	ds:indicative+future is:second+singular	# T4 + ré
SFX xP àer aré/J4 tràer	ds:indicative+future is:second+plural	# T4 + ré
SFX xP àer arí/J4 tràer	ds:indicative+future is:second+plural	# T4 + rí
SFX xP àer aría tràer	ds:conditional+present is:first+singular	# T4 + ría
SFX xP àer arésimo tràer	ds:conditional+present is:first+plural	# T4 + résimo
SFX xP àer arísimo tràer	ds:conditional+present is:first+plural	# T4 + rísimo
SFX xP àer arías/J3 tràer	ds:conditional+present is:second+singular	# T4 + ría
SFX xP àer aría tràer	ds:conditional+present is:second+singular	# T4 + ría
SFX xP àer aresi/J4 tràer	ds:conditional+present is:second+plural	# T4 + rési
SFX xP àer arisi/J4 tràer	ds:conditional+present is:second+plural	# T4 + rési, padoan
SFX xP àer aresi tràer	ds:conditional+present is:second+singular	# T4 + rési
SFX xP àer arisi tràer	ds:conditional+present is:second+singular	# T4 + rési, padoan
SFX xP àer arésis/J3 tràer	ds:conditional+present is:second+singular	# T4 + rési
SFX xP àer arísis/J3 tràer	ds:conditional+present is:second+singular	# T4 + rési, padoan
SFX xP àer aría tràer	ds:conditional+present is:third	# T4 + ría
SFX xP àer arave/J1FS tràer	ds:conditional+present is:first+singular	# T4 + rà(v)e
SFX xP àer arave/FS tràer	ds:conditional+present is:first+plural	# T4 + rà(v)e
SFX xP àer arave/FS tràer	ds:conditional+present is:second+singular	# T4 + rà(v)e
SFX xP àer aràves/J3 tràer	ds:conditional+present is:second+singular	# T4 + rà(v)e
SFX xP àer arave/J4FS tràer	ds:conditional+present is:second+plural	# T4 + rà(v)e
SFX xP àer aràe/J1 tràer	ds:conditional+present is:first+singular	# T4 + rà(v)e
SFX xP àer aràe tràer	ds:conditional+present is:first+plural	# T4 + rà(v)e
SFX xP àer aràes/J3 tràer	ds:conditional+present is:second+singular	# T4 + rà(v)e
SFX xP àer aràe tràer	ds:conditional+present is:second+singular	# T4 + rà(v)e
SFX xP àer aràe/J4 tràer	ds:conditional+present is:second+plural	# T4 + rà(v)e
SFX xP àer aràe tràer	ds:conditional+present is:third	# T4 + rà(v)e
SFX xP àer arave/FS tràer	ds:conditional+present is:third	# T4 + rà(v)e
SFX xP àer aré/J1 tràer	ds:indicative+future is:first+singular	# T4 + ré
SFX xP àer aron/J2 tràer	ds:indicative+future is:first+plural	# T4 + rón
SFX xP àer aren/J2 tràer	ds:indicative+future is:first+plural	# T4 + rén
SFX xP àer aríe tràer	ds:conditional+present is:first+singular	# T4 + ríe
SFX xP àer arée tràer	ds:conditional+present is:first+singular	# T4 + rée
SFX xP àer arée tràer	ds:conditional+present is:second+singular	# T4 + rée
SFX xP àer arée tràer	ds:conditional+present is:third	# T4 + rée
SFX xP àer aron tràer	ds:conditional+present is:first+plural	# T4 + r(is)(i)ón(se)
SFX xP àer aronse tràer	ds:conditional+present is:first+plural	# T4 + r(is)(i)ón(se)
SFX xP àer aronsi tràer	ds:conditional+present is:first+plural	# T4 + r(is)(i)ón(se)
SFX xP àer arion tràer	ds:conditional+present is:first+plural	# T4 + r(is)(i)ón(se)
SFX xP àer arionse tràer	ds:conditional+present is:first+plural	# T4 + r(is)(i)ón(se)
SFX xP àer arionsi tràer	ds:conditional+present is:first+plural	# T4 + r(is)(i)ón(se)
SFX xP àer arison tràer	ds:conditional+present is:first+plural	# T4 + r(is)(i)ón(se)
SFX xP àer arisonse tràer	ds:conditional+present is:first+plural	# T4 + r(is)(i)ón(se)
SFX xP àer arisonsi tràer	ds:conditional+present is:first+plural	# T4 + r(is)(i)ón(se)
SFX xP àer arision tràer	ds:conditional+present is:first+plural	# T4 + r(is)(i)ón(se)
SFX xP àer arisionse tràer	ds:conditional+present is:first+plural	# T4 + r(is)(i)ón(se)
SFX xP àer arisionsi tràer	ds:conditional+present is:first+plural	# T4 + r(is)(i)ón(se)
SFX xP àer aren tràer	ds:conditional+present is:first+plural	# T4 + r(is)én(s[ei])
SFX xP àer arense tràer	ds:conditional+present is:first+plural	# T4 + r(is)én(s[ei])
SFX xP àer arensi tràer	ds:conditional+present is:first+plural	# T4 + r(is)én(s[ei])
SFX xP àer arisen tràer	ds:conditional+present is:first+plural	# T4 + r(is)én(s[ei])
SFX xP àer arisense tràer	ds:conditional+present is:first+plural	# T4 + r(is)én(s[ei])
SFX xP àer arisensi tràer	ds:conditional+present is:first+plural	# T4 + r(is)én(s[ei])
SFX xP àer arié tràer	ds:conditional+present is:second+singular	# T4 + r(is)ié
SFX xP àer ariè tràer	ds:conditional+present is:second+singular	# T4 + r(is)iè
SFX xP àer arisié tràer	ds:conditional+present is:second+singular	# T4 + r(is)ié
SFX xP àer arisiè tràer	ds:conditional+present is:second+singular	# T4 + r(is)iè
SFX xP àer aríe tràer	ds:conditional+present is:third	# T4 + ríe
SFX xP àer è/J4 tràer	ds:imperative+present is:second+plural	# T5 = T12 + è
SFX xP àer é/J4 tràer	ds:imperative+present is:second+plural	# T5 = T12 + é
SFX xP er 0 tràer	ds:imperative+present is:second+singular	# T9
SFX xP rò mo erò	ds:imperative+present is:first+plural	# T5 + mo
SFX xP erò imo erò	ds:imperative+present is:first+plural	# T5 + mo

# vèrbi –ar inregolari: [vʼ]ardar
# indicative future of "var"
SFX xQ Y 9
SFX xQ dar à ardar	ds:indicative+future is:second+singular	# T4 + rà
SFX xQ dar as/J3 ardar	ds:indicative+future is:second+singular	# T4 + rà
SFX xQ dar é ardar	ds:indicative+future is:second+singular	# T4 + ré
SFX xQ dar es/J3 ardar	ds:indicative+future is:second+singular	# T4 + ré
SFX xQ dar é/J4 ardar	ds:indicative+future is:second+plural	# T4 + ré
SFX xQ dar í/J4 ardar	ds:indicative+future is:second+plural	# T4 + rí
SFX xQ rdo ʼ vardo	ds:imperative+present is:second+singular	# T9
SFX xQ do a ardo	ds:imperative+present is:second+singular	# T9
SFX xQ vardo urda vardo	ds:imperative+present is:second+singular	# T9

# vèrbo –ir regolar: [fd]ir
# FIXME đir? (điando)
SFX xR Y 244
SFX xR r va/J1 [fd]ir	ds:indicative+imperfect is:first+singular	# T2 + (v)a
SFX xR r a/J1 [fd]ir	ds:indicative+imperfect is:first+singular	# T2 + (v)a
SFX xR r vo/J1 [fd]ir	ds:indicative+imperfect is:first+singular	# T2 + (v)o
SFX xR r o/J1 [fd]ir	ds:indicative+imperfect is:first+singular	# T2 + (v)o
SFX xR ir ívimo/J2 [fd]ir	ds:indicative+imperfect is:first+plural	# T2 + (v)imo
SFX xR ir íimo/J2 [fd]ir	ds:indicative+imperfect is:first+plural	# T2 + (v)imo
SFX xR r vi [fd]ir	ds:indicative+imperfect is:second+singular	# T2 + (v)i
SFX xR ir ívis/J3 [fd]ir	ds:indicative+imperfect is:second+singular	# T2 + (v)i
SFX xR r i [fd]ir	ds:indicative+imperfect is:second+singular	# T2 + (v)i
SFX xR ir íis/J3 [fd]ir	ds:indicative+imperfect is:second+singular	# T2 + (v)i
SFX xR r vi/J4 [fd]ir	ds:indicative+imperfect is:second+plural	# T2 + (v)i
SFX xR r i/J4 [fd]ir	ds:indicative+imperfect is:second+plural	# T2 + (v)i
SFX xR r va [fd]ir	ds:indicative+imperfect is:third	# T2 + (v)a
SFX xR r a [fd]ir	ds:indicative+imperfect is:third	# T2 + (v)a
SFX xR r se/J1 [fd]ir	ds:subjunctive+imperfect is:first+singular	# T2 + se
SFX xR ir ísimo [fd]ir	ds:subjunctive+imperfect is:first+plural	# T2 + simo
SFX xR ir ésemo [fd]ir	ds:subjunctive+imperfect is:first+plural	# T2 + simo, coxòto
SFX xR r si [fd]ir	ds:subjunctive+imperfect is:second+singular	# T2 + si
SFX xR ir ísis/J3 [fd]ir	ds:subjunctive+imperfect is:second+singular	# T2 + si
SFX xR r si/J4 [fd]ir	ds:subjunctive+imperfect is:second+plural	# T2 + si
SFX xR ir esé/J4 [fd]ir	ds:subjunctive+imperfect is:second+plural	# T2 + si, coxòto
SFX xR r se [fd]ir	ds:subjunctive+imperfect is:third	# T2 + se
SFX xR r sto/A1 [fd]ir	ds:participle+passive+weak is:singular+masculine	# T2 + st[oiae]
SFX xR r ndo [fd]ir	ds:gerund+simple	# T2 + ndo = T7 + ndo
SFX xR r nde [fd]ir	ds:gerund+simple	# T2 + ndo = T7 + ndo, buranèl
SFX xR r nto [fd]ir	ds:gerund+simple	# T2 + nto = T7 + nto
SFX xR 0 ò/J1 [fd]ir	ds:indicative+future is:first+singular	# T4 + rò
SFX xR 0 à/J1 [fd]ir	ds:indicative+future is:first+singular	# T4 + rà
SFX xR 0 emo/J2 [fd]ir	ds:indicative+future is:first+plural	# T4 + r[éí]mo
SFX xR 0 imo/J2 [fd]ir	ds:indicative+future is:first+plural	# T4 + r[éí]mo
SFX xR 0 à [fd]ir	ds:indicative+future is:second+singular	# T4 + rà
SFX xR 0 as/J3 [fd]ir	ds:indicative+future is:second+singular	# T4 + rà
SFX xR 0 é [fd]ir	ds:indicative+future is:second+singular	# T4 + ré
SFX xR 0 es/J3 [fd]ir	ds:indicative+future is:second+singular	# T4 + ré
SFX xR 0 è/J4 [fd]ir	ds:indicative+future is:second+plural	# T4 + rè
SFX xR 0 é/J4 [fd]ir	ds:indicative+future is:second+plural	# T4 + ré
SFX xR 0 í/J4 [fd]ir	ds:indicative+future is:second+plural	# T4 + rí
SFX xR 0 à [fd]ir	ds:indicative+future is:third	# T4 + rà
SFX xR 0 ía [fd]ir	ds:conditional+present is:first+singular	# T4 + ría
SFX xR ir aría [fd]ir	ds:conditional+present is:first+singular	# T4 + ría, vithentin
SFX xR 0 ésimo [fd]ir	ds:conditional+present is:first+plural	# T4 + résimo
SFX xR 0 ísimo [fd]ir	ds:conditional+present is:first+plural	# T4 + rísimo
SFX xR ir arísimo [fd]ir	ds:conditional+present is:first+plural	# T4 + résimo, vithentin
SFX xR 0 ías/J3 [fd]ir	ds:conditional+present is:second+singular	# T4 + ría
SFX xR 0 ía [fd]ir	ds:conditional+present is:second+singular	# T4 + ría
SFX xR ir arías/J3 [fd]ir	ds:conditional+present is:second+singular	# T4 + ría, vithentin
SFX xR ir aría [fd]ir	ds:conditional+present is:second+singular	# T4 + ría, vithentin
SFX xR 0 esi/J4 [fd]ir	ds:conditional+present is:second+plural	# T4 + rési
SFX xR 0 isi/J4 [fd]ir	ds:conditional+present is:second+plural	# T4 + rési, padoan
SFX xR ir arisi/J4 [fd]ir	ds:conditional+present is:second+plural	# T4 + rési, vithentin
SFX xR 0 esi [fd]ir	ds:conditional+present is:second+singular	# T4 + rési
SFX xR 0 isi [fd]ir	ds:conditional+present is:second+singular	# T4 + rési, padoan
SFX xR 0 ésis/J3 [fd]ir	ds:conditional+present is:second+singular	# T4 + rési
SFX xR 0 ísis/J3 [fd]ir	ds:conditional+present is:second+singular	# T4 + rési, padoan
SFX xR ir arisi [fd]ir	ds:conditional+present is:second+singular	# T4 + rési, vithentin
SFX xR ir arísis/J3 [fd]ir	ds:conditional+present is:second+singular	# T4 + rési, vithentin
SFX xR 0 ía [fd]ir	ds:conditional+present is:third	# T4 + ría
SFX xR ir aría [fd]ir	ds:conditional+present is:third	# T4 + ría, vithentin
SFX xR 0 ave/J1FS [fd]ir	ds:conditional+present is:first+singular	# T4 + rà(v)e
SFX xR 0 ave/FS [fd]ir	ds:conditional+present is:first+plural	# T4 + rà(v)e
SFX xR 0 ave/FS [fd]ir	ds:conditional+present is:second+singular	# T4 + rà(v)e
SFX xR 0 àves/J3 [fd]ir	ds:conditional+present is:second+singular	# T4 + rà(v)e
SFX xR 0 ave/J4FS [fd]ir	ds:conditional+present is:second+plural	# T4 + rà(v)e
SFX xR 0 ae/J1 [fd]ir	ds:conditional+present is:first+singular	# T4 + rà(v)e
SFX xR 0 ae [fd]ir	ds:conditional+present is:first+plural	# T4 + rà(v)e
SFX xR 0 àes/J3 [fd]ir	ds:conditional+present is:second+singular	# T4 + rà(v)e
SFX xR 0 ae [fd]ir	ds:conditional+present is:second+singular	# T4 + rà(v)e
SFX xR 0 ae/J4 [fd]ir	ds:conditional+present is:second+plural	# T4 + rà(v)e
SFX xR 0 ae [fd]ir	ds:conditional+present is:third	# T4 + rà(v)e
SFX xR ir emo/J2 [fd]ir	ds:indicative+present is:first+plural	# T5 + mo
SFX xR r mo/J2 [fd]ir	ds:indicative+present is:first+plural	# T5 + mo
SFX xR ir í/J4 [fd]ir	ds:indicative+present is:second+plural	# T5
SFX xR ir è/J4 [fd]ir	ds:indicative+present is:second+plural	# T5
SFX xR ir é/J4 [fd]ir	ds:indicative+present is:second+plural	# T5, T12 + é
SFX xR ir emo [fd]ir	ds:subjunctive+present is:first+plural	# T5 + mo
SFX xR r mo [fd]ir	ds:subjunctive+present is:first+plural	# T5 + mo
SFX xR ir í [fd]ir	ds:subjunctive+present is:second+plural	# T5
SFX xR ir è [fd]ir	ds:subjunctive+present is:second+plural	# T5
SFX xR ir é [fd]ir	ds:subjunctive+present is:second+plural	# T5, T12 + é([dg]e)
SFX xR ir í/J4 [fd]ir	ds:imperative+present is:second+plural	# T5
SFX xR ir è/J4 [fd]ir	ds:imperative+present is:second+plural	# T5
SFX xR ir é/J4 [fd]ir	ds:imperative+present is:second+plural	# T5 = T12 + é
SFX xR o é [fd]iso	ds:imperative+present is:second+plural	# T12 + é
SFX xR ir emo [fd]ir	ds:imperative+present is:first+plural	# T5 + mo
SFX xR r mo [fd]ir	ds:imperative+present is:first+plural	# T5 + mo
SFX xR ir on [fd]ir	ds:imperative+present is:first+plural	# T12 + ón
SFX xR ir en [fd]ir	ds:imperative+present is:first+plural	# T12 + én
SFX xR r do/M0y2 [fd]ir	ds:participle+passive+weak is:singular+masculine	# T6 + d[oi]
SFX xR r da/F0y2 [fd]ir	ds:participle+passive+weak is:singular+femenine	# T6 + d[ae]
SFX xR ir ente [fd]ir	ds:participle+active	# T7 + nte
SFX xR ir ènte [fd]ir	ds:participle+active	# T7 + nte
SFX xR r ente [fd]ir	ds:participle+active	# T7 + nte
SFX xR r ènte [fd]ir	ds:participle+active	# T7 + nte
SFX xR ir esto/A1 [fd]ir	ds:participle+passive+weak is:singular+masculine	# T7 + st[oiae]
SFX xR ir endo [fd]ir	ds:gerund+simple	# T7 + ndo
SFX xR ir ando/FS [fd]ir	ds:gerund+simple	# T7 + ndo
SFX xR ir ende [fd]ir	ds:gerund+simple	# T7 + ndo, buranèl
SFX xR ir ande [fd]ir	ds:gerund+simple	# T7 + ndo, buranèl
SFX xR ir ento [fd]ir	ds:gerund+simple	# T7 + nto
SFX xR ir ènto [fd]ir	ds:gerund+simple	# T7 + nto
SFX xR r endo [fd]ir	ds:gerund+simple	# T7 + ndo
SFX xR r ende [fd]ir	ds:gerund+simple	# T7 + ndo, buranèl
SFX xR r ento [fd]ir	ds:gerund+simple	# T7 + nto
SFX xR r ènto [fd]ir	ds:gerund+simple	# T7 + nto
SFX xR r d [fd]ir	ds:participle+passive+weak is:singular+masculine	# T6 + d[oiae]
SFX xR r t [fd]ir	ds:participle+passive+weak is:singular+masculine	# T6 + d[oiae]
SFX xR r ve/J1 [fd]ir	ds:indicative+imperfect is:first+singular	# T2 + (v)e
SFX xR r e/J1 [fd]ir	ds:indicative+imperfect is:first+singular	# T2 + (v)e
SFX xR ir ee/J1 [fd]ir	ds:indicative+imperfect is:first+singular	# T2 + (v)e, T2 = T1: aŧento PVT > VT | í > é
SFX xR r va [fd]ir	ds:indicative+imperfect is:second+singular	# T2 + (v)a, 2s=3
SFX xR ir ívas/J3 [fd]ir	ds:indicative+imperfect is:second+singular	# T2 + (v)a, 2s=3
SFX xR ir ías/J3 [fd]ir	ds:indicative+imperfect is:second+singular	# T2 + (v)a, 2s=3
SFX xR r a [fd]ir	ds:indicative+imperfect is:second+singular	# T2 + (v)a, 2s=3
SFX xR ir ea [fd]ir	ds:indicative+imperfect is:second+singular	# T2 + (v)a, 2s=3
SFX xR ir éas/J3 [fd]ir	ds:indicative+imperfect is:second+singular	# T2 + (v)a, 2s=3, T2 = T1: aŧento PVT > VT | à > é
SFX xR ir ées/J3 [fd]ir	ds:indicative+imperfect is:second+singular	# T2 + (v)a, 2s=3, T2 = T1: aŧento PVT > VT | à > é
SFX xR r se/FS [fd]ir	ds:subjunctive+imperfect is:second+singular	# T2 + se, 2s=3
SFX xR r s [fd]ir	ds:subjunctive+imperfect is:first+singular	# T2 + se
SFX xR r s [fd]ir	ds:subjunctive+imperfect is:third	# T2 + se
SFX xR ir ent [fd]ir	ds:participle+active	# T7 + nte
SFX xR ir ènt [fd]ir	ds:participle+active	# T7 + nte
SFX xR r ent [fd]ir	ds:participle+active	# T7 + nte
SFX xR r ènt [fd]ir	ds:participle+active	# T7 + nte
SFX xR ir est [fd]ir	ds:participle+passive+weak is:singular+masculine	# T7 + st[oiae]
SFX xR ir ent [fd]ir	ds:gerund+simple	# T7 + nto
SFX xR ir ènt [fd]ir	ds:gerund+simple	# T7 + nto
SFX xR r ent [fd]ir	ds:gerund+simple	# T7 + nto
SFX xR r ènt [fd]ir	ds:gerund+simple	# T7 + nto
SFX xR ir esto/A1FS [fd]ir	ds:participle+passive+weak is:singular+masculine	# T2 + st[oiae], T2 = T1: aŧento PVT > VT | í > é
SFX xR r st [fd]ir	ds:participle+passive+weak is:singular+masculine	# T2 + st[oiae]
SFX xR r nt [fd]ir	ds:gerund+simple	# T2 + nto = T7 + nto
SFX xR 0 è/J1 [fd]ir	ds:indicative+future is:first+singular	# T4 + rè
SFX xR 0 on/J2 [fd]ir	ds:indicative+future is:first+plural	# T4 + rón
SFX xR 0 en/J2 [fd]ir	ds:indicative+future is:first+plural	# T4 + rén
SFX xR 0 íe [fd]ir	ds:conditional+present is:first+singular	# T4 + ríe
SFX xR 0 ee [fd]ir	ds:conditional+present is:first+singular	# T4 + rée
SFX xR 0 ee [fd]ir	ds:conditional+present is:second+singular	# T4 + rée
SFX xR 0 ee [fd]ir	ds:conditional+present is:third	# T4 + rée
SFX xR 0 on [fd]ir	ds:conditional+present is:first+plural	# T4 + r(is)(i)ón(se)
SFX xR 0 onse [fd]ir	ds:conditional+present is:first+plural	# T4 + r(is)(i)ón(se)
SFX xR 0 onsi [fd]ir	ds:conditional+present is:first+plural	# T4 + r(is)(i)ón(se)
SFX xR 0 ion [fd]ir	ds:conditional+present is:first+plural	# T4 + r(is)(i)ón(se)
SFX xR 0 ionse [fd]ir	ds:conditional+present is:first+plural	# T4 + r(is)(i)ón(se)
SFX xR 0 ionsi [fd]ir	ds:conditional+present is:first+plural	# T4 + r(is)(i)ón(se)
SFX xR 0 ison [fd]ir	ds:conditional+present is:first+plural	# T4 + r(is)(i)ón(se)
SFX xR 0 isonse [fd]ir	ds:conditional+present is:first+plural	# T4 + r(is)(i)ón(se)
SFX xR 0 isonsi [fd]ir	ds:conditional+present is:first+plural	# T4 + r(is)(i)ón(se)
SFX xR 0 ision [fd]ir	ds:conditional+present is:first+plural	# T4 + r(is)(i)ón(se)
SFX xR 0 isionse [fd]ir	ds:conditional+present is:first+plural	# T4 + r(is)(i)ón(se)
SFX xR 0 isionsi [fd]ir	ds:conditional+present is:first+plural	# T4 + r(is)(i)ón(se)
SFX xR 0 en [fd]ir	ds:conditional+present is:first+plural	# T4 + r(is)én(s[ei])
SFX xR 0 ense [fd]ir	ds:conditional+present is:first+plural	# T4 + r(is)én(s[ei])
SFX xR 0 ensi [fd]ir	ds:conditional+present is:first+plural	# T4 + r(is)én(s[ei])
SFX xR 0 isen [fd]ir	ds:conditional+present is:first+plural	# T4 + r(is)én(s[ei])
SFX xR 0 isense [fd]ir	ds:conditional+present is:first+plural	# T4 + r(is)én(s[ei])
SFX xR 0 isensi [fd]ir	ds:conditional+present is:first+plural	# T4 + r(is)én(s[ei])
SFX xR 0 ié [fd]ir	ds:conditional+present is:second+singular	# T4 + r(is)ié
SFX xR 0 iè [fd]ir	ds:conditional+present is:second+singular	# T4 + r(is)iè
SFX xR 0 isié [fd]ir	ds:conditional+present is:second+singular	# T4 + r(is)ié
SFX xR 0 isiè [fd]ir	ds:conditional+present is:second+singular	# T4 + r(is)iè
SFX xR 0 íe [fd]ir	ds:conditional+present is:third	# T4 + ríe
SFX xR ir on/J2 [fd]ir	ds:indicative+imperfect is:first+plural	# T11 + (iv)(i)ón(se)
SFX xR ir onse/J2 [fd]ir	ds:indicative+imperfect is:first+plural	# T11 + (iv)(i)ón(se)
SFX xR ir onsi/J2 [fd]ir	ds:indicative+imperfect is:first+plural	# T11 + (iv)(i)ón(se)
SFX xR r on/J2 [fd]ir	ds:indicative+imperfect is:first+plural	# T11 + (iv)(i)ón(se)
SFX xR r onse/J2 [fd]ir	ds:indicative+imperfect is:first+plural	# T11 + (iv)(i)ón(se)
SFX xR r onsi/J2 [fd]ir	ds:indicative+imperfect is:first+plural	# T11 + (iv)(i)ón(se)
SFX xR r von/J2 [fd]ir	ds:indicative+imperfect is:first+plural	# T11 + (iv)(i)ón(se)
SFX xR r vonse/J2 [fd]ir	ds:indicative+imperfect is:first+plural	# T11 + (iv)(i)ón(se)
SFX xR r vonsi/J2 [fd]ir	ds:indicative+imperfect is:first+plural	# T11 + (iv)(i)ón(se)
SFX xR r vion/J2 [fd]ir	ds:indicative+imperfect is:first+plural	# T11 + (iv)(i)ón(se)
SFX xR r vionse/J2 [fd]ir	ds:indicative+imperfect is:first+plural	# T11 + (iv)(i)ón(se)
SFX xR r vionsi/J2 [fd]ir	ds:indicative+imperfect is:first+plural	# T11 + (iv)(i)ón(se)
SFX xR ir en/J2 [fd]ir	ds:indicative+imperfect is:first+plural	# T11 + (iv)[éí]n(s[ei])
SFX xR ir ense/J2 [fd]ir	ds:indicative+imperfect is:first+plural	# T11 + (iv)[éí]n(s[ei])
SFX xR ir ensi/J2 [fd]ir	ds:indicative+imperfect is:first+plural	# T11 + (iv)[éí]n(s[ei])
SFX xR r ven/J2 [fd]ir	ds:indicative+imperfect is:first+plural	# T11 + (iv)[éí]n(s[ei])
SFX xR r vense/J2 [fd]ir	ds:indicative+imperfect is:first+plural	# T11 + (iv)[éí]n(s[ei])
SFX xR r vensi/J2 [fd]ir	ds:indicative+imperfect is:first+plural	# T11 + (iv)[éí]n(s[ei])
SFX xR r n/J2 [fd]ir	ds:indicative+imperfect is:first+plural	# T11 + (iv)[éí]n(s[ei])
SFX xR r nse/J2 [fd]ir	ds:indicative+imperfect is:first+plural	# T11 + (iv)[éí]n(s[ei])
SFX xR r nsi/J2 [fd]ir	ds:indicative+imperfect is:first+plural	# T11 + (iv)[éí]n(s[ei])
SFX xR r vin/J2 [fd]ir	ds:indicative+imperfect is:first+plural	# T11 + (iv)[éí]n(s[ei])
SFX xR r vinse/J2 [fd]ir	ds:indicative+imperfect is:first+plural	# T11 + (iv)[éí]n(s[ei])
SFX xR r vinsi/J2 [fd]ir	ds:indicative+imperfect is:first+plural	# T11 + (iv)[éí]n(s[ei])
SFX xR r é/J4 [fd]ir	ds:indicative+imperfect is:second+plural	# T11 + (iv)ié
SFX xR r vié/J4 [fd]ir	ds:indicative+imperfect is:second+plural	# T11 + (iv)ié
SFX xR ir on [fd]ir	ds:subjunctive+imperfect is:first+plural	# T11 + (is)(i)ón(e|se)
SFX xR ir one [fd]ir	ds:subjunctive+imperfect is:first+plural	# T11 + (is)(i)ón(e|se)
SFX xR ir onse [fd]ir	ds:subjunctive+imperfect is:first+plural	# T11 + (is)(i)ón(e|se)
SFX xR r on [fd]ir	ds:subjunctive+imperfect is:first+plural	# T11 + (is)(i)ón(e|se)
SFX xR r one [fd]ir	ds:subjunctive+imperfect is:first+plural	# T11 + (is)(i)ón(e|se)
SFX xR r onse [fd]ir	ds:subjunctive+imperfect is:first+plural	# T11 + (is)(i)ón(e|se)
SFX xR r son [fd]ir	ds:subjunctive+imperfect is:first+plural	# T11 + (is)(i)ón(e|se)
SFX xR r sone [fd]ir	ds:subjunctive+imperfect is:first+plural	# T11 + (is)(i)ón(e|se)
SFX xR r sonse [fd]ir	ds:subjunctive+imperfect is:first+plural	# T11 + (is)(i)ón(e|se)
SFX xR r sion [fd]ir	ds:subjunctive+imperfect is:first+plural	# T11 + (is)(i)ón(e|se)
SFX xR r sione [fd]ir	ds:subjunctive+imperfect is:first+plural	# T11 + (is)(i)ón(e|se)
SFX xR r sionse [fd]ir	ds:subjunctive+imperfect is:first+plural	# T11 + (is)(i)ón(e|se)
SFX xR ir en [fd]ir	ds:subjunctive+imperfect is:first+plural	# T11 + (is)én(e|s[ei])
SFX xR ir ene [fd]ir	ds:subjunctive+imperfect is:first+plural	# T11 + (is)én(e|s[ei])
SFX xR r ne [fd]ir	ds:subjunctive+imperfect is:first+plural	# T11 + (is)én(e|s[ei])
SFX xR ir ense [fd]ir	ds:subjunctive+imperfect is:first+plural	# T11 + (is)én(e|s[ei])
SFX xR ir ensi [fd]ir	ds:subjunctive+imperfect is:first+plural	# T11 + (is)én(e|s[ei])
SFX xR r sen [fd]ir	ds:subjunctive+imperfect is:first+plural	# T11 + (is)én(e|s[ei])
SFX xR r sene [fd]ir	ds:subjunctive+imperfect is:first+plural	# T11 + (is)én(e|s[ei])
SFX xR r sense [fd]ir	ds:subjunctive+imperfect is:first+plural	# T11 + (is)én(e|s[ei])
SFX xR r sensi [fd]ir	ds:subjunctive+imperfect is:first+plural	# T11 + (is)én(e|s[ei])
SFX xR r é [fd]ir	ds:subjunctive+imperfect is:second+plural	# T11 + (is)ié([dg]e)
SFX xR r ede [fd]ir	ds:subjunctive+imperfect is:second+plural	# T11 + (is)ié([dg]e)
SFX xR r ege [fd]ir	ds:subjunctive+imperfect is:second+plural	# T11 + (is)ié([dg]e)
SFX xR r è [fd]ir	ds:subjunctive+imperfect is:second+plural	# T11 + (is)iè([dg]e)
SFX xR r ède [fd]ir	ds:subjunctive+imperfect is:second+plural	# T11 + (is)iè([dg]e)
SFX xR r ège [fd]ir	ds:subjunctive+imperfect is:second+plural	# T11 + (is)iè([dg]e)
SFX xR r ge [fd]ir	ds:subjunctive+imperfect is:second+plural	# T11 + (is)ié([dg]e)
SFX xR r sié [fd]ir	ds:subjunctive+imperfect is:second+plural	# T11 + (is)ié([dg]e)
SFX xR r siede [fd]ir	ds:subjunctive+imperfect is:second+plural	# T11 + (is)ié([dg]e)
SFX xR r siege [fd]ir	ds:subjunctive+imperfect is:second+plural	# T11 + (is)ié([dg]e)
SFX xR r siè [fd]ir	ds:subjunctive+imperfect is:second+plural	# T11 + (is)iè([dg]e)
SFX xR r siède [fd]ir	ds:subjunctive+imperfect is:second+plural	# T11 + (is)iè([dg]e)
SFX xR r siège [fd]ir	ds:subjunctive+imperfect is:second+plural	# T11 + (is)iè([dg]e)
SFX xR ir on/J2 [fd]ir	ds:indicative+present is:first+plural	# T12 + ón
SFX xR 0 n/J2 [fd]iso	ds:indicative+present is:first+plural	# T12 + ón
SFX xR ir en/J2 [fd]ir	ds:indicative+present is:first+plural	# T12 + én
SFX xR o en/J2 [fd]iso	ds:indicative+present is:first+plural	# T12 + én
SFX xR ir on [fd]ir	ds:subjunctive+present is:first+plural	# T12 + (i)ón(e)
SFX xR ir one [fd]ir	ds:subjunctive+present is:first+plural	# T12 + (i)ón(e)
SFX xR r on [fd]ir	ds:subjunctive+present is:first+plural	# T12 + (i)ón(e)
SFX xR r one [fd]ir	ds:subjunctive+present is:first+plural	# T12 + (i)ón(e)
SFX xR 0 n [fd]iso	ds:subjunctive+present is:first+plural	# T12 + (i)ón(e)
SFX xR 0 ne [fd]iso	ds:subjunctive+present is:first+plural	# T12 + (i)ón(e)
SFX xR o ion [fd]iso	ds:subjunctive+present is:first+plural	# T12 + (i)ón(e)
SFX xR o ione [fd]iso	ds:subjunctive+present is:first+plural	# T12 + (i)ón(e)
SFX xR ir en [fd]ir	ds:subjunctive+present is:first+plural	# T12 + én(e)
SFX xR ir ene [fd]ir	ds:subjunctive+present is:first+plural	# T12 + én(e)
SFX xR o en [fd]iso	ds:subjunctive+present is:first+plural	# T12 + én(e)
SFX xR o ene [fd]iso	ds:subjunctive+present is:first+plural	# T12 + én(e)
SFX xR o é/J4 [fd]iso	ds:indicative+present is:second+plural	# T12 + é
SFX xR o é [fd]iso	ds:subjunctive+present is:second+plural	# T12 + é([dg]e)
SFX xR ir ede [fd]ir	ds:subjunctive+present is:second+plural	# T12 + é([dg]e)
SFX xR ir ege [fd]ir	ds:subjunctive+present is:second+plural	# T12 + é([dg]e)
SFX xR r ge [fd]ir	ds:subjunctive+present is:second+plural	# T12 + é([dg]e)
SFX xR o ede [fd]iso	ds:subjunctive+present is:second+plural	# T12 + é([dg]e)
SFX xR o ege [fd]iso	ds:subjunctive+present is:second+plural	# T12 + é([dg]e)


# FIXME P0
# vèrbi pronomenali: 0>–(gi)?ne?, 0>–[gmstv]en?, 0>–[gmstv]end?e, 0>–n?(de)?|[^r]
# vèrbo prokonplementar (pronòme konplemento dirèto e indirèto/se inparsonal + klítego konpl. dir. de 3 a pars./pron. klítego part. n(e), fòra ke par la prima pars. pl.)
SFX K0 Y 66
SFX K0 0 -me .	ds:pronomenal+reflexive is:first+singular
SFX K0 0 -ne .	ds:pronomenal+genitive+locative is:first+plural
SFX K0 0 -se .	ds:pronomenal+reflexive
SFX K0 0 -te .	ds:pronomenal+reflexive is:second+singular
SFX K0 0 -ve .	ds:pronomenal+reflexive is:second+plural
SFX K0 0 -ge .	ds:pronomenal+genitive+locative is:third
SFX K0 0 -se .	ds:pronomenal+reflexive is:third
SFX K0 0 -men .	ds:pronomenal+reflexive is:first+singular
SFX K0 0 -mene .	ds:pronomenal+reflexive is:first+singular
SFX K0 0 -mende .	ds:pronomenal+reflexive is:first+singular
SFX K0 0 -nen .	ds:pronomenal+genitive is:first+plural
SFX K0 0 -nene .	ds:pronomenal+genitive is:first+plural
SFX K0 0 -nende .	ds:pronomenal+genitive is:first+plural
SFX K0 0 -sen .	ds:pronomenal+reflexive+partitive
SFX K0 0 -sene .	ds:pronomenal+reflexive+partitive
SFX K0 0 -sende .	ds:pronomenal+reflexive+partitive
SFX K0 0 -ten .	ds:pronomenal+reflexive is:second+singular
SFX K0 0 -tene .	ds:pronomenal+reflexive is:second+singular
SFX K0 0 -tende .	ds:pronomenal+reflexive is:second+singular
SFX K0 0 -ven .	ds:pronomenal+reflexive is:second+plural
SFX K0 0 -vene .	ds:pronomenal+reflexive is:second+plural
SFX K0 0 -vende .	ds:pronomenal+reflexive is:second+plural
SFX K0 0 -gen .	ds:pronomenal+genitive+locative is:third
SFX K0 0 -gene .	ds:pronomenal+genitive+locative is:third
SFX K0 0 -gende .	ds:pronomenal+genitive+locative is:third
SFX K0 0 -gin .	ds:pronomenal+genitive+locative is:third
SFX K0 0 -gine .	ds:pronomenal+genitive+locative is:third
SFX K0 0 -sen .	ds:pronomenal+reflexive+partitive is:third
SFX K0 0 -sene .	ds:pronomenal+reflexive+partitive is:third
SFX K0 0 -sende .	ds:pronomenal+reflexive+partitive is:third
SFX K0 0 -n [^r]	ds:pronomenal+genitive
SFX K0 0 -nde [^r]	ds:pronomenal+genitive
SFX K0 0 -de [^r]	ds:pronomenal+genitive
SFX K0 a e-me a	ds:pronomenal+reflexive is:first+singular	# seguxin, padoan, lagunar
SFX K0 a e-ne a	ds:pronomenal+genitive+locative is:first+plural	# seguxin, padoan, lagunar
SFX K0 a e-se a	ds:pronomenal+reflexive	# seguxin, padoan, lagunar
SFX K0 a e-te a	ds:pronomenal+reflexive is:second+singular	# seguxin, padoan, lagunar
SFX K0 a e-ve a	ds:pronomenal+reflexive is:second+plural	# seguxin, padoan, lagunar
SFX K0 a e-ge a	ds:pronomenal+genitive+locative is:third	# seguxin, padoan, lagunar
SFX K0 a e-se a	ds:pronomenal+reflexive is:third	# seguxin, padoan, lagunar
SFX K0 a e-men a	ds:pronomenal+reflexive is:first+singular	# seguxin, padoan, lagunar
SFX K0 a e-mene a	ds:pronomenal+reflexive is:first+singular	# seguxin, padoan, lagunar
SFX K0 a e-mende a	ds:pronomenal+reflexive is:first+singular	# seguxin, padoan, lagunar
SFX K0 a e-nen a	ds:pronomenal+genitive is:first+plural	# seguxin, padoan, lagunar
SFX K0 a e-nene a	ds:pronomenal+genitive is:first+plural	# seguxin, padoan, lagunar
SFX K0 a e-nende a	ds:pronomenal+genitive is:first+plural	# seguxin, padoan, lagunar
SFX K0 a e-sen a	ds:pronomenal+reflexive+partitive	# seguxin, padoan, lagunar
SFX K0 a e-sene a	ds:pronomenal+reflexive+partitive	# seguxin, padoan, lagunar
SFX K0 a e-sende a	ds:pronomenal+reflexive+partitive	# seguxin, padoan, lagunar
SFX K0 a e-ten a	ds:pronomenal+reflexive is:second+singular	# seguxin, padoan, lagunar
SFX K0 a e-tene a	ds:pronomenal+reflexive is:second+singular	# seguxin, padoan, lagunar
SFX K0 a e-tende a	ds:pronomenal+reflexive is:second+singular	# seguxin, padoan, lagunar
SFX K0 a e-ven a	ds:pronomenal+reflexive is:second+plural	# seguxin, padoan, lagunar
SFX K0 a e-vene a	ds:pronomenal+reflexive is:second+plural	# seguxin, padoan, lagunar
SFX K0 a e-vende a	ds:pronomenal+reflexive is:second+plural	# seguxin, padoan, lagunar
SFX K0 a e-gen a	ds:pronomenal+genitive+locative is:third	# seguxin, padoan, lagunar
SFX K0 a e-gene a	ds:pronomenal+genitive+locative is:third	# seguxin, padoan, lagunar
SFX K0 a e-gende a	ds:pronomenal+genitive+locative is:third	# seguxin, padoan, lagunar
SFX K0 a e-gin a	ds:pronomenal+genitive+locative is:third	# seguxin, padoan, lagunar
SFX K0 a e-gine a	ds:pronomenal+genitive+locative is:third	# seguxin, padoan, lagunar
SFX K0 a e-sen a	ds:pronomenal+reflexive+partitive is:third	# seguxin, padoan, lagunar
SFX K0 a e-sene a	ds:pronomenal+reflexive+partitive is:third	# seguxin, padoan, lagunar
SFX K0 a e-sende a	ds:pronomenal+reflexive+partitive is:third	# seguxin, padoan, lagunar
SFX K0 a e-n a	ds:pronomenal+genitive	# seguxin, padoan, lagunar
SFX K0 a e-nde a	ds:pronomenal+genitive	# seguxin, padoan, lagunar
SFX K0 a e-de a	ds:pronomenal+genitive	# seguxin, padoan, lagunar

# FIXME P1
# sufisi pronomenali: 0>–([gmstv]e)?l[oaie]?
# vèrbo prokonplementar (pronòme konplemento dirèto e indirèto/se inparsonal + klítego konpl. dir. de 3 a pars./pron. klítego part. n(e), fòra ke par la prima pars. pl.)
SFX k1 Y 79
SFX k1 0 -l [^lr]	ds:pronomenal+accusative is:singular+masculine
SFX k1 0 -lo [^l]	ds:pronomenal+accusative is:singular+masculine
SFX k1 0 -la [^l]	ds:pronomenal+accusative is:singular+femenine
SFX k1 0 -li [^l]	ds:pronomenal+accusative is:plural+masculine
SFX k1 0 -le [^l]	ds:pronomenal+accusative is:plural+femenine
SFX k1 0 -mel [^l]	ds:pronomenal+complement+direct is:first+singular ds:pronomenal+accusative is:singular+masculine
SFX k1 0 -nel [^l]	ds:pronomenal+complement+direct is:first+plural ds:pronomenal+accusative is:singular+masculine
SFX k1 0 -sel [^l]	ds:pronomenal+reflexive ds:pronomenal+accusative is:singular+masculine
SFX k1 0 -tel [^l]	ds:pronomenal+complement+direct is:second+singular ds:pronomenal+accusative is:singular+masculine
SFX k1 0 -vel [^l]	ds:pronomenal+complement+direct is:second+plural ds:pronomenal+accusative is:singular+masculine
SFX k1 0 -gel [^l]	ds:pronomenal+complement+indirect is:third ds:pronomenal+accusative is:singular+masculine	# logativo akuxativo
SFX k1 0 -sel [^l]	ds:pronomenal+reflexive is:third ds:pronomenal+accusative is:singular+masculine
SFX k1 0 -melo [^l]	ds:pronomenal+complement+direct is:first+singular ds:pronomenal+accusative is:singular+masculine
SFX k1 0 -nelo [^l]	ds:pronomenal+complement+direct is:first+plural ds:pronomenal+accusative is:singular+masculine
SFX k1 0 -selo [^l]	ds:pronomenal+reflexive ds:pronomenal+accusative is:singular+masculine
SFX k1 0 -telo [^l]	ds:pronomenal+complement+direct is:second+singular ds:pronomenal+accusative is:singular+masculine
SFX k1 0 -velo [^l]	ds:pronomenal+complement+direct is:second+plural ds:pronomenal+accusative is:singular+masculine
SFX k1 0 -gelo [^l]	ds:pronomenal+complement+indirect is:third ds:pronomenal+accusative is:singular+masculine	# logativo akuxativo
SFX k1 0 -selo [^l]	ds:pronomenal+reflexive is:third ds:pronomenal+accusative is:singular+masculine
SFX k1 0 -mela [^l]	ds:pronomenal+complement+direct is:first+singular ds:pronomenal+accusative is:singular+femenine
SFX k1 0 -nela [^l]	ds:pronomenal+complement+direct is:first+plural ds:pronomenal+accusative is:singular+femenine
SFX k1 0 -sela [^l]	ds:pronomenal+reflexive ds:pronomenal+accusative is:singular+femenine
SFX k1 0 -tela [^l]	ds:pronomenal+complement+direct is:second+singular ds:pronomenal+accusative is:singular+femenine
SFX k1 0 -vela [^l]	ds:pronomenal+complement+direct is:second+plural ds:pronomenal+accusative is:singular+femenine
SFX k1 0 -gela [^l]	ds:pronomenal+complement+indirect is:third ds:pronomenal+accusative is:singular+femenine	# logativo akuxativo
SFX k1 0 -sela [^l]	ds:pronomenal+reflexive is:third ds:pronomenal+accusative is:singular+femenine
SFX k1 0 -meli [^l]	ds:pronomenal+complement+direct is:first+singular ds:pronomenal+accusative is:plural+masculine
SFX k1 0 -neli [^l]	ds:pronomenal+complement+direct is:first+plural ds:pronomenal+accusative is:plural+masculine
SFX k1 0 -seli [^l]	ds:pronomenal+reflexive ds:pronomenal+accusative is:plural+masculine
SFX k1 0 -teli [^l]	ds:pronomenal+complement+direct is:second+singular ds:pronomenal+accusative is:plural+masculine
SFX k1 0 -veli [^l]	ds:pronomenal+complement+direct is:second+plural ds:pronomenal+accusative is:plural+masculine
SFX k1 0 -geli [^l]	ds:pronomenal+complement+indirect is:third ds:pronomenal+accusative is:plural+masculine	# logativo akuxativo
SFX k1 0 -seli [^l]	ds:pronomenal+reflexive is:third ds:pronomenal+accusative is:plural+masculine
SFX k1 0 -mele [^l]	ds:pronomenal+complement+direct is:first+singular ds:pronomenal+accusative is:plural+femenine
SFX k1 0 -nele [^l]	ds:pronomenal+complement+direct is:first+plural ds:pronomenal+accusative is:plural+femenine
SFX k1 0 -sele [^l]	ds:pronomenal+reflexive ds:pronomenal+accusative is:plural+femenine
SFX k1 0 -tele [^l]	ds:pronomenal+complement+direct is:second+singular ds:pronomenal+accusative is:plural+femenine
SFX k1 0 -vele [^l]	ds:pronomenal+complement+direct is:second+plural ds:pronomenal+accusative is:plural+femenine
SFX k1 0 -gele [^l]	ds:pronomenal+complement+indirect is:third ds:pronomenal+accusative is:plural+femenine	# logativo akuxativo
SFX k1 0 -sele [^l]	ds:pronomenal+reflexive is:third ds:pronomenal+accusative is:plural+femenine
SFX k1 0 o -l	ds:pronomenal+accusative is:singular+masculine
SFX k1 0 a -l	ds:pronomenal+accusative is:singular+femenine
SFX k1 0 i -l	ds:pronomenal+accusative is:plural+masculine
SFX k1 0 e -l	ds:pronomenal+accusative is:plural+femenine
SFX k1 l mel -l	ds:pronomenal+complement+direct is:first+singular ds:pronomenal+accusative is:singular+masculine
SFX k1 l nel -l	ds:pronomenal+complement+direct is:first+plural ds:pronomenal+accusative is:singular+masculine
SFX k1 l sel -l	ds:pronomenal+reflexive ds:pronomenal+accusative is:singular+masculine
SFX k1 l tel -l	ds:pronomenal+complement+direct is:second+singular ds:pronomenal+accusative is:singular+masculine
SFX k1 l vel -l	ds:pronomenal+complement+direct is:second+plural ds:pronomenal+accusative is:singular+masculine
SFX k1 l gel -l	ds:pronomenal+complement+indirect is:third ds:pronomenal+accusative is:singular+masculine	# logativo akuxativo
SFX k1 l sel -l	ds:pronomenal+reflexive is:third ds:pronomenal+accusative is:singular+masculine
SFX k1 l melo -l	ds:pronomenal+complement+direct is:first+singular ds:pronomenal+accusative is:singular+masculine
SFX k1 l nelo -l	ds:pronomenal+complement+direct is:first+plural ds:pronomenal+accusative is:singular+masculine
SFX k1 l selo -l	ds:pronomenal+reflexive ds:pronomenal+accusative is:singular+masculine
SFX k1 l telo -l	ds:pronomenal+complement+direct is:second+singular ds:pronomenal+accusative is:singular+masculine
SFX k1 l velo -l	ds:pronomenal+complement+direct is:second+plural ds:pronomenal+accusative is:singular+masculine
SFX k1 l gelo -l	ds:pronomenal+complement+indirect is:third ds:pronomenal+accusative is:singular+masculine	# logativo akuxativo
SFX k1 l selo -l	ds:pronomenal+reflexive is:third ds:pronomenal+accusative is:singular+masculine
SFX k1 l mela -l	ds:pronomenal+complement+direct is:first+singular ds:pronomenal+accusative is:singular+femenine
SFX k1 l nela -l	ds:pronomenal+complement+direct is:first+plural ds:pronomenal+accusative is:singular+femenine
SFX k1 l sela -l	ds:pronomenal+reflexive ds:pronomenal+accusative is:singular+femenine
SFX k1 l tela -l	ds:pronomenal+complement+direct is:second+singular ds:pronomenal+accusative is:singular+femenine
SFX k1 l vela -l	ds:pronomenal+complement+direct is:second+plural ds:pronomenal+accusative is:singular+femenine
SFX k1 l gela -l	ds:pronomenal+complement+indirect is:third ds:pronomenal+accusative is:singular+femenine	# logativo akuxativo
SFX k1 l sela -l	ds:pronomenal+reflexive is:third ds:pronomenal+accusative is:singular+femenine
SFX k1 l meli -l	ds:pronomenal+complement+direct is:first+singular ds:pronomenal+accusative is:plural+masculine
SFX k1 l neli -l	ds:pronomenal+complement+direct is:first+plural ds:pronomenal+accusative is:plural+masculine
SFX k1 l seli -l	ds:pronomenal+reflexive ds:pronomenal+accusative is:plural+masculine
SFX k1 l teli -l	ds:pronomenal+complement+direct is:second+singular ds:pronomenal+accusative is:plural+masculine
SFX k1 l veli -l	ds:pronomenal+complement+direct is:second+plural ds:pronomenal+accusative is:plural+masculine
SFX k1 l geli -l	ds:pronomenal+complement+indirect is:third ds:pronomenal+accusative is:plural+masculine	# logativo akuxativo
SFX k1 l seli -l	ds:pronomenal+reflexive is:third ds:pronomenal+accusative is:plural+masculine
SFX k1 l mele -l	ds:pronomenal+complement+direct is:first+singular ds:pronomenal+accusative is:plural+femenine
SFX k1 l nele -l	ds:pronomenal+complement+direct is:first+plural ds:pronomenal+accusative is:plural+femenine
SFX k1 l sele -l	ds:pronomenal+reflexive ds:pronomenal+accusative is:plural+femenine
SFX k1 l tele -l	ds:pronomenal+complement+direct is:second+singular ds:pronomenal+accusative is:plural+femenine
SFX k1 l vele -l	ds:pronomenal+complement+direct is:second+plural ds:pronomenal+accusative is:plural+femenine
SFX k1 l gele -l	ds:pronomenal+complement+indirect is:third ds:pronomenal+accusative is:plural+femenine	# logativo akuxativo
SFX k1 l sele -l	ds:pronomenal+reflexive is:third ds:pronomenal+accusative is:plural+femenine

# FIXME P2
# sufisi pronomenali: 0>-([gmstv]e)?ƚ[oaie]
# vèrbo prokonplementar (pronòme konplemento dirèto e indirèto/se inparsonal + klítego konpl. dir. de 3 a pars./pron. klítego part. n(e), fòra ke par la prima pars. pl.)
SFX k2 Y 59
SFX k2 0 -meƚo r	ds:pronomenal+complement+direct is:first+singular ds:pronomenal+accusative is:singular+masculine
SFX k2 0 -neƚo r	ds:pronomenal+complement+direct is:first+plural ds:pronomenal+accusative is:singular+masculine
SFX k2 0 -seƚo r	ds:pronomenal+reflexive ds:pronomenal+accusative is:singular+masculine
SFX k2 0 -teƚo r	ds:pronomenal+complement+direct is:second+singular ds:pronomenal+accusative is:singular+masculine
SFX k2 0 -veƚo r	ds:pronomenal+complement+direct is:second+plural ds:pronomenal+accusative is:singular+masculine
SFX k2 0 -geƚo r	ds:pronomenal+complement+indirect is:third ds:pronomenal+accusative is:singular+masculine	# logativo akuxativo
SFX k2 0 -seƚo r	ds:pronomenal+reflexive is:third ds:pronomenal+accusative is:singular+masculine
SFX k2 0 -meƚa r	ds:pronomenal+complement+direct is:first+singular ds:pronomenal+accusative is:singular+femenine
SFX k2 0 -neƚa r	ds:pronomenal+complement+direct is:first+plural ds:pronomenal+accusative is:singular+femenine
SFX k2 0 -seƚa r	ds:pronomenal+reflexive ds:pronomenal+accusative is:singular+femenine
SFX k2 0 -teƚa r	ds:pronomenal+complement+direct is:second+singular ds:pronomenal+accusative is:singular+femenine
SFX k2 0 -veƚa r	ds:pronomenal+complement+direct is:second+plural ds:pronomenal+accusative is:singular+femenine
SFX k2 0 -geƚa r	ds:pronomenal+complement+indirect is:third ds:pronomenal+accusative is:singular+femenine	# logativo akuxativo
SFX k2 0 -seƚa r	ds:pronomenal+reflexive is:third ds:pronomenal+accusative is:singular+femenine
SFX k2 0 -meƚi r	ds:pronomenal+complement+direct is:first+singular ds:pronomenal+accusative is:plural+masculine
SFX k2 0 -neƚi r	ds:pronomenal+complement+direct is:first+plural ds:pronomenal+accusative is:plural+masculine
SFX k2 0 -seƚi r	ds:pronomenal+reflexive ds:pronomenal+accusative is:plural+masculine
SFX k2 0 -teƚi r	ds:pronomenal+complement+direct is:second+singular ds:pronomenal+accusative is:plural+masculine
SFX k2 0 -veƚi r	ds:pronomenal+complement+direct is:second+plural ds:pronomenal+accusative is:plural+masculine
SFX k2 0 -geƚi r	ds:pronomenal+complement+indirect is:third ds:pronomenal+accusative is:plural+masculine	# logativo akuxativo
SFX k2 0 -seƚi r	ds:pronomenal+reflexive is:third ds:pronomenal+accusative is:plural+masculine
SFX k2 0 -meƚe r	ds:pronomenal+complement+direct is:first+singular ds:pronomenal+accusative is:plural+femenine
SFX k2 0 -neƚe r	ds:pronomenal+complement+direct is:first+plural ds:pronomenal+accusative is:plural+femenine
SFX k2 0 -seƚe r	ds:pronomenal+reflexive ds:pronomenal+accusative is:plural+femenine
SFX k2 0 -teƚe r	ds:pronomenal+complement+direct is:second+singular ds:pronomenal+accusative is:plural+femenine
SFX k2 0 -veƚe r	ds:pronomenal+complement+direct is:second+plural ds:pronomenal+accusative is:plural+femenine
SFX k2 0 -geƚe r	ds:pronomenal+complement+indirect is:third ds:pronomenal+accusative is:plural+femenine	# logativo akuxativo
SFX k2 0 -seƚe r	ds:pronomenal+reflexive is:third ds:pronomenal+accusative is:plural+femenine
SFX k2 o a -ƚo	ds:pronomenal+accusative is:singular+femenine
SFX k2 o i -ƚo	ds:pronomenal+accusative is:plural+masculine
SFX k2 o e -ƚo	ds:pronomenal+accusative is:plural+femenine
SFX k2 ƚo meƚo -ƚo	ds:pronomenal+complement+direct is:first+singular ds:pronomenal+accusative is:singular+masculine
SFX k2 ƚo neƚo -ƚo	ds:pronomenal+complement+direct is:first+plural ds:pronomenal+accusative is:singular+masculine
SFX k2 ƚo seƚo -ƚo	ds:pronomenal+reflexive ds:pronomenal+accusative is:singular+masculine
SFX k2 ƚo teƚo -ƚo	ds:pronomenal+complement+direct is:second+singular ds:pronomenal+accusative is:singular+masculine
SFX k2 ƚo veƚo -ƚo	ds:pronomenal+complement+direct is:second+plural ds:pronomenal+accusative is:singular+masculine
SFX k2 ƚo geƚo -ƚo	ds:pronomenal+complement+indirect is:third ds:pronomenal+accusative is:singular+masculine	# logativo akuxativo
SFX k2 ƚo seƚo -ƚo	ds:pronomenal+reflexive is:third ds:pronomenal+accusative is:singular+masculine
SFX k2 ƚo meƚa -ƚo	ds:pronomenal+complement+direct is:first+singular ds:pronomenal+accusative is:singular+femenine
SFX k2 ƚo neƚa -ƚo	ds:pronomenal+complement+direct is:first+plural ds:pronomenal+accusative is:singular+femenine
SFX k2 ƚo seƚa -ƚo	ds:pronomenal+reflexive ds:pronomenal+accusative is:singular+femenine
SFX k2 ƚo teƚa -ƚo	ds:pronomenal+complement+direct is:second+singular ds:pronomenal+accusative is:singular+femenine
SFX k2 ƚo veƚa -ƚo	ds:pronomenal+complement+direct is:second+plural ds:pronomenal+accusative is:singular+femenine
SFX k2 ƚo geƚa -ƚo	ds:pronomenal+complement+indirect is:third ds:pronomenal+accusative is:singular+femenine	# logativo akuxativo
SFX k2 ƚo seƚa -ƚo	ds:pronomenal+reflexive is:third ds:pronomenal+accusative is:singular+femenine
SFX k2 ƚo meƚi -ƚo	ds:pronomenal+complement+direct is:first+singular ds:pronomenal+accusative is:plural+masculine
SFX k2 ƚo neƚi -ƚo	ds:pronomenal+complement+direct is:first+plural ds:pronomenal+accusative is:plural+masculine
SFX k2 ƚo seƚi -ƚo	ds:pronomenal+reflexive ds:pronomenal+accusative is:plural+masculine
SFX k2 ƚo teƚi -ƚo	ds:pronomenal+complement+direct is:second+singular ds:pronomenal+accusative is:plural+masculine
SFX k2 ƚo veƚi -ƚo	ds:pronomenal+complement+direct is:second+plural ds:pronomenal+accusative is:plural+masculine
SFX k2 ƚo geƚi -ƚo	ds:pronomenal+complement+indirect is:third ds:pronomenal+accusative is:plural+masculine	# logativo akuxativo
SFX k2 ƚo seƚi -ƚo	ds:pronomenal+reflexive is:third ds:pronomenal+accusative is:plural+masculine
SFX k2 ƚo meƚe -ƚo	ds:pronomenal+complement+direct is:first+singular ds:pronomenal+accusative is:plural+femenine
SFX k2 ƚo neƚe -ƚo	ds:pronomenal+complement+direct is:first+plural ds:pronomenal+accusative is:plural+femenine
SFX k2 ƚo seƚe -ƚo	ds:pronomenal+reflexive ds:pronomenal+accusative is:plural+femenine
SFX k2 ƚo teƚe -ƚo	ds:pronomenal+complement+direct is:second+singular ds:pronomenal+accusative is:plural+femenine
SFX k2 ƚo veƚe -ƚo	ds:pronomenal+complement+direct is:second+plural ds:pronomenal+accusative is:plural+femenine
SFX k2 ƚo geƚe -ƚo	ds:pronomenal+complement+indirect is:third ds:pronomenal+accusative is:plural+femenine	# logativo akuxativo
SFX k2 ƚo seƚe -ƚo	ds:pronomenal+reflexive is:third ds:pronomenal+accusative is:plural+femenine



# sonoriđaŧion finali
# NÒTA: tute le vokali le pòl kaskar, fòra ke la `a` e la `e` derivante da un femenil plural de la prima deklinaŧion latina
# NÒTA: na koa konsonàntega ʼté la sílaba ke la vièn prima la ostàkola de pi lʼ apòkope
# NÒTA: le konsonanti ke le favorise de pi lʼ apòkope le xe, in órden: r, l, n, m (ponto krítego), frikative (f/v, ŧ/đ, s/x), afrikae (c/ɉ), okluxive (b/d, g/k, p, m, n, ñ)
SFX FS Y 21
SFX FS e 0 [^aàeéèiïíoóòuüú]e
SFX FS de t de
SFX FS đe ŧ đe
SFX FS me n me
SFX FS ve f ve
SFX FS xe s xe
SFX FS o 0 [^aàeéèiïíoóòuüúñ]o
SFX FS bo p bo
SFX FS đo ŧ đo
SFX FS fo ŧ fo
SFX FS ɉo c ɉo
SFX FS do t do
SFX FS go k go
SFX FS mo n mo
SFX FS vo f vo
SFX FS xo s xo
SFX FS o 0 [^i]ño
SFX FS ño in [^i]ño
SFX FS ño n iño
SFX FS ño nc ño	# belunexe
SFX FS i 0 i

#SFX FS Y 66
#SFX FS o 0 [lnr]o
#SFX FS e 0 [lnr]e
#SFX FS e 0 a[mstŧvx]e
#SFX FS me n ame
#SFX FS ve f ave
#SFX FS xe s axe
#SFX FS e 0 al[sŧ]e
#SFX FS e 0 an[dđt]e
#SFX FS de t ande
#SFX FS đe ŧ anđe
#SFX FS e 0 arte
#SFX FS o 0 a[cdđgkmñpstŧvx]o
#SFX FS o 0 al[dkstŧ]o
#SFX FS o 0 an[cdđkfgpstŧx]o
#SFX FS o 0 ar[bdgkstŧ]o
#SFX FS o 0 as[kpt]o
#SFX FS e 0 e[đmsvx]e
#SFX FS e 0 ète
#SFX FS e 0 el[sŧ]e
#SFX FS o 0 èlfo
#SFX FS e 0 èr[mp]e
#SFX FS e 0 èste
#SFX FS e 0 [eè]nte
#SFX FS o 0 e[dmñv]o
#SFX FS o 0 è[đx]o
#SFX FS o 0 [eè][kfgpstŧx]o
#SFX FS o 0 en[gs]o
#SFX FS o 0 [eè]n[ptŧ]o
#SFX FS o 0 erdo
#SFX FS o 0 èr[nsŧv]o
#SFX FS o 0 [eè]rto
#SFX FS o 0 es[k]o
#SFX FS o 0 [eè]sto
#SFX FS e 0 i[dsx]e
#SFX FS o 0 i[dkfgmpstŧvx]o
#SFX FS o 0 ilŧo
#SFX FS o 0 in[kfstŧ]o
#SFX FS o 0 is[kpt]o
#SFX FS e 0 o[sx]e
#SFX FS e 0 òme
#SFX FS e 0 [oò]te
#SFX FS e 0 ol[pŧ]e
#SFX FS e 0 [oò]nte
#SFX FS e 0 or[đfx]e
#SFX FS e 0 òrte
#SFX FS o 0 oxo
#SFX FS o 0 ò[cd]o
#SFX FS o 0 [oò][gkfmñpstŧv]o
#SFX FS o 0 ol[fpsŧ]o
#SFX FS o 0 òldo
#SFX FS o 0 [oò]lto
#SFX FS o 0 on[bdkfstŧ]o
#SFX FS o 0 [oò]n[g]o
#SFX FS o 0 or[dgfn]o
#SFX FS o 0 òr[bfptŧ]o
#SFX FS o 0 [oò]r[kstv]o
#SFX FS o 0 osko
#SFX FS o 0 òspo
#SFX FS o 0 [oò]sto
#SFX FS e 0 ume
#SFX FS me n ume
#SFX FS e 0 ul[đx]e
#SFX FS o 0 u[dkfgjmñpstŧx]o
#SFX FS o 0 ul[đsx]o
#SFX FS o 0 urto
#SFX FS o 0 us[kt]o


# forme ko ʼl interogativo: indikativo prexente/inperfèto/futuro, kondiŧional

# interogativi prima parsona singolar
SFX J1 Y 14
SFX J1 0 -jo .	ds:interrogative	# venethian
SFX J1 0 -ɉo .	ds:interrogative	# venethian
SFX J1 0 -ve .	ds:interrogative	# venethian
SFX J1 0 -ɉu .	ds:interrogative	# coxòto
SFX J1 0 -mi .	ds:interrogative	# cipileño
SFX J1 0 -i .	ds:interrogative	# trevixan, venethian, padoan, vithentin, polexan, veronexe
SFX J1 0 -e .	ds:interrogative	# venethian
SFX J1 0 -io [eo]	ds:interrogative	# venethian
SFX J1 0 -nti [^nr]	ds:interrogative	# veronexe
SFX J1 0 -ni [^nr]	ds:interrogative	# veronexe
SFX J1 0 -nte [^nr]	ds:interrogative
SFX J1 0 -ne [^nr]	ds:interrogative
SFX J1 0 -ti [ns]	ds:interrogative	# veronexe
SFX J1 0 -te [ns]	ds:interrogative

# interogativi prima parsona plural
SFX J2 Y 8
SFX J2 0 -nti [^n]	ds:interrogative	# veronexe
SFX J2 0 -ni [^n]	ds:interrogative	# veronexe
SFX J2 0 -nte [^n]	ds:interrogative
SFX J2 0 -ne [^n]	ds:interrogative
SFX J2 0 -ti [ns]	ds:interrogative	# veronexe
SFX J2 0 -te [ns]	ds:interrogative
SFX J2 0 -i .	ds:interrogative	# trevixan, venethian, padoan, vithentin, polexan, veronexe
SFX J2 0 -e .	ds:interrogative	# venethian

# interogativi sekonda parsona singolar
SFX J3 Y 2
SFX J3 0 -tu .	ds:interrogative	# trevixan
SFX J3 0 -to .	ds:interrogative	# padoan de thità, vithentin de thità, polexan de thità, veronexe de thità

# interogativi sekonda parsona plural
SFX J4 Y 3
SFX J4 0 -vu .	ds:interrogative
SFX J4 0 -u .	ds:interrogative
SFX J4 0 -o .	ds:interrogative	# padoan de thità, vithentin de thità, polexan de thità, veronexe de thità

# interogativi tèrŧa parsona (senŧa èle vanesente) (a > e, e > i, i > i)
SFX J5 Y 5
SFX J5 0 -l [^n]	ds:interrogative is:singular+masculine
SFX J5 0 -lo .	ds:interrogative is:singular+masculine
SFX J5 0 -la .	ds:interrogative is:singular+femenine
SFX J5 0 -li .	is:plural+masculine ds:interrogative
SFX J5 0 -le .	ds:interrogative is:plural+femenine

# interogativi tèrŧa parsona (senŧa èle vanesente) (a > e, e > i, i > i)
SFX J6 Y 4
SFX J6 o 0 [^n]-lo	ds:interrogative is:singular+masculine
SFX J6 o a -lo	ds:interrogative is:singular+femenine
SFX J6 o i -lo	is:plural+masculine ds:interrogative
SFX J6 o e -lo	ds:interrogative is:plural+femenine

# interogativi tèrŧa parsona (ko èle vanesente)
SFX J7 Y 4
SFX J7 0 -ƚo .	ds:interrogative is:singular+femenine
SFX J7 0 -ƚa .	ds:interrogative is:singular+femenine
SFX J7 0 -ƚi .	is:plural+masculine ds:interrogative
SFX J7 0 -ƚe .	ds:interrogative is:plural+femenine

# interogativi tèrŧa parsona (ko èle vanesente)
SFX J8 Y 3
SFX J8 o a -ƚo	ds:interrogative is:singular+femenine
SFX J8 o i -ƚo	is:plural+masculine ds:interrogative
SFX J8 o e -ƚo	ds:interrogative is:plural+femenine



# tute le deklinaŧion, ajetivi de prima klase (–o/i, –a/e)
SFX A1 Y 8
SFX A1 0 o [^aeio]
SFX A1 0 a [^aeio]
SFX A1 0 i [^aeio]	is:plural+masculine
SFX A1 0 e [^aeio]	is:plural+femenine
SFX A1 o a o	is:singular+femenine
SFX A1 o e o	is:plural
SFX A1 o i [^i]o	is:plural+masculine
SFX A1 io i io	is:plural+masculine

# ajetivi de sekonda klase (–i, –a/e)
SFX A2 Y 6
SFX A2 0 a [^aeio]
SFX A2 0 i [^aeio]	is:plural
SFX A2 0 e [^aeio]	is:plural
SFX A2 a e [^iƚ]a	is:plural+femenine
SFX A2 a e [iƚ]a	is:plural+femenine
SFX A2 a i a	is:plural+femenine

# sostantivi plurali femenili, ajetivi de tèrŧa klase (–a/e)
SFX F0 Y 5
SFX F0 0 e [^aeio]	is:plural+femenine
SFX F0 0 i [^aeio]	is:plural+femenine
SFX F0 e i [^i]e	is:plural+femenine
SFX F0 e 0 ie	is:plural+femenine
SFX F0 a e a	is:plural+femenine

# sostantivi plurali maskili (–o/i)
SFX M0 Y 12
SFX M0 0 i [^aàeéioó]	is:plural+masculine
SFX M0 0 o [^aàeéioó]	is:singular+masculine
SFX M0 à ai à	is:plural+masculine
SFX M0 à ao à	is:singular+masculine
SFX M0 ó oi ó	is:plural+masculine
SFX M0 ó oo ó	is:singular+masculine
SFX M0 o i [^i]o	is:plural+masculine
SFX M0 io i io	is:plural+masculine
SFX M0 a i a	is:plural+masculine
SFX M0 e i e	is:plural+masculine
SFX M0 é ee é	is:singular+masculine
SFX M0 é ei é	is:plural+masculine

# sostantivi plurali maskili, ajetivi de tèrŧa klase (–e/i)
SFX MF Y 6
SFX MF 0 e [èlnr]	is:singular+masculine
SFX MF a e a	is:singular+masculine
SFX MF é ee é	is:singular+masculine
SFX MF e i e	is:plural+masculine
SFX MF 0 i [èlnr]	is:plural+masculine
SFX MF é ei é	is:plural+masculine

# sostantivi singolari: đontamento de –io/a a le paròle in –o/a (–[lnr] > –[lnr]io, –o/e > –io, –a > –ia)
SFX M1 Y 4
SFX M1 a ia/F0 a	is:singular+femenine
SFX M1 e io e	is:singular+masculine
SFX M1 o io [^i]o	is:singular+masculine
SFX M1 0 io [lnr]	is:singular+masculine

# sostantivi plurali senŧa đèner (–e > –i, –[lnr] > –[lnr]i)
SFX X0 Y 4
SFX X0 a i a	is:plural
SFX X0 e i e	is:plural
SFX X0 0 e [lnr]	is:singular
SFX X0 0 i [lnr]	is:plural

# sostantivi astrati senŧa đèner (–ade > –ae/à/è, –ude > –ú(e))
SFX X1 Y 5
SFX X1 ade à ade	is:femenine	# –TATE(M) > –ade > –at > –à
SFX X1 de e ade	is:femenine	# –TATE(M) > –ade > –ae
SFX X1 ade è ade	is:femenine	# pavan, –TATE(M) > –ade > –ae > –è
SFX X1 ude ú ude	is:femenine
SFX X1 ude úe ude	is:femenine


### Fèltre–Belun ###

# trasformaŧion feltrin–belunexe ('[aeou][ln] > 'Vi — despòʼ na sekuenŧa: –ni > –ñi (palatiđaŧion) > –in (depalatiđaŧion) > –i (kaskaa de la `n`))
SFX B1 Y 12
SFX B1 l i [aeèoò]l	is:plural+masculine+northern
SFX B1 l i [aeiouàèéíòóúïü][iu]l	is:plural+masculine+northern
SFX B1 il íi [^aeiouàèéíòóúïü]il	is:plural+masculine+northern
SFX B1 ul úi [^aeiouàèéíòóúïü]ul	is:plural+masculine+northern
SFX B1 n i [aeèoò]n	is:plural+masculine+northern
SFX B1 n i [aeiouàèéíòóúïü][iu]n	is:plural+masculine+northern
SFX B1 in íi [^aeiouàèéíòóúïü]in	is:plural+masculine+northern
SFX B1 un úi [^aeiouàèéíòóúïü]un	is:plural+masculine+northern
SFX B1 jo i [aeèoò]jo	is:plural+masculine+northern
SFX B1 jo i [aeiouàèéíòóúïü][iu]jo	is:plural+masculine+northern
SFX B1 ijo íi [^aeiouàèéíòóúïü]ijo	is:plural+masculine+northern
SFX B1 ujo úi [^aeiouàèéíòóúïü]ujo	is:plural+masculine+northern

# trasformaŧion feltrin–belunexe ('[aeou][^-]+[aeou][ln] > 'V[^-]+Vi)
SFX B2 Y 7
SFX B2 n i [^u]n	is:plural+masculine+northern
SFX B2 n i [aeiouàèéíòóúïü]un	is:plural+masculine+northern
SFX B2 un üi [^aeiouàèéíòóúïü]un	is:plural+masculine+northern
SFX B2 jo i [aeou]jo	is:plural+masculine+northern
SFX B2 l i [^u]l	is:plural+masculine+northern
SFX B2 l i [aeiouàèéíòóúïü]ul	is:plural+masculine+northern
SFX B2 ul üi [^aeiouàèéíòóúïü]ul	is:plural+masculine+northern


### Arsiè ###

# trasformaŧion arsedexe (–'[aiò]vo > –'Vu, neve > neu)
SFX A5 Y 7
SFX A5 ve u [aò]ve	is:arsedexe
SFX A5 ve u [aeiouàèéíòóúïü]ive	is:arsedexe
SFX A5 ive íu [^aeiouàèéíòóúïü]ive	is:arsedexe
SFX A5 vo u [aò]vo	is:arsedexe
SFX A5 vo u [aeiouàèéíòóúïü]ivo	is:arsedexe
SFX A5 ivo íu [^aeiouàèéíòóúïü]ivo	is:arsedexe
SFX A5 ve u neve	is:arsedexe


### Venèŧia ###

# trasformaŧion intra varianti (l > ƚ, j > ɉ, ŧ > s)
SFX Y3 Y 50
SFX Y3 đa xa/F0 đa
SFX Y3 ja ɉa/F0 ja
SFX Y3 la ƚa/F0 [aeiouàèéíòóúïü]la
SFX Y3 ŧa sa/F0 ŧa
SFX Y3 là ƚà [aeiouàèéíòóúïü]là
SFX Y3 ŧe se/M0 ŧe
SFX Y3 lé ƚé [aeiouàèéíòóúïü]lé
SFX Y3 lè ƚè [aeiouàèéíòóúïü]lè
SFX Y3 lí ƚí [aeiouàèéíòóúïü]lí
SFX Y3 jo ɉo/M0FS jo
SFX Y3 ló ƚó [aeiouàèéíòóúïü]ló
SFX Y3 lò ƚò [aeiouàèéíòóúïü]lò
SFX Y3 l ƚo/M0Pd [eo]l
SFX Y3 l ƚo/M0 [aiuàèéíòóú]l
SFX Y3 đo xo/M0FSPd eđo
SFX Y3 lia ƚia/F0 [aeiouàèéíòóúïü]lia
SFX Y3 ŧia sia/F0 ŧia
SFX Y3 lía ƚía/F0 [aeiouàèéíòóúïü]lía
SFX Y3 ŧía sía/F0 ŧía
SFX Y3 lié ƚié [aeiouàèéíòóúïü]lié
SFX Y3 lan ƚan/M0Bu [aeiouàèéíòóúïü]lan
SFX Y3 len ƚen/M0Pd [aeiouàèéíòóúïü]len
SFX Y3 lin ƚin/M0 [aeiouàèéíòóúïü]lin
SFX Y3 đin xin/M0 đin
SFX Y3 ŧin sin/M0 ŧin
SFX Y3 jon ɉon/MFB1BuPd jon
SFX Y3 lon ƚon/MFBuPd [aeiouàèéíòóúïü]lon
SFX Y3 ŧon son/MFB1BuPd ŧon
SFX Y3 lio ƚio/M0 [aeiouàèéíòóúïü]lio
SFX Y3 ŧio sio/M0 ŧio
SFX Y3 đio xio/M0 đio
SFX Y3 đo xo/M0 [^e]đo
SFX Y3 ŧo so/M0FSPd [eo]ŧo
SFX Y3 ŧo so/M0FS [^eo]ŧo
SFX Y3 đana xana/F0 đana
SFX Y3 lana ƚana/F0 [aeiouàèéíòóúïü]lana
SFX Y3 lena ƚena/F0 [aeiouàèéíòóúïü]lena
SFX Y3 ŧena sena/F0 ŧena
SFX Y3 lina ƚina/F0 [aeiouàèéíòóúïü]lina
SFX Y3 đina xina/F0 đina
SFX Y3 ŧina sina/F0 ŧina
SFX Y3 lona ƚona/F0 [aeiouàèéíòóúïü]lona
SFX Y3 leta ƚeta/F0 [aeiouàèéíòóúïü]leta
SFX Y3 lèta ƚèta/F0 [aeiouàèéíòóúïü]lèta
SFX Y3 lòta ƚòta/F0 [aeiouàèéíòóúïü]lòta
SFX Y3 lion ƚion/M0BuPd [aeiouàèéíòóúïü]lion
SFX Y3 ŧion sion/F0B1BuPd ŧion
SFX Y3 leto ƚeto/M0Pd [aeiouàèéíòóúïü]leto
SFX Y3 lèto ƚèto/M0 [aeiouàèéíòóúïü]lèto
SFX Y3 lòto ƚòto/M0 [aeiouàèéíòóúïü]lòto

# trasformaŧion intra varianti (l(i)on > ƚ(i)on, jon > ɉon, ŧ(i)on > s(i)on)
SFX Y4 Y 5
SFX Y4 jon ɉon/MFB1BuPd jon
SFX Y4 lon ƚon/MFBuPd lon
SFX Y4 lion ƚion/MFBuPd lion
SFX Y4 ŧon son/MFB1BuPd ŧon
SFX Y4 ŧion sion/MFB1BuPd ŧion

# trasformaŧion intra varianti ko èle vanesente (j > ɉ)
SFX Y7 Y 1
SFX Y7 jo ɉo/M0 jo

# trasformaŧion intra varianti (femenil l > ƚe)
SFX Vf Y 1
SFX Vf l ƚe/F0 [aeiouàèéíòóúïü]l	is:singular+femenine+veneŧian

# trasformaŧion intra varianti (maskil l > ƚe)
SFX Vm Y 1
SFX Vm l ƚe/MF [aeiouàèéíòóúïü]l	is:singular+masculine+veneŧian

# trasformaŧion intra varianti (nèutro l > ƚe)
SFX Vx Y 1
SFX Vx l ƚe/F0 [aeiouàèéíòóúïü]l	is:singular+veneŧian

# trasformaŧion iniŧial de paròla intra varianti (l > ƚ, ƚ > l, j > ɉ, ŧ > s, đ > x)
PFX Vp Y 13
PFX Vp đ x đ
PFX Vp j ɉ j
PFX Vp l ƚ l
PFX Vp ƚ l ƚ
PFX Vp ŧ s ŧ
PFX Vp xj xɉ xj
PFX Vp inđ inx inđ
PFX Vp inj inɉ inj
PFX Vp dexj dexɉ dexj
PFX Vp Đ X Đ
PFX Vp J Ɉ J
PFX Vp L Ƚ L
PFX Vp Ŧ S Ŧ


### Buran ###

# trasformaŧion intra varianti (a[lnr] > à, on > ó)
SFX Bu Y 18
SFX Bu al àʼ al
SFX Bu aƚe àʼ aƚe
SFX Bu an àʼ an
SFX Bu ar àʼ ar
SFX Bu r ʼ [èò]r
SFX Bu en éʼ en
SFX Bu n ʼ èn
SFX Bu il íʼ il
SFX Bu in íʼ in
SFX Bu on óʼ on
SFX Bu un úʼ un
SFX Bu or óʼ or
SFX Bu ora óʼ ora
SFX Bu ur úʼ ur
SFX Bu ño ʼ ño
SFX Bu adèl àʼ adèl
SFX Bu ando àʼ ando
SFX Bu adòna àʼ adòna


### Coxa ###

# trasformaŧion iniŧial de paròla intra varianti (metatèxi: pro > por, kon > kun, ...)
PFX Co Y 12
PFX Co do du do
PFX Co fo fu fo
PFX Co lo lu lo
PFX Co ƚo ƚu ƚo
PFX Co mo mu mo
PFX Co po pu po
PFX Co ko ku kon
PFX Co kru kur kru
PFX Co for fro for
PFX Co pro por pro
PFX Co per pre per
PFX Co pre per pre
#PFX Co bru bur bru
#PFX Co pru pur pru
#PFX Co tor tru tor

# trasformaŧion iniŧial de paròla intra varianti (pro > por, kon > kun, ...)
PFX Ci Y 8
PFX Ci m mi me
PFX Ci đ đi đo
PFX Ci l li lò
PFX Ci ƚ ƚi ƚò
PFX Ci n ni nò
PFX Ci x xi xo
PFX Ci fr fri frè
PFX Ci r ri r[oò]
#PFX Ci l li le
#PFX Ci ƚ ƚi ƚe
#PFX Ci m mi mè
#PFX Ci p pi pè
#PFX Ci s si s[eè]
#PFX Ci t ti tè

# trasformaŧion iniŧial de paròla intra varianti (pro > por, kon > kun, ...)
PFX Cu Y 10
PFX Cu B Bu Bò
PFX Cu d du d[oò]
PFX Cu f fu f[oò]
PFX Cu k ku kò
PFX Cu l lu lò
PFX Cu ƚ ƚu ƚò
PFX Cu n nu nò
PFX Cu p pu pò
PFX Cu r ru rò
PFX Cu pr pru prò
#PFX Cu b bu bò
#PFX Cu m mu mò
#PFX Cu v vu v[oò]
#PFX Cu sk sku skò


### Pàdoa ###

# metafonèxi padoana
SFX Pd Y 71
SFX Pd el ili el	is:plural+masculine+padoan
SFX Pd ol uli ol	is:plural+masculine+padoan
SFX Pd en ini en	is:plural+masculine+padoan
SFX Pd on uni on	is:plural+masculine+padoan
SFX Pd er iri er	is:plural+masculine+padoan
SFX Pd or uri or	is:plural+masculine+padoan
SFX Pd ese isi ese	is:plural+masculine+padoan
SFX Pd eđe iđi eđe	is:plural+masculine+padoan
SFX Pd exe ixi exe	is:plural+masculine+padoan
SFX Pd edo idi edo	is:plural+masculine+padoan
SFX Pd odo udi odo	is:plural+masculine+padoan
SFX Pd eđo iđi eđo	is:plural+masculine
SFX Pd ođo uđi ođo	is:plural+masculine
SFX Pd eko iki eko	is:plural+masculine+padoan
SFX Pd oko uki oko	is:plural+masculine+padoan
SFX Pd eƚo iƚi eƚo	is:plural+masculine+padoan
SFX Pd oƚo uƚi oƚo	is:plural+masculine+padoan
SFX Pd omo umi omo	is:plural+masculine+padoan
SFX Pd eni ini eni	is:plural+masculine+padoan
SFX Pd eño iñi eño	is:plural+masculine+padoan
SFX Pd oño uñi oño	is:plural+masculine+padoan
SFX Pd opo upi opo	is:plural+masculine+padoan
SFX Pd eso isi eso	is:plural+masculine+padoan
SFX Pd oso usi oso	is:plural+masculine+padoan
SFX Pd eto iti eto	is:plural+masculine+padoan
SFX Pd oto uti oto	is:plural+masculine+padoan
SFX Pd eŧo iŧi eŧo	is:plural+masculine
SFX Pd oŧo uŧi oŧo	is:plural+masculine
SFX Pd evo ivi evo	is:plural+masculine+padoan
SFX Pd ovo uvi ovo	is:plural+masculine+padoan
SFX Pd exo ixi exo	is:plural+masculine+padoan
SFX Pd oxo uxi oxo	is:plural+masculine+padoan
SFX Pd ente nti iente	is:plural+padoan
SFX Pd ente inti [^i]ente	is:plural+padoan
SFX Pd ento inti ento	is:plural+masculine+padoan
SFX Pd onte unti onte	is:plural+masculine+padoan
SFX Pd oldo uldi oldo	is:plural+masculine+padoan
SFX Pd ordo urdi ordo	is:plural+masculine+padoan
SFX Pd orđo urđi orđo	is:plural+masculine
SFX Pd olko ulki olko	is:plural+masculine+padoan
SFX Pd olmo ulmi olmo	is:plural+masculine+padoan
SFX Pd olso ulsi olso	is:plural+masculine
SFX Pd olŧo ulŧi olŧo	is:plural+masculine
SFX Pd orko urki orko	is:plural+masculine+padoan
SFX Pd osko uski osko	is:plural+masculine+padoan
SFX Pd enpo inpi enpo	is:plural+masculine+padoan
SFX Pd esto isti esto	is:plural+masculine+padoan
SFX Pd erco irci erco	is:plural+masculine+padoan
SFX Pd onto unti onto	is:plural+masculine+padoan
SFX Pd orno urni orno	is:plural+masculine+padoan
SFX Pd orxo urxi orxo	is:plural+masculine+padoan
SFX Pd enbro inbri enbro	is:plural+masculine+padoan
SFX Pd òtol útuli òtol	is:plural+masculine+padoan
SFX Pd òtoƚo útuƚi òtoƚo	is:plural+masculine+padoan
SFX Pd ojoxo ujuxi ojoxo	is:plural+masculine+padoan
SFX Pd oɉoxo uɉuxi oɉoxo	is:plural+masculine+padoan
SFX Pd oloxo uluxi oloxo	is:plural+masculine+padoan
SFX Pd oƚoxo uƚuxi oƚoxo	is:plural+masculine+padoan
SFX Pd omoxo umuxi omoxo	is:plural+masculine+padoan
SFX Pd oñoxo uñuxi oñoxo	is:plural+masculine+padoan
SFX Pd oroxo uruxi oroxo	is:plural+masculine+padoan
SFX Pd órden úrdini órden	is:plural+masculine+padoan
SFX Pd obioxo ubiuxi obioxo	is:plural+masculine+padoan
SFX Pd ofioxo ufiuxi ofioxo	is:plural+masculine+padoan
SFX Pd olioxo uliuxi olioxo	is:plural+masculine+padoan
SFX Pd oƚioxo uƚiuxi oƚioxo	is:plural+masculine+padoan
SFX Pd onioxo uniuxi onioxo	is:plural+masculine+padoan
SFX Pd orioxo uriuxi orioxo	is:plural+masculine+padoan
SFX Pd ostoxo ustuxi ostoxo	is:plural+masculine+padoan
SFX Pd ordioxo urdiuxi ordioxo	is:plural+masculine+padoan
SFX Pd obrioxo ubriuxi obrioxo	is:plural+masculine+padoan


### Viŧenŧa ###

# trasformaŧion viŧentina (re– > ra–, se– > sa–, per– > par–)
PFX Vs Y 16
PFX Vs be ba be
PFX Vs fe fa fe
PFX Vs le la le
PFX Vs ƚe ƚa ƚe
PFX Vs me ma me
PFX Vs pe pa pe
PFX Vs re ra re
PFX Vs se sa se
PFX Vs te ta te
PFX Vs ŧe ŧa ŧe
PFX Vs ve va ve
PFX Vs pé pà pé
PFX Vs ré rà ré
PFX Vs pè pà pè
PFX Vs Se Sa Se
PFX Vs Te Ta Te


### Verona ###

# trasformaŧion veronexe (–ente > –ènte/X0FS, –en[pstŧ]o > –èn[pstŧ]o/M0FSPd, –en[dstŧ]a > –èn[dstŧ]a/F0, –osto > –òsto/M0FS, –ongo > –òngo/M0FS, –evo > –èvo/M0)
SFX Vr Y 26
SFX Vr eva èva/F0 eva
SFX Vr evo èvo/M0 evo
SFX Vr enda ènda/F0 enda
SFX Vr onga ònga/F0 onga
SFX Vr orka òrka/F0 orka
SFX Vr ensa ènsa/F0 ensa
SFX Vr enta ènta/F0 enta
SFX Vr osta òsta/F0 osta
SFX Vr oska òska/F0 oska
SFX Vr enŧa ènŧa/F0 enŧa
SFX Vr ente ènte/X0FS'9 ente
SFX Vr endo èndo/M0FS endo
SFX Vr ongo òngo/M0 ongo
SFX Vr orko òrko/M0FS orko
SFX Vr enpo ènpo/M0FS enpo
SFX Vr enso ènso/M0FS enso
SFX Vr ento ènto/M0FS ento
SFX Vr onto ònto/M0 onto
SFX Vr osko òsko/M0FS osko
SFX Vr osto òsto/M0FS osto
SFX Vr enŧo ènŧo/M0FS enŧo
SFX Vr enpia ènpia/F0 enpia
SFX Vr ensia ènsia/F0 ensia
SFX Vr enŧia ènŧia/F0 enŧia
SFX Vr enbro ènbro/M0 enbro
SFX Vr ontro òntro/M0 ontro

# trasformaŧion veronexe ko èle vanesente (–ente > –ènte/M0, –ento > –ènto/M0Pd, –evo > –èvo/M0)
SFX VR Y 14
SFX VR evo èvo/M0 evo
SFX VR enda ènda/F0 enda
SFX VR onga ònga/F0 onga
SFX VR ensa ènsa/F0 ensa
SFX VR enta ènta/F0 enta
SFX VR ente ènte/X0 ente
SFX VR ensia ènsia/F0 ensia
SFX VR endo èndo/M0 endo
SFX VR ongo òngo/M0 ongo
SFX VR enso ènso/M0 enso
SFX VR ento ènto/M0 ento
SFX VR onto ònto/M0 onto
SFX VR enbro ènbro/M0 enbro
SFX VR osko òsko/M0 osko


# piante e mistièri (–(i)èr/–(i)er, –aro, –dor/–tor, –(i)ol/–(i)òl)
SFX v0 Y 76
SFX v0 èr er/M0Pd èr
SFX v0 èr ar/M0 èr
SFX v0 èr ereto/M0FSPd èr	ds:eto
SFX v0 èr areto/M0FSPd èr	ds:eto
SFX v0 èra ara/F0 èra
SFX v0 èra era/F0 èra
SFX v0 èra ereta/F0 èra	ds:eto
SFX v0 èra areta/F0 èra	ds:eto
SFX v0 ièr er/M0Pd ièr
SFX v0 ièr èr/M0 ièr
SFX v0 ièr ar/M0 ièr
SFX v0 ièr ereto/M0FSPd ièr	ds:eto
SFX v0 ièr areto/M0FSPd ièr	ds:eto
SFX v0 ièra ara/F0 ièra
SFX v0 ièra èra/F0 ièra
SFX v0 ièra era/F0 ièra
SFX v0 ièra ereta/F0 ièra	ds:eto
SFX v0 ièra areta/F0 ièra	ds:eto
SFX v0 èr ier/M0Pd [^aeucijɉñ]èr
SFX v0 èr ièr/M0 [^aeucijɉñ]èr
SFX v0 èr iar/M0 [^aeucijɉñ]èr
SFX v0 èr iereto/M0FSPd [^aeucijɉñ]èr	ds:eto
SFX v0 èr iareto/M0FSPd [^aeucijɉñ]èr	ds:eto
SFX v0 èra iara/F0 [^aeucijɉñ]èra
SFX v0 èra ièra/F0 [^aeucijɉñ]èra
SFX v0 èra iera/F0 [^aeucijɉñ]èra
SFX v0 èra iereta/F0 [^aeucijɉñ]èra	ds:eto
SFX v0 èra iareta/F0 [^aeucijɉñ]èra	ds:eto
SFX v0 0 eto/M0FSPd [aei]dor	ds:eto
SFX v0 dor or/M0Pd [^edjɉnñrt]idor
SFX v0 dor or/M0Pd [aeiou]idor
SFX v0 idor ïor/M0Pd [^aeiou]idor
SFX v0 dor or/M0Pd [ae]dor
SFX v0 dor tor/M0Pd [aei]dor
SFX v0 dor oreto/M0FSPd [ae]dor	ds:eto
SFX v0 dor oreto/M0FSPd [^edjɉnñrt]idor	ds:eto
SFX v0 dor oreto/M0FSPd [aeiou]idor	ds:eto
SFX v0 idor ïoreto/M0FSPd [^aeiou]idor	ds:eto
SFX v0 dor toreto/M0FSPd [aei]dor	ds:eto
SFX v0 a eta/F0 [aei]dora	ds:eto
SFX v0 dora ora/F0 [ae]dora
SFX v0 dora ora/F0 [^edjɉnñrt]idora
SFX v0 dora ora/F0 [aeiou]idora
SFX v0 idora ïora/F0 [^aeiou]idora
SFX v0 dora tora/F0 [aei]dora
SFX v0 dora oreta/F0 [ae]dora	ds:eto
SFX v0 dora oreta/F0 [^edjɉnñrt]idora	ds:eto
SFX v0 dora oreta/F0 [aeiou]idora	ds:eto
SFX v0 idora ïoreta/F0 [^aeiou]idora	ds:eto
SFX v0 dora toreta/F0 [aei]dora	ds:eto
SFX v0 r ora/F0 [^èo]r
SFX v0 r dora/F0 [^èo]r
SFX v0 r or/M0Pd [^èo]r
SFX v0 r tora/F0 [^èo]r
SFX v0 r dor/M0Pd [^èo]r
SFX v0 r oreta/F0 [^èo]r	ds:eto
SFX v0 r tor/M0Pd [^èo]r
SFX v0 r doreta/F0 [^èo]r	ds:eto
SFX v0 r toreta/F0 [^èo]r	ds:eto
SFX v0 r oreto/M0FSPd [^èo]r	ds:eto
SFX v0 r doreto/M0FSPd [^èo]r	ds:eto
SFX v0 r toreto/M0FSPd [^èo]r	ds:eto
SFX v0 òl uòl/M0B1 [dđfñrsŧx]òl	# faxe 1: XIV–XV sèk.
SFX v0 òl uoleto/M0FSPd [dđfñrsŧx]òl	ds:eto	# faxe 1: XIV–XV sèk.
SFX v0 òl iòl/M0B1 [dđfrsŧx]òl	# faxe 2: XVI–XVIII sèk.
SFX v0 òl ioleto/M0FSPd [dđfrsŧx]òl	ds:eto	# faxe 2: XVI–XVIII sèk.
SFX v0 òl ol/M0B1 [dđfñrsŧx]òl	# faxe 3: XIX sèk.
SFX v0 òl oleto/M0FSPd [dđfñrsŧx]òl	ds:eto	# faxe 3: XIX sèk.
SFX v0 òl iol/M0B1 [dđfrsŧx]òl	# faxe 3: XIX sèk.
SFX v0 òla uòla/F0 [dđfñrsŧx]òla	# faxe 1: XIV–XV sèk.
SFX v0 òla uoleta/F0 [dđfrsŧx]òla	ds:eto	# faxe 1: XIV–XV sèk.
SFX v0 òla iòla/F0 [dđfrsŧx]òla	# faxe 2: XVI–XVIII sèk.
SFX v0 òla ioleta/F0 [dđfrsŧx]òla	ds:eto	# faxe 2: XVI–XVIII sèk.
SFX v0 òla ola/F0 [dđfñrsŧx]òla	# faxe 3: XIX sèk.
SFX v0 òla oleta/F0 [dđfñrsŧx]òla	ds:eto	# faxe 3: XIX sèk.
SFX v0 òla iola/F0 [dđfrsŧx]òla	# faxe 3: XIX sèk.

# piante e mistièri ko èle vanesente (–èr, –aro, –(i)oƚo/–(i)òƚo)
SFX v7 Y 74
SFX v7 0 eto/M0Pd [aei]dor	ds:eto
SFX v7 èr er/M0Pd ièr
SFX v7 ièr èr/M0 ièr
SFX v7 ièr ar/M0 ièr
SFX v7 ièr er/M0Pd ièr
SFX v7 ièr areto/M0Pd ièr	ds:eto
SFX v7 ièr ereto/M0Pd ièr	ds:eto
SFX v7 dor or/M0Pd [ae]dor
SFX v7 dor or/M0Pd [^edjɉnñrt]idor
SFX v7 dor or/M0Pd [aeiou]idor
SFX v7 idor ïor/M0Pd [^aeiou]idor
SFX v7 dor tor/M0Pd [aei]dor
SFX v7 dor oreto/M0Pd [ae]dor	ds:eto
SFX v7 dor oreto/M0Pd [^edjɉnñrt]idor	ds:eto
SFX v7 dor oreto/M0Pd [aeiou]idor	ds:eto
SFX v7 idor ïoreto/M0Pd [^aeiou]idor	ds:eto
SFX v7 dor toreto/M0Pd [aei]dor	ds:eto
SFX v7 r ora/F0 r
SFX v7 r dora/F0 r
SFX v7 r or/M0Pd r
SFX v7 r tora/F0 r
SFX v7 r dor/M0Pd r
SFX v7 r oreta/F0 r	ds:eto
SFX v7 r tor/M0Pd r
SFX v7 r doreta/F0 r	ds:eto
SFX v7 r toreta/F0 r	ds:eto
SFX v7 r oreto/M0Pd r	ds:eto
SFX v7 r doreto/M0Pd r	ds:eto
SFX v7 r toreto/M0Pd r	ds:eto
SFX v7 èr ar/M0 èr
SFX v7 èr ièr/M0 [^aeoucijɉñ]èr
SFX v7 èr ier/M0 [^aeoucijɉñ]èr
SFX v7 èr areto/M0Pd [^i]èr	ds:eto
SFX v7 èr ereto/M0Pd [^i]èr	ds:eto
SFX v7 èr iereto/M0Pd [^aeoucijɉñ]èr	ds:eto
SFX v7 a eta/F0 [aei]dora	ds:eto
SFX v7 ièra ara/F0 ièra
SFX v7 ièra era/F0 ièra
SFX v7 ièra areta/F0 ièra	ds:eto
SFX v7 ièra ereta/F0 ièra	ds:eto
SFX v7 ièra èra/F0 ièra
SFX v7 dora ora/F0 [ae]dora
SFX v7 dora ora/F0 [^edjɉnñrt]idora
SFX v7 dora ora/F0 [aeiou]idora
SFX v7 idora ïora/F0 [^aeiou]idora
SFX v7 dora tora/F0 [aei]dora
SFX v7 dora oreta/F0 [ae]dora	ds:eto
SFX v7 dora oreta/F0 [^edjɉnñrt]idora	ds:eto
SFX v7 dora oreta/F0 [aeiou]idora	ds:eto
SFX v7 idora ïoreta/F0 [^aeiou]idora	ds:eto
SFX v7 dora toreta/F0 [aei]dora	ds:eto
SFX v7 èra ara/F0 [^i]èra
SFX v7 èra era/F0 [^i]èra
SFX v7 èra iara/F0 [^aeoucijɉñ]èra
SFX v7 èra iera/F0 [^aeoucijɉñ]èra
SFX v7 èra ièra/F0 [^aeoucijɉñ]èra
SFX v7 èra areta/F0 [^i]èra	ds:eto
SFX v7 èra ereta/F0 [^i]èra	ds:eto
SFX v7 èra iareta/F0 [^aeoucijɉñ]èra	ds:eto
SFX v7 èra iereta/F0 [^aeoucijɉñ]èra	ds:eto
SFX v7 òƚo uòƚo/M0 [dđfñrsŧx]òƚo	# faxe 1: XIV–XV sèk.
SFX v7 òƚo uoƚeto/M0Pd [dđfñrsŧx]òƚo	ds:eto	# faxe 1: XIV–XV sèk.
SFX v7 òƚo iòƚo/M0 [dđfrsŧx]òƚo	# faxe 2: XVI–XVIII sèk.
SFX v7 òƚo ioƚeto/M0Pd [dđfrsŧx]òƚo	ds:eto	# faxe 2: XVI–XVIII sèk.
SFX v7 òƚo oƚo/M0 [dđfñrsŧx]òƚo	# faxe 3: XIX sèk.
SFX v7 òƚo oƚeto/M0Pd [dđfñrsŧx]òƚo	ds:eto	# faxe 3: XIX sèk.
SFX v7 òƚo ioƚo/M0 [dđfrsŧx]òƚo	# faxe 3: XIX sèk.
SFX v7 òƚa uòƚa/F0 [dđfñrsŧx]òƚa	# faxe 1: XIV–XV sèk.
SFX v7 òƚa uoƚeta/F0 [dđfrsŧx]òƚa	ds:eto	# faxe 1: XIV–XV sèk.
SFX v7 òƚa iòƚa/F0 [dđfrsŧx]òƚa	# faxe 2: XVI–XVIII sèk.
SFX v7 òƚa ioƚeta/F0 [dđfrsŧx]òƚa	ds:eto	# faxe 2: XVI–XVIII sèk.
SFX v7 òƚa oƚa/F0 [dđfñrsŧx]òƚa	# faxe 3: XIX sèk.
SFX v7 òƚa oƚeta/F0 [dđfñrsŧx]òƚa	ds:eto	# faxe 3: XIX sèk.
SFX v7 òƚa ioƚa/F0 [dđfrsŧx]òƚa	# faxe 3: XIX sèk.


# nominali deajetivali (–eŧa)
SFX eZ Y 10
SFX eZ a eŧa/F0 [^jɉ]a	is:singular+femenine
SFX eZ a eŧa/F0 [^ò][jɉ]a	is:singular+femenine
SFX eZ òja ojeŧa/F0 òja	is:singular+femenine
SFX eZ òɉa oɉeŧa/F0 òɉa	is:singular+femenine
SFX eZ o eŧa/F0 [^jɉ]o	is:singular+femenine
SFX eZ o eŧa/F0 [^ò][jɉ]o	is:singular+femenine
SFX eZ òjo ojeŧa/F0 òjo	is:singular+femenine
SFX eZ òɉo oɉeŧa/F0 òɉo	is:singular+femenine
SFX eZ 0 ŧa/F0 [^d]e	is:singular+femenine
SFX eZ òde odeŧa/F0 òde	is:singular+femenine

# nominali deajetivali (–esa)
SFX eS Y 10
SFX eS a esa/F0 [^jɉ]a	is:singular+femenine
SFX eS a esa/F0 [^ò][jɉ]a	is:singular+femenine
SFX eS òja ojesa/F0 òja	is:singular+femenine
SFX eS òɉa oɉesa/F0 òɉa	is:singular+femenine
SFX eS o esa/F0 [^jɉ]o	is:singular+femenine
SFX eS o esa/F0 [^ò][jɉ]o	is:singular+femenine
SFX eS òjo ojesa/F0 òjo	is:singular+femenine
SFX eS òɉo oɉesa/F0 òɉo	is:singular+femenine
SFX eS 0 sa/F0 [^d]e	is:singular+femenine
SFX eS òde odesa/F0 òde	is:singular+femenine

# nominali deajetivali (–iŧia)
SFX iZ Y 2
SFX iZ 0 iŧia/F0 l	is:singular+femenine
SFX iZ o iŧia/F0 o	is:singular+femenine

# nominali deajetivali (–isia)
SFX iS Y 3
SFX iS 0 isia/F0 l	is:singular+femenine
SFX iS e isia/F0 ƚe	is:singular+femenine
SFX iS o isia/F0 o	is:singular+femenine


# nominali deverbali (–mento)
SFX m0 Y 9
SFX m0 0 mento/M0FSPd a	is:singular+masculine ds:mento
SFX m0 0 amento/M0FSPd n	ds:mento
SFX m0 0 amènto/M0FS n	ds:mento
SFX m0 o amento/M0FSPd [^ct]o	ds:mento
SFX m0 o amènto/M0FS [^ct]o	ds:mento
SFX m0 òco ocamento/M0FSPd òco	ds:mento
SFX m0 òco ocamènto/M0FS òco	ds:mento
SFX m0 òto otamento/M0FSPd òto	ds:mento
SFX m0 òto otamènto/M0FS òto	ds:mento

# nominali deverbali ko èle vanesente (–mento)
#SFX m7 Y 2
#SFX m7 r mento/M0Pd r	ds:mento
#SFX m7 r mènto/M0 r	ds:mento

# nominali deverbali (–ŧion)
#SFX z0 Y 16
#SFX z0 r ŧion/F0BBu1Pd ar
#SFX z0 erò ŧion/F0B1BuPd aerò
#SFX z0 r ŧion/F0B1BuPd [^uü]ir
#SFX z0 ir ŧion/F0B1BuPd [uü]ir
#SFX z0 erò iŧion/F0B1BuPd terò
#SFX z0 merò nŧion/F0B1BuPd merò
#SFX z0 nerò xiŧion/F0B1BuPd nerò
#SFX z0 ñerò nŧion/F0B1BuPd ñerò
#SFX z0 erò ion/F0B1BuPd [đsŧ]erò
#SFX z0 derò uŧion/F0B1BuPd lderò
#SFX z0 derò ŧion/F0B1BuPd nderò
#SFX z0 verò ŧion/F0B1BuPd iverò
#SFX z0 verò uŧion/F0B1BuPd lverò
#SFX z0 guerò ŧion/F0B1BuPd guerò
#SFX z0 xerò ŧion/F0B1BuPd [^r]xerò
#SFX z0 orxerò ureŧion/F0B1BuPd orxerò

# nominali deverbali (–sion)
#SFX s0 Y 15
#SFX s0 r sion/F0B1BuPd [^i]r
#SFX s0 erò sion/F0B1BuPd aerò
#SFX s0 r sion/F0B1BuPd [^uü]ir
#SFX s0 ir sion/F0B1BuPd [uü]ir
#SFX s0 erò ision/F0B1BuPd terò
#SFX s0 merò nsion/F0B1BuPd merò
#SFX s0 nerò xision/F0B1BuPd nerò
#SFX s0 ñerò nsion/F0B1BuPd ñerò
#SFX s0 derò usion/F0B1BuPd lderò
#SFX s0 derò sion/F0B1BuPd nderò
#SFX s0 verò sion/F0B1BuPd iverò
#SFX s0 verò usion/F0B1BuPd lverò
#SFX s0 guerò sion/F0B1BuPd guerò
#SFX s0 xerò sion/F0B1BuPd [^r]xerò
#SFX s0 orxerò uresion/F0B1BuPd orxerò

# nominali deverbali ko èle vanesente (–sion)
#SFX s7 Y 4
#SFX s7 r sion/F0BuPd r
#SFX s7 xerò sion/F0BuPd xerò
#SFX s7 lderò ƚusion/F0BuPd lderò
#SFX s7 lverò ƚusion/F0BuPd lverò

# nominali deverbali (–dur/M0eT, –dura/F0eT)
SFX d0 Y 12
SFX d0 dur ur/M0 [^i]dur
SFX d0 dur ur/M0 [aeiou]idur
SFX d0 idur ïur/M0 [^aeiou]idur
SFX d0 dur ureto/M0FSPd [^i]dur	ds:eto
SFX d0 dur ureto/M0FSPd [aeiou]idur	ds:eto
SFX d0 idur ïureto/M0FSPd [^aeiou]idur	ds:eto
SFX d0 dura ura/F0 [^i]dura
SFX d0 dura ura/F0 [aeiou]idura
SFX d0 idura ïura/F0 [^aeiou]idura
SFX d0 dura ureta/F0 [^i]dura	ds:eto
SFX d0 dura ureta/F0 [aeiou]idura	ds:eto
SFX d0 idura ïureta/F0 [^aeiou]idura	ds:eto

# nominali deverbali ko èle vanesente (–dur(eto)/M0, –dur(et)a/F0)
SFX d7 Y 8
SFX d7 dur ur/M0 dur
SFX d7 dur ureto/M0Pd dur	ds:eto
SFX d7 dura ura/F0 [^i]dura
SFX d7 dura ura/F0 [aeiou]idura
SFX d7 idura ïura/F0 [^aeiou]idura
SFX d7 dura ureta/F0 [^i]dura	ds:eto
SFX d7 dura ureta/F0 [aeiou]idura	ds:eto
SFX d7 idura ïureta/F0 [^aeiou]idura	ds:eto


# nominali deaverbiali (–ixmo)
SFX x0 Y 3
SFX x0 o ixmo/M0 o	ds:ixmo
SFX x0 0 ixmo/M0 [nr]	ds:ixmo
SFX x0 ía ixmo/M0 ía	ds:ixmo

# nominali deaverbiali ko èle vanesente (–ixmo)
SFX x7 Y 2
SFX x7 0 ixmo/M0 n	ds:ixmo
SFX x7 ía ixmo/M0 ía	ds:ixmo


# negòŧi, atività komerŧali o industriali, aŧion, scapi de ròbe o de parsone (–ría/F0eT)
SFX r0 Y 114
SFX r0 0 ría/F0 e	is:singular+femenine
SFX r0 0 rïeta/F0 e	is:singular+femenine ds:eto
SFX r0 e aría/F0 e	is:singular+femenine
SFX r0 e arïeta/F0 e	is:singular+femenine ds:eto
SFX r0 0 aría/F0 [ln]	is:singular+femenine
SFX r0 0 ería/F0 [ln]	is:singular+femenine
SFX r0 0 arïeta/F0 [ln]	is:singular+femenine ds:eto
SFX r0 0 erïeta/F0 [ln]	is:singular+femenine ds:eto
SFX r0 0 aría/F0 [^èòo]r	is:singular+femenine
SFX r0 0 ería/F0 [^èòo]r	is:singular+femenine
SFX r0 0 arïeta/F0 [^èòo]r	is:singular+femenine ds:eto
SFX r0 0 erïeta/F0 [^èòo]r	is:singular+femenine ds:eto
SFX r0 èr eraría/F0 èr	is:singular+femenine
SFX r0 èr erería/F0 èr	is:singular+femenine
SFX r0 èr erarïeta/F0 èr	is:singular+femenine ds:eto
SFX r0 èr ererïeta/F0 èr	is:singular+femenine ds:eto
SFX r0 òr oraría/F0 òr	is:singular+femenine
SFX r0 òr orería/F0 òr	is:singular+femenine
SFX r0 òr orarïeta/F0 òr	is:singular+femenine ds:eto
SFX r0 òr orerïeta/F0 òr	is:singular+femenine ds:eto
SFX r0 0 ía/F0 ar	is:singular+femenine
SFX r0 0 ieta/F0 [aeiou]ar	is:singular+femenine ds:eto
SFX r0 0 ïeta/F0 [^aeiou]ar	is:singular+femenine ds:eto
SFX r0 0 ía/F0 or	is:singular+femenine
SFX r0 0 ieta/F0 [aeiou]or	is:singular+femenine ds:eto
SFX r0 0 ïeta/F0 [^aeiou]or	is:singular+femenine ds:eto
SFX r0 ar ería/F0 ar	is:singular+femenine
SFX r0 ar erïeta/F0 ar	is:singular+femenine ds:eto
SFX r0 èr aría/F0 èr	is:singular+femenine
SFX r0 èr ería/F0 èr	is:singular+femenine
SFX r0 èr arïeta/F0 èr	is:singular+femenine ds:eto
SFX r0 èr erïeta/F0 èr	is:singular+femenine ds:eto
SFX r0 0 ría/F0 [^giílƚ]a	is:singular+femenine
SFX r0 0 rïeta/F0 [^giílƚ]a	is:singular+femenine ds:eto
SFX r0 a ería/F0 [^giílƚ]a	is:singular+femenine
SFX r0 a erïeta/F0 [^giílƚ]a	is:singular+femenine ds:eto
SFX r0 o aría/F0 [^cdkíòt]o	is:singular+femenine
SFX r0 o ería/F0 [^cdkíòt]o	is:singular+femenine
SFX r0 o arïeta/F0 [^cdkíòt]o	is:singular+femenine ds:eto
SFX r0 o erïeta/F0 [^cdkíòt]o	is:singular+femenine ds:eto
SFX r0 0 ría/F0 [^ò]ga	is:singular+femenine
SFX r0 0 rïeta/F0 [^ò]ga	is:singular+femenine ds:eto
SFX r0 a ería/F0 [^ò]ga	is:singular+femenine
SFX r0 a erïeta/F0 [^ò]ga	is:singular+femenine ds:eto
SFX r0 0 ría/F0 [^è][lƚ]a	is:singular+femenine
SFX r0 0 rïeta/F0 [^è][lƚ]a	is:singular+femenine ds:eto
SFX r0 a ería/F0 [^è][lƚ]a	is:singular+femenine
SFX r0 a erïeta/F0 [^è][lƚ]a	is:singular+femenine ds:eto
SFX r0 0 ría/F0 [^sŧ]ia	is:singular+femenine
SFX r0 0 rïeta/F0 [^sŧ]ia	is:singular+femenine ds:eto
SFX r0 0 ría/F0 [^è][sŧ]ia	is:singular+femenine
SFX r0 0 rïeta/F0 [^è][sŧ]ia	is:singular+femenine ds:eto
SFX r0 0 ría/F0 [^r]ía	is:singular+femenine
SFX r0 0 rïeta/F0 [^r]ía	is:singular+femenine ds:eto
SFX r0 a ería/F0 [^r]ía	is:singular+femenine
SFX r0 a erïeta/F0 [^r]ía	is:singular+femenine ds:eto
SFX r0 0 ría/F0 [^e]ría	is:singular+femenine
SFX r0 0 rïeta/F0 [^e]ría	is:singular+femenine ds:eto
SFX r0 a ería/F0 [^e]ría	is:singular+femenine
SFX r0 a erïeta/F0 [^e]ría	is:singular+femenine ds:eto
SFX r0 òga ogaría/F0 òga	is:singular+femenine
SFX r0 òga ogería/F0 òga	is:singular+femenine
SFX r0 èla elaría/F0 èla	is:singular+femenine
SFX r0 èla elería/F0 èla	is:singular+femenine
SFX r0 èla elarïeta/F0 èla	is:singular+femenine ds:eto
SFX r0 èla elerïeta/F0 èla	is:singular+femenine ds:eto
SFX r0 èƚa eƚaría/F0 èƚa	is:singular+femenine
SFX r0 èƚa eƚería/F0 èƚa	is:singular+femenine
SFX r0 èƚa eƚarïeta/F0 èƚa	is:singular+femenine ds:eto
SFX r0 èƚa eƚerïeta/F0 èƚa	is:singular+femenine ds:eto
SFX r0 èŧia eŧierïeta/F0 èŧia	is:singular+femenine ds:eto
SFX r0 èsia esierïeta/F0 èsia	is:singular+femenine ds:eto
SFX r0 èŧia eŧiarïeta/F0 èŧia	is:singular+femenine ds:eto
SFX r0 èsia esiarïeta/F0 èsia	is:singular+femenine ds:eto
SFX r0 òco ocaría/F0 òco	is:singular+femenine
SFX r0 òco ocería/F0 òco	is:singular+femenine
SFX r0 òco ocarïeta/F0 òco	is:singular+femenine ds:eto
SFX r0 òco ocerïeta/F0 òco	is:singular+femenine ds:eto
SFX r0 òdo odaría/F0 òdo	is:singular+femenine
SFX r0 òdo odería/F0 òdo	is:singular+femenine
SFX r0 òdo odarïeta/F0 òdo	is:singular+femenine ds:eto
SFX r0 òdo oderïeta/F0 òdo	is:singular+femenine ds:eto
SFX r0 òko okaría/F0 òko	is:singular+femenine
SFX r0 òko okería/F0 òko	is:singular+femenine
SFX r0 òko okarïeta/F0 òko	is:singular+femenine ds:eto
SFX r0 òko okerïeta/F0 òko	is:singular+femenine ds:eto
SFX r0 òto otaría/F0 òto	is:singular+femenine
SFX r0 òto otería/F0 òto	is:singular+femenine
SFX r0 òto otarïeta/F0 òto	is:singular+femenine ds:eto
SFX r0 òto oterïeta/F0 òto	is:singular+femenine ds:eto
SFX r0 o aría/F0 [^ò][dkt]o	is:singular+femenine
SFX r0 o ería/F0 [^ò][dkt]o	is:singular+femenine
SFX r0 o arïeta/F0 [^ò][dkt]o	is:singular+femenine ds:eto
SFX r0 o erïeta/F0 [^ò][dkt]o	is:singular+femenine ds:eto
SFX r0 ío iaría/F0 [aeiou]ío	is:singular+femenine
SFX r0 ío ïaría/F0 [^aeiou]ío	is:singular+femenine
SFX r0 ío iería/F0 [aeiou]ío	is:singular+femenine
SFX r0 ío ïería/F0 [^aeiou]ío	is:singular+femenine
SFX r0 ío iarïeta/F0 [aeiou]ío	is:singular+femenine ds:eto
SFX r0 ío ïarïeta/F0 [^aeiou]ío	is:singular+femenine ds:eto
SFX r0 ío ierïeta/F0 [aeiou]ío	is:singular+femenine ds:eto
SFX r0 ío ïerïeta/F0 [^aeiou]ío	is:singular+femenine ds:eto
SFX r0 òo oaría/F0 [aeiou]òo	is:singular+femenine
SFX r0 òo oaría/F0 [^aeiou]òo	is:singular+femenine
SFX r0 òo oería/F0 [aeiou]òo	is:singular+femenine
SFX r0 òo oería/F0 [^aeiou]òo	is:singular+femenine
SFX r0 òo oarïeta/F0 [aeiou]òo	is:singular+femenine ds:eto
SFX r0 òo oarïeta/F0 [^aeiou]òo	is:singular+femenine ds:eto
SFX r0 òo oerïeta/F0 [aeiou]òo	is:singular+femenine ds:eto
SFX r0 òo oerïeta/F0 [^aeiou]òo	is:singular+femenine ds:eto
SFX r0 ía ieta/F0 [aeiou]ería	is:singular+femenine ds:eto
SFX r0 ía ïeta/F0 [^aeiou]ería	is:singular+femenine ds:eto
SFX r0 ería aría/F0 ería	is:singular+femenine
SFX r0 ería arïeta/F0 ería	is:singular+femenine ds:eto

# nominali denominali (–ista)
SFX i0 Y 19
SFX i0 e ista/A2 e	is:singular ds:ista
SFX i0 0 ista/A2 n	is:singular ds:ista
SFX i0 ía ista/A2 ía	is:singular ds:ista
SFX i0 èl elista/A2 èl	is:singular ds:ista
SFX i0 èr erista/A2 èr	is:singular ds:ista
SFX i0 òr orista/A2 òr	is:singular ds:ista
SFX i0 a ista/A2 [^diír]a	is:singular ds:ista
SFX i0 o ista/A2 [^iƚ]o	is:singular ds:ista
SFX i0 0 ista/A2 [^èò]r	is:singular ds:ista
SFX i0 0 ista/A2 [^è]l	is:singular ds:ista
SFX i0 òda odista/A2 òda	is:singular ds:ista
SFX i0 òra orista/A2 òra	is:singular ds:ista
SFX i0 èƚo eƚista/A2 èƚo	is:singular ds:ista
SFX i0 a ista/A2 [^ò]ra	is:singular ds:ista
SFX i0 o sta/A2 [^lƚ]io	is:singular ds:ista
SFX i0 o ista/A2 [^è]ƚo	is:singular ds:ista
SFX i0 ònia onista/A2 ònia	is:singular ds:ista
SFX i0 èlio elista/A2 èlio	is:singular ds:ista
SFX i0 èƚio eƚista/A2 èƚio	is:singular ds:ista

# avèrbi (–mente)
SFX w0 Y 3
SFX w0 e re te
SFX w0 te 0 te
SFX w0 ente ènte ente


# sostantivi koletivi, ...
SFX y0 Y 35
SFX y0 da a [aeo]da	is:singular+femenine
SFX y0 da e [aeo]da	is:plural+femenine
SFX y0 da a [aeiouàèéíòóúïü]ida	is:singular+femenine	# –ITA(M) > –ida > –ia
SFX y0 da e [aeiouàèéíòóúïü]ida	is:singular+femenine
SFX y0 ida ía [^aeiouàèéíòóúïü]ida	is:singular+femenine	# –ITA(M) > –ida > –ia
SFX y0 ida íe [^aeiouàèéíòóúïü]ida	is:singular+femenine
SFX y0 da a [aeiouàèéíòóúïü]uda	is:singular+femenine	# –UTA(M) > –uda > –ua
SFX y0 da e [aeiouàèéíòóúïü]uda	is:singular+femenine
SFX y0 uda úa [^aeiouàèéíòóúïü]uda	is:singular+femenine	# –UTA(M) > –uda > –ua
SFX y0 uda úe [^aeiouàèéíòóúïü]uda	is:singular+femenine
SFX y0 ede é ede	is:femenine
SFX y0 ado ò ado	is:masculine	# pavan, –ATU(M) > –ado > –ao > –ò
SFX y0 ado à ado	is:masculine	# –ATU(M) > –ado > –at > –à
SFX y0 do o ado	is:singular+masculine	# –ATU(M) > –ado > –ao
SFX y0 do i ado	is:plural+masculine
SFX y0 ado è ado	is:masculine	# –ATU(M) > –ado > –ao > –è
SFX y0 ado èo ado	is:singular+masculine	# –ATU(M) > –ado > –ao > –èo
SFX y0 ado èi ado	is:plural+masculine
SFX y0 edo è edo	is:masculine	# đulian
SFX y0 edo é edo	is:masculine
SFX y0 do o edo	is:singular+masculine
SFX y0 do i edo	is:plural+masculine
SFX y0 ido í ido	is:masculine
SFX y0 do o [aeiouàèéíòóúïü]ido	is:singular+masculine
SFX y0 do i [aeiouàèéíòóúïü]ido	is:singular+masculine
SFX y0 ido ío [^aeiouàèéíòóúïü]ido	is:singular+masculine
SFX y0 ido íi [^aeiouàèéíòóúïü]ido	is:singular+masculine
SFX y0 do 0 òdo	is:singular+masculine
SFX y0 do o òdo	is:singular+masculine
SFX y0 do i òdo	is:plural+masculine
SFX y0 udo ú udo	is:masculine
SFX y0 do o [aeiouàèéíòóúïü]udo	is:singular+masculine
SFX y0 do i [aeiouàèéíòóúïü]udo	is:singular+masculine
SFX y0 udo úo [^aeiouàèéíòóúïü]udo	is:singular+masculine
SFX y0 udo úi [^aeiouàèéíòóúïü]udo	is:singular+masculine

# sostantivi koletivi, ... (–ada > –à)
SFX y1 Y 1
SFX y1 ada à ada	is:femenine

# sostantivi koletivi, ...
SFX y2 Y 17
SFX y2 da e ada	is:plural+femenine
SFX y2 da a ada	is:singular+femenine
SFX y2 ede é ede	is:femenine
SFX y2 do i ado	is:plural+masculine
SFX y2 do o ado	is:singular+masculine
SFX y2 ado èi ado	is:plural+masculine
SFX y2 ado èo ado	is:singular+masculine
SFX y2 ado à ado	is:masculine
SFX y2 ado è ado	is:masculine
SFX y2 ado ò ado	is:masculine
SFX y2 da a ida	is:singular+femenine	# –ITA(M) > –ida > –ia
SFX y2 da e ida	is:plural+femenine
SFX y2 ido í ido	is:masculine
SFX y2 do o [aeiouàèéíòóúïü]ido	is:singular+masculine
SFX y2 do i [aeiouàèéíòóúïü]ido	is:singular+masculine
SFX y2 do o [^aeiouàèéíòóúïü]ido	is:singular+masculine
SFX y2 do i [^aeiouàèéíòóúïü]ido	is:singular+masculine


# sostantivi/ajetivi alterai — demenutivi (–eto/a)
SFX eT Y 94
SFX eT à aeto/M0FSPd à	ds:eto
SFX eT 0 ta/F0 e	ds:eto
SFX eT è eeto/M0FSPd è	ds:eto
SFX eT 0 eto/M0FSPd n	ds:eto
SFX eT ú ueto/M0FSPd [aeiou]ú	ds:eto
SFX eT ú üeto/M0FSPd [^aeiou]ú	ds:eto
SFX eT ía ieta/F0 [aeiou]ía	ds:eto
SFX eT ía ïeta/F0 [^aeiou]ía	ds:eto
SFX eT úa ueta/F0 [aeiou]úa	ds:eto
SFX eT úa üeta/F0 [^aeiou]úa	ds:eto
SFX eT èl eleto/M0FSPd èl	ds:eto
SFX eT òl oleto/M0FSPd òl	ds:eto
SFX eT ío ieto/M0FSPd [aeiou]ío	ds:eto
SFX eT ío ïeto/M0FSPd [^aeiou]ío	ds:eto
SFX eT òo oeto/M0FSPd òo	ds:eto
SFX eT úo ueto/M0FSPd [aeiou]úo	ds:eto
SFX eT úo üeto/M0FSPd [^aeiou]úo	ds:eto
SFX eT èr ereto/M0FSPd èr	ds:eto
SFX eT òr oreto/M0FSPd òr	ds:eto
SFX eT a eta/F0 [^àbcdđgíjɉklmnñprstŧúvx]a	ds:eto
SFX eT o eto/M0FSPd [^àbcdđgiíjɉkmnñòpstŧúvx]o	ds:eto
SFX eT 0 eto/M0FSPd [^èò][lr]	ds:eto
SFX eT èba ebeta/F0 èba	ds:eto
SFX eT òba obeta/F0 òba	ds:eto
SFX eT èca eceta/F0 èca	ds:eto
SFX eT òca oceta/F0 òca	ds:eto
SFX eT èda edeta/F0 èda	ds:eto
SFX eT òda odeta/F0 òda	ds:eto
SFX eT èđa eđeta/F0 èđa	ds:eto
SFX eT òđa ođeta/F0 òđa	ds:eto
SFX eT èga egeta/F0 èga	ds:eto
SFX eT òga ogeta/F0 òga	ds:eto
SFX eT èja ejeta/F0 èja	ds:eto
SFX eT èɉa eɉeta/F0 èɉa	ds:eto
SFX eT òja ojeta/F0 òja	ds:eto
SFX eT òɉa oɉeta/F0 òɉa	ds:eto
SFX eT èka eketa/F0 èka	ds:eto
SFX eT òka oketa/F0 òka	ds:eto
SFX eT èla eleta/F0 èla	ds:eto
SFX eT òla oleta/F0 òla	ds:eto
SFX eT òma ometa/F0 òma	ds:eto
SFX eT òna oneta/F0 òna	ds:eto
SFX eT òña oñeta/F0 òña	ds:eto
SFX eT èpa epeta/F0 èpa	ds:eto
SFX eT òpa opeta/F0 òpa	ds:eto
SFX eT èra ereta/F0 èra	ds:eto
SFX eT èsa eseta/F0 èsa	ds:eto
SFX eT òsa oseta/F0 òsa	ds:eto
SFX eT òta oteta/F0 òta	ds:eto
SFX eT èŧa eŧeta/F0 èŧa	ds:eto
SFX eT òŧa oŧeta/F0 òŧa	ds:eto
SFX eT èva eveta/F0 èva	ds:eto
SFX eT òva oveta/F0 òva	ds:eto
SFX eT èxa exeta/F0 èxa	ds:eto
SFX eT òxa oxeta/F0 òxa	ds:eto
SFX eT òbo obeto/M0FSPd òbo	ds:eto
SFX eT èco eceto/M0FSPd èco	ds:eto
SFX eT òco oceto/M0FSPd òco	ds:eto
SFX eT òdo odeto/M0FSPd òdo	ds:eto
SFX eT èđo eđeto/M0FSPd èđo	ds:eto
SFX eT òđo ođeto/M0FSPd òđo	ds:eto
SFX eT ègo egeto/M0FSPd ègo	ds:eto
SFX eT ògo ogeto/M0FSPd ògo	ds:eto
SFX eT èjo ejeto/M0FSPd èjo	ds:eto
SFX eT òjo ojeto/M0FSPd òjo	ds:eto
SFX eT èɉo eɉeto/M0FSPd èɉo	ds:eto
SFX eT òɉo oɉeto/M0FSPd òɉo	ds:eto
SFX eT èko eketo/M0FSPd èko	ds:eto
SFX eT òko oketo/M0FSPd òko	ds:eto
SFX eT èmo emeto/M0FSPd èmo	ds:eto
SFX eT òmo ometo/M0FSPd òmo	ds:eto
SFX eT òno oneto/M0FSPd òno	ds:eto
SFX eT òño oñeto/M0FSPd òño	ds:eto
SFX eT òpo opeto/M0FSPd òpo	ds:eto
SFX eT èso eseto/M0FSPd èso	ds:eto
SFX eT òso oseto/M0FSPd òso	ds:eto
SFX eT òto oteto/M0FSPd òto	ds:eto
SFX eT èŧo eŧeto/M0FSPd èŧo	ds:eto
SFX eT òŧo oŧeto/M0FSPd òŧo	ds:eto
SFX eT èvo eveto/M0FSPd èvo	ds:eto
SFX eT òvo oveto/M0FSPd òvo	ds:eto
SFX eT èxo exeto/M0FSPd èxo	ds:eto
SFX eT òxo oxeto/M0FSPd òxo	ds:eto
SFX eT a eta/F0 [^è]rna	ds:eto
SFX eT a eta/F0 [^òr]na	ds:eto
SFX eT a eta/F0 [^ò][mñt]a	ds:eto
SFX eT a eta/F0 [^è]ra	ds:eto
SFX eT a eta/F0 [^èò][bcdđgjɉklpsŧvx]a	ds:eto
SFX eT o eto/M0FSPd [^n]io	ds:eto
SFX eT o eto/M0FSPd [^ò]nio	ds:eto
SFX eT ònio onieto/M0FSPd ònio	ds:eto
SFX eT o eto/M0FSPd [^ò][bdnñpt]o	ds:eto
SFX eT o eto/M0FSPd [^èò][cđgjɉkmsŧvx]o	ds:eto
SFX eT èrna erneta/F0 èrna	ds:eto

# sostantivi/ajetivi alterai — demenutivi ko èle vanesente (–eto/a)
SFX e1 Y 35
SFX e1 0 ta/F0 e	ds:eto
SFX e1 è eeto/M0Pd è	ds:eto
SFX e1 0 eto/M0Pd n	ds:eto
SFX e1 ía ieta/F0 [aeiou]ía	ds:eto
SFX e1 ía ïeta/F0 [^aeiou]ía	ds:eto
SFX e1 èr ereto/M0Pd èr	ds:eto
SFX e1 òr oreto/M0Pd òr	ds:eto
SFX e1 a eta/F0 [^dgíkƚnrtx]a	ds:eto
SFX e1 o eto/M0Pd [^cjɉkƚmst]o	ds:eto
SFX e1 0 eto/M0Pd [^èò]r	ds:eto
SFX e1 èda edeta/F0 èda	ds:eto
SFX e1 èga egeta/F0 èga	ds:eto
SFX e1 èƚa eƚeta/F0 èƚa	ds:eto
SFX e1 òka oketa/F0 òka	ds:eto
SFX e1 òƚa oƚeta/F0 òƚa	ds:eto
SFX e1 òna oneta/F0 òna	ds:eto
SFX e1 èra ereta/F0 èra	ds:eto
SFX e1 òta oteta/F0 òta	ds:eto
SFX e1 òxa oxeta/F0 òxa	ds:eto
SFX e1 òco oceto/M0Pd òco	ds:eto
SFX e1 òjo ojeto/M0Pd òjo	ds:eto
SFX e1 òɉo oɉeto/M0Pd òɉo	ds:eto
SFX e1 òko oketo/M0Pd òko	ds:eto
SFX e1 èƚo eƚeto/M0Pd èƚo	ds:eto
SFX e1 òƚo oƚeto/M0Pd òƚo	ds:eto
SFX e1 òmo ometo/M0Pd òmo	ds:eto
SFX e1 òso oseto/M0Pd òso	ds:eto
SFX e1 a eta/F0 [^èò]ƚa	ds:eto
SFX e1 a eta/F0 [^òr]na	ds:eto
SFX e1 a eta/F0 [^è]rna	ds:eto
SFX e1 a eta/F0 [^ò][ktx]a	ds:eto
SFX e1 o eto/M0Pd [^èò]ƚo	ds:eto
SFX e1 o eto/M0Pd [^ò][kst]o	ds:eto
SFX e1 a eta/F0 [^è][dgr]a	ds:eto
SFX e1 èrna erneta/F0 èrna	ds:eto

# sostantivi/ajetivi alterai — demenutivi (–èl/–èla)
SFX eL Y 32
SFX eL e èl/M0B1 e	ds:èl
SFX eL 0 èl/M0B1 [ln]	ds:èl
SFX eL òr orèl/M0B1 òr	ds:èl
SFX eL a èla/F0 [^dklnrsŧúv]a	ds:èl
SFX eL o èl/M0B1 [^cdíjɉòstŧv]o	ds:èl
SFX eL 0 èl/M0B1 [^ò]r	ds:èl
SFX eL úa uèla/F0 [aeiou]úa	ds:èl
SFX eL úa üèla/F0 [^aeiou]úa	ds:èl
SFX eL ío ièl/M0B1 [aeiou]ío	ds:èl
SFX eL ío ïèl/M0B1 [^aeiou]ío	ds:èl
SFX eL òo oèl/M0B1 [aeiou]òo	ds:èl
SFX eL òo oèl/M0B1 [^aeiou]òo	ds:èl
SFX eL òda odèla/F0 òda	ds:èl
SFX eL èka ekèla/F0 èka	ds:èl
SFX eL òka okèla/F0 òka	ds:èl
SFX eL òla olèla/F0 òla	ds:èl
SFX eL òna onèla/F0 òna	ds:èl
SFX eL òra orèla/F0 òra	ds:èl
SFX eL òsa osèla/F0 òsa	ds:èl
SFX eL òŧa oŧèla/F0 òŧa	ds:èl
SFX eL òva ovèla/F0 òva	ds:èl
SFX eL òco ocèl/M0B1 òco	ds:èl
SFX eL òjo ojèl/M0B1 òjo	ds:èl
SFX eL òɉo oɉèl/M0B1 òɉo	ds:èl
SFX eL òdo odèl/M0B1 òdo	ds:èl
SFX eL òso osèl/M0B1 òso	ds:èl
SFX eL òto otèl/M0B1 òto	ds:èl
SFX eL òŧo oŧèl/M0B1 òŧo	ds:èl
SFX eL òvo ovèl/M0B1 òvo	ds:èl
SFX eL a èla/F0 [^èò]ka	ds:èl
SFX eL a èla/F0 [^ò][dlnrsŧv]a	ds:èl
SFX eL o èl/M0B1 [^ò][cdjɉstŧv]o	ds:èl

# sostantivi/ajetivi alterai — demenutivi ko èle vanesente (–èƚo/a)
SFX e7 Y 30
SFX e7 e èƚo/M0 e	ds:èl
SFX e7 0 èƚo/M0 n	ds:èl
SFX e7 òr orèƚo/M0 òr	ds:èl
SFX e7 a èƚa/F0 [^dkƚnrsúv]a	ds:èl
SFX e7 o èƚo/M0 [^cdíjɉòstv]o	ds:èl
SFX e7 0 èƚo/M0 [^ò]r	ds:èl
SFX e7 úa uèƚa/F0 [aeiou]úa	ds:èl
SFX e7 úa üèƚa/F0 [^aeiou]úa	ds:èl
SFX e7 ío ièƚo/M0 [aeiou]ío	ds:èl
SFX e7 ío ïèƚo/M0 [^aeiou]ío	ds:èl
SFX e7 òo oèƚo/M0 [aeiou]òo	ds:èl
SFX e7 òo oèƚo/M0 [^aeiou]òo	ds:èl
SFX e7 òda odèƚa/F0 òda	ds:èl
SFX e7 èka ekèƚa/F0 èka	ds:èl
SFX e7 òka okèƚa/F0 òka	ds:èl
SFX e7 òƚa oƚèƚa/F0 òƚa	ds:èl
SFX e7 òna onèƚa/F0 òna	ds:èl
SFX e7 òra orèƚa/F0 òra	ds:èl
SFX e7 òsa osèƚa/F0 òsa	ds:èl
SFX e7 òva ovèƚa/F0 òva	ds:èl
SFX e7 òco ocèƚo/M0 òco	ds:èl
SFX e7 òdo odèƚo/M0 òdo	ds:èl
SFX e7 òjo ojèƚo/M0 òjo	ds:èl
SFX e7 òɉo oɉèƚo/M0 òɉo	ds:èl
SFX e7 òso osèƚo/M0 òso	ds:èl
SFX e7 òto otèƚo/M0 òto	ds:èl
SFX e7 òvo ovèƚo/M0 òvo	ds:èl
SFX e7 a èƚa/F0 [^èò][kr]a	ds:èl
SFX e7 a èƚa/F0 [^ò][dƚnsv]a	ds:èl
SFX e7 o èƚo/M0 [^ò][cdjɉstv]o	ds:èl

# sostantivi/ajetivi alterai — demenutivi (–in/–ina)
SFX iN Y 61
SFX iN 0 in/M0Bu n	ds:in
SFX iN ò oin/M0Bu ò	ds:in
SFX iN èl elin/M0Bu èl	ds:in
SFX iN òl olin/M0Bu òl	ds:in
SFX iN èr erin/M0Bu èr	ds:in
SFX iN òr orin/M0Bu òr	ds:in
SFX iN a ina/F0 [^bcdđkjɉlƚnòrstŧxv]a	ds:in
SFX iN e in/M0Bu [^t]e	ds:in
SFX iN o in/M0Bu [^cdđjɉkƚòpstŧúx]o	ds:in
SFX iN 0 in/M0Bu [^èò][lr]	ds:in
SFX iN òa oina/F0 òa	ds:in
SFX iN òba obina/F0 òba	ds:in
SFX iN èca ecina/F0 èca	ds:in
SFX iN èđa eđina/F0 èđa	ds:in
SFX iN òca ocina/F0 òca	ds:in
SFX iN òda odina/F0 òda	ds:in
SFX iN èja ejina/F0 èja	ds:in
SFX iN èɉa eɉina/F0 èɉa	ds:in
SFX iN òka okina/F0 òka	ds:in
SFX iN èla elina/F0 èla	ds:in
SFX iN èƚa eƚina/F0 èƚa	ds:in
SFX iN òla olina/F0 òla	ds:in
SFX iN òƚa oƚina/F0 òƚa	ds:in
SFX iN òna onina/F0 òna	ds:in
SFX iN èra erina/F0 èra	ds:in
SFX iN èsa esina/F0 èsa	ds:in
SFX iN òsa osina/F0 òsa	ds:in
SFX iN èta etina/F0 èta	ds:in
SFX iN òta otina/F0 òta	ds:in
SFX iN òŧa oŧina/F0 òŧa	ds:in
SFX iN èxa exina/F0 èxa	ds:in
SFX iN èva evina/F0 èva	ds:in
SFX iN úo üin/M0Bu úo	ds:in
SFX iN òo oin/M0Bu òo	ds:in
SFX iN ète etin/M0Bu ète	ds:in
SFX iN òco ocin/M0Bu òco	ds:in
SFX iN èco ecin/M0Bu èco	ds:in
SFX iN òdo odin/M0Bu òdo	ds:in
SFX iN èđo eđin/M0Bu èđo	ds:in
SFX iN èjo ejin/M0Bu èjo	ds:in
SFX iN èɉo eɉin/M0Bu èɉo	ds:in
SFX iN òjo ojin/M0Bu òjo	ds:in
SFX iN òɉo oɉin/M0Bu òɉo	ds:in
SFX iN òko okin/M0Bu òko	ds:in
SFX iN èƚo eƚin/M0Bu èƚo	ds:in
SFX iN òƚo oƚin/M0Bu òƚo	ds:in
SFX iN òpo opin/M0Bu òpo	ds:in
SFX iN èso esin/M0Bu èso	ds:in
SFX iN òso osin/M0Bu òso	ds:in
SFX iN èto etin/M0Bu èto	ds:in
SFX iN òto otin/M0Bu òto	ds:in
SFX iN èŧo eŧin/M0Bu èŧo	ds:in
SFX iN òŧo oŧin/M0Bu òŧo	ds:in
SFX iN èxo exin/M0Bu èxo	ds:in
SFX iN e in/M0Bu [^è]te	ds:in
SFX iN a ina/F0 [^èò][cjɉlƚst]a	ds:in
SFX iN a ina/F0 [^ò][bdknŧ]a	ds:in
SFX iN a ina/F0 [^è][đrxv]a	ds:in
SFX iN o in/M0Bu [^ò][dkp]o	ds:in
SFX iN o in/M0Bu [^è][đx]o	ds:in
SFX iN o in/M0Bu [^èò][cjɉƚstŧ]o	ds:in

# sostantivi alterai — demenutivi (–?)
#SFX 00 . (e)đin/A1 [?]
#SFX 00 . (e)ŧin/A1 [?]
#SFX 00 . (o)lin/A1 [?]
#SFX 00 . (e)rin/A1 [?]


# sostantivi/ajetivi alterai — kresitivi (–on/B1BuPd)
SFX o0 Y 61
SFX o0 0 on/B1BuPd n	is:singular+masculine ds:on
SFX o0 èa eon/B1BuPd èa	is:singular+masculine ds:on
SFX o0 ía ion/B1BuPd [aeiou]ía	is:singular+masculine ds:on
SFX o0 ía ïon/B1BuPd [^aeiou]ía	is:singular+masculine ds:on
SFX o0 ío ion/B1BuPd [aeiou]ío	is:singular+masculine ds:on
SFX o0 ío ïon/B1BuPd [^aeiou]ío	is:singular+masculine ds:on
SFX o0 òo oon/B1BuPd [aeiou]òo	is:singular+masculine ds:on
SFX o0 òo oon/B1BuPd [^aeiou]òo	is:singular+masculine ds:on
SFX o0 èl elon/B1BuPd èl	is:singular+masculine ds:on
SFX o0 òl olon/B1BuPd òl	is:singular+masculine ds:on
SFX o0 èr eron/B1BuPd èr	is:singular+masculine ds:on
SFX o0 a on/B1BuPd [^bcdđéèfíjɉlmnprstŧx]a	is:singular+masculine ds:on
SFX o0 e on/B1BuPd [^t]e	is:singular+masculine ds:on
SFX o0 0 on/B1BuPd [^èò]l	is:singular+masculine ds:on
SFX o0 0 n/B1BuPd [^bcdgíjɉkmòpstŧ]o	is:singular+masculine ds:on
SFX o0 0 on/B1BuPd [^è]r	is:singular+masculine ds:on
SFX o0 èba ebon/B1BuPd èba	is:singular+masculine ds:on
SFX o0 òca ocon/B1BuPd òca	is:singular+masculine ds:on
SFX o0 èda edon/B1BuPd èda	is:singular+masculine ds:on
SFX o0 òđa ođon/B1BuPd òđa	is:singular+masculine ds:on
SFX o0 òfa ofon/B1BuPd òfa	is:singular+masculine ds:on
SFX o0 èja ejon/B1BuPd èja	is:singular+masculine ds:on
SFX o0 èɉa eɉon/B1BuPd èɉa	is:singular+masculine ds:on
SFX o0 èla elon/B1BuPd èla	is:singular+masculine ds:on
SFX o0 òla olon/B1BuPd òla	is:singular+masculine ds:on
SFX o0 èma emon/B1BuPd èma	is:singular+masculine ds:on
SFX o0 òna onon/B1BuPd òna	is:singular+masculine ds:on
SFX o0 èpa epon/B1BuPd èpa	is:singular+masculine ds:on
SFX o0 òpa opon/B1BuPd òpa	is:singular+masculine ds:on
SFX o0 èra eron/B1BuPd èra	is:singular+masculine ds:on
SFX o0 òsa oson/B1BuPd òsa	is:singular+masculine ds:on
SFX o0 èta eton/B1BuPd èta	is:singular+masculine ds:on
SFX o0 òta oton/B1BuPd òta	is:singular+masculine ds:on
SFX o0 òŧa oŧon/B1BuPd òŧa	is:singular+masculine ds:on
SFX o0 òxa oxon/B1BuPd òxa	is:singular+masculine ds:on
SFX o0 ète eton/B1BuPd ète	is:singular+masculine ds:on
SFX o0 òbo obon/B1BuPd òbo	is:singular+masculine ds:on
SFX o0 èco econ/B1BuPd èco	is:singular+masculine ds:on
SFX o0 òco ocon/B1BuPd òco	is:singular+masculine ds:on
SFX o0 òdo odon/B1BuPd òdo	is:singular+masculine ds:on
SFX o0 ègo egon/B1BuPd ègo	is:singular+masculine ds:on
SFX o0 èjo ejon/B1BuPd èjo	is:singular+masculine ds:on
SFX o0 èɉo eɉon/B1BuPd èɉo	is:singular+masculine ds:on
SFX o0 òjo ojon/B1BuPd òjo	is:singular+masculine ds:on
SFX o0 òɉo oɉon/B1BuPd òɉo	is:singular+masculine ds:on
SFX o0 òko okon/B1BuPd òko	is:singular+masculine ds:on
SFX o0 òmo omon/B1BuPd òmo	is:singular+masculine ds:on
SFX o0 òpo opon/B1BuPd òpo	is:singular+masculine ds:on
SFX o0 èso eson/B1BuPd èso	is:singular+masculine ds:on
SFX o0 òso oson/B1BuPd òso	is:singular+masculine ds:on
SFX o0 èto eton/B1BuPd èto	is:singular+masculine ds:on
SFX o0 òto oton/B1BuPd òto	is:singular+masculine ds:on
SFX o0 èŧo eŧon/B1BuPd èŧo	is:singular+masculine ds:on
SFX o0 òŧo oŧon/B1BuPd òŧo	is:singular+masculine ds:on
SFX o0 e on/B1BuPd [^è]te	is:singular+masculine ds:on
SFX o0 a on/B1BuPd [^èò][lpt]a	is:singular+masculine ds:on
SFX o0 a on/B1BuPd [^è][bdjɉmr]a	is:singular+masculine ds:on
SFX o0 a on/B1BuPd [^ò][cđfnsŧx]a	is:singular+masculine ds:on
SFX o0 0 n/B1BuPd [^è]go	is:singular+masculine ds:on
SFX o0 0 n/B1BuPd [^ò][bdkmp]o	is:singular+masculine ds:on
SFX o0 0 n/B1BuPd [^èò][cjɉstŧ]o	is:singular+masculine ds:on

# sostantivi/ajetivi alterai — kresitivi (–on/BuPd)
SFX o7 Y 20
SFX o7 e on/PdBu e	is:singular+masculine ds:on
SFX o7 0 on/PdBu n	is:singular+masculine ds:on
SFX o7 èr eron/BuPd èr	is:singular+masculine ds:on
SFX o7 0 on/BuPd ar	is:singular+masculine ds:on
SFX o7 ío ion/BuPd [aeiou]ío	is:singular+masculine ds:on
SFX o7 ío ïon/BuPd [^aeiou]ío	is:singular+masculine ds:on
SFX o7 a on/BuPd [^dgƚp]a	is:singular+masculine ds:on
SFX o7 0 n/BuPd [^íƚt]o	is:singular+masculine ds:on
SFX o7 èda edon èda	is:singular+masculine ds:on
SFX o7 èga egon èga	is:singular+masculine ds:on
SFX o7 èƚa eƚon èƚa	is:singular+masculine ds:on
SFX o7 òƚa oƚon òƚa	is:singular+masculine ds:on
SFX o7 òpa opon òpa	is:singular+masculine ds:on
SFX o7 èƚo eƚon/BuPd èƚo	is:singular+masculine ds:on
SFX o7 òƚo oƚon/BuPd òƚo	is:singular+masculine ds:on
SFX o7 òto oton/BuPd òto	is:singular+masculine ds:on
SFX o7 a on/BuPd [^è]da	is:singular+masculine ds:on
SFX o7 a on/BuPd [^èò]ƚa	is:singular+masculine ds:on
SFX o7 0 n/BuPd [^èò]ƚo	is:singular+masculine ds:on
SFX o7 0 n/BuPd [^ò]to	is:singular+masculine ds:on

# sostantivi/ajetivi alterai — kresitivi (–ona)
SFX o1 Y 40
SFX o1 e ona e	is:singular+femenine ds:on
SFX o1 0 ona n	is:singular+femenine ds:on
SFX o1 ía iona [aeiou]ía	is:singular+femenine ds:on
SFX o1 ía ïona [^aeiou]ía	is:singular+femenine ds:on
SFX o1 ío iona [aeiou]ío	is:singular+femenine ds:on
SFX o1 ío ïona [^aeiou]ío	is:singular+femenine ds:on
SFX o1 èl elona èl	is:singular+femenine ds:on
SFX o1 òl olona òl	is:singular+femenine ds:on
SFX o1 èr erona èr	is:singular+femenine ds:on
SFX o1 a ona [^cílƚmnprt]a	is:singular+femenine ds:on
SFX o1 0 ona [^èò]l	is:singular+femenine ds:on
SFX o1 0 na [^cíjɉkƚstŧ]o	is:singular+femenine ds:on
SFX o1 0 ona [^è]r	is:singular+femenine ds:on
SFX o1 òca ocona òca	is:singular+femenine ds:on
SFX o1 èla elona èla	is:singular+femenine ds:on
SFX o1 èƚa eƚona èƚa	is:singular+femenine ds:on
SFX o1 òma omona òma	is:singular+femenine ds:on
SFX o1 òna onona òna	is:singular+femenine ds:on
SFX o1 òpa opona òpa	is:singular+femenine ds:on
SFX o1 òta otona òta	is:singular+femenine ds:on
SFX o1 èra erona èra	is:singular+femenine ds:on
SFX o1 èta etona èta	is:singular+femenine ds:on
SFX o1 èco econa èco	is:singular+femenine ds:on
SFX o1 òco ocona òco	is:singular+femenine ds:on
SFX o1 èjo ejona èjo	is:singular+femenine ds:on
SFX o1 èɉo eɉona èɉo	is:singular+femenine ds:on
SFX o1 òjo ojona òjo	is:singular+femenine ds:on
SFX o1 òɉo oɉona òɉo	is:singular+femenine ds:on
SFX o1 òko okona òko	is:singular+femenine ds:on
SFX o1 èƚo eƚona èƚo	is:singular+femenine ds:on
SFX o1 òƚo oƚona òƚo	is:singular+femenine ds:on
SFX o1 òso osona òso	is:singular+femenine ds:on
SFX o1 èto etona èto	is:singular+femenine ds:on
SFX o1 òto otona òto	is:singular+femenine ds:on
SFX o1 òŧo oŧona òŧo	is:singular+femenine ds:on
SFX o1 a ona [^ò][cmnp]a	is:singular+femenine ds:on
SFX o1 a ona [^è][lƚr]a	is:singular+femenine ds:on
SFX o1 a ona [^èò]ta	is:singular+femenine ds:on
SFX o1 0 na [^èò][cjɉƚt]o	is:singular+femenine ds:on
SFX o1 0 na [^ò][ksŧ]o	is:singular+femenine ds:on

# sostantivi/ajetivi alterai — kresitivi maskolini (–one)
SFX o2 Y 64
SFX o2 e one [^t]e	is:plural+masculine ds:on
SFX o2 e one [^è]te	is:plural+masculine ds:on
SFX o2 0 one n	is:plural+masculine ds:on
SFX o2 èl elone èl	is:plural+masculine ds:on
SFX o2 òl olone òl	is:plural+masculine ds:on
SFX o2 èr erone èr	is:plural+masculine ds:on
SFX o2 ío ione [aeiou]ío	is:plural+masculine ds:on
SFX o2 ío ïone [^aeiou]ío	is:plural+masculine ds:on
SFX o2 òo oone [aeiou]òo	is:plural+masculine ds:on
SFX o2 òo oone [^aeiou]òo	is:plural+masculine ds:on
SFX o2 a one [^bcdđèfgílƚmnprstŧx]a	is:plural+masculine ds:on
SFX o2 0 one [^èò]l	is:plural+masculine ds:on
SFX o2 0 ne [^bcdgíjɉkƚmòpstŧ]o	is:plural+masculine ds:on
SFX o2 0 one [^è]r	is:plural+masculine ds:on
SFX o2 òca ocone òca	is:plural+masculine ds:on
SFX o2 èba ebone èba	is:plural+masculine ds:on
SFX o2 èda edone èda	is:plural+masculine ds:on
SFX o2 èga egone èga	is:plural+masculine ds:on
SFX o2 èla elone èla	is:plural+masculine ds:on
SFX o2 èƚa eƚone èƚa	is:plural+masculine ds:on
SFX o2 òfa ofone òfa	is:plural+masculine ds:on
SFX o2 òla olone òla	is:plural+masculine ds:on
SFX o2 òƚa oƚone òƚa	is:plural+masculine ds:on
SFX o2 òna onone òna	is:plural+masculine ds:on
SFX o2 òpa opone òpa	is:plural+masculine ds:on
SFX o2 èma emone èma	is:plural+masculine ds:on
SFX o2 èpa epone èpa	is:plural+masculine ds:on
SFX o2 èra erone èra	is:plural+masculine ds:on
SFX o2 òxa oxone òxa	is:plural+masculine ds:on
SFX o2 òđa ođone òđa	is:plural+masculine ds:on
SFX o2 òsa osone òsa	is:plural+masculine ds:on
SFX o2 èta etone èta	is:plural+masculine ds:on
SFX o2 òta otone òta	is:plural+masculine ds:on
SFX o2 òŧa oŧone òŧa	is:plural+masculine ds:on
SFX o2 ète etone ète	is:plural+masculine ds:on
SFX o2 èco econe èco	is:plural+masculine ds:on
SFX o2 òbo obone òbo	is:plural+masculine ds:on
SFX o2 òco ocone òco	is:plural+masculine ds:on
SFX o2 òdo odone òdo	is:plural+masculine ds:on
SFX o2 èjo ejone èjo	is:plural+masculine ds:on
SFX o2 èɉo eɉone èɉo	is:plural+masculine ds:on
SFX o2 òjo ojone òjo	is:plural+masculine ds:on
SFX o2 òɉo oɉone òɉo	is:plural+masculine ds:on
SFX o2 òko okone òko	is:plural+masculine ds:on
SFX o2 ègo egone ègo	is:plural+masculine ds:on
SFX o2 èƚo eƚone èƚo	is:plural+masculine ds:on
SFX o2 òƚo oƚone òƚo	is:plural+masculine ds:on
SFX o2 òmo omone òmo	is:plural+masculine ds:on
SFX o2 òso osone òso	is:plural+masculine ds:on
SFX o2 èto etone èto	is:plural+masculine ds:on
SFX o2 òpo opone òpo	is:plural+masculine ds:on
SFX o2 òto otone òto	is:plural+masculine ds:on
SFX o2 òŧo oŧone òŧo	is:plural+masculine ds:on
SFX o2 èso esone èso	is:plural+masculine ds:on
SFX o2 èŧo eŧone èŧo	is:plural+masculine ds:on
SFX o2 èa eone èa	is:plural+masculine ds:on
SFX o2 ía ione [aeiou]ía	is:plural+masculine ds:on
SFX o2 ía ïone [^aeiou]ía	is:plural+masculine ds:on
SFX o2 a one [^ò][cđfnsŧx]a	is:plural+masculine ds:on
SFX o2 a one [^è][bdgmr]a	is:plural+masculine ds:on
SFX o2 0 ne [^èò][lƚpt]a	is:plural+masculine ds:on
SFX o2 0 ne [^èò][cjɉƚstŧ]o	is:plural+masculine ds:on
SFX o2 0 ne [^è]go	is:plural+masculine ds:on
SFX o2 0 ne [^ò][bdkmp]o	is:plural+masculine ds:on

# sostantivi/ajetivi alterai — kresitivi femenili (–one)
SFX o3 Y 41
SFX o3 e one e	is:plural+femenine ds:on
SFX o3 0 one n	is:plural+femenine ds:on
SFX o3 ía ione [aeiou]ía	is:plural+femenine ds:on
SFX o3 ía ïone [^aeiou]ía	is:plural+femenine ds:on
SFX o3 ío ione [aeiou]ío	is:plural+femenine ds:on
SFX o3 ío ïone [^aeiou]ío	is:plural+femenine ds:on
SFX o3 èl elone èl	is:plural+femenine ds:on
SFX o3 òl olone òl	is:plural+femenine ds:on
SFX o3 èr erone èr	is:plural+femenine ds:on
SFX o3 a one [^cílƚmnprt]a	is:plural+femenine ds:on
SFX o3 0 one [^èò]l	is:plural+femenine ds:on
SFX o3 0 ne [^cíjɉkƚstŧ]o	is:plural+femenine ds:on
SFX o3 0 one [^è]r	is:plural+femenine ds:on
SFX o3 òca ocone òca	is:plural+femenine ds:on
SFX o3 èla elone èla	is:plural+femenine ds:on
SFX o3 èƚa eƚone èƚa	is:plural+femenine ds:on
SFX o3 òma omone òma	is:plural+femenine ds:on
SFX o3 òna onone òna	is:plural+femenine ds:on
SFX o3 òpa opone òpa	is:plural+femenine ds:on
SFX o3 òta otone òta	is:plural+femenine ds:on
SFX o3 èra erone èra	is:plural+femenine ds:on
SFX o3 èta etone èta	is:plural+femenine ds:on
SFX o3 èco econe èco	is:plural+femenine ds:on
SFX o3 òco ocone òco	is:plural+femenine ds:on
SFX o3 èjo ejone èjo	is:plural+femenine ds:on
SFX o3 èɉo eɉone èɉo	is:plural+femenine ds:on
SFX o3 òjo ojone òjo	is:plural+femenine ds:on
SFX o3 òɉo oɉone òɉo	is:plural+femenine ds:on
SFX o3 òko okone òko	is:plural+femenine ds:on
SFX o3 èƚo eƚone èƚo	is:plural+femenine ds:on
SFX o3 òƚo oƚone òƚo	is:plural+femenine ds:on
SFX o3 òso osone òso	is:plural+femenine ds:on
SFX o3 èto etone èto	is:plural+femenine ds:on
SFX o3 òto otone òto	is:plural+femenine ds:on
SFX o3 òŧo oŧone òŧo	is:plural+femenine ds:on
SFX o3 a one [^ò][cmnp]a	is:plural+femenine ds:on
SFX o3 a one [^è][lƚr]a	is:plural+femenine ds:on
SFX o3 0 ne [^èò]ta	is:plural+femenine ds:on
SFX o3 0 ne [^èò]ƚo	is:plural+femenine ds:on
SFX o3 0 ne [^èò][cjɉt]o	is:plural+femenine ds:on
SFX o3 0 ne [^ò][ksŧ]o	is:plural+femenine ds:on

# sostantivi/ajetivi alterai — kresitivi (–oni)
SFX o4 Y 64
SFX o4 0 oni n	is:plural+masculine ds:on
SFX o4 èa eoni èa	is:plural+masculine ds:on
SFX o4 ía ioni [aeiou]ía	is:plural+masculine ds:on
SFX o4 ía ïoni [^aeiou]ía	is:plural+masculine ds:on
SFX o4 ío ioni [aeiou]ío	is:plural+masculine ds:on
SFX o4 ío ïoni [^aeiou]ío	is:plural+masculine ds:on
SFX o4 òo ooni [aeiou]òo	is:plural+masculine ds:on
SFX o4 òo ooni [^aeiou]òo	is:plural+masculine ds:on
SFX o4 èl eloni èl	is:plural+masculine ds:on
SFX o4 òl oloni òl	is:plural+masculine ds:on
SFX o4 èr eroni èr	is:plural+masculine ds:on
SFX o4 a oni [^bcdđèfgílƚmnprstŧx]a	is:plural+masculine ds:on
SFX o4 e oni [^t]e	is:plural+masculine ds:on
SFX o4 0 oni [^èò]l	is:plural+masculine ds:on
SFX o4 0 ni [^bcdgíjɉkƚmòpstŧ]o	is:plural+masculine ds:on
SFX o4 0 oni [^è]r	is:plural+masculine ds:on
SFX o4 èba eboni èba	is:plural+masculine ds:on
SFX o4 òca oconi òca	is:plural+masculine ds:on
SFX o4 èda edoni èda	is:plural+masculine ds:on
SFX o4 òđa ođoni òđa	is:plural+masculine ds:on
SFX o4 èga egoni èga	is:plural+masculine ds:on
SFX o4 èla eloni èla	is:plural+masculine ds:on
SFX o4 òfa ofoni òfa	is:plural+masculine ds:on
SFX o4 òla oloni òla	is:plural+masculine ds:on
SFX o4 èƚa eƚoni èƚa	is:plural+masculine ds:on
SFX o4 òƚa oƚoni òƚa	is:plural+masculine ds:on
SFX o4 èma emoni èma	is:plural+masculine ds:on
SFX o4 òna ononi òna	is:plural+masculine ds:on
SFX o4 èpa eponi èpa	is:plural+masculine ds:on
SFX o4 òpa oponi òpa	is:plural+masculine ds:on
SFX o4 èra eroni èra	is:plural+masculine ds:on
SFX o4 òsa osoni òsa	is:plural+masculine ds:on
SFX o4 èta etoni èta	is:plural+masculine ds:on
SFX o4 òta otoni òta	is:plural+masculine ds:on
SFX o4 òŧa oŧoni òŧa	is:plural+masculine ds:on
SFX o4 òxa oxoni òxa	is:plural+masculine ds:on
SFX o4 ète etoni ète	is:plural+masculine ds:on
SFX o4 òbo oboni òbo	is:plural+masculine ds:on
SFX o4 èco econi èco	is:plural+masculine ds:on
SFX o4 òco oconi òco	is:plural+masculine ds:on
SFX o4 òdo odoni òdo	is:plural+masculine ds:on
SFX o4 èjo ejoni èjo	is:plural+masculine ds:on
SFX o4 èɉo eɉoni èɉo	is:plural+masculine ds:on
SFX o4 òjo ojoni òjo	is:plural+masculine ds:on
SFX o4 òɉo oɉoni òɉo	is:plural+masculine ds:on
SFX o4 òko okoni òko	is:plural+masculine ds:on
SFX o4 ègo egoni ègo	is:plural+masculine ds:on
SFX o4 èƚo eƚoni èƚo	is:plural+masculine ds:on
SFX o4 òƚo oƚoni òƚo	is:plural+masculine ds:on
SFX o4 òmo omoni òmo	is:plural+masculine ds:on
SFX o4 òpo oponi òpo	is:plural+masculine ds:on
SFX o4 èso esoni èso	is:plural+masculine ds:on
SFX o4 òso osoni òso	is:plural+masculine ds:on
SFX o4 èto etoni èto	is:plural+masculine ds:on
SFX o4 òto otoni òto	is:plural+masculine ds:on
SFX o4 èŧo eŧoni èŧo	is:plural+masculine ds:on
SFX o4 òŧo oŧoni òŧo	is:plural+masculine ds:on
SFX o4 e oni [^è]te	is:plural+masculine ds:on
SFX o4 a oni [^èò][lƚpt]a	is:plural+masculine ds:on
SFX o4 a oni [^è][bdgmr]a	is:plural+masculine ds:on
SFX o4 a oni [^ò][cđfnsŧx]a	is:plural+masculine ds:on
SFX o4 0 ni [^è]go	is:plural+masculine ds:on
SFX o4 0 ni [^ò][bdkmp]o	is:plural+masculine ds:on
SFX o4 0 ni [^èò][cjɉƚstŧ]o	is:plural+masculine ds:on


# sostantivi/ajetivi alterai — kresitivi (–òto/a)
SFX oT Y 32
SFX oT 0 òto/M0FS n	ds:òto
SFX oT èa eòta/F0 èa	ds:òto
SFX oT ía iòta/F0 [aeiou]ía	ds:òto
SFX oT ía ïòta/F0 [^aeiou]ía	ds:òto
SFX oT èl elòto/M0FS èl	ds:òto
SFX oT ío iòto/M0FS [aeiou]ío	ds:òto
SFX oT ío ïòto/M0FS [^aeiou]ío	ds:òto
SFX oT èr eròto/M0FS èr	ds:òto
SFX oT òr oròto/M0FS òr	ds:òto
SFX oT a òta/F0 [^cèíjɉlrsŧ]a	ds:òto
SFX oT 0 òto/M0FS [^è]l	ds:òto
SFX oT o òto/M0FS [^cíjɉk]o	ds:òto
SFX oT 0 òto/M0FS [^èò]r	ds:òto
SFX oT èca ecòta/F0 èca	ds:òto
SFX oT èja ejòta/F0 èja	ds:òto
SFX oT èɉa eɉòta/F0 èɉa	ds:òto
SFX oT òca ocòta/F0 òca	ds:òto
SFX oT èla elòta/F0 èla	ds:òto
SFX oT èra eròta/F0 èra	ds:òto
SFX oT òra oròta/F0 òra	ds:òto
SFX oT èsa esòta/F0 èsa	ds:òto
SFX oT èŧa eŧòta/F0 èŧa	ds:òto
SFX oT èco ecòto/M0FS èco	ds:òto
SFX oT òco ocòto/M0FS òco	ds:òto
SFX oT èjo ejòto/M0FS èjo	ds:òto
SFX oT èɉo eɉòto/M0FS èɉo	ds:òto
SFX oT òko okòto/M0FS òko	ds:òto
SFX oT o òto/M0FS [^èò]co	ds:òto
SFX oT o òto/M0FS [^ò]ko	ds:òto
SFX oT a òta/F0 [^èò][cr]a	ds:òto
SFX oT a òta/F0 [^è][jɉlsŧ]a	ds:òto
SFX oT o òto/M0FS [^è][jɉ]o	ds:òto

# sostantivi/ajetivi alterai — kresitivi ko èle vanesente (–òto/a)
SFX oL Y 13
SFX oL e òto/M0 ƚe	ds:òto
SFX oL o òto/M0 [^è]ƚo	ds:òto
SFX oL èƚo eƚòto/M0 èƚo	ds:òto
SFX oL 0 òto/M0 er	ds:òto
SFX oL èr eròto/M0 èr	ds:òto
SFX oL 0 òto/M0 ar	ds:òto
SFX oL 0 òto/M0 n	ds:òto
SFX oL o òto/M0 [^ƚ]o	ds:òto
SFX oL èra eròta/F0 èra	ds:òto
SFX oL a òta/F0 [^ƚr]a	ds:òto
SFX oL a òta/F0 [^è]ra	ds:òto
SFX oL a òta/F0 [^è]ƚa	ds:òto
SFX oL èƚa eƚòta/F0 èƚa	ds:òto


# sostantivi/ajetivi alterai — peđorativi (–ato/a)
SFX aT Y 35
SFX aT 0 ato/M0FS [nr]	ds:ato
SFX aT úa uata/F0 [aeiou]úa	ds:ato
SFX aT úa üata/F0 [^aeiou]úa	ds:ato
SFX aT èl elato/M0FS èl	ds:ato
SFX aT úo uato/M0FS [aeiou]úo	ds:ato
SFX aT úo üato/M0FS [^aeiou]úo	ds:ato
SFX aT 0 ta/F0 [^bcjɉklnsú]a	ds:ato
SFX aT 0 ato/M0FS [^è]l	ds:ato
SFX aT o ato/M0FS [^bcjɉkmústv]o	ds:ato
SFX aT òba obata/F0 òba	ds:ato
SFX aT èca ecata/F0 èca	ds:ato
SFX aT òka okata/F0 òka	ds:ato
SFX aT èja ejata/F0 èja	ds:ato
SFX aT èɉa eɉata/F0 èɉa	ds:ato
SFX aT èla elata/F0 èla	ds:ato
SFX aT òla olata/F0 òla	ds:ato
SFX aT òna onata/F0 òna	ds:ato
SFX aT òsa osata/F0 òsa	ds:ato
SFX aT òbo obato/M0FS òbo	ds:ato
SFX aT èco ecato/M0FS èco	ds:ato
SFX aT òco ocato/M0FS òco	ds:ato
SFX aT èjo ejato/M0FS èjo	ds:ato
SFX aT èɉo eɉato/M0FS èɉo	ds:ato
SFX aT òjo ojato/M0FS òjo	ds:ato
SFX aT òɉo oɉato/M0FS òɉo	ds:ato
SFX aT òko okato/M0FS òko	ds:ato
SFX aT òmo omato/M0FS òmo	ds:ato
SFX aT òso osato/M0FS òso	ds:ato
SFX aT òto otato/M0FS òto	ds:ato
SFX aT òvo ovato/M0FS òvo	ds:ato
SFX aT 0 ta/F0 [^èò]la	ds:ato
SFX aT 0 ta/F0 [^è][cjɉ]a	ds:ato
SFX aT 0 ta/F0 [^ò][bkns]a	ds:ato
SFX aT o ato/M0FS [^èò][cjɉ]o	ds:ato
SFX aT o ato/M0FS [^ò][kmst]o	ds:ato

# sostantivi/ajetivi alterai — peđorativi ko èle vanesente (–ato/a)
SFX a1 Y 8
SFX a1 0 ato/M0 n	ds:ato
SFX a1 o ato/M0 [^ƚ]o	ds:ato
SFX a1 o ato/M0 [^è]ƚo	ds:ato
SFX a1 èƚo eƚato/M0 èƚo	ds:ato
SFX a1 èƚa eƚata/F0 èƚa	ds:ato
SFX a1 òƚa oƚata/F0 òƚa	ds:ato
SFX a1 0 ta/F0 [^ƚ]a	ds:ato
SFX a1 0 ta/F0 [^èò]ƚa	ds:ato

# sostantivi/ajetivi alterai — peđorativi (–aŧo/a)
SFX aZ Y 60
SFX aZ í iaŧo/M0FS [aeiou]í	ds:aŧo
SFX aZ í ïaŧo/M0FS [^aeiou]í	ds:aŧo
SFX aZ 0 aŧo/M0FS n	ds:aŧo
SFX aZ èa eaŧa/F0 èa	ds:aŧo
SFX aZ ía iaŧa/F0 [aeiou]ía	ds:aŧo
SFX aZ ía ïaŧa/F0 [^aeiou]ía	ds:aŧo
SFX aZ òa oaŧa/F0 òa	ds:aŧo
SFX aZ èl elaŧo/M0FS èl	ds:aŧo
SFX aZ òl olaŧo/M0FS òl	ds:aŧo
SFX aZ ío iaŧo/M0FS [aeiou]ío	ds:aŧo
SFX aZ ío ïaŧo/M0FS [^aeiou]ío	ds:aŧo
SFX aZ èr eraŧo/M0FS èr	ds:aŧo
SFX aZ òr oraŧo/M0FS òr	ds:aŧo
SFX aZ 0 ŧa/F0 [^bcdèígjɉklnñòprstvx]a	ds:aŧo
SFX aZ e aŧo/M0FS [^t]e	ds:aŧo
SFX aZ o aŧo/M0FS [^cgíjɉkmstŧúv]o	ds:aŧo
SFX aZ 0 aŧo/M0FS [^èò][lr]	ds:aŧo
SFX aZ úo uaŧo/M0FS [aeiou]úo	ds:aŧo
SFX aZ úo üaŧo/M0FS [^aeiou]úo	ds:aŧo
SFX aZ òba obaŧa/F0 òba	ds:aŧo
SFX aZ èca ecaŧa/F0 èca	ds:aŧo
SFX aZ èga egaŧa/F0 èga	ds:aŧo
SFX aZ òda odaŧa/F0 òda	ds:aŧo
SFX aZ èja ejaŧa/F0 èja	ds:aŧo
SFX aZ èɉa eɉaŧa/F0 èɉa	ds:aŧo
SFX aZ òja ojaŧa/F0 òja	ds:aŧo
SFX aZ òɉa oɉaŧa/F0 òɉa	ds:aŧo
SFX aZ òka okaŧa/F0 òka	ds:aŧo
SFX aZ èla elaŧa/F0 èla	ds:aŧo
SFX aZ òla olaŧa/F0 òla	ds:aŧo
SFX aZ òna onaŧa/F0 òna	ds:aŧo
SFX aZ òña oñaŧa/F0 òña	ds:aŧo
SFX aZ èpa epaŧa/F0 èpa	ds:aŧo
SFX aZ èra eraŧa/F0 èra	ds:aŧo
SFX aZ òsa osaŧa/F0 òsa	ds:aŧo
SFX aZ òta otaŧa/F0 òta	ds:aŧo
SFX aZ òva ovaŧa/F0 òva	ds:aŧo
SFX aZ òxa oxaŧa/F0 òxa	ds:aŧo
SFX aZ ète etaŧo/M0FS ète	ds:aŧo
SFX aZ èco ecaŧo/M0FS èco	ds:aŧo
SFX aZ òco ocaŧo/M0FS òco	ds:aŧo
SFX aZ ògo ogaŧo/M0FS ògo	ds:aŧo
SFX aZ èjo ejaŧo/M0FS èjo	ds:aŧo
SFX aZ èɉo eɉaŧo/M0FS èɉo	ds:aŧo
SFX aZ òjo ojaŧo/M0FS òjo	ds:aŧo
SFX aZ òɉo oɉaŧo/M0FS òɉo	ds:aŧo
SFX aZ òko okaŧo/M0FS òko	ds:aŧo
SFX aZ òmo omaŧo/M0FS òmo	ds:aŧo
SFX aZ èso esaŧo/M0FS èso	ds:aŧo
SFX aZ èto etaŧo/M0FS èto	ds:aŧo
SFX aZ òto otaŧo/M0FS òto	ds:aŧo
SFX aZ òvo ovaŧo/M0FS òvo	ds:aŧo
SFX aZ èŧo eŧaŧo/M0FS èŧo	ds:aŧo
SFX aZ 0 ŧa/F0 [^èò][jɉl]a	ds:aŧo
SFX aZ e aŧo/M0FS [^è]te	ds:aŧo
SFX aZ 0 ŧa/F0 [^è][cgpr]a	ds:aŧo
SFX aZ 0 ŧa/F0 [^ò][bdknñstvx]a	ds:aŧo
SFX aZ o aŧo/M0FS [^èò][jɉt]o	ds:aŧo
SFX aZ o aŧo/M0FS [^ò][gkmv]o	ds:aŧo
SFX aZ o aŧo/M0FS [^è][sŧ]o	ds:aŧo

# sostantivi/ajetivi alterai — peđorativi (–aso/a)
SFX aS Y 59
SFX aS e aso/M0FS [^t]e	ds:aŧo
SFX aS e aso/M0FS [^è]te	ds:aŧo
SFX aS ète etaso/M0FS ète	ds:aŧo
SFX aS í iaso/M0FS [aeiou]í	ds:aŧo
SFX aS í ïaso/M0FS [^aeiou]í	ds:aŧo
SFX aS 0 aso/M0FS n	ds:aŧo
SFX aS èa easa/F0 èa	ds:aŧo
SFX aS ía iasa/F0 [aeiou]ía	ds:aŧo
SFX aS ía ïasa/F0 [^aeiou]ía	ds:aŧo
SFX aS òa oasa/F0 òa	ds:aŧo
SFX aS èl elaso/M0FS èl	ds:aŧo
SFX aS ío iaso/M0FS [aeiou]ío	ds:aŧo
SFX aS ío ïaso/M0FS [^aeiou]ío	ds:aŧo
SFX aS èr eraso/M0FS èr	ds:aŧo
SFX aS òr oraso/M0FS òr	ds:aŧo
SFX aS 0 sa/F0 [^bcdègíjɉklƚnñòprstvx]a	ds:aŧo
SFX aS o aso/M0FS [^cíjɉkmstúv]o	ds:aŧo
SFX aS 0 aso/M0FS [^èò][lr]	ds:aŧo
SFX aS òl olaso/M0FS òl	ds:aŧo
SFX aS òba obasa/F0 òba	ds:aŧo
SFX aS èca ecasa/F0 èca	ds:aŧo
SFX aS òda odasa/F0 òda	ds:aŧo
SFX aS èga egasa/F0 èga	ds:aŧo
SFX aS èja ejasa/F0 èja	ds:aŧo
SFX aS èɉa eɉasa/F0 èɉa	ds:aŧo
SFX aS òja ojasa/F0 òja	ds:aŧo
SFX aS òɉa oɉasa/F0 òɉa	ds:aŧo
SFX aS òka okasa/F0 òka	ds:aŧo
SFX aS èla elasa/F0 èla	ds:aŧo
SFX aS òla olasa/F0 òla	ds:aŧo
SFX aS òna onasa/F0 òna	ds:aŧo
SFX aS òña oñasa/F0 òña	ds:aŧo
SFX aS èpa epasa/F0 èpa	ds:aŧo
SFX aS èra erasa/F0 èra	ds:aŧo
SFX aS òsa osasa/F0 òsa	ds:aŧo
SFX aS òta otasa/F0 òta	ds:aŧo
SFX aS òva ovasa/F0 òva	ds:aŧo
SFX aS òxa oxasa/F0 òxa	ds:aŧo
SFX aS úo uaso/M0FS [aeiou]úo	ds:aŧo
SFX aS úo üaso/M0FS [^aeiou]úo	ds:aŧo
SFX aS èco ecaso/M0FS èco	ds:aŧo
SFX aS òco ocaso/M0FS òco	ds:aŧo
SFX aS èjo ejaso/M0FS èjo	ds:aŧo
SFX aS èɉo eɉaso/M0FS èɉo	ds:aŧo
SFX aS òjo ojaso/M0FS òjo	ds:aŧo
SFX aS òɉo oɉaso/M0FS òɉo	ds:aŧo
SFX aS òko okaso/M0FS òko	ds:aŧo
SFX aS òmo omaso/M0FS òmo	ds:aŧo
SFX aS èso esaso/M0FS èso	ds:aŧo
SFX aS èto etaso/M0FS èto	ds:aŧo
SFX aS òto otaso/M0FS òto	ds:aŧo
SFX aS òvo ovaso/M0FS òvo	ds:aŧo
SFX aS 0 sa/F0 [^è]ga	ds:aŧo
SFX aS 0 sa/F0 [^èò][jɉlƚ]a	ds:aŧo
SFX aS o aso/M0FS [^è]so	ds:aŧo
SFX aS 0 sa/F0 [^è][cpr]a	ds:aŧo
SFX aS 0 sa/F0 [^ò][bdknñstxv]a	ds:aŧo
SFX aS o aso/M0FS [^èò][jɉt]o	ds:aŧo
SFX aS o aso/M0FS [^ò][kmv]o	ds:aŧo

# sostantivi/ajetivi alterai — peđorativi ko èle vanesente (–aso/a)
SFX aL Y 13
SFX aL e aso/M0 e	ds:aŧo
SFX aL 0 aso/M0 [nr]	ds:aŧo
SFX aL o aso/M0 [^jɉƚ]o	ds:aŧo
SFX aL o aso/M0 [^èò]ƚo	ds:aŧo
SFX aL èƚo eƚaso/M0 èƚo	ds:aŧo
SFX aL òƚo oƚaso/M0 òƚo	ds:aŧo
SFX aL o aso/M0 [^ò][jɉ]o	ds:aŧo
SFX aL òjo ojaso/M0 òjo	ds:aŧo
SFX aL òɉo oɉaso/M0 òɉo	ds:aŧo
SFX aL 0 sa/F0 [^ƚ]a	ds:aŧo
SFX aL 0 sa/F0 [^èò]ƚa	ds:aŧo
SFX aL èƚa eƚasa/F0 èƚa	ds:aŧo
SFX aL òƚa oƚasa/F0 òƚa	ds:aŧo


# sostantivi/ajetivi alterai — peđorativi (–uŧo/a)
SFX uZ Y 12
SFX uZ a uŧa/F0 [^l]a	ds:uŧo
SFX uZ a uŧa/F0 [^ò]la	ds:uŧo
SFX uZ òla oluŧa/F0 òla	ds:uŧo
SFX uZ 0 uŧo/M0FS [^èò]l	ds:uŧo
SFX uZ èl eluŧo/M0FS èl	ds:uŧo
SFX uZ òl oluŧo/M0FS òl	ds:uŧo
SFX uZ 0 uŧo/M0FS n	ds:uŧo
SFX uZ e uŧo/M0FS [^t]e	ds:uŧo
SFX uZ o uŧo/M0FS [^t]o	ds:uŧo
SFX uZ ète etuŧo/M0FS ète	ds:uŧo
SFX uZ èto etuŧo/M0FS èto	ds:uŧo
SFX uZ o uŧo/M0FS [^è]to	ds:uŧo

# sostantivi/ajetivi alterai — peđorativi (–uso/a)
SFX uS Y 12
SFX uS a usa/F0 [^l]a	ds:uŧo
SFX uS a usa/F0 [^ò]la	ds:uŧo
SFX uS òla olusa/F0 òla	ds:uŧo
SFX uS 0 uso/M0FS [^èò]l	ds:uŧo
SFX uS èl eluso/M0FS èl	ds:uŧo
SFX uS òl oluso/M0FS òl	ds:uŧo
SFX uS 0 uso/M0FS n	ds:uŧo
SFX uS e uso/M0FS [^t]e	ds:uŧo
SFX uS o uso/M0FS [^t]o	ds:uŧo
SFX uS ète etuso/M0FS ète	ds:uŧo
SFX uS èto etuso/M0FS èto	ds:uŧo
SFX uS o uso/M0FS [^è]to	ds:uŧo

# sostantivi/ajetivi alterai — peđorativi ko èle vanesente (–uso/a)
SFX uL Y 9
SFX uL o uso/M0 [^ƚt]o	ds:uŧo
SFX uL o uso/M0 [^èò]ƚo	ds:uŧo
SFX uL o uso/M0 [^è]to	ds:uŧo
SFX uL èƚo eƚuso/M0 èƚo	ds:uŧo
SFX uL òƚo oƚuso/M0 òƚo	ds:uŧo
SFX uL èto etuso/M0 èto	ds:uŧo
SFX uL a usa/F0 [^ƚ]a	ds:uŧo
SFX uL a usa/F0 [^ò]ƚa	ds:uŧo
SFX uL òƚa oƚusa/F0 òƚa	ds:uŧo


# sostantivi alterai — peđorativi (–òl, –uko)
#SFX 00 . òl/A1 ?
#SFX 00 . uko/A1 ?


# sostantivi/vèrbi alterai (anti–)
PFX ^0 Y 1
PFX ^0 0 anti .	dp:ante

# sostantivi/vèrbi alterai (tra–)
PFX ^1 Y 1
PFX ^1 0 tra .	dp:tra

# sostantivi/vèrbi alterai (pre–)
PFX ^2 Y 2
PFX ^2 0 pre .	dp:pre
PFX ^2 0 pre– .	dp:pre

# sostantivi/vèrbi alterai (kapo–)
# https://italianochefatica.it/it/plurale-dei-nomi-composti-nella-lingua-italiana/#cambianoentrambielementi
# 1. Se ’l sostantivo ko “kapo” el defenise la parsona ke la xé a kapo de kalkòsa, el plural lo tòle sol ke la paròla “kapo”
# 2. Se ’l sostantivo ko “kapo” el defenise la parsona ke la ga un ròl superior a kuelo de kelaltri ke i fà la stesa atività, opur no se referise diretamente a na parsona ko un ròl de komando (kapolaor, kapovèrso), el plural lo tòle sol ke el sekondo elemento
PFX ^3 Y 2
PFX ^3 0 kapo .	dp:kapo
PFX ^3 0 kapo– .	dp:kapo

# sostantivi/vèrbi alterai (kontra–)
PFX ^4 Y 2
PFX ^4 0 kontra .	dp:kontro
PFX ^4 0 kontra– .	dp:kontro

# sostantivi/vèrbi alterai (kontro–)
PFX ^5 Y 2
PFX ^5 0 kontro .	dp:kontro
PFX ^5 0 kontro– .	dp:kontro

# sostantivi/vèrbi alterai (stra–)
PFX ^6 Y 8
PFX ^6 0 stra .	dp:stra
PFX ^6 0 stra– .	dp:stra
PFX ^6 v stra vo	dp:stra
PFX ^6 v stra vò	dp:stra
PFX ^6 v stra vó	dp:stra
PFX ^6 v stra– vo	dp:stra
PFX ^6 v stra– vò	dp:stra
PFX ^6 v stra– vó	dp:stra

# sostantivi/vèrbi alterai (mal–)
PFX ^7 Y 2
PFX ^7 0 mal [^ƚ]	dp:mal
PFX ^7 0 mal– [^ƚ]	dp:mal

# sostantivi/vèrbi alterai (ben–)
PFX ^8 Y 2
PFX ^8 0 ben [^ƚ]	dp:ben
PFX ^8 0 ben– [^ƚ]	dp:ben

# prefiso par lontanamento o sbasamento (de–)
PFX -0 Y 1
PFX -0 0 de .	dp:de

# prefiso par lontanamento o sbasamento, eufònego a de– (de(s/x)–)
PFX -1 Y 4
PFX -1 0 de x	dp:des
PFX -1 0 des [cfkpstŧ]	dp:des
PFX -1 0 des– s	dp:des
PFX -1 0 dex [^cfkƚpstŧ]	dp:des

# sostantivi/vèrbi deajetivali (i(n)–)
# NÒTA: `insidiar` must be added because `*isidiar` does not exists
PFX +0 Y 5
PFX +0 0 in– n	dp:in
PFX +0 0 in [^ƚ]	dp:in
PFX +0 0 i [ƚmnñrsx]	dp:in
PFX +0 0 en– n	dp:in
PFX +0 0 en [^ƚ]	dp:in

# prefiso par aŧion kontraria o privativa–peđorativa, xlontanamento, esía, separaŧion (s/x–)
PFX *0 Y 2
PFX *0 0 s [cfkpstŧ]	dp:s
PFX *0 0 x [^cfkƚpstŧ]	dp:s

# prefiso par aŧion repetúa (r[ea]–/ar–)
PFX .0 Y 2
PFX .0 0 re .	dp:re
PFX .0 0 re– .	dp:re
#PFX .0 0 ra [^a]	dp:re
#PFX .0 0 ar [^ƚ]	dp:re

# prefiso par direŧion, veŧinamento, đontamento, valor intensivo (a–)
PFX @0 Y 1
PFX @0 0 a .	dp:a

# prefiso par union, parteŧipaŧion, kolegamento (kon–)
PFX :0 Y 2
PFX :0 0 ko [mn]	dp:kon
PFX :0 0 kon [^ƚ]	dp:kon

# prefiso par raforŧar (arŧ[iï]–)
PFX @1 Y 3
PFX @1 0 arŧi [^aeiouàèéíòóúïü]	dp:arŧi
PFX @1 0 arŧï [aeiouàèéíòóúïü]	dp:arŧi
PFX @1 0 arŧi– .	dp:arŧi
#PFX @1 0 arŧe .	dp:arŧi
#PFX @1 0 arŧe– .	dp:arŧi

# prefiso par raforŧar (ars[iï]–)
PFX @2 Y 3
PFX @2 0 arsi [^aeiouàèéíòóúïü]	dp:arŧi
PFX @2 0 arsï [aeiouàèéíòóúïü]	dp:arŧi
PFX @2 0 arsi– .	dp:arŧi
#PFX @2 0 arse .	dp:arŧi
#PFX @2 0 arse– .	dp:arŧi


# prefiso par "do ʼòlte" (bi–)
PFX b2 Y 2
PFX b2 0 bi [^aeiouàèéíòóúïü]	dp:bi
PFX b2 0 bï [aeiouàèéíòóúïü]	dp:bi

# prefiso par "trè ʼòlte" (tri–)
PFX b3 Y 3
PFX b3 0 tri [^aeiouàèéíòóúïü]	dp:tri
PFX b3 0 trï [aeiouàèéíòóúïü]	dp:tri
PFX b3 0 tre .	dp:tri


# leniŧion iniŧial (gu[ae]– > v[ae]–)
PFX gv Y 2
PFX gv gu v gu[aàèi]
PFX gv gu g gu[aàèi]


# numerali — koletivi (–èna)
SFX %0 Y 68
SFX %0 ète etena/F0 ète
SFX %0 ète etèna/F0 ète
SFX %0 ète eteneta/F0 ète	ds:eto
SFX %0 òto otena/F0 òto
SFX %0 òto otèna/F0 òto
SFX %0 òto oteneta/F0 òto	ds:eto
SFX %0 0 na/F0 [ov]e
SFX %0 0 neta/F0 [ov]e	ds:eto
SFX %0 e èna/F0 [ov]e
SFX %0 0 na/F0 iexe
SFX %0 0 neta/F0 iexe	ds:eto
SFX %0 e èna/F0 iexe
SFX %0 xe sena/F0 iexe
SFX %0 xe ŧena/F0 iexe
SFX %0 xe seneta/F0 iexe	ds:eto
SFX %0 xe ŧeneta/F0 iexe	ds:eto
SFX %0 iexe esena/F0 iexe
SFX %0 iexe eŧena/F0 iexe
SFX %0 iexe exena/F0 iexe
SFX %0 iexe exèna/F0 iexe
SFX %0 iexe eseneta/F0 iexe	ds:eto
SFX %0 iexe eŧeneta/F0 iexe	ds:eto
SFX %0 iexe exeneta/F0 iexe	ds:eto
SFX %0 úndexe undexena/F0 úndexe
SFX %0 úndexe undexèna/F0 úndexe
SFX %0 úndexe undexeneta/F0 úndexe	ds:eto
SFX %0 óndexe ondexena/F0 óndexe
SFX %0 óndexe ondexèna/F0 óndexe
SFX %0 óndexe ondexeneta/F0 óndexe	ds:eto
SFX %0 úndixe undixena/F0 úndixe
SFX %0 úndixe undixèna/F0 úndixe
SFX %0 úndixe undixeneta/F0 úndixe	ds:eto
SFX %0 ódexe oxena/F0 ódexe
SFX %0 ódexe oxèna/F0 ódexe
SFX %0 ódexe oxeneta/F0 ódexe	ds:eto
SFX %0 ódexe odexena/F0 ódexe
SFX %0 ódexe odexèna/F0 ódexe
SFX %0 ódexe odexeneta/F0 ódexe	ds:eto
SFX %0 édexe edexena/F0 édexe
SFX %0 édexe edexèna/F0 édexe
SFX %0 édexe edexeneta/F0 édexe	ds:eto
SFX %0 édixe edixena/F0 édixe
SFX %0 édixe edixèna/F0 édixe
SFX %0 édixe edixeneta/F0 édixe	ds:eto
SFX %0 òrdexe ordexena/F0 òrdexe
SFX %0 òrdexe ordexèna/F0 òrdexe
SFX %0 òrdexe ordexeneta/F0 òrdexe	ds:eto
SFX %0 òrdixe ordixena/F0 òrdixe
SFX %0 òrdixe ordixèna/F0 òrdixe
SFX %0 òrdixe ordixeneta/F0 òrdixe	ds:eto
SFX %0 índexe indexena/F0 índexe
SFX %0 índexe indexèna/F0 índexe
SFX %0 índexe indexeneta/F0 índexe	ds:eto
SFX %0 índixe indixena/F0 índixe
SFX %0 índixe indixèna/F0 índixe
SFX %0 índixe indixeneta/F0 índixe	ds:eto
SFX %0 a ena/F0 nta
SFX %0 a èna/F0 nta
SFX %0 a eneta/F0 nta	ds:eto
SFX %0 i ena/F0 nti
SFX %0 i èna/F0 nti
SFX %0 i eneta/F0 nti	ds:eto
SFX %0 e èr/A1 mi[lƚ]e
SFX %0 e ar/A1 mi[lƚ]e
SFX %0 0 èr/A1 ion
SFX %0 0 ar/A1 ion
SFX %0 o èr/A1 iardo
SFX %0 o ar/A1 iardo

# numerali — koletivi (–ando)
SFX %1 Y 3
SFX %1 0 ndo nta
SFX %1 i ando/FS nti
SFX %1 o anto nto

# numerali — koletivi (–èx[ei]mo)
SFX %a Y 57
SFX %a ète etèxemo/A1 ète
SFX %a ète etèximo/A1 ète
SFX %a ète etièximo/A1 ète
SFX %a òto otèxemo/A1 òto
SFX %a òto otèximo/A1 òto
SFX %a e èxemo/A1 oe
SFX %a e èximo/A1 oe
SFX %a e ièximo/A1 oe
SFX %a e èxemo/A1 ove
SFX %a e èximo/A1 ove
SFX %a e ièximo/A1 ove
SFX %a o èxemo/A1 nto
SFX %a o èximo/A1 nto
SFX %a o ièximo/A1 nto
SFX %a i èxemo/A1 nti
SFX %a i èximo/A1 nti
SFX %a 0 èximo/A1 nti
SFX %a a èxemo/A1 nta
SFX %a a èximo/A1 nta
SFX %a a ièximo/A1 nta
SFX %a e èxemo/A1 mile
SFX %a e èximo/A1 mile
SFX %a e ièximo/A1 mile
SFX %a 0 èxemo/A1 ion
SFX %a 0 èximo/A1 ion
SFX %a 0 ièximo/A1 ion
SFX %a o èxemo/A1 iardo
SFX %a o èximo/A1 iardo
SFX %a o ièximo/A1 iardo
SFX %a iexe èŧemo/A1 iexe
SFX %a iexe èsemo/A1 iexe
SFX %a iexe èŧimo/A1 iexe
SFX %a iexe èsimo/A1 iexe
SFX %a úndexe undèŧemo/A1 úndexe
SFX %a úndexe undèsemo/A1 úndexe
SFX %a úndexe undèŧimo/A1 úndexe
SFX %a úndexe undèsimo/A1 úndexe
SFX %a óndexe ondèŧemo/A1 óndexe
SFX %a óndexe ondèsemo/A1 óndexe
SFX %a óndexe ondèŧimo/A1 óndexe
SFX %a óndexe ondèsimo/A1 óndexe
SFX %a ódexe odèŧemo/A1 ódexe
SFX %a ódexe odèsemo/A1 ódexe
SFX %a ódexe odèŧimo/A1 ódexe
SFX %a ódexe odèsimo/A1 ódexe
SFX %a édexe edèŧemo/A1 édexe
SFX %a édexe edèsemo/A1 édexe
SFX %a édexe edèŧimo/A1 édexe
SFX %a édexe edèsimo/A1 édexe
SFX %a òrdexe ordèŧemo/A1 òrdexe
SFX %a òrdexe ordèsemo/A1 òrdexe
SFX %a òrdexe ordèŧimo/A1 òrdexe
SFX %a òrdexe ordèsimo/A1 òrdexe
SFX %a índexe indèŧemo/M0 índexe
SFX %a índexe indèsemo/M0 índexe
SFX %a índexe indèŧimo/M0 índexe
SFX %a índexe indèsimo/M0 índexe

# numerali — koletivi ko èle vanesente (–èximo)
SFX %7 Y 9
SFX %7 e èxemo/A1 miƚe
SFX %7 e èximo/A1 miƚe
SFX %7 e ièximo/A1 miƚe
SFX %7 0 èxemo/A1 ion
SFX %7 0 èximo/A1 ion
SFX %7 0 ièximo/A1 ion
SFX %7 o èxemo/A1 iardo
SFX %7 o èximo/A1 iardo
SFX %7 o ièximo/A1 iardo

# numeraŧion latina
SFX %2 Y 10
SFX %2 0 I [IVXLCDM]
SFX %2 0 II [IVXLCDM]
SFX %2 0 III [IVXLCDM]
SFX %2 0 IV [XLCDM]
SFX %2 0 V [IXLCDM]
SFX %2 0 VI [XLCDM]
SFX %2 0 VII [XLCDM]
SFX %2 0 VIII [XLCDM]
SFX %2 0 IX [XLCDM]
SFX %2 0 X I

# numeraŧion latina (el funŧiona fin al númaro 3209)
PFX %3 Y 95
PFX %3 0 X [LC]
PFX %3 0 L X
PFX %3 0 C [XLCDM]
PFX %3 0 CX [LC]
PFX %3 0 CL X
PFX %3 0 CC [XLC]
PFX %3 0 CCX [LC]
PFX %3 0 CCL X
PFX %3 0 CCC [XL]
PFX %3 0 CCCX [LC]
PFX %3 0 CCCL X
PFX %3 0 CD [XL]
PFX %3 0 CDX [LC]
PFX %3 0 CDL X
PFX %3 0 D [XLC]
PFX %3 0 DX [LC]
PFX %3 0 DL X
PFX %3 0 DC [XLC]
PFX %3 0 DCX [LC]
PFX %3 0 DCL X
PFX %3 0 DCC [XLC]
PFX %3 0 DCCX [LC]
PFX %3 0 DCCL X
PFX %3 0 DCCC [XL]
PFX %3 0 DCCCX [LC]
PFX %3 0 DCCCL X
PFX %3 0 CM [XL]
PFX %3 0 CMX [LC]
PFX %3 0 CML X
PFX %3 0 M [XLCDM]
PFX %3 0 MX [LC]
PFX %3 0 ML X
PFX %3 0 MC [XLCMD]
PFX %3 0 MCX [LC]
PFX %3 0 MCL X
PFX %3 0 MCC [XLC]
PFX %3 0 MCCX [LC]
PFX %3 0 MCCL X
PFX %3 0 MCCC [XL]
PFX %3 0 MCCCX [LC]
PFX %3 0 MCCCL X
PFX %3 0 MCD [XL]
PFX %3 0 MCDX [LC]
PFX %3 0 MCDL X
PFX %3 0 MD [XLC]
PFX %3 0 MDX [LC]
PFX %3 0 MDL X
PFX %3 0 MDC [XLC]
PFX %3 0 MDCX [LC]
PFX %3 0 MDCL X
PFX %3 0 MDCC [XLC]
PFX %3 0 MDCCX [LC]
PFX %3 0 MDCCL X
PFX %3 0 MDCCC [XL]
PFX %3 0 MDCCCX [LC]
PFX %3 0 MDCCCL X
PFX %3 0 MCM [XL]
PFX %3 0 MCMX [LC]
PFX %3 0 MCML X
PFX %3 0 MM [XLCDM]
PFX %3 0 MMX [LC]
PFX %3 0 MML X
PFX %3 0 MMC [XLCMD]
PFX %3 0 MMCX [LC]
PFX %3 0 MMCL X
PFX %3 0 MMCC [XLC]
PFX %3 0 MMCCX [LC]
PFX %3 0 MMCCL X
PFX %3 0 MMCCC [XL]
PFX %3 0 MMCCCX [LC]
PFX %3 0 MMCCCL X
PFX %3 0 MMCD [XL]
PFX %3 0 MMCDX [LC]
PFX %3 0 MMCDL X
PFX %3 0 MMD [XLC]
PFX %3 0 MMDX [LC]
PFX %3 0 MMDL X
PFX %3 0 MMDC [XLC]
PFX %3 0 MMDCX [LC]
PFX %3 0 MMDCL X
PFX %3 0 MMDCC [XLC]
PFX %3 0 MMDCCX [LC]
PFX %3 0 MMDCCL X
PFX %3 0 MMDCCC [XL]
PFX %3 0 MMDCCCX [LC]
PFX %3 0 MMDCCCL X
PFX %3 0 MMCM [XL]
PFX %3 0 MMCMX [LC]
PFX %3 0 MMCML X
PFX %3 0 MMM [XLCDM]
PFX %3 0 MMMX [LC]
PFX %3 0 MMML X
PFX %3 0 MMMC [XLCMD]
PFX %3 0 MMMCX [LC]
PFX %3 0 MMMCL X


# unidà de mexura (múltepli de dièxe)
PFX $0 Y 8
PFX $0 0 Y/Z0 .
PFX $0 0 Z/Z0 .
PFX $0 0 E/Z0 .
PFX $0 0 P/Z0 .
PFX $0 0 T/Z0 .
PFX $0 0 G/Z0 .
PFX $0 0 M/Z0 .
PFX $0 0 k/Z0 .

# unidà de mexura (múltepli de dièxe)
PFX $1 Y 2
PFX $1 0 h/Z0 .
PFX $1 0 da/Z0 .

# unidà de mexura (sotomúltepli de dièxe)
PFX $2 Y 10
PFX $2 0 d/Z0 .
PFX $2 0 c/Z0 .
PFX $2 0 m/Z0 .
PFX $2 0 µ/Z0 .
PFX $2 0 n/Z0 .
PFX $2 0 p/Z0 .
PFX $2 0 f/Z0 .
PFX $2 0 a/Z0 .
PFX $2 0 z/Z0 .
PFX $2 0 y/Z0 .

# unidà de mexura (múltepli de do)
PFX $3 Y 8
PFX $3 0 Yi/Z0 .
PFX $3 0 Zi/Z0 .
PFX $3 0 Ei/Z0 .
PFX $3 0 Pi/Z0 .
PFX $3 0 Ti/Z0 .
PFX $3 0 Gi/Z0 .
PFX $3 0 Mi/Z0 .
PFX $3 0 ki/Z0 .


# paròle ŧonkae a ʼl iniŧio
PFX '0 Y 17
PFX '0 a ʼ a
PFX '0 à ʼ à
PFX '0 e ʼ e
PFX '0 è ʼ è
PFX '0 o ʼ o
PFX '0 ò ʼ ò
PFX '0 i ʼ i
PFX '0 l ʼ l
PFX '0 p ʼ p
PFX '0 u ʼ u
PFX '0 v ʼ v
PFX '0 se ʼ se
PFX '0 ga ʼ ga
PFX '0 kò ʼ kò
PFX '0 g ʼ g[oó]
PFX '0 in ʼ int
PFX '0 kon ʼ kon


# paròle ŧonkae a la fine
SFX '9 Y 22
SFX '9 i ʼ i
SFX '9 r ʼ r
SFX '9 u ʼ u
SFX '9 ra ʼ ra
SFX '9 xa ʼ axa
SFX '9 èđa àʼ èđa
SFX '9 èxa àʼ èxa
SFX '9 é ʼ é
SFX '9 me ʼ me
SFX '9 de ʼ de
SFX '9 ke ʼ ke
SFX '9 te ʼ te
SFX '9 do ʼ do	# (kuanʼ + C)
SFX '9 ko ʼ ko
SFX '9 vo ʼ vo
SFX '9 to ʼ [ns]to	# `nto` sol ke vanti na konsonante (ex. 'tanʼ bèl')
SFX '9 to ʼ tuto	# sol ke vanti na èse+konsonante e `t` (ex. 'tuʼ stà', 'tuʼ ʼté ʼn momènt')
SFX '9 o ʼ [^n]to
SFX '9 a ʼ [^rx]a
SFX '9 e ʼ [^mt]e
SFX '9 o ʼ [^dktv]o
SFX '9 ove óʼ ove
